# =======================================================================================
#                              Corrector ortogràfic català
#                          Fitxer d'afixos i llista de paraules
# =======================================================================================
#                                Versió 3.0.0 (21/5/2015)
# =======================================================================================
# Copyright (C) 2015 Jaume Ortolà <jaumeortola@gmail.com>
# Copyright (C) 2002-2008 Joan Moratinos <jmo@softcatala.org>
# 
# This library is free software; you can redistribute it and/or
# modify it under the terms of the GNU Lesser General Public
# License as published by the Free Software Foundation; either
# version 2 of the License, or (at your option) any later version.
# 
# This library is distributed in the hope that it will be useful,
# but WITHOUT ANY WARRANTY; without even the implied warranty of
# MERCHANTABILITY or FITNESS FOR A PARTICULAR PURPOSE.	 See the GNU
# Lesser General Public License for more details.
# 
# You should have received a copy of the GNU Lesser General Public
# License along with this library; if not, write to the
# Free Software Foundation, Inc., 59 Temple Place - Suite 330,
# Boston, MA 02111-1307, USA.
# 
# =======================================================================================
# Fonts: Diccionari de l'Institut d'Estudis Catalans, primera edició (1996)
#        Diccionari de l'Institut d'Estudis Catalans, segona edició (2007)
#        Diccionari Català/Castellà - Castellà/Català, de Francesc de B. Moll
#        Diccionari d'Ispell, d'Ignasi Labastida
#        Recull de gentilicis, de M.M. Ramon i C. Rigo
#        Diccionari Ortogràfic i de Pronúncia del Valencià (AVL)
#        Diccionari Normatiu Valencià (AVL)
#        ésAdir (Corporació Catalana de Mitjans Audiovisuals)
#        Termcat
# Amb aportacions de: Miquel Font, Francesc Xavier Moratinos, Jordi Mas, Jordi Mallach,
#                     Joan Montané, Pere Farrando
# =======================================================================================
SET UTF-8
FLAG long
FULLSTRIP
FORBIDDENWORD ZZ

WORDCHARS ·-'

TRY easirtocnlumdpgvfbqjwxyzhàèéïíòóúüç·-'
KEY qwertyuiop|asdfghjklñ|zxcvbnm|qaw|saz|wse|dsx|sz|edr|fdc|dx|rft|gfv|fc|tgz|hgb|gv|zhu|jhn|hb|uji|kjm|jn|iko|lkmñ|plñç

MAP 24
MAP aàáäâ
MAP eèéëê
MAP iíïî
MAP oòóöô
MAP uúüû
MAP ae
MAP uo
MAP bv
MAP jg
MAP (ja)(ge)
MAP (ga)(gue)
MAP (ca)(que)
MAP (ça)(ce)
MAP i(ll)
MAP l(l·l)
MAP (ch)(tx)(x)(ix)
MAP ñ(ny)
MAP s(ss)ç
MAP à(ar)
MAP é(er)
MAP í(ir)
MAP ó(or)
MAP ú(ur)
MAP (-los)('ls)

REP 48
REP a à
REP e é
REP e è
REP é è
REP i í
REP i ï
REP í ï
REP o ó
REP o ò
REP ó ò
REP u ú
REP u ü
REP ú ü
REP l l·l
REP e E
REP a A
REP s S
REP i I
REP r R
REP t T
REP o O
REP c C
REP n N
REP l L
REP u U
REP m M
REP d D
REP p P
REP g G
REP v V
REP f F
REP b B
REP q Q
REP j J
REP w W
REP x X
REP y Y
REP z Z
REP h H
REP à À
REP è È
REP é É
REP í Í
REP ï Ï
REP ò Ò
REP ó Ó
REP ú Ú
REP ü Ü


SFX _C Y 85
SFX _C 0 -ne .
SFX _C 0 -me .
SFX _C 0 -nos .
SFX _C 0 -te .
SFX _C 0 -vos .
SFX _C 0 -se .
SFX _C 0 -lo .
SFX _C 0 -la .
SFX _C 0 -li .
SFX _C 0 -los .
SFX _C 0 -les .
SFX _C 0 -ho .
SFX _C 0 -hi .
SFX _C 0 -se't .
SFX _C 0 -se-us .
SFX _C 0 -se'm .
SFX _C 0 -te'm .
SFX _C 0 -vos-em .
SFX _C 0 -se'ns .
SFX _C 0 -te'ns .
SFX _C 0 -vos-ens .
SFX _C 0 -se'l .
SFX _C 0 -te'l .
SFX _C 0 -vos-el .
SFX _C 0 -me'l .
SFX _C 0 -nos-el .
SFX _C 0 -los-el .
SFX _C 0 -l'hi .
SFX _C 0 -se'ls .
SFX _C 0 -te'ls .
SFX _C 0 -vos-els .
SFX _C 0 -me'ls .
SFX _C 0 -nos-els .
SFX _C 0 -los-els .
SFX _C 0 -los-hi .
SFX _C 0 -se-la .
SFX _C 0 -te-la .
SFX _C 0 -vos-la .
SFX _C 0 -me-la .
SFX _C 0 -nos-la .
SFX _C 0 -los-la .
SFX _C 0 -la-hi .
SFX _C 0 -se-les .
SFX _C 0 -te-les .
SFX _C 0 -vos-les .
SFX _C 0 -me-les .
SFX _C 0 -nos-les .
SFX _C 0 -los-les .
SFX _C 0 -les-hi .
SFX _C 0 -se-li .
SFX _C 0 -te-li .
SFX _C 0 -vos-li .
SFX _C 0 -me-li .
SFX _C 0 -nos-li .
SFX _C 0 -s'ho .
SFX _C 0 -t'ho .
SFX _C 0 -vos-ho .
SFX _C 0 -m'ho .
SFX _C 0 -nos-ho .
SFX _C 0 -los-ho .
SFX _C 0 -li-ho .
SFX _C 0 -se'n .
SFX _C 0 -te'n .
SFX _C 0 -vos-en .
SFX _C 0 -me'n .
SFX _C 0 -nos-en .
SFX _C 0 -l'en .
SFX _C 0 -los-en .
SFX _C 0 -la'n .
SFX _C 0 -les-en .
SFX _C 0 -li'n .
SFX _C 0 -s'hi .
SFX _C 0 -t'hi .
SFX _C 0 -vos-hi .
SFX _C 0 -m'hi .
SFX _C 0 -nos-hi .
SFX _C 0 -l'hi .
SFX _C 0 -los-hi .
SFX _C 0 -la-hi .
SFX _C 0 -les-hi .
SFX _C 0 -n'hi .
SFX _C 0 -li'l .
SFX _C 0 -li'ls .
SFX _C 0 -li-la .
SFX _C 0 -li-les .

SFX _D Y 85
SFX _D 0 'n .
SFX _D 0 'm .
SFX _D 0 'ns .
SFX _D 0 't .
SFX _D 0 -us .
SFX _D 0 's .
SFX _D 0 'l .
SFX _D 0 -la .
SFX _D 0 -li .
SFX _D 0 'ls .
SFX _D 0 -les .
SFX _D 0 -ho .
SFX _D 0 -hi .
SFX _D 0 -se't .
SFX _D 0 -se-us .
SFX _D 0 -se'm .
SFX _D 0 -te'm .
SFX _D 0 -us-em .
SFX _D 0 -se'ns .
SFX _D 0 -te'ns .
SFX _D 0 -us-ens .
SFX _D 0 -se'l .
SFX _D 0 -te'l .
SFX _D 0 -us-el .
SFX _D 0 -me'l .
SFX _D 0 'ns-el .
SFX _D 0 'ls-el .
SFX _D 0 -l'hi .
SFX _D 0 -se'ls .
SFX _D 0 -te'ls .
SFX _D 0 -us-els .
SFX _D 0 -me'ls .
SFX _D 0 'ns-els .
SFX _D 0 'ls-els .
SFX _D 0 'ls-hi .
SFX _D 0 -se-la .
SFX _D 0 -te-la .
SFX _D 0 -us-la .
SFX _D 0 -me-la .
SFX _D 0 'ns-la .
SFX _D 0 'ls-la .
SFX _D 0 -la-hi .
SFX _D 0 -se-les .
SFX _D 0 -te-les .
SFX _D 0 -us-les .
SFX _D 0 -me-les .
SFX _D 0 'ns-les .
SFX _D 0 'ls-les .
SFX _D 0 -les-hi .
SFX _D 0 -se-li .
SFX _D 0 -te-li .
SFX _D 0 -us-li .
SFX _D 0 -me-li .
SFX _D 0 'ns-li .
SFX _D 0 -s'ho .
SFX _D 0 -t'ho .
SFX _D 0 -us-ho .
SFX _D 0 -m'ho .
SFX _D 0 'ns-ho .
SFX _D 0 'ls-ho .
SFX _D 0 -li-ho .
SFX _D 0 -se'n .
SFX _D 0 -te'n .
SFX _D 0 -us-en .
SFX _D 0 -me'n .
SFX _D 0 'ns-en .
SFX _D 0 -l'en .
SFX _D 0 'ls-en .
SFX _D 0 -la'n .
SFX _D 0 -les-en .
SFX _D 0 -li'n .
SFX _D 0 -s'hi .
SFX _D 0 -t'hi .
SFX _D 0 -us-hi .
SFX _D 0 -m'hi .
SFX _D 0 'ns-hi .
SFX _D 0 -l'hi .
SFX _D 0 'ls-hi .
SFX _D 0 -la-hi .
SFX _D 0 -les-hi .
SFX _D 0 -n'hi .
SFX _D 0 -li'l .
SFX _D 0 -li'ls .
SFX _D 0 -li-la .
SFX _D 0 -li-les .

SFX _E Y 17
SFX _E èn én/_v_Y èn
SFX _E è é/_v_Y è
SFX _E 0 s [^ans]
SFX _E è és è
SFX _E 0 s [^íéè]n
SFX _E ín ins ín
SFX _E èn ens èn
SFX _E én ens én
SFX _E 0 os [sx][ct]
SFX _E ig jos [aeo]ig
SFX _E a es [^cçgju]a
SFX _E a es [^gq]ua
SFX _E ua ües [gq]ua
SFX _E ca ques ca
SFX _E ça ces ça
SFX _E ga gues ga
SFX _E ja ges ja

SFX _I Y 14
SFX _I ès és/_v_Y ès
SFX _I 0 os [^s]
SFX _I 0 os [^àèéíòóú]s
SFX _I às asos às
SFX _I ès esos ès
SFX _I és esos és
SFX _I ís isos [^aeou]ís
SFX _I ís ïsos [aeo]ís
SFX _I ís isos [gq]uís
SFX _I ís ïsos [^gq]uís
SFX _I òs osos òs
SFX _I ós osos ós
SFX _I ús usos [^aeoi]ús
SFX _I ús üsos [aeoi]ús

SFX _i Y 12
SFX _i ès és/_v_Y ès
SFX _i às assos às
SFX _i ès essos ès
SFX _i és essos és
SFX _i ís issos [^aeou]ís
SFX _i ís ïssos [aeo]ís
SFX _i ís issos [gq]uís
SFX _i ís ïssos [^gq]uís
SFX _i òs ossos òs
SFX _i ós ossos ós
SFX _i ús ussos [^aeoi]ús
SFX _i ús üssos [aeoi]ús

SFX _G Y 16
SFX _G è é/_v_Y è
SFX _G 0 ns a
SFX _G 0 ns e
SFX _G 0 ns i
SFX _G 0 ns o
SFX _G 0 ns u
SFX _G à ans à
SFX _G è ens è
SFX _G é ens é
SFX _G í ins [^aeou]í
SFX _G í ins [gqaeoi]uí
SFX _G í ïns [^gqaeoi]uí
SFX _G í ïns [aeo]í
SFX _G ò ons ò
SFX _G ó ons ó
SFX _G ú uns ú

SFX _F Y 19
SFX _F 0 a [^eosxç]
SFX _F e a e
SFX _F o a o
SFX _F 0 s [^asçx]
SFX _F a es a
SFX _F 0 os [sx][ct]
SFX _F 0 os ç
SFX _F 0 es [^aeocçgsux]
SFX _F a es a
SFX _F 0 s e
SFX _F o es [^jgc]o
SFX _F jo ges jo
SFX _F go gues go
SFX _F co ques co
SFX _F c ques c
SFX _F ç ces ç
SFX _F g gues g
SFX _F 0 es [^gq]u
SFX _F u ües [gq]u

SFX _B Y 46
SFX _B ès és/_v_Y ès
SFX _B t da t
SFX _B u va u
SFX _B c ga c
SFX _B 0 sa [^àèéíòóú]s
SFX _B às assa às
SFX _B ès essa ès
SFX _B és essa és
SFX _B ís issa [^aeou]ís
SFX _B ís ïssa [aeo]ís
SFX _B ís issa [gq]uís
SFX _B ís ïssa [^gq]uís
SFX _B òs ossa òs
SFX _B ós ossa ós
SFX _B ús ussa [^aeoi]ús
SFX _B ús üssa [aeoi]ús
SFX _B 0 s t
SFX _B 0 s u
SFX _B 0 s c
SFX _B 0 sos [^àèéíòóú]s
SFX _B às assos às
SFX _B ès essos ès
SFX _B és essos és
SFX _B ís issos [^aeou]ís
SFX _B ís ïssos [aeo]ís
SFX _B ís issos [gq]uís
SFX _B ís ïssos [^gq]uís
SFX _B òs ossos òs
SFX _B ós ossos ós
SFX _B ús ussos [^aeoi]ús
SFX _B ús üssos [aeoi]ús
SFX _B t des t
SFX _B u ves u
SFX _B c gues c
SFX _B 0 ses [^àèéíòóú]s
SFX _B às asses às
SFX _B ès esses ès
SFX _B és esses és
SFX _B ís isses [^aeou]ís
SFX _B ís ïsses [aeo]ís
SFX _B ís isses [gq]uís
SFX _B ís ïsses [^gq]uís
SFX _B òs osses òs
SFX _B ós osses ós
SFX _B ús usses [^aeoi]ús
SFX _B ús üsses [aeoi]ús

SFX _H Y 34
SFX _H è é/_v_Y è
SFX _H 0 na [aeiou]
SFX _H à ana à
SFX _H è ena è
SFX _H é ena é
SFX _H í ina [^aeou]í
SFX _H í ina [gq]uí
SFX _H í ïna [^gq]uí
SFX _H í ïna [aeo]í
SFX _H ò ona ò
SFX _H ó ona ó
SFX _H ú una ú
SFX _H 0 ns [aeiou]
SFX _H à ans à
SFX _H è ens è
SFX _H é ens é
SFX _H í ins [^aeou]í
SFX _H í ins [gq]uí
SFX _H í ïns [^gq]uí
SFX _H í ïns [aeo]í
SFX _H ò ons ò
SFX _H ó ons ó
SFX _H ú uns ú
SFX _H 0 nes [aeiou]
SFX _H à anes à
SFX _H è enes è
SFX _H é enes é
SFX _H í ines [^aeou]í
SFX _H í ines [gq]uí
SFX _H í ïnes [^gq]uí
SFX _H í ïnes [aeo]í
SFX _H ò ones ò
SFX _H ó ones ó
SFX _H ú unes ú

SFX _J Y 29
SFX _J ès és/_v_Y ès
SFX _J 0 a [^s]
SFX _J 0 a [^àèéíòóú]s
SFX _J às asa às
SFX _J ès esa ès
SFX _J és esa és
SFX _J ís isa ís
SFX _J òs osa òs
SFX _J ós osa ós
SFX _J ús usa ús
SFX _J 0 os [^s]
SFX _J 0 os [^àèéíòóú]s
SFX _J às asos às
SFX _J ès esos ès
SFX _J és esos és
SFX _J ís isos ís
SFX _J òs osos òs
SFX _J ós osos ós
SFX _J ús usos ús
SFX _J 0 es [^sç]
SFX _J ç ces ç
SFX _J 0 es [^àèéíòóú]s
SFX _J às ases às
SFX _J ès eses ès
SFX _J és eses és
SFX _J ís ises ís
SFX _J òs oses òs
SFX _J ós oses ós
SFX _J ús uses ús

SFX _K Y 25
SFX _K ari ària ari
SFX _K aci àcia aci
SFX _K adi àdia adi
SFX _K ori òria ori
SFX _K emi èmia emi
SFX _K oli òlia oli
SFX _K ogen ògena ogen
SFX _K ogin ògina ogin
SFX _K òleg òloga òleg
SFX _K eu ea eu
SFX _K ani ània ani
SFX _K 0 s [aeioug]
SFX _K ogen ògens ogen
SFX _K ogin ògins ogin
SFX _K ari àries ari
SFX _K adi àdies adi
SFX _K aci àcies aci
SFX _K ori òries ori
SFX _K emi èmies emi
SFX _K oli òlies oli
SFX _K ogen ògenes ogen
SFX _K ogin ògines ogin
SFX _K òleg òlogues òleg
SFX _K eu ees eu
SFX _K ani ànies ani

SFX _L Y 19
SFX _L ini ínia ini
SFX _L igi ígia igi
SFX _L igin ígina igin
SFX _L igen ígena igen
SFX _L agen àgena agen
SFX _L umen úmena umen
SFX _L ici ícia ici
SFX _L 0 s i
SFX _L igin ígins igin
SFX _L igen ígens igen
SFX _L agen àgens agen
SFX _L umen úmens umen
SFX _L ini ínies ini
SFX _L igi ígies igi
SFX _L igin ígines igin
SFX _L igen ígenes igen
SFX _L agen àgenes agen
SFX _L umen úmenes umen
SFX _L ici ícies ici

PFX _V N 60
PFX _V 0 l' [1aàeèéiíoòóhuú]
PFX _V 0 L' [1aàeèéiíoòóhuú]
PFX _V 0 l' [AÀEÈÉIÍOÒÓHUÚ]
PFX _V 0 L' [AÀEÈÉIÍOÒÓHUÚ]
PFX _V 0 s' [aàeèéiíoòóhuú]
PFX _V 0 S' [aàeèéiíoòóhuú]
PFX _V 0 s' [AÀEÈÉIÍOÒÓHUÚ]
PFX _V 0 S' [AÀEÈÉIÍOÒÓHUÚ]
PFX _V a l'A a
PFX _V a L'A a
PFX _V a s'A a
PFX _V a S'A a
PFX _V à l'À à
PFX _V à L'À à
PFX _V à s'À à
PFX _V à S'À à
PFX _V e l'E e
PFX _V e L'E e
PFX _V e s'E e
PFX _V e S'E e
PFX _V è l'È è
PFX _V è L'È è
PFX _V è s'È è
PFX _V è S'È è
PFX _V é l'É é
PFX _V é L'É é
PFX _V é s'É é
PFX _V é S'É é
PFX _V i l'I i
PFX _V i L'I i
PFX _V i s'I i
PFX _V i S'I i
PFX _V í l'Í í
PFX _V í L'Í í
PFX _V í s'Í í
PFX _V í S'Í í
PFX _V o l'O o
PFX _V o L'O o
PFX _V o s'O o
PFX _V o S'O o
PFX _V ò l'Ò ò
PFX _V ò L'Ò ò
PFX _V ò s'Ò ò
PFX _V ò S'Ò ò
PFX _V ó l'Ó ó
PFX _V ó L'Ó ó
PFX _V ó s'Ó ó
PFX _V ó S'Ó ó
PFX _V u l'U u
PFX _V u L'U u
PFX _V u s'U u
PFX _V u S'U u
PFX _V ú l'Ú ú
PFX _V ú L'Ú ú
PFX _V ú s'Ú ú
PFX _V ú S'Ú ú
PFX _V h l'H h
PFX _V h L'H h
PFX _V h s'H h
PFX _V h S'H h

PFX _v Y 30
PFX _v 0 l' [1aàeèéiíoòóhuú]
PFX _v 0 L' [1aàeèéiíoòóhuú]
PFX _v 0 l' [AÀEÈÉIÍOÒÓHUÚ]
PFX _v 0 L' [AÀEÈÉIÍOÒÓHUÚ]
PFX _v a l'A a
PFX _v a L'A a
PFX _v à l'À à
PFX _v à L'À à
PFX _v e l'E e
PFX _v e L'E e
PFX _v è l'È è
PFX _v è L'È è
PFX _v é l'É é
PFX _v é L'É é
PFX _v i l'I i
PFX _v i L'I i
PFX _v í l'Í í
PFX _v í L'Í í
PFX _v o l'O o
PFX _v o L'O o
PFX _v ò l'Ò ò
PFX _v ò L'Ò ò
PFX _v ó l'Ó ó
PFX _v ó L'Ó ó
PFX _v u l'U u
PFX _v u L'U u
PFX _v ú l'Ú ú
PFX _v ú L'Ú ú
PFX _v h l'H h
PFX _v h L'H h

PFX _W N 4
PFX _W 0 n' [AÀEÈÉIÍOÒÓHUÚ]
PFX _W 0 l' [AÀEÈÉIÍOÒÓHUÚ]
PFX _W 0 N' [AÀEÈÉIÍOÒÓHUÚ]
PFX _W 0 L' [AÀEÈÉIÍOÒÓHUÚ]

PFX _Y Y 28
PFX _Y 0 d' [1aàeèéiíoòóhuúAÀEÈÉIÍOÒÓHUÚ]
PFX _Y 0 D' [1aàeèéiíoòóhuúAÀEÈÉIÍOÒÓHUÚ]
PFX _Y a d'A a
PFX _Y a D'A a
PFX _Y à d'À à
PFX _Y à D'À à
PFX _Y e d'E e
PFX _Y e D'E e
PFX _Y è d'È è
PFX _Y è D'È è
PFX _Y é d'É é
PFX _Y é D'É é
PFX _Y i d'I i
PFX _Y i D'I i
PFX _Y í d'Í í
PFX _Y í D'Í í
PFX _Y o d'O o
PFX _Y o D'O o
PFX _Y ò d'Ò ò
PFX _Y ò D'Ò ò
PFX _Y ó d'Ó ó
PFX _Y ó D'Ó ó
PFX _Y u d'U u
PFX _Y u D'U u
PFX _Y ú d'Ú ú
PFX _Y ú D'Ú ú
PFX _Y h d'H h
PFX _Y h D'H h

PFX _Z Y 5
PFX _Z 0 n' [aàeèéiíoòóhuú]
PFX _Z 0 m' [aàeèéiíoòóhuú]
PFX _Z 0 t' [aàeèéiíoòóhuú]
PFX _Z 0 s' [aàeèéiíoòóhuú]
PFX _Z 0 l' [aàeèéiíoòóhuú]

# Model de conjugació: cantar, sense apostrofació inicial
SFX 00 Y 84
SFX 00 r r/_C ar
SFX 00 r nt/_C ar
SFX 00 r t/ ar
SFX 00 r da/ ar
SFX 00 r ts/ ar
SFX 00 r des/ ar
SFX 00 ar o/ ar
SFX 00 ar e/ ar
SFX 00 ar 0/ ar
SFX 00 ar es/ ar
SFX 00 r 0/ ar
SFX 00 ar em/ ar
SFX 00 r m/ ar
SFX 00 ar eu/ ar
SFX 00 r u/ ar
SFX 00 ar en/ ar
SFX 00 r va/ ar
SFX 00 r ves/ ar
SFX 00 r va/ ar
SFX 00 ar àvem/ ar
SFX 00 ar àveu/ ar
SFX 00 r ven/ ar
SFX 00 ar í/ ar
SFX 00 r res/ ar
SFX 00 ar à/ ar
SFX 00 ar àrem/ ar
SFX 00 ar àreu/ ar
SFX 00 r ren/ ar
SFX 00 r ré/ ar
SFX 00 r ràs/ ar
SFX 00 r rà/ ar
SFX 00 r rem/ ar
SFX 00 r reu/ ar
SFX 00 r ran/ ar
SFX 00 r ria/ ar
SFX 00 r ries/ ar
SFX 00 r ria/ ar
SFX 00 r ríem/ ar
SFX 00 r ríeu/ ar
SFX 00 r rien/ ar
SFX 00 ar e/ ar
SFX 00 ar i/ ar
SFX 00 ar es/ ar
SFX 00 ar is/ ar
SFX 00 ar e/ ar
SFX 00 ar i/ ar
SFX 00 ar em/ ar
SFX 00 ar eu/ ar
SFX 00 ar en/ ar
SFX 00 ar in/ ar
SFX 00 ar és/ ar
SFX 00 r ra/ ar
SFX 00 ar às/ ar
SFX 00 ar essis/ ar
SFX 00 r res/ ar
SFX 00 r ssis/ ar
SFX 00 ar esses/ ar
SFX 00 r sses/ ar
SFX 00 ar és/ ar
SFX 00 r ra/ ar
SFX 00 ar às/ ar
SFX 00 ar éssim/ ar
SFX 00 ar àrem/ ar
SFX 00 ar àssim/ ar
SFX 00 ar éssem/ ar
SFX 00 ar àssem/ ar
SFX 00 ar éssiu/ ar
SFX 00 ar àreu/ ar
SFX 00 ar àssiu/ ar
SFX 00 ar ésseu/ ar
SFX 00 ar àsseu/ ar
SFX 00 ar essin/ ar
SFX 00 r ren/ ar
SFX 00 r ssin/ ar
SFX 00 ar essen/ ar
SFX 00 r ssen/ ar
SFX 00 r 0/_D ar
SFX 00 ar e/_D ar
SFX 00 ar i/_D ar
SFX 00 ar em/_C ar
SFX 00 r u/_C ar
SFX 00 ar eu/_C ar
SFX 00 ar en/_C ar
SFX 00 ar in/_C ar

# Model de conjugació: abalisar
SFX 01 Y 84
SFX 01 r r/_v_C_Y ar
SFX 01 r nt/_C ar
SFX 01 r t/_v_Y ar
SFX 01 r da/_Y ar
SFX 01 r ts/_Y ar
SFX 01 r des/_Y ar
SFX 01 ar o/_Z ar
SFX 01 ar e/_Z ar
SFX 01 isar ís/_Z ar
SFX 01 ar es/_Z ar
SFX 01 r 0/_Z ar
SFX 01 ar em/_Z ar
SFX 01 r m/_Z ar
SFX 01 ar eu/_Z ar
SFX 01 r u/_Z ar
SFX 01 ar en/_Z ar
SFX 01 r va/_Z ar
SFX 01 r ves/_Z ar
SFX 01 r va/_Z ar
SFX 01 ar àvem/_Z ar
SFX 01 ar àveu/_Z ar
SFX 01 r ven/_Z ar
SFX 01 ar í/_Z ar
SFX 01 r res/_Z ar
SFX 01 ar à/_Z ar
SFX 01 ar àrem/_Z ar
SFX 01 ar àreu/_Z ar
SFX 01 r ren/_Z ar
SFX 01 r ré/_Z ar
SFX 01 r ràs/_Z ar
SFX 01 r rà/_Z ar
SFX 01 r rem/_Z ar
SFX 01 r reu/_Z ar
SFX 01 r ran/_Z ar
SFX 01 r ria/_Z ar
SFX 01 r ries/_Z ar
SFX 01 r ria/_Z ar
SFX 01 r ríem/_Z ar
SFX 01 r ríeu/_Z ar
SFX 01 r rien/_Z ar
SFX 01 ar e/_Z ar
SFX 01 ar i/_Z ar
SFX 01 ar es/_Z ar
SFX 01 ar is/_Z ar
SFX 01 ar e/_Z ar
SFX 01 ar i/_Z ar
SFX 01 ar em/_Z ar
SFX 01 ar eu/_Z ar
SFX 01 ar en/_Z ar
SFX 01 ar in/_Z ar
SFX 01 ar és/_Z ar
SFX 01 r ra/_Z ar
SFX 01 ar às/_Z ar
SFX 01 ar essis/_Z ar
SFX 01 r res/_Z ar
SFX 01 r ssis/_Z ar
SFX 01 ar esses/_Z ar
SFX 01 r sses/_Z ar
SFX 01 ar és/_Z ar
SFX 01 r ra/_Z ar
SFX 01 ar às/_Z ar
SFX 01 ar éssim/_Z ar
SFX 01 ar àrem/_Z ar
SFX 01 ar àssim/_Z ar
SFX 01 ar éssem/_Z ar
SFX 01 ar àssem/_Z ar
SFX 01 ar éssiu/_Z ar
SFX 01 ar àreu/_Z ar
SFX 01 ar àssiu/_Z ar
SFX 01 ar ésseu/_Z ar
SFX 01 ar àsseu/_Z ar
SFX 01 ar essin/_Z ar
SFX 01 r ren/_Z ar
SFX 01 r ssin/_Z ar
SFX 01 ar essen/_Z ar
SFX 01 r ssen/_Z ar
SFX 01 r 0/_D ar
SFX 01 ar e/_D ar
SFX 01 ar i/_D ar
SFX 01 ar em/_C ar
SFX 01 r u/_C ar
SFX 01 ar eu/_C ar
SFX 01 ar en/_C ar
SFX 01 ar in/_C ar

# Model de conjugació: abatre
SFX 02 Y 70
SFX 02 e e/_v_D_Y re
SFX 02 re ent/_C re
SFX 02 re ut/_v_Y re
SFX 02 re uda/_Y re
SFX 02 re uts/_Y re
SFX 02 re udes/_Y re
SFX 02 re o/_Z re
SFX 02 re 0/_Z re
SFX 02 re s/_Z re
SFX 02 re 0/_Z re
SFX 02 re em/_Z re
SFX 02 re eu/_Z re
SFX 02 re en/_Z re
SFX 02 re ia/_Z re
SFX 02 re ies/_Z re
SFX 02 re ia/_Z re
SFX 02 re íem/_Z re
SFX 02 re íeu/_Z re
SFX 02 re ien/_Z re
SFX 02 re í/_Z re
SFX 02 re eres/_Z re
SFX 02 re é/_Z re
SFX 02 re érem/_Z re
SFX 02 re éreu/_Z re
SFX 02 re eren/_Z re
SFX 02 e é/_Z re
SFX 02 e às/_Z re
SFX 02 e à/_Z re
SFX 02 e em/_Z re
SFX 02 e eu/_Z re
SFX 02 e an/_Z re
SFX 02 e ia/_Z re
SFX 02 e ies/_Z re
SFX 02 e ia/_Z re
SFX 02 e íem/_Z re
SFX 02 e íeu/_Z re
SFX 02 e ien/_Z re
SFX 02 re a/_Z re
SFX 02 re i/_Z re
SFX 02 re es/_Z re
SFX 02 re is/_Z re
SFX 02 re a/_Z re
SFX 02 re i/_Z re
SFX 02 re em/_Z re
SFX 02 re eu/_Z re
SFX 02 re en/_Z re
SFX 02 re in/_Z re
SFX 02 re és/_Z re
SFX 02 re era/_Z re
SFX 02 re essis/_Z re
SFX 02 re eres/_Z re
SFX 02 re esses/_Z re
SFX 02 re és/_Z re
SFX 02 re era/_Z re
SFX 02 re éssim/_Z re
SFX 02 re érem/_Z re
SFX 02 re éssem/_Z re
SFX 02 re éssiu/_Z re
SFX 02 re éreu/_Z re
SFX 02 re ésseu/_Z re
SFX 02 re essin/_Z re
SFX 02 re eren/_Z re
SFX 02 re essen/_Z re
SFX 02 re 0/_C re
SFX 02 re a/_D re
SFX 02 re i/_D re
SFX 02 re em/_C re
SFX 02 re eu/_C re
SFX 02 re en/_C re
SFX 02 re in/_C re

# Model de conjugació: abominar
SFX 03 Y 84
SFX 03 r r/_v_C_Y ar
SFX 03 r nt/_C ar
SFX 03 r t/_v_Y ar
SFX 03 r da/_Y ar
SFX 03 r ts/_Y ar
SFX 03 r des/_Y ar
SFX 03 ar o/_Z ar
SFX 03 ar e/_Z ar
SFX 03 inar ín/_Z ar
SFX 03 ar es/_Z ar
SFX 03 r 0/_Z ar
SFX 03 ar em/_Z ar
SFX 03 r m/_Z ar
SFX 03 ar eu/_Z ar
SFX 03 r u/_Z ar
SFX 03 ar en/_Z ar
SFX 03 r va/_Z ar
SFX 03 r ves/_Z ar
SFX 03 r va/_Z ar
SFX 03 ar àvem/_Z ar
SFX 03 ar àveu/_Z ar
SFX 03 r ven/_Z ar
SFX 03 ar í/_Z ar
SFX 03 r res/_Z ar
SFX 03 ar à/_Z ar
SFX 03 ar àrem/_Z ar
SFX 03 ar àreu/_Z ar
SFX 03 r ren/_Z ar
SFX 03 r ré/_Z ar
SFX 03 r ràs/_Z ar
SFX 03 r rà/_Z ar
SFX 03 r rem/_Z ar
SFX 03 r reu/_Z ar
SFX 03 r ran/_Z ar
SFX 03 r ria/_Z ar
SFX 03 r ries/_Z ar
SFX 03 r ria/_Z ar
SFX 03 r ríem/_Z ar
SFX 03 r ríeu/_Z ar
SFX 03 r rien/_Z ar
SFX 03 ar e/_Z ar
SFX 03 ar i/_Z ar
SFX 03 ar es/_Z ar
SFX 03 ar is/_Z ar
SFX 03 ar e/_Z ar
SFX 03 ar i/_Z ar
SFX 03 ar em/_Z ar
SFX 03 ar eu/_Z ar
SFX 03 ar en/_Z ar
SFX 03 ar in/_Z ar
SFX 03 ar és/_Z ar
SFX 03 r ra/_Z ar
SFX 03 ar às/_Z ar
SFX 03 ar essis/_Z ar
SFX 03 r res/_Z ar
SFX 03 r ssis/_Z ar
SFX 03 ar esses/_Z ar
SFX 03 r sses/_Z ar
SFX 03 ar és/_Z ar
SFX 03 r ra/_Z ar
SFX 03 ar às/_Z ar
SFX 03 ar éssim/_Z ar
SFX 03 ar àrem/_Z ar
SFX 03 ar àssim/_Z ar
SFX 03 ar éssem/_Z ar
SFX 03 ar àssem/_Z ar
SFX 03 ar éssiu/_Z ar
SFX 03 ar àreu/_Z ar
SFX 03 ar àssiu/_Z ar
SFX 03 ar ésseu/_Z ar
SFX 03 ar àsseu/_Z ar
SFX 03 ar essin/_Z ar
SFX 03 r ren/_Z ar
SFX 03 r ssin/_Z ar
SFX 03 ar essen/_Z ar
SFX 03 r ssen/_Z ar
SFX 03 r 0/_D ar
SFX 03 ar e/_D ar
SFX 03 ar i/_D ar
SFX 03 ar em/_C ar
SFX 03 r u/_C ar
SFX 03 ar eu/_C ar
SFX 03 ar en/_C ar
SFX 03 ar in/_C ar

# Model de conjugació: abrusar
SFX 04 Y 84
SFX 04 r r/_v_C_Y ar
SFX 04 r nt/_C ar
SFX 04 r t/_v_Y ar
SFX 04 r da/_Y ar
SFX 04 r ts/_Y ar
SFX 04 r des/_Y ar
SFX 04 ar o/_Z ar
SFX 04 ar e/_Z ar
SFX 04 usar ús/_Z ar
SFX 04 ar es/_Z ar
SFX 04 r 0/_Z ar
SFX 04 ar em/_Z ar
SFX 04 r m/_Z ar
SFX 04 ar eu/_Z ar
SFX 04 r u/_Z ar
SFX 04 ar en/_Z ar
SFX 04 r va/_Z ar
SFX 04 r ves/_Z ar
SFX 04 r va/_Z ar
SFX 04 ar àvem/_Z ar
SFX 04 ar àveu/_Z ar
SFX 04 r ven/_Z ar
SFX 04 ar í/_Z ar
SFX 04 r res/_Z ar
SFX 04 ar à/_Z ar
SFX 04 ar àrem/_Z ar
SFX 04 ar àreu/_Z ar
SFX 04 r ren/_Z ar
SFX 04 r ré/_Z ar
SFX 04 r ràs/_Z ar
SFX 04 r rà/_Z ar
SFX 04 r rem/_Z ar
SFX 04 r reu/_Z ar
SFX 04 r ran/_Z ar
SFX 04 r ria/_Z ar
SFX 04 r ries/_Z ar
SFX 04 r ria/_Z ar
SFX 04 r ríem/_Z ar
SFX 04 r ríeu/_Z ar
SFX 04 r rien/_Z ar
SFX 04 ar e/_Z ar
SFX 04 ar i/_Z ar
SFX 04 ar es/_Z ar
SFX 04 ar is/_Z ar
SFX 04 ar e/_Z ar
SFX 04 ar i/_Z ar
SFX 04 ar em/_Z ar
SFX 04 ar eu/_Z ar
SFX 04 ar en/_Z ar
SFX 04 ar in/_Z ar
SFX 04 ar és/_Z ar
SFX 04 r ra/_Z ar
SFX 04 ar às/_Z ar
SFX 04 ar essis/_Z ar
SFX 04 r res/_Z ar
SFX 04 r ssis/_Z ar
SFX 04 ar esses/_Z ar
SFX 04 r sses/_Z ar
SFX 04 ar és/_Z ar
SFX 04 r ra/_Z ar
SFX 04 ar às/_Z ar
SFX 04 ar éssim/_Z ar
SFX 04 ar àrem/_Z ar
SFX 04 ar àssim/_Z ar
SFX 04 ar éssem/_Z ar
SFX 04 ar àssem/_Z ar
SFX 04 ar éssiu/_Z ar
SFX 04 ar àreu/_Z ar
SFX 04 ar àssiu/_Z ar
SFX 04 ar ésseu/_Z ar
SFX 04 ar àsseu/_Z ar
SFX 04 ar essin/_Z ar
SFX 04 r ren/_Z ar
SFX 04 r ssin/_Z ar
SFX 04 ar essen/_Z ar
SFX 04 r ssen/_Z ar
SFX 04 r 0/_D ar
SFX 04 ar e/_D ar
SFX 04 ar i/_D ar
SFX 04 ar em/_C ar
SFX 04 r u/_C ar
SFX 04 ar eu/_C ar
SFX 04 ar en/_C ar
SFX 04 ar in/_C ar

# Model de conjugació: absoldre
SFX 05 Y 69
SFX 05 e e/_v_D_Y re
SFX 05 dre ent/_C re
SFX 05 dre t/_v_Y re
SFX 05 dre ta/_Y re
SFX 05 dre ts/_Y re
SFX 05 dre tes/_Y re
SFX 05 dre c/_Z re
SFX 05 dre s/_Z re
SFX 05 dre 0/_Z re
SFX 05 dre em/_Z re
SFX 05 dre eu/_Z re
SFX 05 dre en/_Z re
SFX 05 dre ia/_Z re
SFX 05 dre ies/_Z re
SFX 05 dre ia/_Z re
SFX 05 dre íem/_Z re
SFX 05 dre íeu/_Z re
SFX 05 dre ien/_Z re
SFX 05 dre guí/_Z re
SFX 05 dre gueres/_Z re
SFX 05 dre gué/_Z re
SFX 05 dre guérem/_Z re
SFX 05 dre guéreu/_Z re
SFX 05 dre gueren/_Z re
SFX 05 e é/_Z re
SFX 05 e às/_Z re
SFX 05 e à/_Z re
SFX 05 e em/_Z re
SFX 05 e eu/_Z re
SFX 05 e an/_Z re
SFX 05 e ia/_Z re
SFX 05 e ies/_Z re
SFX 05 e ia/_Z re
SFX 05 e íem/_Z re
SFX 05 e íeu/_Z re
SFX 05 e ien/_Z re
SFX 05 dre ga/_Z re
SFX 05 dre gui/_Z re
SFX 05 dre gues/_Z re
SFX 05 dre guis/_Z re
SFX 05 dre ga/_Z re
SFX 05 dre gui/_Z re
SFX 05 dre guem/_Z re
SFX 05 dre gueu/_Z re
SFX 05 dre guen/_Z re
SFX 05 dre guin/_Z re
SFX 05 dre gués/_Z re
SFX 05 dre guera/_Z re
SFX 05 dre guessis/_Z re
SFX 05 dre gueres/_Z re
SFX 05 dre guesses/_Z re
SFX 05 dre gués/_Z re
SFX 05 dre guera/_Z re
SFX 05 dre guéssim/_Z re
SFX 05 dre guérem/_Z re
SFX 05 dre guéssem/_Z re
SFX 05 dre guéssiu/_Z re
SFX 05 dre guéreu/_Z re
SFX 05 dre guésseu/_Z re
SFX 05 dre guessin/_Z re
SFX 05 dre gueren/_Z re
SFX 05 dre guessen/_Z re
SFX 05 dre 0/_C re
SFX 05 dre ga/_D re
SFX 05 dre gui/_D re
SFX 05 dre guem/_C re
SFX 05 dre eu/_C re
SFX 05 dre guen/_C re
SFX 05 dre guin/_C re

# Model de conjugació: abstenir
SFX 06 Y 112
SFX 06 r r/_v_C_Y ir
SFX 06 enir indre/_v_D_Y ir
SFX 06 r nt/_C ir
SFX 06 enir ingut/_v_Y ir
SFX 06 ir gut/_v_Y ir
SFX 06 enir inguda/_Y ir
SFX 06 ir guda/_Y ir
SFX 06 enir inguts/_Y ir
SFX 06 ir guts/_Y ir
SFX 06 enir ingudes/_Y ir
SFX 06 ir gudes/_Y ir
SFX 06 enir inc/_Z ir
SFX 06 ir c/_Z ir
SFX 06 ir s/_Z ir
SFX 06 enir é/_Z ir
SFX 06 r m/_Z ir
SFX 06 r u/_Z ir
SFX 06 ir en/_Z ir
SFX 06 r a/_Z ir
SFX 06 r es/_Z ir
SFX 06 r a/_Z ir
SFX 06 ir íem/_Z ir
SFX 06 ir íeu/_Z ir
SFX 06 r en/_Z ir
SFX 06 enir inguí/_Z ir
SFX 06 ir guí/_Z ir
SFX 06 enir ingueres/_Z ir
SFX 06 ir gueres/_Z ir
SFX 06 enir ingué/_Z ir
SFX 06 ir gué/_Z ir
SFX 06 enir inguérem/_Z ir
SFX 06 ir guérem/_Z ir
SFX 06 enir inguéreu/_Z ir
SFX 06 ir guéreu/_Z ir
SFX 06 enir ingueren/_Z ir
SFX 06 ir gueren/_Z ir
SFX 06 enir indré/_Z ir
SFX 06 ir dré/_Z ir
SFX 06 enir indràs/_Z ir
SFX 06 ir dràs/_Z ir
SFX 06 enir indrà/_Z ir
SFX 06 ir drà/_Z ir
SFX 06 enir indrem/_Z ir
SFX 06 ir drem/_Z ir
SFX 06 enir indreu/_Z ir
SFX 06 ir dreu/_Z ir
SFX 06 enir indran/_Z ir
SFX 06 ir dran/_Z ir
SFX 06 enir indria/_Z ir
SFX 06 ir dria/_Z ir
SFX 06 enir indries/_Z ir
SFX 06 ir dries/_Z ir
SFX 06 enir indria/_Z ir
SFX 06 ir dria/_Z ir
SFX 06 enir indríem/_Z ir
SFX 06 ir dríem/_Z ir
SFX 06 enir indríeu/_Z ir
SFX 06 ir dríeu/_Z ir
SFX 06 enir indrien/_Z ir
SFX 06 ir drien/_Z ir
SFX 06 enir inga/_Z ir
SFX 06 ir gui/_Z ir
SFX 06 enir ingui/_Z ir
SFX 06 enir ingues/_Z ir
SFX 06 ir guis/_Z ir
SFX 06 enir inguis/_Z ir
SFX 06 enir inga/_Z ir
SFX 06 ir gui/_Z ir
SFX 06 enir ingui/_Z ir
SFX 06 enir inguem/_Z ir
SFX 06 ir guem/_Z ir
SFX 06 enir ingueu/_Z ir
SFX 06 ir gueu/_Z ir
SFX 06 enir inguen/_Z ir
SFX 06 ir guin/_Z ir
SFX 06 enir inguin/_Z ir
SFX 06 enir ingués/_Z ir
SFX 06 enir inguera/_Z ir
SFX 06 ir gués/_Z ir
SFX 06 enir inguessis/_Z ir
SFX 06 enir ingueres/_Z ir
SFX 06 enir inguesses/_Z ir
SFX 06 ir guessis/_Z ir
SFX 06 enir ingués/_Z ir
SFX 06 enir inguera/_Z ir
SFX 06 ir gués/_Z ir
SFX 06 enir inguéssim/_Z ir
SFX 06 enir inguérem/_Z ir
SFX 06 enir inguéssem/_Z ir
SFX 06 ir guéssim/_Z ir
SFX 06 enir inguéssiu/_Z ir
SFX 06 enir inguéreu/_Z ir
SFX 06 enir inguésseu/_Z ir
SFX 06 ir guéssiu/_Z ir
SFX 06 enir inguessin/_Z ir
SFX 06 enir ingueren/_Z ir
SFX 06 enir inguessen/_Z ir
SFX 06 ir guessin/_Z ir
SFX 06 enir ingues/_C ir
SFX 06 enir é/_C ir
SFX 06 enir én/_C ir
SFX 06 enir ín/_C ir
SFX 06 enir inga/_D ir
SFX 06 ir gui/_D ir
SFX 06 enir ingui/_D ir
SFX 06 enir inguem/_C ir
SFX 06 ir guem/_C ir
SFX 06 r u/_C ir
SFX 06 enir ingueu/_C ir
SFX 06 enir inguen/_C ir
SFX 06 ir guin/_C ir
SFX 06 enir inguin/_C ir

# Model de conjugació: abstreure
SFX 07 Y 96
SFX 07 eure aure/_v_D_Y re
SFX 07 e e/_v_D_Y re
SFX 07 eure aient/_C re
SFX 07 eure aent/_C re
SFX 07 ure t/_v_Y re
SFX 07 ure ta/_Y re
SFX 07 ure ts/_Y re
SFX 07 ure tes/_Y re
SFX 07 eure ac/_Z re
SFX 07 ure c/_Z re
SFX 07 eure aus/_Z re
SFX 07 re s/_Z re
SFX 07 eure au/_Z re
SFX 07 re 0/_Z re
SFX 07 eure aiem/_Z re
SFX 07 eure aem/_Z re
SFX 07 ure im/_Z re
SFX 07 eure aieu/_Z re
SFX 07 eure aeu/_Z re
SFX 07 ure is/_Z re
SFX 07 eure auen/_Z re
SFX 07 re en/_Z re
SFX 07 ure ia/_Z re
SFX 07 ure ies/_Z re
SFX 07 ure ia/_Z re
SFX 07 eure èiem/_Z re
SFX 07 eure éiem/_Z re
SFX 07 eure èieu/_Z re
SFX 07 eure éieu/_Z re
SFX 07 ure ien/_Z re
SFX 07 eure aguí/_Z re
SFX 07 eure agueres/_Z re
SFX 07 eure agué/_Z re
SFX 07 eure aguérem/_Z re
SFX 07 eure aguéreu/_Z re
SFX 07 eure agueren/_Z re
SFX 07 eure auré/_Z re
SFX 07 eure auràs/_Z re
SFX 07 eure aurà/_Z re
SFX 07 eure aurem/_Z re
SFX 07 eure aureu/_Z re
SFX 07 eure auran/_Z re
SFX 07 eure auria/_Z re
SFX 07 eure auries/_Z re
SFX 07 eure auria/_Z re
SFX 07 eure auríem/_Z re
SFX 07 eure auríeu/_Z re
SFX 07 eure aurien/_Z re
SFX 07 eure aga/_Z re
SFX 07 ure ga/_Z re
SFX 07 eure agui/_Z re
SFX 07 ure gui/_Z re
SFX 07 eure agues/_Z re
SFX 07 ure gues/_Z re
SFX 07 eure aguis/_Z re
SFX 07 ure guis/_Z re
SFX 07 eure aga/_Z re
SFX 07 ure ga/_Z re
SFX 07 eure agui/_Z re
SFX 07 ure gui/_Z re
SFX 07 eure aguem/_Z re
SFX 07 eure agueu/_Z re
SFX 07 eure aguen/_Z re
SFX 07 ure guen/_Z re
SFX 07 eure aguin/_Z re
SFX 07 ure guin/_Z re
SFX 07 eure agués/_Z re
SFX 07 eure aguera/_Z re
SFX 07 eure aguessis/_Z re
SFX 07 eure agueres/_Z re
SFX 07 eure aguesses/_Z re
SFX 07 eure agués/_Z re
SFX 07 eure aguera/_Z re
SFX 07 eure aguéssim/_Z re
SFX 07 eure aguérem/_Z re
SFX 07 eure aguéssem/_Z re
SFX 07 eure aguéssiu/_Z re
SFX 07 eure aguéreu/_Z re
SFX 07 eure aguésseu/_Z re
SFX 07 eure aguessin/_Z re
SFX 07 eure agueren/_Z re
SFX 07 eure aguessen/_Z re
SFX 07 eure au/_C re
SFX 07 re 0/_C re
SFX 07 eure aga/_D re
SFX 07 ure ga/_D re
SFX 07 eure agui/_D re
SFX 07 ure gui/_D re
SFX 07 eure aguem/_C re
SFX 07 eure aieu/_C re
SFX 07 eure aeu/_C re
SFX 07 ure is/_C re
SFX 07 eure aguen/_C re
SFX 07 ure guen/_C re
SFX 07 eure aguin/_C re
SFX 07 ure guin/_C re

# Model de conjugació: aburgesar
SFX 08 Y 84
SFX 08 r r/_v_C_Y ar
SFX 08 r nt/_C ar
SFX 08 r t/_v_Y ar
SFX 08 r da/_Y ar
SFX 08 r ts/_Y ar
SFX 08 r des/_Y ar
SFX 08 ar o/_Z ar
SFX 08 ar e/_Z ar
SFX 08 esar ès/_Z ar
SFX 08 ar es/_Z ar
SFX 08 r 0/_Z ar
SFX 08 ar em/_Z ar
SFX 08 r m/_Z ar
SFX 08 ar eu/_Z ar
SFX 08 r u/_Z ar
SFX 08 ar en/_Z ar
SFX 08 r va/_Z ar
SFX 08 r ves/_Z ar
SFX 08 r va/_Z ar
SFX 08 ar àvem/_Z ar
SFX 08 ar àveu/_Z ar
SFX 08 r ven/_Z ar
SFX 08 ar í/_Z ar
SFX 08 r res/_Z ar
SFX 08 ar à/_Z ar
SFX 08 ar àrem/_Z ar
SFX 08 ar àreu/_Z ar
SFX 08 r ren/_Z ar
SFX 08 r ré/_Z ar
SFX 08 r ràs/_Z ar
SFX 08 r rà/_Z ar
SFX 08 r rem/_Z ar
SFX 08 r reu/_Z ar
SFX 08 r ran/_Z ar
SFX 08 r ria/_Z ar
SFX 08 r ries/_Z ar
SFX 08 r ria/_Z ar
SFX 08 r ríem/_Z ar
SFX 08 r ríeu/_Z ar
SFX 08 r rien/_Z ar
SFX 08 ar e/_Z ar
SFX 08 ar i/_Z ar
SFX 08 ar es/_Z ar
SFX 08 ar is/_Z ar
SFX 08 ar e/_Z ar
SFX 08 ar i/_Z ar
SFX 08 ar em/_Z ar
SFX 08 ar eu/_Z ar
SFX 08 ar en/_Z ar
SFX 08 ar in/_Z ar
SFX 08 ar és/_Z ar
SFX 08 r ra/_Z ar
SFX 08 ar às/_Z ar
SFX 08 ar essis/_Z ar
SFX 08 r res/_Z ar
SFX 08 r ssis/_Z ar
SFX 08 ar esses/_Z ar
SFX 08 r sses/_Z ar
SFX 08 ar és/_Z ar
SFX 08 r ra/_Z ar
SFX 08 ar às/_Z ar
SFX 08 ar éssim/_Z ar
SFX 08 ar àrem/_Z ar
SFX 08 ar àssim/_Z ar
SFX 08 ar éssem/_Z ar
SFX 08 ar àssem/_Z ar
SFX 08 ar éssiu/_Z ar
SFX 08 ar àreu/_Z ar
SFX 08 ar àssiu/_Z ar
SFX 08 ar ésseu/_Z ar
SFX 08 ar àsseu/_Z ar
SFX 08 ar essin/_Z ar
SFX 08 r ren/_Z ar
SFX 08 r ssin/_Z ar
SFX 08 ar essen/_Z ar
SFX 08 r ssen/_Z ar
SFX 08 r 0/_D ar
SFX 08 ar e/_D ar
SFX 08 ar i/_D ar
SFX 08 ar em/_C ar
SFX 08 r u/_C ar
SFX 08 ar eu/_C ar
SFX 08 ar en/_C ar
SFX 08 ar in/_C ar

# Model de conjugació: acarnissar
SFX 09 Y 84
SFX 09 r r/_v_C_Y ar
SFX 09 r nt/_C ar
SFX 09 r t/_v_Y ar
SFX 09 r da/_Y ar
SFX 09 r ts/_Y ar
SFX 09 r des/_Y ar
SFX 09 ar o/_Z ar
SFX 09 ar e/_Z ar
SFX 09 issar ís/_Z ar
SFX 09 ar es/_Z ar
SFX 09 r 0/_Z ar
SFX 09 ar em/_Z ar
SFX 09 r m/_Z ar
SFX 09 ar eu/_Z ar
SFX 09 r u/_Z ar
SFX 09 ar en/_Z ar
SFX 09 r va/_Z ar
SFX 09 r ves/_Z ar
SFX 09 r va/_Z ar
SFX 09 ar àvem/_Z ar
SFX 09 ar àveu/_Z ar
SFX 09 r ven/_Z ar
SFX 09 ar í/_Z ar
SFX 09 r res/_Z ar
SFX 09 ar à/_Z ar
SFX 09 ar àrem/_Z ar
SFX 09 ar àreu/_Z ar
SFX 09 r ren/_Z ar
SFX 09 r ré/_Z ar
SFX 09 r ràs/_Z ar
SFX 09 r rà/_Z ar
SFX 09 r rem/_Z ar
SFX 09 r reu/_Z ar
SFX 09 r ran/_Z ar
SFX 09 r ria/_Z ar
SFX 09 r ries/_Z ar
SFX 09 r ria/_Z ar
SFX 09 r ríem/_Z ar
SFX 09 r ríeu/_Z ar
SFX 09 r rien/_Z ar
SFX 09 ar e/_Z ar
SFX 09 ar i/_Z ar
SFX 09 ar es/_Z ar
SFX 09 ar is/_Z ar
SFX 09 ar e/_Z ar
SFX 09 ar i/_Z ar
SFX 09 ar em/_Z ar
SFX 09 ar eu/_Z ar
SFX 09 ar en/_Z ar
SFX 09 ar in/_Z ar
SFX 09 ar és/_Z ar
SFX 09 r ra/_Z ar
SFX 09 ar às/_Z ar
SFX 09 ar essis/_Z ar
SFX 09 r res/_Z ar
SFX 09 r ssis/_Z ar
SFX 09 ar esses/_Z ar
SFX 09 r sses/_Z ar
SFX 09 ar és/_Z ar
SFX 09 r ra/_Z ar
SFX 09 ar às/_Z ar
SFX 09 ar éssim/_Z ar
SFX 09 ar àrem/_Z ar
SFX 09 ar àssim/_Z ar
SFX 09 ar éssem/_Z ar
SFX 09 ar àssem/_Z ar
SFX 09 ar éssiu/_Z ar
SFX 09 ar àreu/_Z ar
SFX 09 ar àssiu/_Z ar
SFX 09 ar ésseu/_Z ar
SFX 09 ar àsseu/_Z ar
SFX 09 ar essin/_Z ar
SFX 09 r ren/_Z ar
SFX 09 r ssin/_Z ar
SFX 09 ar essen/_Z ar
SFX 09 r ssen/_Z ar
SFX 09 r 0/_D ar
SFX 09 ar e/_D ar
SFX 09 ar i/_D ar
SFX 09 ar em/_C ar
SFX 09 r u/_C ar
SFX 09 ar eu/_C ar
SFX 09 ar en/_C ar
SFX 09 ar in/_C ar

# Model de conjugació: acollir
SFX 0A Y 70
SFX 0A r r/_v_C_Y ir
SFX 0A r nt/_C ir
SFX 0A r t/_v_Y ir
SFX 0A r da/_Y ir
SFX 0A r ts/_Y ir
SFX 0A r des/_Y ir
SFX 0A ollir ullo/_Z ir
SFX 0A ollir ull/_Z ir
SFX 0A ollir ulls/_Z ir
SFX 0A ollir ull/_Z ir
SFX 0A r m/_Z ir
SFX 0A r u/_Z ir
SFX 0A ollir ullen/_Z ir
SFX 0A r a/_Z ir
SFX 0A r es/_Z ir
SFX 0A r a/_Z ir
SFX 0A ir íem/_Z ir
SFX 0A ir íeu/_Z ir
SFX 0A r en/_Z ir
SFX 0A ir í/_Z ir
SFX 0A r res/_Z ir
SFX 0A ir í/_Z ir
SFX 0A ir írem/_Z ir
SFX 0A ir íreu/_Z ir
SFX 0A r ren/_Z ir
SFX 0A r ré/_Z ir
SFX 0A r ràs/_Z ir
SFX 0A r rà/_Z ir
SFX 0A r rem/_Z ir
SFX 0A r reu/_Z ir
SFX 0A r ran/_Z ir
SFX 0A r ria/_Z ir
SFX 0A r ries/_Z ir
SFX 0A r ria/_Z ir
SFX 0A r ríem/_Z ir
SFX 0A r ríeu/_Z ir
SFX 0A r rien/_Z ir
SFX 0A ollir ulla/_Z ir
SFX 0A ollir ulli/_Z ir
SFX 0A ollir ulles/_Z ir
SFX 0A ollir ullis/_Z ir
SFX 0A ollir ulla/_Z ir
SFX 0A ollir ulli/_Z ir
SFX 0A r m/_Z ir
SFX 0A r u/_Z ir
SFX 0A ollir ullen/_Z ir
SFX 0A ollir ullin/_Z ir
SFX 0A ir ís/_Z ir
SFX 0A r ra/_Z ir
SFX 0A r ssis/_Z ir
SFX 0A r res/_Z ir
SFX 0A r sses/_Z ir
SFX 0A ir ís/_Z ir
SFX 0A r ra/_Z ir
SFX 0A ir íssim/_Z ir
SFX 0A ir írem/_Z ir
SFX 0A ir íssem/_Z ir
SFX 0A ir íssiu/_Z ir
SFX 0A ir íreu/_Z ir
SFX 0A ir ísseu/_Z ir
SFX 0A r ssin/_Z ir
SFX 0A r ren/_Z ir
SFX 0A r ssen/_Z ir
SFX 0A ollir ull/_C ir
SFX 0A ollir ulla/_D ir
SFX 0A ollir ulli/_D ir
SFX 0A r m/_C ir
SFX 0A r u/_C ir
SFX 0A ollir ullen/_C ir
SFX 0A ollir ullin/_C ir

# Model de conjugació: acomplir
SFX 0B Y 94
SFX 0B r r/_v_C_Y ir
SFX 0B r nt/_C ir
SFX 0B ir ert/_v_Y ir
SFX 0B r t/_v_Y ir
SFX 0B ir erta/_Y ir
SFX 0B r da/_Y ir
SFX 0B ir erts/_Y ir
SFX 0B r ts/_Y ir
SFX 0B ir ertes/_Y ir
SFX 0B r des/_Y ir
SFX 0B ir eixo/_Z ir
SFX 0B r sc/_Z ir
SFX 0B ir esc/_Z ir
SFX 0B ir eixes/_Z ir
SFX 0B r xes/_Z ir
SFX 0B ir eix/_Z ir
SFX 0B r x/_Z ir
SFX 0B r m/_Z ir
SFX 0B r u/_Z ir
SFX 0B ir eixen/_Z ir
SFX 0B r xen/_Z ir
SFX 0B r a/_Z ir
SFX 0B r es/_Z ir
SFX 0B r a/_Z ir
SFX 0B ir íem/_Z ir
SFX 0B ir íeu/_Z ir
SFX 0B r en/_Z ir
SFX 0B ir í/_Z ir
SFX 0B r res/_Z ir
SFX 0B ir í/_Z ir
SFX 0B ir írem/_Z ir
SFX 0B ir íreu/_Z ir
SFX 0B r ren/_Z ir
SFX 0B r ré/_Z ir
SFX 0B r ràs/_Z ir
SFX 0B r rà/_Z ir
SFX 0B r rem/_Z ir
SFX 0B r reu/_Z ir
SFX 0B r ran/_Z ir
SFX 0B r ria/_Z ir
SFX 0B r ries/_Z ir
SFX 0B r ria/_Z ir
SFX 0B r ríem/_Z ir
SFX 0B r ríeu/_Z ir
SFX 0B r rien/_Z ir
SFX 0B ir esca/_Z ir
SFX 0B r sca/_Z ir
SFX 0B ir esqui/_Z ir
SFX 0B ir eixi/_Z ir
SFX 0B ir esques/_Z ir
SFX 0B r sques/_Z ir
SFX 0B ir esquis/_Z ir
SFX 0B ir eixis/_Z ir
SFX 0B ir esca/_Z ir
SFX 0B r sca/_Z ir
SFX 0B ir esqui/_Z ir
SFX 0B ir eixi/_Z ir
SFX 0B r m/_Z ir
SFX 0B r guem/_Z ir
SFX 0B r u/_Z ir
SFX 0B r gueu/_Z ir
SFX 0B ir esquen/_Z ir
SFX 0B r squen/_Z ir
SFX 0B ir esquin/_Z ir
SFX 0B ir eixin/_Z ir
SFX 0B ir ís/_Z ir
SFX 0B r ra/_Z ir
SFX 0B r ssis/_Z ir
SFX 0B r res/_Z ir
SFX 0B r sses/_Z ir
SFX 0B ir ís/_Z ir
SFX 0B r ra/_Z ir
SFX 0B ir íssim/_Z ir
SFX 0B ir írem/_Z ir
SFX 0B ir íssem/_Z ir
SFX 0B ir íssiu/_Z ir
SFX 0B ir íreu/_Z ir
SFX 0B ir ísseu/_Z ir
SFX 0B r ssin/_Z ir
SFX 0B r ren/_Z ir
SFX 0B r ssen/_Z ir
SFX 0B ir eix/_C ir
SFX 0B r x/_C ir
SFX 0B ir esca/_D ir
SFX 0B r sca/_D ir
SFX 0B ir esqui/_D ir
SFX 0B ir eixi/_D ir
SFX 0B r m/_C ir
SFX 0B r guem/_C ir
SFX 0B r u/_C ir
SFX 0B ir esquen/_C ir
SFX 0B r squen/_C ir
SFX 0B ir esquin/_C ir
SFX 0B ir eixin/_C ir

# Model de conjugació: acréixer
SFX 0C Y 91
SFX 0C r r/_v_C_Y er
SFX 0C éixer eixent/_C er
SFX 0C éixer escut/_v_Y er
SFX 0C éixer escuda/_Y er
SFX 0C éixer escuts/_Y er
SFX 0C éixer escudes/_Y er
SFX 0C éixer eixo/_Z er
SFX 0C éixer esc/_Z er
SFX 0C éixer eixes/_Z er
SFX 0C éixer eix/_Z er
SFX 0C éixer eixem/_Z er
SFX 0C éixer eixeu/_Z er
SFX 0C éixer eixen/_Z er
SFX 0C éixer eixia/_Z er
SFX 0C éixer eixies/_Z er
SFX 0C éixer eixia/_Z er
SFX 0C éixer eixíem/_Z er
SFX 0C éixer eixíeu/_Z er
SFX 0C éixer eixien/_Z er
SFX 0C éixer eixí/_Z er
SFX 0C éixer esquí/_Z er
SFX 0C éixer eixeres/_Z er
SFX 0C éixer esqueres/_Z er
SFX 0C éixer eixé/_Z er
SFX 0C éixer esqué/_Z er
SFX 0C éixer eixérem/_Z er
SFX 0C éixer esquérem/_Z er
SFX 0C éixer eixéreu/_Z er
SFX 0C éixer esquéreu/_Z er
SFX 0C éixer eixeren/_Z er
SFX 0C éixer esqueren/_Z er
SFX 0C éixer eixeré/_Z er
SFX 0C éixer eixeràs/_Z er
SFX 0C éixer eixerà/_Z er
SFX 0C éixer eixerem/_Z er
SFX 0C éixer eixereu/_Z er
SFX 0C éixer eixeran/_Z er
SFX 0C éixer eixeria/_Z er
SFX 0C éixer eixeries/_Z er
SFX 0C éixer eixeria/_Z er
SFX 0C éixer eixeríem/_Z er
SFX 0C éixer eixeríeu/_Z er
SFX 0C éixer eixerien/_Z er
SFX 0C éixer esca/_Z er
SFX 0C éixer esqui/_Z er
SFX 0C éixer eixi/_Z er
SFX 0C éixer esques/_Z er
SFX 0C éixer esquis/_Z er
SFX 0C éixer eixis/_Z er
SFX 0C éixer esca/_Z er
SFX 0C éixer esqui/_Z er
SFX 0C éixer eixi/_Z er
SFX 0C éixer eixem/_Z er
SFX 0C éixer esquem/_Z er
SFX 0C éixer eixeu/_Z er
SFX 0C éixer esqueu/_Z er
SFX 0C éixer esquen/_Z er
SFX 0C éixer esquin/_Z er
SFX 0C éixer eixin/_Z er
SFX 0C éixer eixés/_Z er
SFX 0C éixer esqués/_Z er
SFX 0C éixer esquera/_Z er
SFX 0C éixer eixessis/_Z er
SFX 0C éixer esquessis/_Z er
SFX 0C éixer esqueres/_Z er
SFX 0C éixer esquesses/_Z er
SFX 0C éixer eixés/_Z er
SFX 0C éixer esqués/_Z er
SFX 0C éixer esquera/_Z er
SFX 0C éixer eixéssim/_Z er
SFX 0C éixer esquéssim/_Z er
SFX 0C éixer esquérem/_Z er
SFX 0C éixer esquéssem/_Z er
SFX 0C éixer eixéssiu/_Z er
SFX 0C éixer esquéssiu/_Z er
SFX 0C éixer esquéreu/_Z er
SFX 0C éixer esquésseu/_Z er
SFX 0C éixer eixessin/_Z er
SFX 0C éixer esquessin/_Z er
SFX 0C éixer esqueren/_Z er
SFX 0C éixer esquessen/_Z er
SFX 0C éixer eix/_C er
SFX 0C éixer esca/_D er
SFX 0C éixer esqui/_D er
SFX 0C éixer eixi/_D er
SFX 0C éixer eixem/_C er
SFX 0C éixer esquem/_C er
SFX 0C éixer eixeu/_C er
SFX 0C éixer esquen/_C er
SFX 0C éixer esquin/_C er
SFX 0C éixer eixin/_C er

# Model de conjugació: acudir
SFX 0D Y 108
SFX 0D r r/_v_C_Y ir
SFX 0D r nt/_C ir
SFX 0D r t/_v_Y ir
SFX 0D r da/_Y ir
SFX 0D r ts/_Y ir
SFX 0D r des/_Y ir
SFX 0D ir eixo/_Z ir
SFX 0D ir o/_Z ir
SFX 0D r sc/_Z ir
SFX 0D ir esc/_Z ir
SFX 0D dir t/_Z ir
SFX 0D ir eixes/_Z ir
SFX 0D dir ts/_Z ir
SFX 0D r xes/_Z ir
SFX 0D ir eix/_Z ir
SFX 0D dir t/_Z ir
SFX 0D r x/_Z ir
SFX 0D r m/_Z ir
SFX 0D r u/_Z ir
SFX 0D ir eixen/_Z ir
SFX 0D ir en/_Z ir
SFX 0D r xen/_Z ir
SFX 0D r a/_Z ir
SFX 0D r es/_Z ir
SFX 0D r a/_Z ir
SFX 0D ir íem/_Z ir
SFX 0D ir íeu/_Z ir
SFX 0D r en/_Z ir
SFX 0D ir í/_Z ir
SFX 0D r res/_Z ir
SFX 0D ir í/_Z ir
SFX 0D ir írem/_Z ir
SFX 0D ir íreu/_Z ir
SFX 0D r ren/_Z ir
SFX 0D r ré/_Z ir
SFX 0D r ràs/_Z ir
SFX 0D r rà/_Z ir
SFX 0D r rem/_Z ir
SFX 0D r reu/_Z ir
SFX 0D r ran/_Z ir
SFX 0D r ria/_Z ir
SFX 0D r ries/_Z ir
SFX 0D r ria/_Z ir
SFX 0D r ríem/_Z ir
SFX 0D r ríeu/_Z ir
SFX 0D r rien/_Z ir
SFX 0D ir a/_Z ir
SFX 0D ir esca/_Z ir
SFX 0D r sca/_Z ir
SFX 0D ir esqui/_Z ir
SFX 0D ir eixi/_Z ir
SFX 0D r 0/_Z ir
SFX 0D ir es/_Z ir
SFX 0D ir esques/_Z ir
SFX 0D r sques/_Z ir
SFX 0D ir esquis/_Z ir
SFX 0D ir eixis/_Z ir
SFX 0D r s/_Z ir
SFX 0D ir a/_Z ir
SFX 0D ir esca/_Z ir
SFX 0D r sca/_Z ir
SFX 0D ir esqui/_Z ir
SFX 0D ir eixi/_Z ir
SFX 0D r 0/_Z ir
SFX 0D r m/_Z ir
SFX 0D r guem/_Z ir
SFX 0D r u/_Z ir
SFX 0D r gueu/_Z ir
SFX 0D ir en/_Z ir
SFX 0D ir esquen/_Z ir
SFX 0D r squen/_Z ir
SFX 0D ir esquin/_Z ir
SFX 0D ir eixin/_Z ir
SFX 0D r n/_Z ir
SFX 0D ir ís/_Z ir
SFX 0D r ra/_Z ir
SFX 0D r ssis/_Z ir
SFX 0D r res/_Z ir
SFX 0D r sses/_Z ir
SFX 0D ir ís/_Z ir
SFX 0D r ra/_Z ir
SFX 0D ir íssim/_Z ir
SFX 0D ir írem/_Z ir
SFX 0D ir íssem/_Z ir
SFX 0D ir íssiu/_Z ir
SFX 0D ir íreu/_Z ir
SFX 0D ir ísseu/_Z ir
SFX 0D r ssin/_Z ir
SFX 0D r ren/_Z ir
SFX 0D r ssen/_Z ir
SFX 0D ir eix/_C ir
SFX 0D dir t/_C ir
SFX 0D r x/_C ir
SFX 0D ir a/_D ir
SFX 0D ir esca/_D ir
SFX 0D r sca/_D ir
SFX 0D ir esqui/_D ir
SFX 0D ir eixi/_D ir
SFX 0D r 0/_D ir
SFX 0D r m/_C ir
SFX 0D r guem/_C ir
SFX 0D r u/_C ir
SFX 0D ir en/_C ir
SFX 0D ir esquen/_C ir
SFX 0D r squen/_C ir
SFX 0D ir esquin/_C ir
SFX 0D ir eixin/_C ir
SFX 0D r n/_C ir

# Model de conjugació: acórrer
SFX 0E Y 77
SFX 0E r r/_v_C_Y er
SFX 0E órrer orrent/_C er
SFX 0E órrer orregut/_v_Y er
SFX 0E órrer orreguda/_Y er
SFX 0E órrer orreguts/_Y er
SFX 0E órrer orregudes/_Y er
SFX 0E órrer orro/_Z er
SFX 0E r c/_Z er
SFX 0E órrer orr/_Z er
SFX 0E órrer orres/_Z er
SFX 0E órrer orrs/_Z er
SFX 0E órrer orre/_Z er
SFX 0E órrer orr/_Z er
SFX 0E órrer orrem/_Z er
SFX 0E órrer orreu/_Z er
SFX 0E órrer orren/_Z er
SFX 0E órrer orria/_Z er
SFX 0E órrer orries/_Z er
SFX 0E órrer orria/_Z er
SFX 0E órrer orríem/_Z er
SFX 0E órrer orríeu/_Z er
SFX 0E órrer orrien/_Z er
SFX 0E órrer orreguí/_Z er
SFX 0E órrer orregueres/_Z er
SFX 0E órrer orregué/_Z er
SFX 0E órrer orreguérem/_Z er
SFX 0E órrer orreguéreu/_Z er
SFX 0E órrer orregueren/_Z er
SFX 0E órrer orreré/_Z er
SFX 0E órrer orreràs/_Z er
SFX 0E órrer orrerà/_Z er
SFX 0E órrer orrerem/_Z er
SFX 0E órrer orrereu/_Z er
SFX 0E órrer orreran/_Z er
SFX 0E órrer orreria/_Z er
SFX 0E órrer orreries/_Z er
SFX 0E órrer orreria/_Z er
SFX 0E órrer orreríem/_Z er
SFX 0E órrer orreríeu/_Z er
SFX 0E órrer orrerien/_Z er
SFX 0E r ga/_Z er
SFX 0E órrer orri/_Z er
SFX 0E r gues/_Z er
SFX 0E órrer orris/_Z er
SFX 0E r ga/_Z er
SFX 0E órrer orri/_Z er
SFX 0E órrer orreguem/_Z er
SFX 0E órrer orrem/_Z er
SFX 0E órrer orregueu/_Z er
SFX 0E órrer orreu/_Z er
SFX 0E r guen/_Z er
SFX 0E órrer orrin/_Z er
SFX 0E órrer orregués/_Z er
SFX 0E órrer orreguera/_Z er
SFX 0E órrer orreguessis/_Z er
SFX 0E órrer orregueres/_Z er
SFX 0E órrer orreguesses/_Z er
SFX 0E órrer orregués/_Z er
SFX 0E órrer orreguera/_Z er
SFX 0E órrer orreguéssim/_Z er
SFX 0E órrer orreguérem/_Z er
SFX 0E órrer orreguéssem/_Z er
SFX 0E órrer orreguéssiu/_Z er
SFX 0E órrer orreguéreu/_Z er
SFX 0E órrer orreguésseu/_Z er
SFX 0E órrer orreguessin/_Z er
SFX 0E órrer orregueren/_Z er
SFX 0E órrer orreguessen/_Z er
SFX 0E órrer orre/_D er
SFX 0E órrer orr/_C er
SFX 0E r ga/_D er
SFX 0E órrer orri/_D er
SFX 0E órrer orreguem/_C er
SFX 0E órrer orrem/_C er
SFX 0E órrer orreu/_C er
SFX 0E r guen/_C er
SFX 0E órrer orrin/_C er

# Model de conjugació: adequar
SFX 0F Y 83
SFX 0F r r/_v_C_Y ar
SFX 0F r nt/_C ar
SFX 0F r t/_v_Y ar
SFX 0F r da/_Y ar
SFX 0F r ts/_Y ar
SFX 0F r des/_Y ar
SFX 0F uar üe/_Z ar
SFX 0F ar o/_Z ar
SFX 0F uar ües/_Z ar
SFX 0F r 0/_Z ar
SFX 0F uar üem/_Z ar
SFX 0F r m/_Z ar
SFX 0F uar üeu/_Z ar
SFX 0F r u/_Z ar
SFX 0F uar üen/_Z ar
SFX 0F r va/_Z ar
SFX 0F r ves/_Z ar
SFX 0F r va/_Z ar
SFX 0F ar àvem/_Z ar
SFX 0F ar àveu/_Z ar
SFX 0F r ven/_Z ar
SFX 0F uar üí/_Z ar
SFX 0F r res/_Z ar
SFX 0F ar à/_Z ar
SFX 0F ar àrem/_Z ar
SFX 0F ar àreu/_Z ar
SFX 0F r ren/_Z ar
SFX 0F r ré/_Z ar
SFX 0F r ràs/_Z ar
SFX 0F r rà/_Z ar
SFX 0F r rem/_Z ar
SFX 0F r reu/_Z ar
SFX 0F r ran/_Z ar
SFX 0F r ria/_Z ar
SFX 0F r ries/_Z ar
SFX 0F r ria/_Z ar
SFX 0F r ríem/_Z ar
SFX 0F r ríeu/_Z ar
SFX 0F r rien/_Z ar
SFX 0F uar üe/_Z ar
SFX 0F uar üi/_Z ar
SFX 0F uar ües/_Z ar
SFX 0F uar üis/_Z ar
SFX 0F uar üe/_Z ar
SFX 0F uar üi/_Z ar
SFX 0F uar üem/_Z ar
SFX 0F uar üeu/_Z ar
SFX 0F uar üen/_Z ar
SFX 0F uar üin/_Z ar
SFX 0F uar üés/_Z ar
SFX 0F r ra/_Z ar
SFX 0F ar às/_Z ar
SFX 0F uar üessis/_Z ar
SFX 0F r res/_Z ar
SFX 0F r ssis/_Z ar
SFX 0F uar üesses/_Z ar
SFX 0F r sses/_Z ar
SFX 0F uar üés/_Z ar
SFX 0F r ra/_Z ar
SFX 0F ar às/_Z ar
SFX 0F uar üéssim/_Z ar
SFX 0F ar àrem/_Z ar
SFX 0F ar àssim/_Z ar
SFX 0F uar üéssem/_Z ar
SFX 0F ar àssem/_Z ar
SFX 0F uar üéssiu/_Z ar
SFX 0F ar àreu/_Z ar
SFX 0F ar àssiu/_Z ar
SFX 0F uar üésseu/_Z ar
SFX 0F ar àsseu/_Z ar
SFX 0F uar üessin/_Z ar
SFX 0F r ren/_Z ar
SFX 0F r ssin/_Z ar
SFX 0F uar üessen/_Z ar
SFX 0F r ssen/_Z ar
SFX 0F r 0/_D ar
SFX 0F uar üe/_D ar
SFX 0F uar üi/_D ar
SFX 0F uar üem/_C ar
SFX 0F r u/_C ar
SFX 0F uar üeu/_C ar
SFX 0F uar üen/_C ar
SFX 0F uar üin/_C ar

# Model de conjugació: admetre
SFX 10 Y 71
SFX 10 e e/_v_D_Y re
SFX 10 re ent/_C re
SFX 10 etre ès/_v_Y re
SFX 10 etre és/_v_Y re
SFX 10 tre sa/_Y re
SFX 10 tre sos/_Y re
SFX 10 tre ses/_Y re
SFX 10 re o/_Z re
SFX 10 re 0/_Z re
SFX 10 re s/_Z re
SFX 10 re 0/_Z re
SFX 10 re em/_Z re
SFX 10 re eu/_Z re
SFX 10 re en/_Z re
SFX 10 re ia/_Z re
SFX 10 re ies/_Z re
SFX 10 re ia/_Z re
SFX 10 re íem/_Z re
SFX 10 re íeu/_Z re
SFX 10 re ien/_Z re
SFX 10 re í/_Z re
SFX 10 re eres/_Z re
SFX 10 re é/_Z re
SFX 10 re érem/_Z re
SFX 10 re éreu/_Z re
SFX 10 re eren/_Z re
SFX 10 e é/_Z re
SFX 10 e às/_Z re
SFX 10 e à/_Z re
SFX 10 e em/_Z re
SFX 10 e eu/_Z re
SFX 10 e an/_Z re
SFX 10 e ia/_Z re
SFX 10 e ies/_Z re
SFX 10 e ia/_Z re
SFX 10 e íem/_Z re
SFX 10 e íeu/_Z re
SFX 10 e ien/_Z re
SFX 10 re a/_Z re
SFX 10 re i/_Z re
SFX 10 re es/_Z re
SFX 10 re is/_Z re
SFX 10 re a/_Z re
SFX 10 re i/_Z re
SFX 10 re em/_Z re
SFX 10 re eu/_Z re
SFX 10 re en/_Z re
SFX 10 re in/_Z re
SFX 10 re és/_Z re
SFX 10 re era/_Z re
SFX 10 re essis/_Z re
SFX 10 re eres/_Z re
SFX 10 re esses/_Z re
SFX 10 re és/_Z re
SFX 10 re era/_Z re
SFX 10 re éssim/_Z re
SFX 10 re érem/_Z re
SFX 10 re éssem/_Z re
SFX 10 re éssiu/_Z re
SFX 10 re éreu/_Z re
SFX 10 re ésseu/_Z re
SFX 10 re essin/_Z re
SFX 10 re eren/_Z re
SFX 10 re essen/_Z re
SFX 10 re 0/_C re
SFX 10 re a/_D re
SFX 10 re i/_D re
SFX 10 re em/_C re
SFX 10 re eu/_C re
SFX 10 re en/_C re
SFX 10 re in/_C re

# Model de conjugació: adobassar
SFX 11 Y 84
SFX 11 r r/_v_C_Y ar
SFX 11 r nt/_C ar
SFX 11 r t/_v_Y ar
SFX 11 r da/_Y ar
SFX 11 r ts/_Y ar
SFX 11 r des/_Y ar
SFX 11 ar o/_Z ar
SFX 11 ar e/_Z ar
SFX 11 assar às/_Z ar
SFX 11 ar es/_Z ar
SFX 11 r 0/_Z ar
SFX 11 ar em/_Z ar
SFX 11 r m/_Z ar
SFX 11 ar eu/_Z ar
SFX 11 r u/_Z ar
SFX 11 ar en/_Z ar
SFX 11 r va/_Z ar
SFX 11 r ves/_Z ar
SFX 11 r va/_Z ar
SFX 11 ar àvem/_Z ar
SFX 11 ar àveu/_Z ar
SFX 11 r ven/_Z ar
SFX 11 ar í/_Z ar
SFX 11 r res/_Z ar
SFX 11 ar à/_Z ar
SFX 11 ar àrem/_Z ar
SFX 11 ar àreu/_Z ar
SFX 11 r ren/_Z ar
SFX 11 r ré/_Z ar
SFX 11 r ràs/_Z ar
SFX 11 r rà/_Z ar
SFX 11 r rem/_Z ar
SFX 11 r reu/_Z ar
SFX 11 r ran/_Z ar
SFX 11 r ria/_Z ar
SFX 11 r ries/_Z ar
SFX 11 r ria/_Z ar
SFX 11 r ríem/_Z ar
SFX 11 r ríeu/_Z ar
SFX 11 r rien/_Z ar
SFX 11 ar e/_Z ar
SFX 11 ar i/_Z ar
SFX 11 ar es/_Z ar
SFX 11 ar is/_Z ar
SFX 11 ar e/_Z ar
SFX 11 ar i/_Z ar
SFX 11 ar em/_Z ar
SFX 11 ar eu/_Z ar
SFX 11 ar en/_Z ar
SFX 11 ar in/_Z ar
SFX 11 ar és/_Z ar
SFX 11 r ra/_Z ar
SFX 11 ar às/_Z ar
SFX 11 ar essis/_Z ar
SFX 11 r res/_Z ar
SFX 11 r ssis/_Z ar
SFX 11 ar esses/_Z ar
SFX 11 r sses/_Z ar
SFX 11 ar és/_Z ar
SFX 11 r ra/_Z ar
SFX 11 ar às/_Z ar
SFX 11 ar éssim/_Z ar
SFX 11 ar àrem/_Z ar
SFX 11 ar àssim/_Z ar
SFX 11 ar éssem/_Z ar
SFX 11 ar àssem/_Z ar
SFX 11 ar éssiu/_Z ar
SFX 11 ar àreu/_Z ar
SFX 11 ar àssiu/_Z ar
SFX 11 ar ésseu/_Z ar
SFX 11 ar àsseu/_Z ar
SFX 11 ar essin/_Z ar
SFX 11 r ren/_Z ar
SFX 11 r ssin/_Z ar
SFX 11 ar essen/_Z ar
SFX 11 r ssen/_Z ar
SFX 11 r 0/_D ar
SFX 11 ar e/_D ar
SFX 11 ar i/_D ar
SFX 11 ar em/_C ar
SFX 11 r u/_C ar
SFX 11 ar eu/_C ar
SFX 11 ar en/_C ar
SFX 11 ar in/_C ar

# Model de conjugació: adossar
SFX 12 Y 84
SFX 12 r r/_v_C_Y ar
SFX 12 r nt/_C ar
SFX 12 r t/_v_Y ar
SFX 12 r da/_Y ar
SFX 12 r ts/_Y ar
SFX 12 r des/_Y ar
SFX 12 ar o/_Z ar
SFX 12 ar e/_Z ar
SFX 12 ossar òs/_Z ar
SFX 12 ar es/_Z ar
SFX 12 r 0/_Z ar
SFX 12 ar em/_Z ar
SFX 12 r m/_Z ar
SFX 12 ar eu/_Z ar
SFX 12 r u/_Z ar
SFX 12 ar en/_Z ar
SFX 12 r va/_Z ar
SFX 12 r ves/_Z ar
SFX 12 r va/_Z ar
SFX 12 ar àvem/_Z ar
SFX 12 ar àveu/_Z ar
SFX 12 r ven/_Z ar
SFX 12 ar í/_Z ar
SFX 12 r res/_Z ar
SFX 12 ar à/_Z ar
SFX 12 ar àrem/_Z ar
SFX 12 ar àreu/_Z ar
SFX 12 r ren/_Z ar
SFX 12 r ré/_Z ar
SFX 12 r ràs/_Z ar
SFX 12 r rà/_Z ar
SFX 12 r rem/_Z ar
SFX 12 r reu/_Z ar
SFX 12 r ran/_Z ar
SFX 12 r ria/_Z ar
SFX 12 r ries/_Z ar
SFX 12 r ria/_Z ar
SFX 12 r ríem/_Z ar
SFX 12 r ríeu/_Z ar
SFX 12 r rien/_Z ar
SFX 12 ar e/_Z ar
SFX 12 ar i/_Z ar
SFX 12 ar es/_Z ar
SFX 12 ar is/_Z ar
SFX 12 ar e/_Z ar
SFX 12 ar i/_Z ar
SFX 12 ar em/_Z ar
SFX 12 ar eu/_Z ar
SFX 12 ar en/_Z ar
SFX 12 ar in/_Z ar
SFX 12 ar és/_Z ar
SFX 12 r ra/_Z ar
SFX 12 ar às/_Z ar
SFX 12 ar essis/_Z ar
SFX 12 r res/_Z ar
SFX 12 r ssis/_Z ar
SFX 12 ar esses/_Z ar
SFX 12 r sses/_Z ar
SFX 12 ar és/_Z ar
SFX 12 r ra/_Z ar
SFX 12 ar às/_Z ar
SFX 12 ar éssim/_Z ar
SFX 12 ar àrem/_Z ar
SFX 12 ar àssim/_Z ar
SFX 12 ar éssem/_Z ar
SFX 12 ar àssem/_Z ar
SFX 12 ar éssiu/_Z ar
SFX 12 ar àreu/_Z ar
SFX 12 ar àssiu/_Z ar
SFX 12 ar ésseu/_Z ar
SFX 12 ar àsseu/_Z ar
SFX 12 ar essin/_Z ar
SFX 12 r ren/_Z ar
SFX 12 r ssin/_Z ar
SFX 12 ar essen/_Z ar
SFX 12 r ssen/_Z ar
SFX 12 r 0/_D ar
SFX 12 ar e/_D ar
SFX 12 ar i/_D ar
SFX 12 ar em/_C ar
SFX 12 r u/_C ar
SFX 12 ar eu/_C ar
SFX 12 ar en/_C ar
SFX 12 ar in/_C ar

# Model de conjugació: adscriure
SFX 13 Y 91
SFX 13 e e/_v_D_Y re
SFX 13 ure vint/_C re
SFX 13 ure t/_v_Y re
SFX 13 ure ta/_Y re
SFX 13 ure ts/_Y re
SFX 13 ure tes/_Y re
SFX 13 ure c/_Z re
SFX 13 re s/_Z re
SFX 13 re 0/_Z re
SFX 13 ure vim/_Z re
SFX 13 ure viu/_Z re
SFX 13 re en/_Z re
SFX 13 ure via/_Z re
SFX 13 ure vies/_Z re
SFX 13 ure via/_Z re
SFX 13 ure víem/_Z re
SFX 13 ure víeu/_Z re
SFX 13 ure vien/_Z re
SFX 13 ure guí/_Z re
SFX 13 ure ví/_Z re
SFX 13 ure gueres/_Z re
SFX 13 ure vires/_Z re
SFX 13 ure gué/_Z re
SFX 13 ure ví/_Z re
SFX 13 ure guérem/_Z re
SFX 13 ure vírem/_Z re
SFX 13 ure guéreu/_Z re
SFX 13 ure víreu/_Z re
SFX 13 ure gueren/_Z re
SFX 13 ure viren/_Z re
SFX 13 e é/_Z re
SFX 13 e às/_Z re
SFX 13 e à/_Z re
SFX 13 e em/_Z re
SFX 13 e eu/_Z re
SFX 13 e an/_Z re
SFX 13 e ia/_Z re
SFX 13 e ies/_Z re
SFX 13 e ia/_Z re
SFX 13 e íem/_Z re
SFX 13 e íeu/_Z re
SFX 13 e ien/_Z re
SFX 13 ure ga/_Z re
SFX 13 ure gui/_Z re
SFX 13 ure gues/_Z re
SFX 13 ure guis/_Z re
SFX 13 ure ga/_Z re
SFX 13 ure gui/_Z re
SFX 13 ure guem/_Z re
SFX 13 ure gueu/_Z re
SFX 13 ure guen/_Z re
SFX 13 ure guin/_Z re
SFX 13 ure gués/_Z re
SFX 13 ure vís/_Z re
SFX 13 ure guera/_Z re
SFX 13 ure vira/_Z re
SFX 13 ure guessis/_Z re
SFX 13 ure vissis/_Z re
SFX 13 ure gueres/_Z re
SFX 13 ure vires/_Z re
SFX 13 ure guesses/_Z re
SFX 13 ure visses/_Z re
SFX 13 ure gués/_Z re
SFX 13 ure vís/_Z re
SFX 13 ure guera/_Z re
SFX 13 ure vira/_Z re
SFX 13 ure guéssim/_Z re
SFX 13 ure víssim/_Z re
SFX 13 ure guérem/_Z re
SFX 13 ure vírem/_Z re
SFX 13 ure guéssem/_Z re
SFX 13 ure víssem/_Z re
SFX 13 ure guéssiu/_Z re
SFX 13 ure víssiu/_Z re
SFX 13 ure guéreu/_Z re
SFX 13 ure víreu/_Z re
SFX 13 ure guésseu/_Z re
SFX 13 ure vísseu/_Z re
SFX 13 ure guessin/_Z re
SFX 13 ure vissin/_Z re
SFX 13 ure gueren/_Z re
SFX 13 ure viren/_Z re
SFX 13 ure guessen/_Z re
SFX 13 ure vissen/_Z re
SFX 13 re 0/_C re
SFX 13 ure ga/_D re
SFX 13 ure gui/_D re
SFX 13 ure guem/_C re
SFX 13 ure viu/_C re
SFX 13 ure guen/_C re
SFX 13 ure guin/_C re

# Model de conjugació: advenir
SFX 14 Y 108
SFX 14 r r/_v_C_Y ir
SFX 14 enir indre/_v_D_Y ir
SFX 14 r nt/_C ir
SFX 14 enir ingut/_v_Y ir
SFX 14 ir gut/_v_Y ir
SFX 14 enir inguda/_Y ir
SFX 14 ir guda/_Y ir
SFX 14 enir inguts/_Y ir
SFX 14 ir guts/_Y ir
SFX 14 enir ingudes/_Y ir
SFX 14 ir gudes/_Y ir
SFX 14 enir inc/_Z ir
SFX 14 ir c/_Z ir
SFX 14 ir s/_Z ir
SFX 14 enir é/_Z ir
SFX 14 r m/_Z ir
SFX 14 r u/_Z ir
SFX 14 ir en/_Z ir
SFX 14 r a/_Z ir
SFX 14 r es/_Z ir
SFX 14 r a/_Z ir
SFX 14 ir íem/_Z ir
SFX 14 ir íeu/_Z ir
SFX 14 r en/_Z ir
SFX 14 enir inguí/_Z ir
SFX 14 ir guí/_Z ir
SFX 14 enir ingueres/_Z ir
SFX 14 ir gueres/_Z ir
SFX 14 enir ingué/_Z ir
SFX 14 ir gué/_Z ir
SFX 14 enir inguérem/_Z ir
SFX 14 ir guérem/_Z ir
SFX 14 enir inguéreu/_Z ir
SFX 14 ir guéreu/_Z ir
SFX 14 enir ingueren/_Z ir
SFX 14 ir gueren/_Z ir
SFX 14 enir indré/_Z ir
SFX 14 ir dré/_Z ir
SFX 14 enir indràs/_Z ir
SFX 14 ir dràs/_Z ir
SFX 14 enir indrà/_Z ir
SFX 14 ir drà/_Z ir
SFX 14 enir indrem/_Z ir
SFX 14 ir drem/_Z ir
SFX 14 enir indreu/_Z ir
SFX 14 ir dreu/_Z ir
SFX 14 enir indran/_Z ir
SFX 14 ir dran/_Z ir
SFX 14 enir indria/_Z ir
SFX 14 ir dria/_Z ir
SFX 14 enir indries/_Z ir
SFX 14 ir dries/_Z ir
SFX 14 enir indria/_Z ir
SFX 14 ir dria/_Z ir
SFX 14 enir indríem/_Z ir
SFX 14 ir dríem/_Z ir
SFX 14 enir indríeu/_Z ir
SFX 14 ir dríeu/_Z ir
SFX 14 enir indrien/_Z ir
SFX 14 ir drien/_Z ir
SFX 14 enir inga/_Z ir
SFX 14 ir gui/_Z ir
SFX 14 enir ingui/_Z ir
SFX 14 enir ingues/_Z ir
SFX 14 ir guis/_Z ir
SFX 14 enir inguis/_Z ir
SFX 14 enir inga/_Z ir
SFX 14 ir gui/_Z ir
SFX 14 enir ingui/_Z ir
SFX 14 enir inguem/_Z ir
SFX 14 ir guem/_Z ir
SFX 14 enir ingueu/_Z ir
SFX 14 ir gueu/_Z ir
SFX 14 enir inguen/_Z ir
SFX 14 ir guin/_Z ir
SFX 14 enir inguin/_Z ir
SFX 14 enir ingués/_Z ir
SFX 14 enir inguera/_Z ir
SFX 14 ir gués/_Z ir
SFX 14 enir inguessis/_Z ir
SFX 14 enir ingueres/_Z ir
SFX 14 enir inguesses/_Z ir
SFX 14 ir guessis/_Z ir
SFX 14 enir ingués/_Z ir
SFX 14 enir inguera/_Z ir
SFX 14 ir gués/_Z ir
SFX 14 enir inguéssim/_Z ir
SFX 14 enir inguérem/_Z ir
SFX 14 enir inguéssem/_Z ir
SFX 14 ir guéssim/_Z ir
SFX 14 enir inguéssiu/_Z ir
SFX 14 enir inguéreu/_Z ir
SFX 14 enir inguésseu/_Z ir
SFX 14 ir guéssiu/_Z ir
SFX 14 enir inguessin/_Z ir
SFX 14 enir ingueren/_Z ir
SFX 14 enir inguessen/_Z ir
SFX 14 ir guessin/_Z ir
SFX 14 enir én/_C ir
SFX 14 enir inga/_D ir
SFX 14 ir gui/_D ir
SFX 14 enir ingui/_D ir
SFX 14 enir inguem/_C ir
SFX 14 ir guem/_C ir
SFX 14 r u/_C ir
SFX 14 enir inguen/_C ir
SFX 14 ir guin/_C ir
SFX 14 enir inguin/_C ir

# Model de conjugació: afegir
SFX 15 Y 107
SFX 15 r r/_v_C_Y ir
SFX 15 r nt/_C ir
SFX 15 r t/_v_Y ir
SFX 15 r da/_Y ir
SFX 15 r ts/_Y ir
SFX 15 r des/_Y ir
SFX 15 ir eixo/_Z ir
SFX 15 r sc/_Z ir
SFX 15 ir esc/_Z ir
SFX 15 egir ig/_Z ir
SFX 15 ir eixes/_Z ir
SFX 15 r xes/_Z ir
SFX 15 egir iges/_Z ir
SFX 15 ir eix/_Z ir
SFX 15 r x/_Z ir
SFX 15 egir ig/_Z ir
SFX 15 r m/_Z ir
SFX 15 r u/_Z ir
SFX 15 ir eixen/_Z ir
SFX 15 r xen/_Z ir
SFX 15 egir igen/_Z ir
SFX 15 r a/_Z ir
SFX 15 r es/_Z ir
SFX 15 r a/_Z ir
SFX 15 ir íem/_Z ir
SFX 15 ir íeu/_Z ir
SFX 15 r en/_Z ir
SFX 15 ir í/_Z ir
SFX 15 r res/_Z ir
SFX 15 ir í/_Z ir
SFX 15 ir írem/_Z ir
SFX 15 ir íreu/_Z ir
SFX 15 r ren/_Z ir
SFX 15 r ré/_Z ir
SFX 15 r ràs/_Z ir
SFX 15 r rà/_Z ir
SFX 15 r rem/_Z ir
SFX 15 r reu/_Z ir
SFX 15 r ran/_Z ir
SFX 15 r ria/_Z ir
SFX 15 r ries/_Z ir
SFX 15 r ria/_Z ir
SFX 15 r ríem/_Z ir
SFX 15 r ríeu/_Z ir
SFX 15 r rien/_Z ir
SFX 15 ir esca/_Z ir
SFX 15 r sca/_Z ir
SFX 15 egir ija/_Z ir
SFX 15 ir esqui/_Z ir
SFX 15 egir igi/_Z ir
SFX 15 ir eixi/_Z ir
SFX 15 ir esques/_Z ir
SFX 15 r sques/_Z ir
SFX 15 egir iges/_Z ir
SFX 15 ir esquis/_Z ir
SFX 15 egir igis/_Z ir
SFX 15 ir eixis/_Z ir
SFX 15 ir esca/_Z ir
SFX 15 r sca/_Z ir
SFX 15 egir ija/_Z ir
SFX 15 ir esqui/_Z ir
SFX 15 egir igi/_Z ir
SFX 15 ir eixi/_Z ir
SFX 15 r m/_Z ir
SFX 15 r guem/_Z ir
SFX 15 r u/_Z ir
SFX 15 r gueu/_Z ir
SFX 15 ir esquen/_Z ir
SFX 15 r squen/_Z ir
SFX 15 egir igen/_Z ir
SFX 15 ir esquin/_Z ir
SFX 15 egir igin/_Z ir
SFX 15 ir eixin/_Z ir
SFX 15 ir ís/_Z ir
SFX 15 r ra/_Z ir
SFX 15 r ssis/_Z ir
SFX 15 r res/_Z ir
SFX 15 r sses/_Z ir
SFX 15 ir ís/_Z ir
SFX 15 r ra/_Z ir
SFX 15 ir íssim/_Z ir
SFX 15 ir írem/_Z ir
SFX 15 ir íssem/_Z ir
SFX 15 ir íssiu/_Z ir
SFX 15 ir íreu/_Z ir
SFX 15 ir ísseu/_Z ir
SFX 15 r ssin/_Z ir
SFX 15 r ren/_Z ir
SFX 15 r ssen/_Z ir
SFX 15 ir eix/_C ir
SFX 15 r x/_C ir
SFX 15 egir ig/_C ir
SFX 15 ir esca/_D ir
SFX 15 r sca/_D ir
SFX 15 egir ija/_D ir
SFX 15 ir esqui/_D ir
SFX 15 egir igi/_D ir
SFX 15 ir eixi/_D ir
SFX 15 r m/_C ir
SFX 15 r guem/_C ir
SFX 15 r u/_C ir
SFX 15 ir esquen/_C ir
SFX 15 r squen/_C ir
SFX 15 egir igen/_C ir
SFX 15 ir esquin/_C ir
SFX 15 egir igin/_C ir
SFX 15 ir eixin/_C ir

# Model de conjugació: aguar
SFX 16 Y 84
SFX 16 r r/_v_C_Y ar
SFX 16 r nt/_C ar
SFX 16 r t/_v_Y ar
SFX 16 r da/_Y ar
SFX 16 r ts/_Y ar
SFX 16 r des/_Y ar
SFX 16 uar üe/_Z ar
SFX 16 ar u/_Z ar
SFX 16 ar o/_Z ar
SFX 16 uar ües/_Z ar
SFX 16 r 0/_Z ar
SFX 16 uar üem/_Z ar
SFX 16 r m/_Z ar
SFX 16 uar üeu/_Z ar
SFX 16 r u/_Z ar
SFX 16 uar üen/_Z ar
SFX 16 r va/_Z ar
SFX 16 r ves/_Z ar
SFX 16 r va/_Z ar
SFX 16 ar àvem/_Z ar
SFX 16 ar àveu/_Z ar
SFX 16 r ven/_Z ar
SFX 16 uar üí/_Z ar
SFX 16 r res/_Z ar
SFX 16 ar à/_Z ar
SFX 16 ar àrem/_Z ar
SFX 16 ar àreu/_Z ar
SFX 16 r ren/_Z ar
SFX 16 r ré/_Z ar
SFX 16 r ràs/_Z ar
SFX 16 r rà/_Z ar
SFX 16 r rem/_Z ar
SFX 16 r reu/_Z ar
SFX 16 r ran/_Z ar
SFX 16 r ria/_Z ar
SFX 16 r ries/_Z ar
SFX 16 r ria/_Z ar
SFX 16 r ríem/_Z ar
SFX 16 r ríeu/_Z ar
SFX 16 r rien/_Z ar
SFX 16 uar üe/_Z ar
SFX 16 ar ï/_Z ar
SFX 16 uar ües/_Z ar
SFX 16 ar ïs/_Z ar
SFX 16 uar üe/_Z ar
SFX 16 ar ï/_Z ar
SFX 16 uar üem/_Z ar
SFX 16 uar üeu/_Z ar
SFX 16 uar üen/_Z ar
SFX 16 ar ïn/_Z ar
SFX 16 uar üés/_Z ar
SFX 16 r ra/_Z ar
SFX 16 ar às/_Z ar
SFX 16 uar üessis/_Z ar
SFX 16 r res/_Z ar
SFX 16 r ssis/_Z ar
SFX 16 uar üesses/_Z ar
SFX 16 r sses/_Z ar
SFX 16 uar üés/_Z ar
SFX 16 r ra/_Z ar
SFX 16 ar às/_Z ar
SFX 16 uar üéssim/_Z ar
SFX 16 ar àrem/_Z ar
SFX 16 ar àssim/_Z ar
SFX 16 uar üéssem/_Z ar
SFX 16 ar àssem/_Z ar
SFX 16 uar üéssiu/_Z ar
SFX 16 ar àreu/_Z ar
SFX 16 ar àssiu/_Z ar
SFX 16 uar üésseu/_Z ar
SFX 16 ar àsseu/_Z ar
SFX 16 uar üessin/_Z ar
SFX 16 r ren/_Z ar
SFX 16 r ssin/_Z ar
SFX 16 uar üessen/_Z ar
SFX 16 r ssen/_Z ar
SFX 16 r 0/_D ar
SFX 16 uar üe/_D ar
SFX 16 ar ï/_D ar
SFX 16 uar üem/_C ar
SFX 16 r u/_C ar
SFX 16 uar üeu/_C ar
SFX 16 uar üen/_C ar
SFX 16 ar ïn/_C ar

# Model de conjugació: anar
SFX 17 Y 116
SFX 17 anar vaig/_Z ar
SFX 17 anar vares/_Z ar
SFX 17 anar vas/_Z ar
SFX 17 anar va/_Z ar
SFX 17 anar vam/_Z ar
SFX 17 anar vàrem/_Z ar
SFX 17 anar vau/_Z ar
SFX 17 anar vàreu/_Z ar
SFX 17 anar van/_Z ar
SFX 17 anar varen/_Z ar
SFX 17 anar vaja/_Z ar
SFX 17 anar vagi/_Z ar
SFX 17 anar vages/_Z ar
SFX 17 anar vagis/_Z ar
SFX 17 anar vaja/_Z ar
SFX 17 anar vagi/_Z ar
SFX 17 anar vàgem/_Z ar
SFX 17 anar vàgim/_Z ar
SFX 17 anar vàgeu/_Z ar
SFX 17 anar vàgiu/_Z ar
SFX 17 anar vagen/_Z ar
SFX 17 anar vagin/_Z ar
SFX 17 r r/_v_C_Y ar
SFX 17 r nt/_C ar
SFX 17 r t/_v_Y ar
SFX 17 r da/_Y ar
SFX 17 r ts/_Y ar
SFX 17 r des/_Y ar
SFX 17 anar vaig/_Z ar
SFX 17 anar vas/_Z ar
SFX 17 anar va/_Z ar
SFX 17 ar em/_Z ar
SFX 17 r m/_Z ar
SFX 17 ar eu/_Z ar
SFX 17 r u/_Z ar
SFX 17 anar van/_Z ar
SFX 17 r va/_Z ar
SFX 17 r ves/_Z ar
SFX 17 r va/_Z ar
SFX 17 ar àvem/_Z ar
SFX 17 ar àveu/_Z ar
SFX 17 r ven/_Z ar
SFX 17 ar í/_Z ar
SFX 17 r res/_Z ar
SFX 17 ar à/_Z ar
SFX 17 ar àrem/_Z ar
SFX 17 ar àreu/_Z ar
SFX 17 r ren/_Z ar
SFX 17 ar iré/_Z ar
SFX 17 anar iré/_Z ar
SFX 17 ar iràs/_Z ar
SFX 17 anar iràs/_Z ar
SFX 17 ar irà/_Z ar
SFX 17 anar irà/_Z ar
SFX 17 ar irem/_Z ar
SFX 17 anar irem/_Z ar
SFX 17 ar ireu/_Z ar
SFX 17 anar ireu/_Z ar
SFX 17 ar iran/_Z ar
SFX 17 anar iran/_Z ar
SFX 17 ar iria/_Z ar
SFX 17 anar iria/_Z ar
SFX 17 ar iries/_Z ar
SFX 17 anar iries/_Z ar
SFX 17 ar iria/_Z ar
SFX 17 anar iria/_Z ar
SFX 17 ar iríem/_Z ar
SFX 17 anar iríem/_Z ar
SFX 17 ar iríeu/_Z ar
SFX 17 anar iríeu/_Z ar
SFX 17 ar irien/_Z ar
SFX 17 anar irien/_Z ar
SFX 17 anar vaja/_Z ar
SFX 17 anar vagi/_Z ar
SFX 17 anar vages/_Z ar
SFX 17 anar vagis/_Z ar
SFX 17 anar vaja/_Z ar
SFX 17 anar vagi/_Z ar
SFX 17 ar em/_Z ar
SFX 17 ar eu/_Z ar
SFX 17 anar vagen/_Z ar
SFX 17 anar vagin/_Z ar
SFX 17 ar és/_Z ar
SFX 17 r ra/_Z ar
SFX 17 ar às/_Z ar
SFX 17 ar essis/_Z ar
SFX 17 r res/_Z ar
SFX 17 r ssis/_Z ar
SFX 17 ar esses/_Z ar
SFX 17 r sses/_Z ar
SFX 17 ar és/_Z ar
SFX 17 r ra/_Z ar
SFX 17 ar às/_Z ar
SFX 17 ar éssim/_Z ar
SFX 17 ar àrem/_Z ar
SFX 17 ar àssim/_Z ar
SFX 17 ar éssem/_Z ar
SFX 17 ar àssem/_Z ar
SFX 17 ar éssiu/_Z ar
SFX 17 ar àreu/_Z ar
SFX 17 ar àssiu/_Z ar
SFX 17 ar ésseu/_Z ar
SFX 17 ar àsseu/_Z ar
SFX 17 ar essin/_Z ar
SFX 17 r ren/_Z ar
SFX 17 r ssin/_Z ar
SFX 17 ar essen/_Z ar
SFX 17 r ssen/_Z ar
SFX 17 anar vés/_C ar
SFX 17 anar vaja/_D ar
SFX 17 anar vagi/_D ar
SFX 17 ar em/_C ar
SFX 17 r u/_C ar
SFX 17 ar eu/_C ar
SFX 17 anar vagen/_C ar
SFX 17 anar vagin/_C ar

# Model de conjugació: anquilosar
SFX 18 Y 84
SFX 18 r r/_v_C_Y ar
SFX 18 r nt/_C ar
SFX 18 r t/_v_Y ar
SFX 18 r da/_Y ar
SFX 18 r ts/_Y ar
SFX 18 r des/_Y ar
SFX 18 ar o/_Z ar
SFX 18 ar e/_Z ar
SFX 18 osar òs/_Z ar
SFX 18 ar es/_Z ar
SFX 18 r 0/_Z ar
SFX 18 ar em/_Z ar
SFX 18 r m/_Z ar
SFX 18 ar eu/_Z ar
SFX 18 r u/_Z ar
SFX 18 ar en/_Z ar
SFX 18 r va/_Z ar
SFX 18 r ves/_Z ar
SFX 18 r va/_Z ar
SFX 18 ar àvem/_Z ar
SFX 18 ar àveu/_Z ar
SFX 18 r ven/_Z ar
SFX 18 ar í/_Z ar
SFX 18 r res/_Z ar
SFX 18 ar à/_Z ar
SFX 18 ar àrem/_Z ar
SFX 18 ar àreu/_Z ar
SFX 18 r ren/_Z ar
SFX 18 r ré/_Z ar
SFX 18 r ràs/_Z ar
SFX 18 r rà/_Z ar
SFX 18 r rem/_Z ar
SFX 18 r reu/_Z ar
SFX 18 r ran/_Z ar
SFX 18 r ria/_Z ar
SFX 18 r ries/_Z ar
SFX 18 r ria/_Z ar
SFX 18 r ríem/_Z ar
SFX 18 r ríeu/_Z ar
SFX 18 r rien/_Z ar
SFX 18 ar e/_Z ar
SFX 18 ar i/_Z ar
SFX 18 ar es/_Z ar
SFX 18 ar is/_Z ar
SFX 18 ar e/_Z ar
SFX 18 ar i/_Z ar
SFX 18 ar em/_Z ar
SFX 18 ar eu/_Z ar
SFX 18 ar en/_Z ar
SFX 18 ar in/_Z ar
SFX 18 ar és/_Z ar
SFX 18 r ra/_Z ar
SFX 18 ar às/_Z ar
SFX 18 ar essis/_Z ar
SFX 18 r res/_Z ar
SFX 18 r ssis/_Z ar
SFX 18 ar esses/_Z ar
SFX 18 r sses/_Z ar
SFX 18 ar és/_Z ar
SFX 18 r ra/_Z ar
SFX 18 ar às/_Z ar
SFX 18 ar éssim/_Z ar
SFX 18 ar àrem/_Z ar
SFX 18 ar àssim/_Z ar
SFX 18 ar éssem/_Z ar
SFX 18 ar àssem/_Z ar
SFX 18 ar éssiu/_Z ar
SFX 18 ar àreu/_Z ar
SFX 18 ar àssiu/_Z ar
SFX 18 ar ésseu/_Z ar
SFX 18 ar àsseu/_Z ar
SFX 18 ar essin/_Z ar
SFX 18 r ren/_Z ar
SFX 18 r ssin/_Z ar
SFX 18 ar essen/_Z ar
SFX 18 r ssen/_Z ar
SFX 18 r 0/_D ar
SFX 18 ar e/_D ar
SFX 18 ar i/_D ar
SFX 18 ar em/_C ar
SFX 18 r u/_C ar
SFX 18 ar eu/_C ar
SFX 18 ar en/_C ar
SFX 18 ar in/_C ar

# Model de conjugació: anul·lar
SFX 19 Y 84
SFX 19 r r/_v_C_Y ar
SFX 19 r nt/_C ar
SFX 19 r t/_v_Y ar
SFX 19 r da/_Y ar
SFX 19 r ts/_Y ar
SFX 19 r des/_Y ar
SFX 19 ar o/_Z ar
SFX 19 ar e/_Z ar
SFX 19 ·lar 0/_Z ar
SFX 19 ar es/_Z ar
SFX 19 r 0/_Z ar
SFX 19 ar em/_Z ar
SFX 19 r m/_Z ar
SFX 19 ar eu/_Z ar
SFX 19 r u/_Z ar
SFX 19 ar en/_Z ar
SFX 19 r va/_Z ar
SFX 19 r ves/_Z ar
SFX 19 r va/_Z ar
SFX 19 ar àvem/_Z ar
SFX 19 ar àveu/_Z ar
SFX 19 r ven/_Z ar
SFX 19 ar í/_Z ar
SFX 19 r res/_Z ar
SFX 19 ar à/_Z ar
SFX 19 ar àrem/_Z ar
SFX 19 ar àreu/_Z ar
SFX 19 r ren/_Z ar
SFX 19 r ré/_Z ar
SFX 19 r ràs/_Z ar
SFX 19 r rà/_Z ar
SFX 19 r rem/_Z ar
SFX 19 r reu/_Z ar
SFX 19 r ran/_Z ar
SFX 19 r ria/_Z ar
SFX 19 r ries/_Z ar
SFX 19 r ria/_Z ar
SFX 19 r ríem/_Z ar
SFX 19 r ríeu/_Z ar
SFX 19 r rien/_Z ar
SFX 19 ar e/_Z ar
SFX 19 ar i/_Z ar
SFX 19 ar es/_Z ar
SFX 19 ar is/_Z ar
SFX 19 ar e/_Z ar
SFX 19 ar i/_Z ar
SFX 19 ar em/_Z ar
SFX 19 ar eu/_Z ar
SFX 19 ar en/_Z ar
SFX 19 ar in/_Z ar
SFX 19 ar és/_Z ar
SFX 19 r ra/_Z ar
SFX 19 ar às/_Z ar
SFX 19 ar essis/_Z ar
SFX 19 r res/_Z ar
SFX 19 r ssis/_Z ar
SFX 19 ar esses/_Z ar
SFX 19 r sses/_Z ar
SFX 19 ar és/_Z ar
SFX 19 r ra/_Z ar
SFX 19 ar às/_Z ar
SFX 19 ar éssim/_Z ar
SFX 19 ar àrem/_Z ar
SFX 19 ar àssim/_Z ar
SFX 19 ar éssem/_Z ar
SFX 19 ar àssem/_Z ar
SFX 19 ar éssiu/_Z ar
SFX 19 ar àreu/_Z ar
SFX 19 ar àssiu/_Z ar
SFX 19 ar ésseu/_Z ar
SFX 19 ar àsseu/_Z ar
SFX 19 ar essin/_Z ar
SFX 19 r ren/_Z ar
SFX 19 r ssin/_Z ar
SFX 19 ar essen/_Z ar
SFX 19 r ssen/_Z ar
SFX 19 r 0/_D ar
SFX 19 ar e/_D ar
SFX 19 ar i/_D ar
SFX 19 ar em/_C ar
SFX 19 r u/_C ar
SFX 19 ar eu/_C ar
SFX 19 ar en/_C ar
SFX 19 ar in/_C ar

# Model de conjugació: aparer
SFX 1A Y 64
SFX 1A r r/_v_C_Y er
SFX 1A er ut/_v_Y er
SFX 1A er uda/_Y er
SFX 1A er uts/_Y er
SFX 1A er udes/_Y er
SFX 1A er o/_Z er
SFX 1A er 0/_Z er
SFX 1A er s/_Z er
SFX 1A er 0/_Z er
SFX 1A r m/_Z er
SFX 1A r u/_Z er
SFX 1A r n/_Z er
SFX 1A er íem/_Z er
SFX 1A er íeu/_Z er
SFX 1A er í/_Z er
SFX 1A r res/_Z er
SFX 1A er é/_Z er
SFX 1A er érem/_Z er
SFX 1A er éreu/_Z er
SFX 1A r ren/_Z er
SFX 1A r ré/_Z er
SFX 1A r ràs/_Z er
SFX 1A r rà/_Z er
SFX 1A r rem/_Z er
SFX 1A r reu/_Z er
SFX 1A r ran/_Z er
SFX 1A r ria/_Z er
SFX 1A r ries/_Z er
SFX 1A r ria/_Z er
SFX 1A r ríem/_Z er
SFX 1A r ríeu/_Z er
SFX 1A r rien/_Z er
SFX 1A er a/_Z er
SFX 1A er i/_Z er
SFX 1A r s/_Z er
SFX 1A er is/_Z er
SFX 1A er a/_Z er
SFX 1A er i/_Z er
SFX 1A r m/_Z er
SFX 1A r u/_Z er
SFX 1A r n/_Z er
SFX 1A er in/_Z er
SFX 1A er és/_Z er
SFX 1A r ra/_Z er
SFX 1A r ssis/_Z er
SFX 1A r res/_Z er
SFX 1A r sses/_Z er
SFX 1A er és/_Z er
SFX 1A r ra/_Z er
SFX 1A er éssim/_Z er
SFX 1A er érem/_Z er
SFX 1A er éssem/_Z er
SFX 1A er éssiu/_Z er
SFX 1A er éreu/_Z er
SFX 1A er ésseu/_Z er
SFX 1A r ssin/_Z er
SFX 1A r ren/_Z er
SFX 1A r ssen/_Z er
SFX 1A er a/_D er
SFX 1A er i/_D er
SFX 1A r m/_C er
SFX 1A r u/_C er
SFX 1A r n/_C er
SFX 1A er in/_C er

# Model de conjugació: apercebre
SFX 1B Y 70
SFX 1B e e/_v_D_Y re
SFX 1B re ent/_C re
SFX 1B re ut/_v_Y re
SFX 1B re uda/_Y re
SFX 1B re uts/_Y re
SFX 1B re udes/_Y re
SFX 1B re o/_Z re
SFX 1B bre p/_Z re
SFX 1B bre ps/_Z re
SFX 1B bre p/_Z re
SFX 1B re em/_Z re
SFX 1B re eu/_Z re
SFX 1B re en/_Z re
SFX 1B re ia/_Z re
SFX 1B re ies/_Z re
SFX 1B re ia/_Z re
SFX 1B re íem/_Z re
SFX 1B re íeu/_Z re
SFX 1B re ien/_Z re
SFX 1B re í/_Z re
SFX 1B re eres/_Z re
SFX 1B re é/_Z re
SFX 1B re érem/_Z re
SFX 1B re éreu/_Z re
SFX 1B re eren/_Z re
SFX 1B e é/_Z re
SFX 1B e às/_Z re
SFX 1B e à/_Z re
SFX 1B e em/_Z re
SFX 1B e eu/_Z re
SFX 1B e an/_Z re
SFX 1B e ia/_Z re
SFX 1B e ies/_Z re
SFX 1B e ia/_Z re
SFX 1B e íem/_Z re
SFX 1B e íeu/_Z re
SFX 1B e ien/_Z re
SFX 1B re a/_Z re
SFX 1B re i/_Z re
SFX 1B re es/_Z re
SFX 1B re is/_Z re
SFX 1B re a/_Z re
SFX 1B re i/_Z re
SFX 1B re em/_Z re
SFX 1B re eu/_Z re
SFX 1B re en/_Z re
SFX 1B re in/_Z re
SFX 1B re és/_Z re
SFX 1B re era/_Z re
SFX 1B re essis/_Z re
SFX 1B re eres/_Z re
SFX 1B re esses/_Z re
SFX 1B re és/_Z re
SFX 1B re era/_Z re
SFX 1B re éssim/_Z re
SFX 1B re érem/_Z re
SFX 1B re éssem/_Z re
SFX 1B re éssiu/_Z re
SFX 1B re éreu/_Z re
SFX 1B re ésseu/_Z re
SFX 1B re essin/_Z re
SFX 1B re eren/_Z re
SFX 1B re essen/_Z re
SFX 1B bre p/_C re
SFX 1B re a/_D re
SFX 1B re i/_D re
SFX 1B re em/_C re
SFX 1B re eu/_C re
SFX 1B re en/_C re
SFX 1B re in/_C re

# Model de conjugació: argüir
SFX 1C Y 90
SFX 1C r r/_v_C_Y ir
SFX 1C r nt/_C ir
SFX 1C üir uït/_v_Y ir
SFX 1C üir uïda/_Y ir
SFX 1C üir uïts/_Y ir
SFX 1C üir uïdes/_Y ir
SFX 1C ir eixo/_Z ir
SFX 1C üir uïsc/_Z ir
SFX 1C ir esc/_Z ir
SFX 1C ir eixes/_Z ir
SFX 1C üir uïxes/_Z ir
SFX 1C ir eix/_Z ir
SFX 1C üir uïx/_Z ir
SFX 1C üir uïm/_Z ir
SFX 1C üir uïu/_Z ir
SFX 1C ir eixen/_Z ir
SFX 1C üir uïxen/_Z ir
SFX 1C üir uïa/_Z ir
SFX 1C üir uïes/_Z ir
SFX 1C üir uïa/_Z ir
SFX 1C ir íem/_Z ir
SFX 1C ir íeu/_Z ir
SFX 1C üir uïen/_Z ir
SFX 1C ir í/_Z ir
SFX 1C üir uïres/_Z ir
SFX 1C ir í/_Z ir
SFX 1C ir írem/_Z ir
SFX 1C ir íreu/_Z ir
SFX 1C üir uïren/_Z ir
SFX 1C r ré/_Z ir
SFX 1C r ràs/_Z ir
SFX 1C r rà/_Z ir
SFX 1C r rem/_Z ir
SFX 1C r reu/_Z ir
SFX 1C r ran/_Z ir
SFX 1C r ria/_Z ir
SFX 1C r ries/_Z ir
SFX 1C r ria/_Z ir
SFX 1C r ríem/_Z ir
SFX 1C r ríeu/_Z ir
SFX 1C r rien/_Z ir
SFX 1C üir uïsca/_Z ir
SFX 1C ir esca/_Z ir
SFX 1C ir esqui/_Z ir
SFX 1C ir eixi/_Z ir
SFX 1C üir uïsques/_Z ir
SFX 1C ir esques/_Z ir
SFX 1C ir esquis/_Z ir
SFX 1C ir eixis/_Z ir
SFX 1C üir uïsca/_Z ir
SFX 1C ir esca/_Z ir
SFX 1C ir esqui/_Z ir
SFX 1C ir eixi/_Z ir
SFX 1C üir uïm/_Z ir
SFX 1C üir uïguem/_Z ir
SFX 1C üir uïu/_Z ir
SFX 1C üir uïgueu/_Z ir
SFX 1C üir uïsquen/_Z ir
SFX 1C ir esquen/_Z ir
SFX 1C ir esquin/_Z ir
SFX 1C ir eixin/_Z ir
SFX 1C ir ís/_Z ir
SFX 1C üir uïra/_Z ir
SFX 1C üir uïssis/_Z ir
SFX 1C üir uïres/_Z ir
SFX 1C üir uïsses/_Z ir
SFX 1C ir ís/_Z ir
SFX 1C üir uïra/_Z ir
SFX 1C ir íssim/_Z ir
SFX 1C ir írem/_Z ir
SFX 1C ir íssem/_Z ir
SFX 1C ir íssiu/_Z ir
SFX 1C ir íreu/_Z ir
SFX 1C ir ísseu/_Z ir
SFX 1C üir uïssin/_Z ir
SFX 1C üir uïren/_Z ir
SFX 1C üir uïssen/_Z ir
SFX 1C ir eix/_C ir
SFX 1C üir uïx/_C ir
SFX 1C üir uïsca/_D ir
SFX 1C ir esca/_D ir
SFX 1C ir esqui/_D ir
SFX 1C ir eixi/_D ir
SFX 1C üir uïm/_C ir
SFX 1C üir uïguem/_C ir
SFX 1C üir uïu/_C ir
SFX 1C üir uïsquen/_C ir
SFX 1C ir esquen/_C ir
SFX 1C ir esquin/_C ir
SFX 1C ir eixin/_C ir

# Model de conjugació: arrasar
SFX 1D Y 84
SFX 1D r r/_v_C_Y ar
SFX 1D r nt/_C ar
SFX 1D r t/_v_Y ar
SFX 1D r da/_Y ar
SFX 1D r ts/_Y ar
SFX 1D r des/_Y ar
SFX 1D ar o/_Z ar
SFX 1D ar e/_Z ar
SFX 1D asar às/_Z ar
SFX 1D ar es/_Z ar
SFX 1D r 0/_Z ar
SFX 1D ar em/_Z ar
SFX 1D r m/_Z ar
SFX 1D ar eu/_Z ar
SFX 1D r u/_Z ar
SFX 1D ar en/_Z ar
SFX 1D r va/_Z ar
SFX 1D r ves/_Z ar
SFX 1D r va/_Z ar
SFX 1D ar àvem/_Z ar
SFX 1D ar àveu/_Z ar
SFX 1D r ven/_Z ar
SFX 1D ar í/_Z ar
SFX 1D r res/_Z ar
SFX 1D ar à/_Z ar
SFX 1D ar àrem/_Z ar
SFX 1D ar àreu/_Z ar
SFX 1D r ren/_Z ar
SFX 1D r ré/_Z ar
SFX 1D r ràs/_Z ar
SFX 1D r rà/_Z ar
SFX 1D r rem/_Z ar
SFX 1D r reu/_Z ar
SFX 1D r ran/_Z ar
SFX 1D r ria/_Z ar
SFX 1D r ries/_Z ar
SFX 1D r ria/_Z ar
SFX 1D r ríem/_Z ar
SFX 1D r ríeu/_Z ar
SFX 1D r rien/_Z ar
SFX 1D ar e/_Z ar
SFX 1D ar i/_Z ar
SFX 1D ar es/_Z ar
SFX 1D ar is/_Z ar
SFX 1D ar e/_Z ar
SFX 1D ar i/_Z ar
SFX 1D ar em/_Z ar
SFX 1D ar eu/_Z ar
SFX 1D ar en/_Z ar
SFX 1D ar in/_Z ar
SFX 1D ar és/_Z ar
SFX 1D r ra/_Z ar
SFX 1D ar às/_Z ar
SFX 1D ar essis/_Z ar
SFX 1D r res/_Z ar
SFX 1D r ssis/_Z ar
SFX 1D ar esses/_Z ar
SFX 1D r sses/_Z ar
SFX 1D ar és/_Z ar
SFX 1D r ra/_Z ar
SFX 1D ar às/_Z ar
SFX 1D ar éssim/_Z ar
SFX 1D ar àrem/_Z ar
SFX 1D ar àssim/_Z ar
SFX 1D ar éssem/_Z ar
SFX 1D ar àssem/_Z ar
SFX 1D ar éssiu/_Z ar
SFX 1D ar àreu/_Z ar
SFX 1D ar àssiu/_Z ar
SFX 1D ar ésseu/_Z ar
SFX 1D ar àsseu/_Z ar
SFX 1D ar essin/_Z ar
SFX 1D r ren/_Z ar
SFX 1D r ssin/_Z ar
SFX 1D ar essen/_Z ar
SFX 1D r ssen/_Z ar
SFX 1D r 0/_D ar
SFX 1D ar e/_D ar
SFX 1D ar i/_D ar
SFX 1D ar em/_C ar
SFX 1D r u/_C ar
SFX 1D ar eu/_C ar
SFX 1D ar en/_C ar
SFX 1D ar in/_C ar

# Model de conjugació: assecar
SFX 1E Y 84
SFX 1E r r/_v_C_Y ar
SFX 1E r nt/_C ar
SFX 1E r t/_v_Y ar
SFX 1E r da/_Y ar
SFX 1E r ts/_Y ar
SFX 1E r des/_Y ar
SFX 1E ar 0/_Z ar
SFX 1E ar o/_Z ar
SFX 1E car que/_Z ar
SFX 1E car ques/_Z ar
SFX 1E r 0/_Z ar
SFX 1E car quem/_Z ar
SFX 1E r m/_Z ar
SFX 1E car queu/_Z ar
SFX 1E r u/_Z ar
SFX 1E car quen/_Z ar
SFX 1E r va/_Z ar
SFX 1E r ves/_Z ar
SFX 1E r va/_Z ar
SFX 1E ar àvem/_Z ar
SFX 1E ar àveu/_Z ar
SFX 1E r ven/_Z ar
SFX 1E car quí/_Z ar
SFX 1E r res/_Z ar
SFX 1E ar à/_Z ar
SFX 1E ar àrem/_Z ar
SFX 1E ar àreu/_Z ar
SFX 1E r ren/_Z ar
SFX 1E r ré/_Z ar
SFX 1E r ràs/_Z ar
SFX 1E r rà/_Z ar
SFX 1E r rem/_Z ar
SFX 1E r reu/_Z ar
SFX 1E r ran/_Z ar
SFX 1E r ria/_Z ar
SFX 1E r ries/_Z ar
SFX 1E r ria/_Z ar
SFX 1E r ríem/_Z ar
SFX 1E r ríeu/_Z ar
SFX 1E r rien/_Z ar
SFX 1E car que/_Z ar
SFX 1E car qui/_Z ar
SFX 1E car ques/_Z ar
SFX 1E car quis/_Z ar
SFX 1E car que/_Z ar
SFX 1E car qui/_Z ar
SFX 1E car quem/_Z ar
SFX 1E car queu/_Z ar
SFX 1E car quen/_Z ar
SFX 1E car quin/_Z ar
SFX 1E car qués/_Z ar
SFX 1E r ra/_Z ar
SFX 1E ar às/_Z ar
SFX 1E car quessis/_Z ar
SFX 1E r res/_Z ar
SFX 1E r ssis/_Z ar
SFX 1E car quesses/_Z ar
SFX 1E r sses/_Z ar
SFX 1E car qués/_Z ar
SFX 1E r ra/_Z ar
SFX 1E ar às/_Z ar
SFX 1E car quéssim/_Z ar
SFX 1E ar àrem/_Z ar
SFX 1E ar àssim/_Z ar
SFX 1E car quéssem/_Z ar
SFX 1E ar àssem/_Z ar
SFX 1E car quéssiu/_Z ar
SFX 1E ar àreu/_Z ar
SFX 1E ar àssiu/_Z ar
SFX 1E car quésseu/_Z ar
SFX 1E ar àsseu/_Z ar
SFX 1E car quessin/_Z ar
SFX 1E r ren/_Z ar
SFX 1E r ssin/_Z ar
SFX 1E car quessen/_Z ar
SFX 1E r ssen/_Z ar
SFX 1E r 0/_D ar
SFX 1E car que/_D ar
SFX 1E car qui/_D ar
SFX 1E car quem/_C ar
SFX 1E r u/_C ar
SFX 1E car queu/_C ar
SFX 1E car quen/_C ar
SFX 1E car quin/_C ar

# Model de conjugació: asseure
SFX 1F Y 78
SFX 1F e e/_v_D_Y re
SFX 1F ure ient/_C re
SFX 1F ure ent/_C re
SFX 1F ure gut/_v_Y re
SFX 1F ure guda/_Y re
SFX 1F ure guts/_Y re
SFX 1F ure gudes/_Y re
SFX 1F ure c/_Z re
SFX 1F re s/_Z re
SFX 1F re 0/_Z re
SFX 1F ure iem/_Z re
SFX 1F ure em/_Z re
SFX 1F ure im/_Z re
SFX 1F ure ieu/_Z re
SFX 1F ure eu/_Z re
SFX 1F ure is/_Z re
SFX 1F re en/_Z re
SFX 1F ure ia/_Z re
SFX 1F ure ies/_Z re
SFX 1F ure ia/_Z re
SFX 1F eure èiem/_Z re
SFX 1F eure éiem/_Z re
SFX 1F eure èieu/_Z re
SFX 1F eure éieu/_Z re
SFX 1F ure ien/_Z re
SFX 1F ure guí/_Z re
SFX 1F ure gueres/_Z re
SFX 1F ure gué/_Z re
SFX 1F ure guérem/_Z re
SFX 1F ure guéreu/_Z re
SFX 1F ure gueren/_Z re
SFX 1F e é/_Z re
SFX 1F e às/_Z re
SFX 1F e à/_Z re
SFX 1F e em/_Z re
SFX 1F e eu/_Z re
SFX 1F e an/_Z re
SFX 1F e ia/_Z re
SFX 1F e ies/_Z re
SFX 1F e ia/_Z re
SFX 1F e íem/_Z re
SFX 1F e íeu/_Z re
SFX 1F e ien/_Z re
SFX 1F ure ga/_Z re
SFX 1F ure gui/_Z re
SFX 1F ure gues/_Z re
SFX 1F ure guis/_Z re
SFX 1F ure ga/_Z re
SFX 1F ure gui/_Z re
SFX 1F ure guem/_Z re
SFX 1F ure gueu/_Z re
SFX 1F ure guen/_Z re
SFX 1F ure guin/_Z re
SFX 1F ure gués/_Z re
SFX 1F ure guera/_Z re
SFX 1F ure guessis/_Z re
SFX 1F ure gueres/_Z re
SFX 1F ure guesses/_Z re
SFX 1F ure gués/_Z re
SFX 1F ure guera/_Z re
SFX 1F ure guéssim/_Z re
SFX 1F ure guérem/_Z re
SFX 1F ure guéssem/_Z re
SFX 1F ure guéssiu/_Z re
SFX 1F ure guéreu/_Z re
SFX 1F ure guésseu/_Z re
SFX 1F ure guessin/_Z re
SFX 1F ure gueren/_Z re
SFX 1F ure guessen/_Z re
SFX 1F re 0/_C re
SFX 1F ure ga/_D re
SFX 1F ure gui/_D re
SFX 1F ure guem/_C re
SFX 1F ure ieu/_C re
SFX 1F ure eu/_C re
SFX 1F ure is/_C re
SFX 1F ure guen/_C re
SFX 1F ure guin/_C re

# Model de conjugació: atendre
SFX 20 Y 70
SFX 20 e e/_v_D_Y re
SFX 20 dre ent/_C re
SFX 20 endre ès/_v_Y re
SFX 20 endre és/_v_Y re
SFX 20 ndre sa/_Y re
SFX 20 ndre sos/_Y re
SFX 20 ndre ses/_Y re
SFX 20 dre c/_Z re
SFX 20 dre s/_Z re
SFX 20 endre én/_Z re
SFX 20 dre em/_Z re
SFX 20 dre eu/_Z re
SFX 20 dre en/_Z re
SFX 20 dre ia/_Z re
SFX 20 dre ies/_Z re
SFX 20 dre ia/_Z re
SFX 20 dre íem/_Z re
SFX 20 dre íeu/_Z re
SFX 20 dre ien/_Z re
SFX 20 dre guí/_Z re
SFX 20 dre gueres/_Z re
SFX 20 dre gué/_Z re
SFX 20 dre guérem/_Z re
SFX 20 dre guéreu/_Z re
SFX 20 dre gueren/_Z re
SFX 20 e é/_Z re
SFX 20 e às/_Z re
SFX 20 e à/_Z re
SFX 20 e em/_Z re
SFX 20 e eu/_Z re
SFX 20 e an/_Z re
SFX 20 e ia/_Z re
SFX 20 e ies/_Z re
SFX 20 e ia/_Z re
SFX 20 e íem/_Z re
SFX 20 e íeu/_Z re
SFX 20 e ien/_Z re
SFX 20 dre ga/_Z re
SFX 20 dre gui/_Z re
SFX 20 dre gues/_Z re
SFX 20 dre guis/_Z re
SFX 20 dre ga/_Z re
SFX 20 dre gui/_Z re
SFX 20 dre guem/_Z re
SFX 20 dre gueu/_Z re
SFX 20 dre guen/_Z re
SFX 20 dre guin/_Z re
SFX 20 dre gués/_Z re
SFX 20 dre guera/_Z re
SFX 20 dre guessis/_Z re
SFX 20 dre gueres/_Z re
SFX 20 dre guesses/_Z re
SFX 20 dre gués/_Z re
SFX 20 dre guera/_Z re
SFX 20 dre guéssim/_Z re
SFX 20 dre guérem/_Z re
SFX 20 dre guéssem/_Z re
SFX 20 dre guéssiu/_Z re
SFX 20 dre guéreu/_Z re
SFX 20 dre guésseu/_Z re
SFX 20 dre guessin/_Z re
SFX 20 dre gueren/_Z re
SFX 20 dre guessen/_Z re
SFX 20 endre én/_C re
SFX 20 dre ga/_D re
SFX 20 dre gui/_D re
SFX 20 dre guem/_C re
SFX 20 dre eu/_C re
SFX 20 dre guen/_C re
SFX 20 dre guin/_C re

# Model de conjugació: atènyer
SFX 21 Y 72
SFX 21 r r/_v_C_Y er
SFX 21 ènyer ényer/_v_C_Y er
SFX 21 ènyer enyent/_C er
SFX 21 nyer s/_v_Y er
SFX 21 ènyer és/_v_Y er
SFX 21 ènyer esa/_Y er
SFX 21 ènyer esos/_Y er
SFX 21 ènyer eses/_Y er
SFX 21 ènyer enyo/_Z er
SFX 21 ènyer eny/_Z er
SFX 21 ènyer enys/_Z er
SFX 21 ènyer eny/_Z er
SFX 21 ènyer enyem/_Z er
SFX 21 ènyer enyeu/_Z er
SFX 21 ènyer enyen/_Z er
SFX 21 ènyer enyia/_Z er
SFX 21 ènyer enyies/_Z er
SFX 21 ènyer enyia/_Z er
SFX 21 ènyer enyíem/_Z er
SFX 21 ènyer enyíeu/_Z er
SFX 21 ènyer enyien/_Z er
SFX 21 ènyer enyí/_Z er
SFX 21 ènyer enyeres/_Z er
SFX 21 ènyer enyé/_Z er
SFX 21 ènyer enyérem/_Z er
SFX 21 ènyer enyéreu/_Z er
SFX 21 ènyer enyeren/_Z er
SFX 21 ènyer enyeré/_Z er
SFX 21 ènyer enyeràs/_Z er
SFX 21 ènyer enyerà/_Z er
SFX 21 ènyer enyerem/_Z er
SFX 21 ènyer enyereu/_Z er
SFX 21 ènyer enyeran/_Z er
SFX 21 ènyer enyeria/_Z er
SFX 21 ènyer enyeries/_Z er
SFX 21 ènyer enyeria/_Z er
SFX 21 ènyer enyeríem/_Z er
SFX 21 ènyer enyeríeu/_Z er
SFX 21 ènyer enyerien/_Z er
SFX 21 ènyer enya/_Z er
SFX 21 ènyer enyi/_Z er
SFX 21 ènyer enyes/_Z er
SFX 21 ènyer enyis/_Z er
SFX 21 ènyer enya/_Z er
SFX 21 ènyer enyi/_Z er
SFX 21 ènyer enyem/_Z er
SFX 21 ènyer enyeu/_Z er
SFX 21 ènyer enyen/_Z er
SFX 21 ènyer enyin/_Z er
SFX 21 ènyer enyés/_Z er
SFX 21 ènyer enyera/_Z er
SFX 21 ènyer enyessis/_Z er
SFX 21 ènyer enyeres/_Z er
SFX 21 ènyer enyesses/_Z er
SFX 21 ènyer enyés/_Z er
SFX 21 ènyer enyera/_Z er
SFX 21 ènyer enyéssim/_Z er
SFX 21 ènyer enyérem/_Z er
SFX 21 ènyer enyéssem/_Z er
SFX 21 ènyer enyéssiu/_Z er
SFX 21 ènyer enyéreu/_Z er
SFX 21 ènyer enyésseu/_Z er
SFX 21 ènyer enyessin/_Z er
SFX 21 ènyer enyeren/_Z er
SFX 21 ènyer enyessen/_Z er
SFX 21 ènyer eny/_C er
SFX 21 ènyer enya/_D er
SFX 21 ènyer enyi/_D er
SFX 21 ènyer enyem/_C er
SFX 21 ènyer enyeu/_C er
SFX 21 ènyer enyen/_C er
SFX 21 ènyer enyin/_C er

# Model de conjugació: aïnar
SFX 22 Y 84
SFX 22 r r/_v_C_Y ar
SFX 22 r nt/_C ar
SFX 22 r t/_v_Y ar
SFX 22 r da/_Y ar
SFX 22 r ts/_Y ar
SFX 22 r des/_Y ar
SFX 22 ar o/_Z ar
SFX 22 ar e/_Z ar
SFX 22 ïnar ín/_Z ar
SFX 22 ar es/_Z ar
SFX 22 r 0/_Z ar
SFX 22 ar em/_Z ar
SFX 22 r m/_Z ar
SFX 22 ar eu/_Z ar
SFX 22 r u/_Z ar
SFX 22 ar en/_Z ar
SFX 22 r va/_Z ar
SFX 22 r ves/_Z ar
SFX 22 r va/_Z ar
SFX 22 ar àvem/_Z ar
SFX 22 ar àveu/_Z ar
SFX 22 r ven/_Z ar
SFX 22 ar í/_Z ar
SFX 22 r res/_Z ar
SFX 22 ar à/_Z ar
SFX 22 ar àrem/_Z ar
SFX 22 ar àreu/_Z ar
SFX 22 r ren/_Z ar
SFX 22 r ré/_Z ar
SFX 22 r ràs/_Z ar
SFX 22 r rà/_Z ar
SFX 22 r rem/_Z ar
SFX 22 r reu/_Z ar
SFX 22 r ran/_Z ar
SFX 22 r ria/_Z ar
SFX 22 r ries/_Z ar
SFX 22 r ria/_Z ar
SFX 22 r ríem/_Z ar
SFX 22 r ríeu/_Z ar
SFX 22 r rien/_Z ar
SFX 22 ar e/_Z ar
SFX 22 ar i/_Z ar
SFX 22 ar es/_Z ar
SFX 22 ar is/_Z ar
SFX 22 ar e/_Z ar
SFX 22 ar i/_Z ar
SFX 22 ar em/_Z ar
SFX 22 ar eu/_Z ar
SFX 22 ar en/_Z ar
SFX 22 ar in/_Z ar
SFX 22 ar és/_Z ar
SFX 22 r ra/_Z ar
SFX 22 ar às/_Z ar
SFX 22 ar essis/_Z ar
SFX 22 r res/_Z ar
SFX 22 r ssis/_Z ar
SFX 22 ar esses/_Z ar
SFX 22 r sses/_Z ar
SFX 22 ar és/_Z ar
SFX 22 r ra/_Z ar
SFX 22 ar às/_Z ar
SFX 22 ar éssim/_Z ar
SFX 22 ar àrem/_Z ar
SFX 22 ar àssim/_Z ar
SFX 22 ar éssem/_Z ar
SFX 22 ar àssem/_Z ar
SFX 22 ar éssiu/_Z ar
SFX 22 ar àreu/_Z ar
SFX 22 ar àssiu/_Z ar
SFX 22 ar ésseu/_Z ar
SFX 22 ar àsseu/_Z ar
SFX 22 ar essin/_Z ar
SFX 22 r ren/_Z ar
SFX 22 r ssin/_Z ar
SFX 22 ar essen/_Z ar
SFX 22 r ssen/_Z ar
SFX 22 r 0/_D ar
SFX 22 ar e/_D ar
SFX 22 ar i/_D ar
SFX 22 ar em/_C ar
SFX 22 r u/_C ar
SFX 22 ar eu/_C ar
SFX 22 ar en/_C ar
SFX 22 ar in/_C ar

# Model de conjugació: beure
SFX 23 Y 69
SFX 23 e e/_v_D_Y re
SFX 23 ure vent/_C re
SFX 23 ure gut/_v_Y re
SFX 23 ure guda/_Y re
SFX 23 ure guts/_Y re
SFX 23 ure gudes/_Y re
SFX 23 ure c/_Z re
SFX 23 re s/_Z re
SFX 23 re 0/_Z re
SFX 23 ure vem/_Z re
SFX 23 ure veu/_Z re
SFX 23 re en/_Z re
SFX 23 ure via/_Z re
SFX 23 ure vies/_Z re
SFX 23 ure via/_Z re
SFX 23 ure víem/_Z re
SFX 23 ure víeu/_Z re
SFX 23 ure vien/_Z re
SFX 23 ure guí/_Z re
SFX 23 ure gueres/_Z re
SFX 23 ure gué/_Z re
SFX 23 ure guérem/_Z re
SFX 23 ure guéreu/_Z re
SFX 23 ure gueren/_Z re
SFX 23 e é/_Z re
SFX 23 e às/_Z re
SFX 23 e à/_Z re
SFX 23 e em/_Z re
SFX 23 e eu/_Z re
SFX 23 e an/_Z re
SFX 23 e ia/_Z re
SFX 23 e ies/_Z re
SFX 23 e ia/_Z re
SFX 23 e íem/_Z re
SFX 23 e íeu/_Z re
SFX 23 e ien/_Z re
SFX 23 ure ga/_Z re
SFX 23 ure gui/_Z re
SFX 23 ure gues/_Z re
SFX 23 ure guis/_Z re
SFX 23 ure ga/_Z re
SFX 23 ure gui/_Z re
SFX 23 ure guem/_Z re
SFX 23 ure gueu/_Z re
SFX 23 ure guen/_Z re
SFX 23 ure guin/_Z re
SFX 23 ure gués/_Z re
SFX 23 ure guera/_Z re
SFX 23 ure guessis/_Z re
SFX 23 ure gueres/_Z re
SFX 23 ure guesses/_Z re
SFX 23 ure gués/_Z re
SFX 23 ure guera/_Z re
SFX 23 ure guéssim/_Z re
SFX 23 ure guérem/_Z re
SFX 23 ure guéssem/_Z re
SFX 23 ure guéssiu/_Z re
SFX 23 ure guéreu/_Z re
SFX 23 ure guésseu/_Z re
SFX 23 ure guessin/_Z re
SFX 23 ure gueren/_Z re
SFX 23 ure guessen/_Z re
SFX 23 re 0/_C re
SFX 23 ure ga/_D re
SFX 23 ure gui/_D re
SFX 23 ure guem/_C re
SFX 23 ure veu/_C re
SFX 23 ure guen/_C re
SFX 23 ure guin/_C re

# Model de conjugació: bressar
SFX 24 Y 84
SFX 24 r r/_v_C_Y ar
SFX 24 r nt/_C ar
SFX 24 r t/_v_Y ar
SFX 24 r da/_Y ar
SFX 24 r ts/_Y ar
SFX 24 r des/_Y ar
SFX 24 ar o/_Z ar
SFX 24 ar e/_Z ar
SFX 24 sar 0/_Z ar
SFX 24 ar es/_Z ar
SFX 24 r 0/_Z ar
SFX 24 ar em/_Z ar
SFX 24 r m/_Z ar
SFX 24 ar eu/_Z ar
SFX 24 r u/_Z ar
SFX 24 ar en/_Z ar
SFX 24 r va/_Z ar
SFX 24 r ves/_Z ar
SFX 24 r va/_Z ar
SFX 24 ar àvem/_Z ar
SFX 24 ar àveu/_Z ar
SFX 24 r ven/_Z ar
SFX 24 ar í/_Z ar
SFX 24 r res/_Z ar
SFX 24 ar à/_Z ar
SFX 24 ar àrem/_Z ar
SFX 24 ar àreu/_Z ar
SFX 24 r ren/_Z ar
SFX 24 r ré/_Z ar
SFX 24 r ràs/_Z ar
SFX 24 r rà/_Z ar
SFX 24 r rem/_Z ar
SFX 24 r reu/_Z ar
SFX 24 r ran/_Z ar
SFX 24 r ria/_Z ar
SFX 24 r ries/_Z ar
SFX 24 r ria/_Z ar
SFX 24 r ríem/_Z ar
SFX 24 r ríeu/_Z ar
SFX 24 r rien/_Z ar
SFX 24 ar e/_Z ar
SFX 24 ar i/_Z ar
SFX 24 ar es/_Z ar
SFX 24 ar is/_Z ar
SFX 24 ar e/_Z ar
SFX 24 ar i/_Z ar
SFX 24 ar em/_Z ar
SFX 24 ar eu/_Z ar
SFX 24 ar en/_Z ar
SFX 24 ar in/_Z ar
SFX 24 ar és/_Z ar
SFX 24 r ra/_Z ar
SFX 24 ar às/_Z ar
SFX 24 ar essis/_Z ar
SFX 24 r res/_Z ar
SFX 24 r ssis/_Z ar
SFX 24 ar esses/_Z ar
SFX 24 r sses/_Z ar
SFX 24 ar és/_Z ar
SFX 24 r ra/_Z ar
SFX 24 ar às/_Z ar
SFX 24 ar éssim/_Z ar
SFX 24 ar àrem/_Z ar
SFX 24 ar àssim/_Z ar
SFX 24 ar éssem/_Z ar
SFX 24 ar àssem/_Z ar
SFX 24 ar éssiu/_Z ar
SFX 24 ar àreu/_Z ar
SFX 24 ar àssiu/_Z ar
SFX 24 ar ésseu/_Z ar
SFX 24 ar àsseu/_Z ar
SFX 24 ar essin/_Z ar
SFX 24 r ren/_Z ar
SFX 24 r ssin/_Z ar
SFX 24 ar essen/_Z ar
SFX 24 r ssen/_Z ar
SFX 24 r 0/_D ar
SFX 24 ar e/_D ar
SFX 24 ar i/_D ar
SFX 24 ar em/_C ar
SFX 24 r u/_C ar
SFX 24 ar eu/_C ar
SFX 24 ar en/_C ar
SFX 24 ar in/_C ar

# Model de conjugació: brunzir
SFX 25 Y 108
SFX 25 r r/_v_C_Y ir
SFX 25 r nt/_C ir
SFX 25 r t/_v_Y ir
SFX 25 r da/_Y ir
SFX 25 r ts/_Y ir
SFX 25 r des/_Y ir
SFX 25 ir eixo/_Z ir
SFX 25 ir o/_Z ir
SFX 25 r sc/_Z ir
SFX 25 ir 0/_Z ir
SFX 25 ir esc/_Z ir
SFX 25 ir eixes/_Z ir
SFX 25 ir es/_Z ir
SFX 25 r xes/_Z ir
SFX 25 ir 0/_Z ir
SFX 25 ir eix/_Z ir
SFX 25 r x/_Z ir
SFX 25 r m/_Z ir
SFX 25 r u/_Z ir
SFX 25 ir eixen/_Z ir
SFX 25 ir en/_Z ir
SFX 25 r xen/_Z ir
SFX 25 r a/_Z ir
SFX 25 r es/_Z ir
SFX 25 r a/_Z ir
SFX 25 ir íem/_Z ir
SFX 25 ir íeu/_Z ir
SFX 25 r en/_Z ir
SFX 25 ir í/_Z ir
SFX 25 r res/_Z ir
SFX 25 ir í/_Z ir
SFX 25 ir írem/_Z ir
SFX 25 ir íreu/_Z ir
SFX 25 r ren/_Z ir
SFX 25 r ré/_Z ir
SFX 25 r ràs/_Z ir
SFX 25 r rà/_Z ir
SFX 25 r rem/_Z ir
SFX 25 r reu/_Z ir
SFX 25 r ran/_Z ir
SFX 25 r ria/_Z ir
SFX 25 r ries/_Z ir
SFX 25 r ria/_Z ir
SFX 25 r ríem/_Z ir
SFX 25 r ríeu/_Z ir
SFX 25 r rien/_Z ir
SFX 25 ir a/_Z ir
SFX 25 ir esca/_Z ir
SFX 25 r sca/_Z ir
SFX 25 ir esqui/_Z ir
SFX 25 ir eixi/_Z ir
SFX 25 r 0/_Z ir
SFX 25 ir es/_Z ir
SFX 25 ir esques/_Z ir
SFX 25 r sques/_Z ir
SFX 25 ir esquis/_Z ir
SFX 25 ir eixis/_Z ir
SFX 25 r s/_Z ir
SFX 25 ir a/_Z ir
SFX 25 ir esca/_Z ir
SFX 25 r sca/_Z ir
SFX 25 ir esqui/_Z ir
SFX 25 ir eixi/_Z ir
SFX 25 r 0/_Z ir
SFX 25 r m/_Z ir
SFX 25 r guem/_Z ir
SFX 25 r u/_Z ir
SFX 25 r gueu/_Z ir
SFX 25 ir en/_Z ir
SFX 25 ir esquen/_Z ir
SFX 25 r squen/_Z ir
SFX 25 ir esquin/_Z ir
SFX 25 ir eixin/_Z ir
SFX 25 r n/_Z ir
SFX 25 ir ís/_Z ir
SFX 25 r ra/_Z ir
SFX 25 r ssis/_Z ir
SFX 25 r res/_Z ir
SFX 25 r sses/_Z ir
SFX 25 ir ís/_Z ir
SFX 25 r ra/_Z ir
SFX 25 ir íssim/_Z ir
SFX 25 ir írem/_Z ir
SFX 25 ir íssem/_Z ir
SFX 25 ir íssiu/_Z ir
SFX 25 ir íreu/_Z ir
SFX 25 ir ísseu/_Z ir
SFX 25 r ssin/_Z ir
SFX 25 r ren/_Z ir
SFX 25 r ssen/_Z ir
SFX 25 ir 0/_C ir
SFX 25 ir eix/_C ir
SFX 25 r x/_C ir
SFX 25 ir a/_D ir
SFX 25 ir esca/_D ir
SFX 25 r sca/_D ir
SFX 25 ir esqui/_D ir
SFX 25 ir eixi/_D ir
SFX 25 r 0/_D ir
SFX 25 r m/_C ir
SFX 25 r guem/_C ir
SFX 25 r u/_C ir
SFX 25 ir en/_C ir
SFX 25 ir esquen/_C ir
SFX 25 r squen/_C ir
SFX 25 ir esquin/_C ir
SFX 25 ir eixin/_C ir
SFX 25 r n/_C ir

# Model de conjugació: cabre
SFX 26 Y 71
SFX 26 re er/_v_C_Y re
SFX 26 e e/_v_D_Y re
SFX 26 re ent/_C re
SFX 26 re ut/_v_Y re
SFX 26 re uda/_Y re
SFX 26 re uts/_Y re
SFX 26 re udes/_Y re
SFX 26 re o/_Z re
SFX 26 bre p/_Z re
SFX 26 bre ps/_Z re
SFX 26 bre p/_Z re
SFX 26 re em/_Z re
SFX 26 re eu/_Z re
SFX 26 re en/_Z re
SFX 26 re ia/_Z re
SFX 26 re ies/_Z re
SFX 26 re ia/_Z re
SFX 26 re íem/_Z re
SFX 26 re íeu/_Z re
SFX 26 re ien/_Z re
SFX 26 re í/_Z re
SFX 26 re eres/_Z re
SFX 26 re é/_Z re
SFX 26 re érem/_Z re
SFX 26 re éreu/_Z re
SFX 26 re eren/_Z re
SFX 26 e é/_Z re
SFX 26 e às/_Z re
SFX 26 e à/_Z re
SFX 26 e em/_Z re
SFX 26 e eu/_Z re
SFX 26 e an/_Z re
SFX 26 e ia/_Z re
SFX 26 e ies/_Z re
SFX 26 e ia/_Z re
SFX 26 e íem/_Z re
SFX 26 e íeu/_Z re
SFX 26 e ien/_Z re
SFX 26 abre àpiga/_Z re
SFX 26 abre àpia/_Z re
SFX 26 abre àpigues/_Z re
SFX 26 abre àpies/_Z re
SFX 26 abre àpiga/_Z re
SFX 26 abre àpia/_Z re
SFX 26 bre piguem/_Z re
SFX 26 bre pigueu/_Z re
SFX 26 abre àpiguen/_Z re
SFX 26 abre àpien/_Z re
SFX 26 re és/_Z re
SFX 26 re era/_Z re
SFX 26 re essis/_Z re
SFX 26 re eres/_Z re
SFX 26 re esses/_Z re
SFX 26 re és/_Z re
SFX 26 re era/_Z re
SFX 26 re éssim/_Z re
SFX 26 re érem/_Z re
SFX 26 re éssem/_Z re
SFX 26 re éssiu/_Z re
SFX 26 re éreu/_Z re
SFX 26 re ésseu/_Z re
SFX 26 re essin/_Z re
SFX 26 re eren/_Z re
SFX 26 re essen/_Z re
SFX 26 bre p/_C re
SFX 26 abre àpiga/_D re
SFX 26 abre àpia/_D re
SFX 26 bre piguem/_C re
SFX 26 re eu/_C re
SFX 26 abre àpiguen/_C re
SFX 26 abre àpien/_C re

# Model de conjugació: caldre
SFX 27 Y 26
SFX 27 e e/_v_D_Y re
SFX 27 dre er/_v_C_Y re
SFX 27 dre ent/_C re
SFX 27 dre gut/_v_Y re
SFX 27 dre guda/_Y re
SFX 27 dre guts/_Y re
SFX 27 dre gudes/_Y re
SFX 27 dre 0/_Z re
SFX 27 dre en/_Z re
SFX 27 dre ia/_Z re
SFX 27 dre ien/_Z re
SFX 27 dre gué/_Z re
SFX 27 dre gueren/_Z re
SFX 27 e à/_Z re
SFX 27 e an/_Z re
SFX 27 e ia/_Z re
SFX 27 e ien/_Z re
SFX 27 dre ga/_Z re
SFX 27 dre gui/_Z re
SFX 27 dre guen/_Z re
SFX 27 dre guin/_Z re
SFX 27 dre gués/_Z re
SFX 27 dre guera/_Z re
SFX 27 dre guessin/_Z re
SFX 27 dre gueren/_Z re
SFX 27 dre guessen/_Z re

# Model de conjugació: cantar
SFX 28 Y 84
SFX 28 r r/_v_C_Y ar
SFX 28 r nt/_C ar
SFX 28 r t/_v_Y ar
SFX 28 r da/_Y ar
SFX 28 r ts/_Y ar
SFX 28 r des/_Y ar
SFX 28 ar o/_Z ar
SFX 28 ar e/_Z ar
SFX 28 ar 0/_Z ar
SFX 28 ar es/_Z ar
SFX 28 r 0/_Z ar
SFX 28 ar em/_Z ar
SFX 28 r m/_Z ar
SFX 28 ar eu/_Z ar
SFX 28 r u/_Z ar
SFX 28 ar en/_Z ar
SFX 28 r va/_Z ar
SFX 28 r ves/_Z ar
SFX 28 r va/_Z ar
SFX 28 ar àvem/_Z ar
SFX 28 ar àveu/_Z ar
SFX 28 r ven/_Z ar
SFX 28 ar í/_Z ar
SFX 28 r res/_Z ar
SFX 28 ar à/_Z ar
SFX 28 ar àrem/_Z ar
SFX 28 ar àreu/_Z ar
SFX 28 r ren/_Z ar
SFX 28 r ré/_Z ar
SFX 28 r ràs/_Z ar
SFX 28 r rà/_Z ar
SFX 28 r rem/_Z ar
SFX 28 r reu/_Z ar
SFX 28 r ran/_Z ar
SFX 28 r ria/_Z ar
SFX 28 r ries/_Z ar
SFX 28 r ria/_Z ar
SFX 28 r ríem/_Z ar
SFX 28 r ríeu/_Z ar
SFX 28 r rien/_Z ar
SFX 28 ar e/_Z ar
SFX 28 ar i/_Z ar
SFX 28 ar es/_Z ar
SFX 28 ar is/_Z ar
SFX 28 ar e/_Z ar
SFX 28 ar i/_Z ar
SFX 28 ar em/_Z ar
SFX 28 ar eu/_Z ar
SFX 28 ar en/_Z ar
SFX 28 ar in/_Z ar
SFX 28 ar és/_Z ar
SFX 28 r ra/_Z ar
SFX 28 ar às/_Z ar
SFX 28 ar essis/_Z ar
SFX 28 r res/_Z ar
SFX 28 r ssis/_Z ar
SFX 28 ar esses/_Z ar
SFX 28 r sses/_Z ar
SFX 28 ar és/_Z ar
SFX 28 r ra/_Z ar
SFX 28 ar às/_Z ar
SFX 28 ar éssim/_Z ar
SFX 28 ar àrem/_Z ar
SFX 28 ar àssim/_Z ar
SFX 28 ar éssem/_Z ar
SFX 28 ar àssem/_Z ar
SFX 28 ar éssiu/_Z ar
SFX 28 ar àreu/_Z ar
SFX 28 ar àssiu/_Z ar
SFX 28 ar ésseu/_Z ar
SFX 28 ar àsseu/_Z ar
SFX 28 ar essin/_Z ar
SFX 28 r ren/_Z ar
SFX 28 r ssin/_Z ar
SFX 28 ar essen/_Z ar
SFX 28 r ssen/_Z ar
SFX 28 r 0/_D ar
SFX 28 ar e/_D ar
SFX 28 ar i/_D ar
SFX 28 ar em/_C ar
SFX 28 r u/_C ar
SFX 28 ar eu/_C ar
SFX 28 ar en/_C ar
SFX 28 ar in/_C ar

# Model de conjugació: capbussar
SFX 29 Y 84
SFX 29 r r/_v_C_Y ar
SFX 29 r nt/_C ar
SFX 29 r t/_v_Y ar
SFX 29 r da/_Y ar
SFX 29 r ts/_Y ar
SFX 29 r des/_Y ar
SFX 29 ar o/_Z ar
SFX 29 ar e/_Z ar
SFX 29 ussar ús/_Z ar
SFX 29 ar es/_Z ar
SFX 29 r 0/_Z ar
SFX 29 ar em/_Z ar
SFX 29 r m/_Z ar
SFX 29 ar eu/_Z ar
SFX 29 r u/_Z ar
SFX 29 ar en/_Z ar
SFX 29 r va/_Z ar
SFX 29 r ves/_Z ar
SFX 29 r va/_Z ar
SFX 29 ar àvem/_Z ar
SFX 29 ar àveu/_Z ar
SFX 29 r ven/_Z ar
SFX 29 ar í/_Z ar
SFX 29 r res/_Z ar
SFX 29 ar à/_Z ar
SFX 29 ar àrem/_Z ar
SFX 29 ar àreu/_Z ar
SFX 29 r ren/_Z ar
SFX 29 r ré/_Z ar
SFX 29 r ràs/_Z ar
SFX 29 r rà/_Z ar
SFX 29 r rem/_Z ar
SFX 29 r reu/_Z ar
SFX 29 r ran/_Z ar
SFX 29 r ria/_Z ar
SFX 29 r ries/_Z ar
SFX 29 r ria/_Z ar
SFX 29 r ríem/_Z ar
SFX 29 r ríeu/_Z ar
SFX 29 r rien/_Z ar
SFX 29 ar e/_Z ar
SFX 29 ar i/_Z ar
SFX 29 ar es/_Z ar
SFX 29 ar is/_Z ar
SFX 29 ar e/_Z ar
SFX 29 ar i/_Z ar
SFX 29 ar em/_Z ar
SFX 29 ar eu/_Z ar
SFX 29 ar en/_Z ar
SFX 29 ar in/_Z ar
SFX 29 ar és/_Z ar
SFX 29 r ra/_Z ar
SFX 29 ar às/_Z ar
SFX 29 ar essis/_Z ar
SFX 29 r res/_Z ar
SFX 29 r ssis/_Z ar
SFX 29 ar esses/_Z ar
SFX 29 r sses/_Z ar
SFX 29 ar és/_Z ar
SFX 29 r ra/_Z ar
SFX 29 ar às/_Z ar
SFX 29 ar éssim/_Z ar
SFX 29 ar àrem/_Z ar
SFX 29 ar àssim/_Z ar
SFX 29 ar éssem/_Z ar
SFX 29 ar àssem/_Z ar
SFX 29 ar éssiu/_Z ar
SFX 29 ar àreu/_Z ar
SFX 29 ar àssiu/_Z ar
SFX 29 ar ésseu/_Z ar
SFX 29 ar àsseu/_Z ar
SFX 29 ar essin/_Z ar
SFX 29 r ren/_Z ar
SFX 29 r ssin/_Z ar
SFX 29 ar essen/_Z ar
SFX 29 r ssen/_Z ar
SFX 29 r 0/_D ar
SFX 29 ar e/_D ar
SFX 29 ar i/_D ar
SFX 29 ar em/_C ar
SFX 29 r u/_C ar
SFX 29 ar eu/_C ar
SFX 29 ar en/_C ar
SFX 29 ar in/_C ar

# Model de conjugació: caure
SFX 2A Y 78
SFX 2A e e/_v_D_Y re
SFX 2A ure ient/_C re
SFX 2A ure ent/_C re
SFX 2A ure igut/_v_Y re
SFX 2A ure iguda/_Y re
SFX 2A ure iguts/_Y re
SFX 2A ure igudes/_Y re
SFX 2A ure ic/_Z re
SFX 2A re s/_Z re
SFX 2A re 0/_Z re
SFX 2A ure iem/_Z re
SFX 2A ure em/_Z re
SFX 2A caure queim/_Z re
SFX 2A ure ieu/_Z re
SFX 2A ure eu/_Z re
SFX 2A caure queis/_Z re
SFX 2A re en/_Z re
SFX 2A caure queia/_Z re
SFX 2A caure queies/_Z re
SFX 2A caure queia/_Z re
SFX 2A caure quèiem/_Z re
SFX 2A caure quéiem/_Z re
SFX 2A caure quèieu/_Z re
SFX 2A caure quéieu/_Z re
SFX 2A caure queien/_Z re
SFX 2A ure iguí/_Z re
SFX 2A ure igueres/_Z re
SFX 2A ure igué/_Z re
SFX 2A ure iguérem/_Z re
SFX 2A ure iguéreu/_Z re
SFX 2A ure igueren/_Z re
SFX 2A e é/_Z re
SFX 2A e às/_Z re
SFX 2A e à/_Z re
SFX 2A e em/_Z re
SFX 2A e eu/_Z re
SFX 2A e an/_Z re
SFX 2A e ia/_Z re
SFX 2A e ies/_Z re
SFX 2A e ia/_Z re
SFX 2A e íem/_Z re
SFX 2A e íeu/_Z re
SFX 2A e ien/_Z re
SFX 2A ure iga/_Z re
SFX 2A ure igui/_Z re
SFX 2A ure igues/_Z re
SFX 2A ure iguis/_Z re
SFX 2A ure iga/_Z re
SFX 2A ure igui/_Z re
SFX 2A ure iguem/_Z re
SFX 2A ure igueu/_Z re
SFX 2A ure iguen/_Z re
SFX 2A ure iguin/_Z re
SFX 2A ure igués/_Z re
SFX 2A ure iguera/_Z re
SFX 2A ure iguessis/_Z re
SFX 2A ure igueres/_Z re
SFX 2A ure iguesses/_Z re
SFX 2A ure igués/_Z re
SFX 2A ure iguera/_Z re
SFX 2A ure iguéssim/_Z re
SFX 2A ure iguérem/_Z re
SFX 2A ure iguéssem/_Z re
SFX 2A ure iguéssiu/_Z re
SFX 2A ure iguéreu/_Z re
SFX 2A ure iguésseu/_Z re
SFX 2A ure iguessin/_Z re
SFX 2A ure igueren/_Z re
SFX 2A ure iguessen/_Z re
SFX 2A re 0/_C re
SFX 2A ure iga/_D re
SFX 2A ure igui/_D re
SFX 2A ure iguem/_C re
SFX 2A ure ieu/_C re
SFX 2A ure eu/_C re
SFX 2A caure queis/_C re
SFX 2A ure iguen/_C re
SFX 2A ure iguin/_C re

# Model de conjugació: cerndre
SFX 2B Y 70
SFX 2B e e/_v_D_Y re
SFX 2B dre ent/_C re
SFX 2B dre ut/_v_Y re
SFX 2B dre uda/_Y re
SFX 2B dre uts/_Y re
SFX 2B dre udes/_Y re
SFX 2B dre o/_Z re
SFX 2B dre 0/_Z re
SFX 2B dre s/_Z re
SFX 2B dre 0/_Z re
SFX 2B dre em/_Z re
SFX 2B dre eu/_Z re
SFX 2B dre en/_Z re
SFX 2B dre ia/_Z re
SFX 2B dre ies/_Z re
SFX 2B dre ia/_Z re
SFX 2B dre íem/_Z re
SFX 2B dre íeu/_Z re
SFX 2B dre ien/_Z re
SFX 2B dre í/_Z re
SFX 2B dre eres/_Z re
SFX 2B dre é/_Z re
SFX 2B dre érem/_Z re
SFX 2B dre éreu/_Z re
SFX 2B dre eren/_Z re
SFX 2B e é/_Z re
SFX 2B e às/_Z re
SFX 2B e à/_Z re
SFX 2B e em/_Z re
SFX 2B e eu/_Z re
SFX 2B e an/_Z re
SFX 2B e ia/_Z re
SFX 2B e ies/_Z re
SFX 2B e ia/_Z re
SFX 2B e íem/_Z re
SFX 2B e íeu/_Z re
SFX 2B e ien/_Z re
SFX 2B dre a/_Z re
SFX 2B dre i/_Z re
SFX 2B dre es/_Z re
SFX 2B dre is/_Z re
SFX 2B dre a/_Z re
SFX 2B dre i/_Z re
SFX 2B dre em/_Z re
SFX 2B dre eu/_Z re
SFX 2B dre en/_Z re
SFX 2B dre in/_Z re
SFX 2B dre és/_Z re
SFX 2B dre era/_Z re
SFX 2B dre essis/_Z re
SFX 2B dre eres/_Z re
SFX 2B dre esses/_Z re
SFX 2B dre és/_Z re
SFX 2B dre era/_Z re
SFX 2B dre éssim/_Z re
SFX 2B dre érem/_Z re
SFX 2B dre éssem/_Z re
SFX 2B dre éssiu/_Z re
SFX 2B dre éreu/_Z re
SFX 2B dre ésseu/_Z re
SFX 2B dre essin/_Z re
SFX 2B dre eren/_Z re
SFX 2B dre essen/_Z re
SFX 2B dre 0/_C re
SFX 2B dre a/_D re
SFX 2B dre i/_D re
SFX 2B dre em/_C re
SFX 2B dre eu/_C re
SFX 2B dre en/_C re
SFX 2B dre in/_C re

# Model de conjugació: cloure
SFX 2C Y 69
SFX 2C e e/_v_D_Y re
SFX 2C ure ent/_C re
SFX 2C ure s/_v_Y re
SFX 2C ure sa/_Y re
SFX 2C ure sos/_Y re
SFX 2C ure ses/_Y re
SFX 2C ure c/_Z re
SFX 2C re s/_Z re
SFX 2C re 0/_Z re
SFX 2C ure em/_Z re
SFX 2C ure eu/_Z re
SFX 2C re en/_Z re
SFX 2C ure ïa/_Z re
SFX 2C ure ïes/_Z re
SFX 2C ure ïa/_Z re
SFX 2C ure íem/_Z re
SFX 2C ure íeu/_Z re
SFX 2C ure ïen/_Z re
SFX 2C ure guí/_Z re
SFX 2C ure gueres/_Z re
SFX 2C ure gué/_Z re
SFX 2C ure guérem/_Z re
SFX 2C ure guéreu/_Z re
SFX 2C ure gueren/_Z re
SFX 2C e é/_Z re
SFX 2C e às/_Z re
SFX 2C e à/_Z re
SFX 2C e em/_Z re
SFX 2C e eu/_Z re
SFX 2C e an/_Z re
SFX 2C e ia/_Z re
SFX 2C e ies/_Z re
SFX 2C e ia/_Z re
SFX 2C e íem/_Z re
SFX 2C e íeu/_Z re
SFX 2C e ien/_Z re
SFX 2C ure ga/_Z re
SFX 2C ure gui/_Z re
SFX 2C ure gues/_Z re
SFX 2C ure guis/_Z re
SFX 2C ure ga/_Z re
SFX 2C ure gui/_Z re
SFX 2C ure guem/_Z re
SFX 2C ure gueu/_Z re
SFX 2C ure guen/_Z re
SFX 2C ure guin/_Z re
SFX 2C ure gués/_Z re
SFX 2C ure guera/_Z re
SFX 2C ure guessis/_Z re
SFX 2C ure gueres/_Z re
SFX 2C ure guesses/_Z re
SFX 2C ure gués/_Z re
SFX 2C ure guera/_Z re
SFX 2C ure guéssim/_Z re
SFX 2C ure guérem/_Z re
SFX 2C ure guéssem/_Z re
SFX 2C ure guéssiu/_Z re
SFX 2C ure guéreu/_Z re
SFX 2C ure guésseu/_Z re
SFX 2C ure guessin/_Z re
SFX 2C ure gueren/_Z re
SFX 2C ure guessen/_Z re
SFX 2C re 0/_C re
SFX 2C ure ga/_D re
SFX 2C ure gui/_D re
SFX 2C ure guem/_C re
SFX 2C ure eu/_C re
SFX 2C ure guen/_C re
SFX 2C ure guin/_C re

# Model de conjugació: cobrir
SFX 2D Y 90
SFX 2D r r/_v_C_Y ir
SFX 2D r nt/_C ir
SFX 2D rir ert/_v_Y ir
SFX 2D rir erta/_Y ir
SFX 2D rir erts/_Y ir
SFX 2D rir ertes/_Y ir
SFX 2D ir eixo/_Z ir
SFX 2D r sc/_Z ir
SFX 2D ir esc/_Z ir
SFX 2D ir eixes/_Z ir
SFX 2D r xes/_Z ir
SFX 2D ir eix/_Z ir
SFX 2D r x/_Z ir
SFX 2D r m/_Z ir
SFX 2D r u/_Z ir
SFX 2D ir eixen/_Z ir
SFX 2D r xen/_Z ir
SFX 2D r a/_Z ir
SFX 2D r es/_Z ir
SFX 2D r a/_Z ir
SFX 2D ir íem/_Z ir
SFX 2D ir íeu/_Z ir
SFX 2D r en/_Z ir
SFX 2D ir í/_Z ir
SFX 2D r res/_Z ir
SFX 2D ir í/_Z ir
SFX 2D ir írem/_Z ir
SFX 2D ir íreu/_Z ir
SFX 2D r ren/_Z ir
SFX 2D r ré/_Z ir
SFX 2D r ràs/_Z ir
SFX 2D r rà/_Z ir
SFX 2D r rem/_Z ir
SFX 2D r reu/_Z ir
SFX 2D r ran/_Z ir
SFX 2D r ria/_Z ir
SFX 2D r ries/_Z ir
SFX 2D r ria/_Z ir
SFX 2D r ríem/_Z ir
SFX 2D r ríeu/_Z ir
SFX 2D r rien/_Z ir
SFX 2D ir esca/_Z ir
SFX 2D r sca/_Z ir
SFX 2D ir esqui/_Z ir
SFX 2D ir eixi/_Z ir
SFX 2D ir esques/_Z ir
SFX 2D r sques/_Z ir
SFX 2D ir esquis/_Z ir
SFX 2D ir eixis/_Z ir
SFX 2D ir esca/_Z ir
SFX 2D r sca/_Z ir
SFX 2D ir esqui/_Z ir
SFX 2D ir eixi/_Z ir
SFX 2D r m/_Z ir
SFX 2D r guem/_Z ir
SFX 2D r u/_Z ir
SFX 2D r gueu/_Z ir
SFX 2D ir esquen/_Z ir
SFX 2D r squen/_Z ir
SFX 2D ir esquin/_Z ir
SFX 2D ir eixin/_Z ir
SFX 2D ir ís/_Z ir
SFX 2D r ra/_Z ir
SFX 2D r ssis/_Z ir
SFX 2D r res/_Z ir
SFX 2D r sses/_Z ir
SFX 2D ir ís/_Z ir
SFX 2D r ra/_Z ir
SFX 2D ir íssim/_Z ir
SFX 2D ir írem/_Z ir
SFX 2D ir íssem/_Z ir
SFX 2D ir íssiu/_Z ir
SFX 2D ir íreu/_Z ir
SFX 2D ir ísseu/_Z ir
SFX 2D r ssin/_Z ir
SFX 2D r ren/_Z ir
SFX 2D r ssen/_Z ir
SFX 2D ir eix/_C ir
SFX 2D r x/_C ir
SFX 2D ir esca/_D ir
SFX 2D r sca/_D ir
SFX 2D ir esqui/_D ir
SFX 2D ir eixi/_D ir
SFX 2D r m/_C ir
SFX 2D r guem/_C ir
SFX 2D r u/_C ir
SFX 2D ir esquen/_C ir
SFX 2D r squen/_C ir
SFX 2D ir esquin/_C ir
SFX 2D ir eixin/_C ir

# Model de conjugació: començar
SFX 2E Y 84
SFX 2E r r/_v_C_Y ar
SFX 2E r nt/_C ar
SFX 2E r t/_v_Y ar
SFX 2E r da/_Y ar
SFX 2E r ts/_Y ar
SFX 2E r des/_Y ar
SFX 2E ar o/_Z ar
SFX 2E çar ce/_Z ar
SFX 2E ar 0/_Z ar
SFX 2E çar ces/_Z ar
SFX 2E r 0/_Z ar
SFX 2E çar cem/_Z ar
SFX 2E r m/_Z ar
SFX 2E çar ceu/_Z ar
SFX 2E r u/_Z ar
SFX 2E çar cen/_Z ar
SFX 2E r va/_Z ar
SFX 2E r ves/_Z ar
SFX 2E r va/_Z ar
SFX 2E ar àvem/_Z ar
SFX 2E ar àveu/_Z ar
SFX 2E r ven/_Z ar
SFX 2E çar cí/_Z ar
SFX 2E r res/_Z ar
SFX 2E ar à/_Z ar
SFX 2E ar àrem/_Z ar
SFX 2E ar àreu/_Z ar
SFX 2E r ren/_Z ar
SFX 2E r ré/_Z ar
SFX 2E r ràs/_Z ar
SFX 2E r rà/_Z ar
SFX 2E r rem/_Z ar
SFX 2E r reu/_Z ar
SFX 2E r ran/_Z ar
SFX 2E r ria/_Z ar
SFX 2E r ries/_Z ar
SFX 2E r ria/_Z ar
SFX 2E r ríem/_Z ar
SFX 2E r ríeu/_Z ar
SFX 2E r rien/_Z ar
SFX 2E çar ce/_Z ar
SFX 2E çar ci/_Z ar
SFX 2E çar ces/_Z ar
SFX 2E çar cis/_Z ar
SFX 2E çar ce/_Z ar
SFX 2E çar ci/_Z ar
SFX 2E çar cem/_Z ar
SFX 2E çar ceu/_Z ar
SFX 2E çar cen/_Z ar
SFX 2E çar cin/_Z ar
SFX 2E çar cés/_Z ar
SFX 2E r ra/_Z ar
SFX 2E ar às/_Z ar
SFX 2E çar cessis/_Z ar
SFX 2E r res/_Z ar
SFX 2E r ssis/_Z ar
SFX 2E çar cesses/_Z ar
SFX 2E r sses/_Z ar
SFX 2E çar cés/_Z ar
SFX 2E r ra/_Z ar
SFX 2E ar às/_Z ar
SFX 2E çar céssim/_Z ar
SFX 2E ar àrem/_Z ar
SFX 2E ar àssim/_Z ar
SFX 2E çar céssem/_Z ar
SFX 2E ar àssem/_Z ar
SFX 2E çar céssiu/_Z ar
SFX 2E ar àreu/_Z ar
SFX 2E ar àssiu/_Z ar
SFX 2E çar césseu/_Z ar
SFX 2E ar àsseu/_Z ar
SFX 2E çar cessin/_Z ar
SFX 2E r ren/_Z ar
SFX 2E r ssin/_Z ar
SFX 2E çar cessen/_Z ar
SFX 2E r ssen/_Z ar
SFX 2E r 0/_D ar
SFX 2E çar ce/_D ar
SFX 2E çar ci/_D ar
SFX 2E çar cem/_C ar
SFX 2E r u/_C ar
SFX 2E çar ceu/_C ar
SFX 2E çar cen/_C ar
SFX 2E çar cin/_C ar

# Model de conjugació: commoure
SFX 2F Y 73
SFX 2F e e/_v_D_Y re
SFX 2F ure vent/_C re
SFX 2F ure gut/_v_Y re
SFX 2F oure òs/_v_Y re
SFX 2F ure guda/_Y re
SFX 2F ure sa/_Y re
SFX 2F ure guts/_Y re
SFX 2F ure sos/_Y re
SFX 2F ure gudes/_Y re
SFX 2F ure ses/_Y re
SFX 2F ure c/_Z re
SFX 2F re s/_Z re
SFX 2F re 0/_Z re
SFX 2F ure vem/_Z re
SFX 2F ure veu/_Z re
SFX 2F re en/_Z re
SFX 2F ure via/_Z re
SFX 2F ure vies/_Z re
SFX 2F ure via/_Z re
SFX 2F ure víem/_Z re
SFX 2F ure víeu/_Z re
SFX 2F ure vien/_Z re
SFX 2F ure guí/_Z re
SFX 2F ure gueres/_Z re
SFX 2F ure gué/_Z re
SFX 2F ure guérem/_Z re
SFX 2F ure guéreu/_Z re
SFX 2F ure gueren/_Z re
SFX 2F e é/_Z re
SFX 2F e às/_Z re
SFX 2F e à/_Z re
SFX 2F e em/_Z re
SFX 2F e eu/_Z re
SFX 2F e an/_Z re
SFX 2F e ia/_Z re
SFX 2F e ies/_Z re
SFX 2F e ia/_Z re
SFX 2F e íem/_Z re
SFX 2F e íeu/_Z re
SFX 2F e ien/_Z re
SFX 2F ure ga/_Z re
SFX 2F ure gui/_Z re
SFX 2F ure gues/_Z re
SFX 2F ure guis/_Z re
SFX 2F ure ga/_Z re
SFX 2F ure gui/_Z re
SFX 2F ure guem/_Z re
SFX 2F ure gueu/_Z re
SFX 2F ure guen/_Z re
SFX 2F ure guin/_Z re
SFX 2F ure gués/_Z re
SFX 2F ure guera/_Z re
SFX 2F ure guessis/_Z re
SFX 2F ure gueres/_Z re
SFX 2F ure guesses/_Z re
SFX 2F ure gués/_Z re
SFX 2F ure guera/_Z re
SFX 2F ure guéssim/_Z re
SFX 2F ure guérem/_Z re
SFX 2F ure guéssem/_Z re
SFX 2F ure guéssiu/_Z re
SFX 2F ure guéreu/_Z re
SFX 2F ure guésseu/_Z re
SFX 2F ure guessin/_Z re
SFX 2F ure gueren/_Z re
SFX 2F ure guessen/_Z re
SFX 2F re 0/_C re
SFX 2F ure ga/_D re
SFX 2F ure gui/_D re
SFX 2F ure guem/_C re
SFX 2F ure veu/_C re
SFX 2F ure guen/_C re
SFX 2F ure guin/_C re

# Model de conjugació: complaure
SFX 30 Y 69
SFX 30 e e/_v_D_Y re
SFX 30 ure ent/_C re
SFX 30 ure gut/_v_Y re
SFX 30 ure guda/_Y re
SFX 30 ure guts/_Y re
SFX 30 ure gudes/_Y re
SFX 30 ure c/_Z re
SFX 30 re s/_Z re
SFX 30 re 0/_Z re
SFX 30 ure em/_Z re
SFX 30 ure eu/_Z re
SFX 30 re en/_Z re
SFX 30 ure ïa/_Z re
SFX 30 ure ïes/_Z re
SFX 30 ure ïa/_Z re
SFX 30 ure íem/_Z re
SFX 30 ure íeu/_Z re
SFX 30 ure ïen/_Z re
SFX 30 ure guí/_Z re
SFX 30 ure gueres/_Z re
SFX 30 ure gué/_Z re
SFX 30 ure guérem/_Z re
SFX 30 ure guéreu/_Z re
SFX 30 ure gueren/_Z re
SFX 30 e é/_Z re
SFX 30 e às/_Z re
SFX 30 e à/_Z re
SFX 30 e em/_Z re
SFX 30 e eu/_Z re
SFX 30 e an/_Z re
SFX 30 e ia/_Z re
SFX 30 e ies/_Z re
SFX 30 e ia/_Z re
SFX 30 e íem/_Z re
SFX 30 e íeu/_Z re
SFX 30 e ien/_Z re
SFX 30 ure ga/_Z re
SFX 30 ure gui/_Z re
SFX 30 ure gues/_Z re
SFX 30 ure guis/_Z re
SFX 30 ure ga/_Z re
SFX 30 ure gui/_Z re
SFX 30 ure guem/_Z re
SFX 30 ure gueu/_Z re
SFX 30 ure guen/_Z re
SFX 30 ure guin/_Z re
SFX 30 ure gués/_Z re
SFX 30 ure guera/_Z re
SFX 30 ure guessis/_Z re
SFX 30 ure gueres/_Z re
SFX 30 ure guesses/_Z re
SFX 30 ure gués/_Z re
SFX 30 ure guera/_Z re
SFX 30 ure guéssim/_Z re
SFX 30 ure guérem/_Z re
SFX 30 ure guéssem/_Z re
SFX 30 ure guéssiu/_Z re
SFX 30 ure guéreu/_Z re
SFX 30 ure guésseu/_Z re
SFX 30 ure guessin/_Z re
SFX 30 ure gueren/_Z re
SFX 30 ure guessen/_Z re
SFX 30 re 0/_C re
SFX 30 ure ga/_D re
SFX 30 ure gui/_D re
SFX 30 ure guem/_C re
SFX 30 ure eu/_C re
SFX 30 ure guen/_C re
SFX 30 ure guin/_C re

# Model de conjugació: compondre
SFX 31 Y 70
SFX 31 e e/_v_D_Y re
SFX 31 dre ent/_C re
SFX 31 ndre st/_v_Y re
SFX 31 ndre sta/_Y re
SFX 31 ndre stos/_Y re
SFX 31 ndre sts/_Y re
SFX 31 ndre stes/_Y re
SFX 31 dre c/_Z re
SFX 31 dre s/_Z re
SFX 31 dre 0/_Z re
SFX 31 dre em/_Z re
SFX 31 dre eu/_Z re
SFX 31 dre en/_Z re
SFX 31 dre ia/_Z re
SFX 31 dre ies/_Z re
SFX 31 dre ia/_Z re
SFX 31 dre íem/_Z re
SFX 31 dre íeu/_Z re
SFX 31 dre ien/_Z re
SFX 31 dre guí/_Z re
SFX 31 dre gueres/_Z re
SFX 31 dre gué/_Z re
SFX 31 dre guérem/_Z re
SFX 31 dre guéreu/_Z re
SFX 31 dre gueren/_Z re
SFX 31 e é/_Z re
SFX 31 e às/_Z re
SFX 31 e à/_Z re
SFX 31 e em/_Z re
SFX 31 e eu/_Z re
SFX 31 e an/_Z re
SFX 31 e ia/_Z re
SFX 31 e ies/_Z re
SFX 31 e ia/_Z re
SFX 31 e íem/_Z re
SFX 31 e íeu/_Z re
SFX 31 e ien/_Z re
SFX 31 dre ga/_Z re
SFX 31 dre gui/_Z re
SFX 31 dre gues/_Z re
SFX 31 dre guis/_Z re
SFX 31 dre ga/_Z re
SFX 31 dre gui/_Z re
SFX 31 dre guem/_Z re
SFX 31 dre gueu/_Z re
SFX 31 dre guen/_Z re
SFX 31 dre guin/_Z re
SFX 31 dre gués/_Z re
SFX 31 dre guera/_Z re
SFX 31 dre guessis/_Z re
SFX 31 dre gueres/_Z re
SFX 31 dre guesses/_Z re
SFX 31 dre gués/_Z re
SFX 31 dre guera/_Z re
SFX 31 dre guéssim/_Z re
SFX 31 dre guérem/_Z re
SFX 31 dre guéssem/_Z re
SFX 31 dre guéssiu/_Z re
SFX 31 dre guéreu/_Z re
SFX 31 dre guésseu/_Z re
SFX 31 dre guessin/_Z re
SFX 31 dre gueren/_Z re
SFX 31 dre guessen/_Z re
SFX 31 dre 0/_C re
SFX 31 dre ga/_D re
SFX 31 dre gui/_D re
SFX 31 dre guem/_C re
SFX 31 dre eu/_C re
SFX 31 dre guen/_C re
SFX 31 dre guin/_C re

# Model de conjugació: concloure
SFX 32 Y 69
SFX 32 e e/_v_D_Y re
SFX 32 ure ent/_C re
SFX 32 oure òs/_v_Y re
SFX 32 ure sa/_Y re
SFX 32 ure sos/_Y re
SFX 32 ure ses/_Y re
SFX 32 ure c/_Z re
SFX 32 re s/_Z re
SFX 32 re 0/_Z re
SFX 32 ure em/_Z re
SFX 32 ure eu/_Z re
SFX 32 re en/_Z re
SFX 32 ure ïa/_Z re
SFX 32 ure ïes/_Z re
SFX 32 ure ïa/_Z re
SFX 32 ure íem/_Z re
SFX 32 ure íeu/_Z re
SFX 32 ure ïen/_Z re
SFX 32 ure guí/_Z re
SFX 32 ure gueres/_Z re
SFX 32 ure gué/_Z re
SFX 32 ure guérem/_Z re
SFX 32 ure guéreu/_Z re
SFX 32 ure gueren/_Z re
SFX 32 e é/_Z re
SFX 32 e às/_Z re
SFX 32 e à/_Z re
SFX 32 e em/_Z re
SFX 32 e eu/_Z re
SFX 32 e an/_Z re
SFX 32 e ia/_Z re
SFX 32 e ies/_Z re
SFX 32 e ia/_Z re
SFX 32 e íem/_Z re
SFX 32 e íeu/_Z re
SFX 32 e ien/_Z re
SFX 32 ure ga/_Z re
SFX 32 ure gui/_Z re
SFX 32 ure gues/_Z re
SFX 32 ure guis/_Z re
SFX 32 ure ga/_Z re
SFX 32 ure gui/_Z re
SFX 32 ure guem/_Z re
SFX 32 ure gueu/_Z re
SFX 32 ure guen/_Z re
SFX 32 ure guin/_Z re
SFX 32 ure gués/_Z re
SFX 32 ure guera/_Z re
SFX 32 ure guessis/_Z re
SFX 32 ure gueres/_Z re
SFX 32 ure guesses/_Z re
SFX 32 ure gués/_Z re
SFX 32 ure guera/_Z re
SFX 32 ure guéssim/_Z re
SFX 32 ure guérem/_Z re
SFX 32 ure guéssem/_Z re
SFX 32 ure guéssiu/_Z re
SFX 32 ure guéreu/_Z re
SFX 32 ure guésseu/_Z re
SFX 32 ure guessin/_Z re
SFX 32 ure gueren/_Z re
SFX 32 ure guessen/_Z re
SFX 32 re 0/_C re
SFX 32 ure ga/_D re
SFX 32 ure gui/_D re
SFX 32 ure guem/_C re
SFX 32 ure eu/_C re
SFX 32 ure guen/_C re
SFX 32 ure guin/_C re

# Model de conjugació: condoldre
SFX 33 Y 69
SFX 33 e e/_v_D_Y re
SFX 33 dre ent/_C re
SFX 33 dre gut/_v_Y re
SFX 33 dre guda/_Y re
SFX 33 dre guts/_Y re
SFX 33 dre gudes/_Y re
SFX 33 dre c/_Z re
SFX 33 dre s/_Z re
SFX 33 dre 0/_Z re
SFX 33 dre em/_Z re
SFX 33 dre eu/_Z re
SFX 33 dre en/_Z re
SFX 33 dre ia/_Z re
SFX 33 dre ies/_Z re
SFX 33 dre ia/_Z re
SFX 33 dre íem/_Z re
SFX 33 dre íeu/_Z re
SFX 33 dre ien/_Z re
SFX 33 dre guí/_Z re
SFX 33 dre gueres/_Z re
SFX 33 dre gué/_Z re
SFX 33 dre guérem/_Z re
SFX 33 dre guéreu/_Z re
SFX 33 dre gueren/_Z re
SFX 33 e é/_Z re
SFX 33 e às/_Z re
SFX 33 e à/_Z re
SFX 33 e em/_Z re
SFX 33 e eu/_Z re
SFX 33 e an/_Z re
SFX 33 e ia/_Z re
SFX 33 e ies/_Z re
SFX 33 e ia/_Z re
SFX 33 e íem/_Z re
SFX 33 e íeu/_Z re
SFX 33 e ien/_Z re
SFX 33 dre ga/_Z re
SFX 33 dre gui/_Z re
SFX 33 dre gues/_Z re
SFX 33 dre guis/_Z re
SFX 33 dre ga/_Z re
SFX 33 dre gui/_Z re
SFX 33 dre guem/_Z re
SFX 33 dre gueu/_Z re
SFX 33 dre guen/_Z re
SFX 33 dre guin/_Z re
SFX 33 dre gués/_Z re
SFX 33 dre guera/_Z re
SFX 33 dre guessis/_Z re
SFX 33 dre gueres/_Z re
SFX 33 dre guesses/_Z re
SFX 33 dre gués/_Z re
SFX 33 dre guera/_Z re
SFX 33 dre guéssim/_Z re
SFX 33 dre guérem/_Z re
SFX 33 dre guéssem/_Z re
SFX 33 dre guéssiu/_Z re
SFX 33 dre guéreu/_Z re
SFX 33 dre guésseu/_Z re
SFX 33 dre guessin/_Z re
SFX 33 dre gueren/_Z re
SFX 33 dre guessen/_Z re
SFX 33 dre 0/_C re
SFX 33 dre ga/_D re
SFX 33 dre gui/_D re
SFX 33 dre guem/_C re
SFX 33 dre eu/_C re
SFX 33 dre guen/_C re
SFX 33 dre guin/_C re

# Model de conjugació: confessar
SFX 34 Y 84
SFX 34 r r/_v_C_Y ar
SFX 34 r nt/_C ar
SFX 34 r t/_v_Y ar
SFX 34 r da/_Y ar
SFX 34 r ts/_Y ar
SFX 34 r des/_Y ar
SFX 34 ar o/_Z ar
SFX 34 ar e/_Z ar
SFX 34 essar és/_Z ar
SFX 34 ar es/_Z ar
SFX 34 r 0/_Z ar
SFX 34 ar em/_Z ar
SFX 34 r m/_Z ar
SFX 34 ar eu/_Z ar
SFX 34 r u/_Z ar
SFX 34 ar en/_Z ar
SFX 34 r va/_Z ar
SFX 34 r ves/_Z ar
SFX 34 r va/_Z ar
SFX 34 ar àvem/_Z ar
SFX 34 ar àveu/_Z ar
SFX 34 r ven/_Z ar
SFX 34 ar í/_Z ar
SFX 34 r res/_Z ar
SFX 34 ar à/_Z ar
SFX 34 ar àrem/_Z ar
SFX 34 ar àreu/_Z ar
SFX 34 r ren/_Z ar
SFX 34 r ré/_Z ar
SFX 34 r ràs/_Z ar
SFX 34 r rà/_Z ar
SFX 34 r rem/_Z ar
SFX 34 r reu/_Z ar
SFX 34 r ran/_Z ar
SFX 34 r ria/_Z ar
SFX 34 r ries/_Z ar
SFX 34 r ria/_Z ar
SFX 34 r ríem/_Z ar
SFX 34 r ríeu/_Z ar
SFX 34 r rien/_Z ar
SFX 34 ar e/_Z ar
SFX 34 ar i/_Z ar
SFX 34 ar es/_Z ar
SFX 34 ar is/_Z ar
SFX 34 ar e/_Z ar
SFX 34 ar i/_Z ar
SFX 34 ar em/_Z ar
SFX 34 ar eu/_Z ar
SFX 34 ar en/_Z ar
SFX 34 ar in/_Z ar
SFX 34 ar és/_Z ar
SFX 34 r ra/_Z ar
SFX 34 ar às/_Z ar
SFX 34 ar essis/_Z ar
SFX 34 r res/_Z ar
SFX 34 r ssis/_Z ar
SFX 34 ar esses/_Z ar
SFX 34 r sses/_Z ar
SFX 34 ar és/_Z ar
SFX 34 r ra/_Z ar
SFX 34 ar às/_Z ar
SFX 34 ar éssim/_Z ar
SFX 34 ar àrem/_Z ar
SFX 34 ar àssim/_Z ar
SFX 34 ar éssem/_Z ar
SFX 34 ar àssem/_Z ar
SFX 34 ar éssiu/_Z ar
SFX 34 ar àreu/_Z ar
SFX 34 ar àssiu/_Z ar
SFX 34 ar ésseu/_Z ar
SFX 34 ar àsseu/_Z ar
SFX 34 ar essin/_Z ar
SFX 34 r ren/_Z ar
SFX 34 r ssin/_Z ar
SFX 34 ar essen/_Z ar
SFX 34 r ssen/_Z ar
SFX 34 r 0/_D ar
SFX 34 ar e/_D ar
SFX 34 ar i/_D ar
SFX 34 ar em/_C ar
SFX 34 r u/_C ar
SFX 34 ar eu/_C ar
SFX 34 ar en/_C ar
SFX 34 ar in/_C ar

# Model de conjugació: confondre
SFX 35 Y 69
SFX 35 e e/_v_D_Y re
SFX 35 dre ent/_C re
SFX 35 ondre ós/_v_Y re
SFX 35 ndre sa/_Y re
SFX 35 ndre sos/_Y re
SFX 35 ndre ses/_Y re
SFX 35 dre c/_Z re
SFX 35 dre s/_Z re
SFX 35 dre 0/_Z re
SFX 35 dre em/_Z re
SFX 35 dre eu/_Z re
SFX 35 dre en/_Z re
SFX 35 dre ia/_Z re
SFX 35 dre ies/_Z re
SFX 35 dre ia/_Z re
SFX 35 dre íem/_Z re
SFX 35 dre íeu/_Z re
SFX 35 dre ien/_Z re
SFX 35 dre guí/_Z re
SFX 35 dre gueres/_Z re
SFX 35 dre gué/_Z re
SFX 35 dre guérem/_Z re
SFX 35 dre guéreu/_Z re
SFX 35 dre gueren/_Z re
SFX 35 e é/_Z re
SFX 35 e às/_Z re
SFX 35 e à/_Z re
SFX 35 e em/_Z re
SFX 35 e eu/_Z re
SFX 35 e an/_Z re
SFX 35 e ia/_Z re
SFX 35 e ies/_Z re
SFX 35 e ia/_Z re
SFX 35 e íem/_Z re
SFX 35 e íeu/_Z re
SFX 35 e ien/_Z re
SFX 35 dre ga/_Z re
SFX 35 dre gui/_Z re
SFX 35 dre gues/_Z re
SFX 35 dre guis/_Z re
SFX 35 dre ga/_Z re
SFX 35 dre gui/_Z re
SFX 35 dre guem/_Z re
SFX 35 dre gueu/_Z re
SFX 35 dre guen/_Z re
SFX 35 dre guin/_Z re
SFX 35 dre gués/_Z re
SFX 35 dre guera/_Z re
SFX 35 dre guessis/_Z re
SFX 35 dre gueres/_Z re
SFX 35 dre guesses/_Z re
SFX 35 dre gués/_Z re
SFX 35 dre guera/_Z re
SFX 35 dre guéssim/_Z re
SFX 35 dre guérem/_Z re
SFX 35 dre guéssem/_Z re
SFX 35 dre guéssiu/_Z re
SFX 35 dre guéreu/_Z re
SFX 35 dre guésseu/_Z re
SFX 35 dre guessin/_Z re
SFX 35 dre gueren/_Z re
SFX 35 dre guessen/_Z re
SFX 35 dre 0/_C re
SFX 35 dre ga/_D re
SFX 35 dre gui/_D re
SFX 35 dre guem/_C re
SFX 35 dre eu/_C re
SFX 35 dre guen/_C re
SFX 35 dre guin/_C re

# Model de conjugació: confugir
SFX 36 Y 77
SFX 36 r r/_v_C_Y ir
SFX 36 r nt/_C ir
SFX 36 r t/_v_Y ir
SFX 36 gir it/_v_Y ir
SFX 36 r da/_Y ir
SFX 36 gir ita/_Y ir
SFX 36 r ts/_Y ir
SFX 36 gir its/_Y ir
SFX 36 r des/_Y ir
SFX 36 gir ites/_Y ir
SFX 36 gir jo/_Z ir
SFX 36 gir ig/_Z ir
SFX 36 ir es/_Z ir
SFX 36 gir ig/_Z ir
SFX 36 r m/_Z ir
SFX 36 r u/_Z ir
SFX 36 ir en/_Z ir
SFX 36 r a/_Z ir
SFX 36 r es/_Z ir
SFX 36 r a/_Z ir
SFX 36 ir íem/_Z ir
SFX 36 ir íeu/_Z ir
SFX 36 r en/_Z ir
SFX 36 ir í/_Z ir
SFX 36 r res/_Z ir
SFX 36 ir í/_Z ir
SFX 36 ir írem/_Z ir
SFX 36 ir íreu/_Z ir
SFX 36 r ren/_Z ir
SFX 36 r ré/_Z ir
SFX 36 r ràs/_Z ir
SFX 36 r rà/_Z ir
SFX 36 r rem/_Z ir
SFX 36 r reu/_Z ir
SFX 36 r ran/_Z ir
SFX 36 r ria/_Z ir
SFX 36 r ries/_Z ir
SFX 36 r ria/_Z ir
SFX 36 r ríem/_Z ir
SFX 36 r ríeu/_Z ir
SFX 36 r rien/_Z ir
SFX 36 gir ja/_Z ir
SFX 36 r 0/_Z ir
SFX 36 ir es/_Z ir
SFX 36 r s/_Z ir
SFX 36 gir ja/_Z ir
SFX 36 r 0/_Z ir
SFX 36 r m/_Z ir
SFX 36 r guem/_Z ir
SFX 36 r u/_Z ir
SFX 36 r gueu/_Z ir
SFX 36 ir en/_Z ir
SFX 36 r n/_Z ir
SFX 36 ir ís/_Z ir
SFX 36 r ra/_Z ir
SFX 36 r ssis/_Z ir
SFX 36 r res/_Z ir
SFX 36 r sses/_Z ir
SFX 36 ir ís/_Z ir
SFX 36 r ra/_Z ir
SFX 36 ir íssim/_Z ir
SFX 36 ir írem/_Z ir
SFX 36 ir íssem/_Z ir
SFX 36 ir íssiu/_Z ir
SFX 36 ir íreu/_Z ir
SFX 36 ir ísseu/_Z ir
SFX 36 r ssin/_Z ir
SFX 36 r ren/_Z ir
SFX 36 r ssen/_Z ir
SFX 36 gir ig/_C ir
SFX 36 gir ja/_D ir
SFX 36 r 0/_D ir
SFX 36 r m/_C ir
SFX 36 r guem/_C ir
SFX 36 r u/_C ir
SFX 36 ir en/_C ir
SFX 36 r n/_C ir

# Model de conjugació: constrènyer
SFX 37 Y 71
SFX 37 r r/_v_C_Y er
SFX 37 ènyer ényer/_v_C_Y er
SFX 37 ènyer enyent/_C er
SFX 37 ènyer et/_v_Y er
SFX 37 ènyer eta/_Y er
SFX 37 ènyer ets/_Y er
SFX 37 ènyer etes/_Y er
SFX 37 ènyer enyo/_Z er
SFX 37 ènyer eny/_Z er
SFX 37 ènyer enys/_Z er
SFX 37 ènyer eny/_Z er
SFX 37 ènyer enyem/_Z er
SFX 37 ènyer enyeu/_Z er
SFX 37 ènyer enyen/_Z er
SFX 37 ènyer enyia/_Z er
SFX 37 ènyer enyies/_Z er
SFX 37 ènyer enyia/_Z er
SFX 37 ènyer enyíem/_Z er
SFX 37 ènyer enyíeu/_Z er
SFX 37 ènyer enyien/_Z er
SFX 37 ènyer enyí/_Z er
SFX 37 ènyer enyeres/_Z er
SFX 37 ènyer enyé/_Z er
SFX 37 ènyer enyérem/_Z er
SFX 37 ènyer enyéreu/_Z er
SFX 37 ènyer enyeren/_Z er
SFX 37 ènyer enyeré/_Z er
SFX 37 ènyer enyeràs/_Z er
SFX 37 ènyer enyerà/_Z er
SFX 37 ènyer enyerem/_Z er
SFX 37 ènyer enyereu/_Z er
SFX 37 ènyer enyeran/_Z er
SFX 37 ènyer enyeria/_Z er
SFX 37 ènyer enyeries/_Z er
SFX 37 ènyer enyeria/_Z er
SFX 37 ènyer enyeríem/_Z er
SFX 37 ènyer enyeríeu/_Z er
SFX 37 ènyer enyerien/_Z er
SFX 37 ènyer enya/_Z er
SFX 37 ènyer enyi/_Z er
SFX 37 ènyer enyes/_Z er
SFX 37 ènyer enyis/_Z er
SFX 37 ènyer enya/_Z er
SFX 37 ènyer enyi/_Z er
SFX 37 ènyer enyem/_Z er
SFX 37 ènyer enyeu/_Z er
SFX 37 ènyer enyen/_Z er
SFX 37 ènyer enyin/_Z er
SFX 37 ènyer enyés/_Z er
SFX 37 ènyer enyera/_Z er
SFX 37 ènyer enyessis/_Z er
SFX 37 ènyer enyeres/_Z er
SFX 37 ènyer enyesses/_Z er
SFX 37 ènyer enyés/_Z er
SFX 37 ènyer enyera/_Z er
SFX 37 ènyer enyéssim/_Z er
SFX 37 ènyer enyérem/_Z er
SFX 37 ènyer enyéssem/_Z er
SFX 37 ènyer enyéssiu/_Z er
SFX 37 ènyer enyéreu/_Z er
SFX 37 ènyer enyésseu/_Z er
SFX 37 ènyer enyessin/_Z er
SFX 37 ènyer enyeren/_Z er
SFX 37 ènyer enyessen/_Z er
SFX 37 ènyer eny/_C er
SFX 37 ènyer enya/_D er
SFX 37 ènyer enyi/_D er
SFX 37 ènyer enyem/_C er
SFX 37 ènyer enyeu/_C er
SFX 37 ènyer enyen/_C er
SFX 37 ènyer enyin/_C er

# Model de conjugació: contradir
SFX 38 Y 75
SFX 38 r r/_v_C_Y ir
SFX 38 r ent/_C ir
SFX 38 r t/_v_Y ir
SFX 38 r ta/_Y ir
SFX 38 r ts/_Y ir
SFX 38 r tes/_Y ir
SFX 38 r c/_Z ir
SFX 38 r us/_Z ir
SFX 38 r u/_Z ir
SFX 38 r em/_Z ir
SFX 38 ir eim/_Z ir
SFX 38 r eu/_Z ir
SFX 38 ir eis/_Z ir
SFX 38 r uen/_Z ir
SFX 38 ir eia/_Z ir
SFX 38 ir eies/_Z ir
SFX 38 ir eia/_Z ir
SFX 38 ir èiem/_Z ir
SFX 38 ir éiem/_Z ir
SFX 38 ir èieu/_Z ir
SFX 38 ir éieu/_Z ir
SFX 38 ir eien/_Z ir
SFX 38 r guí/_Z ir
SFX 38 r gueres/_Z ir
SFX 38 r gué/_Z ir
SFX 38 r guérem/_Z ir
SFX 38 r guéreu/_Z ir
SFX 38 r gueren/_Z ir
SFX 38 r ré/_Z ir
SFX 38 r ràs/_Z ir
SFX 38 r rà/_Z ir
SFX 38 r rem/_Z ir
SFX 38 r reu/_Z ir
SFX 38 r ran/_Z ir
SFX 38 r ria/_Z ir
SFX 38 r ries/_Z ir
SFX 38 r ria/_Z ir
SFX 38 r ríem/_Z ir
SFX 38 r ríeu/_Z ir
SFX 38 r rien/_Z ir
SFX 38 r ga/_Z ir
SFX 38 r gui/_Z ir
SFX 38 r gues/_Z ir
SFX 38 r guis/_Z ir
SFX 38 r ga/_Z ir
SFX 38 r gui/_Z ir
SFX 38 r guem/_Z ir
SFX 38 r gueu/_Z ir
SFX 38 r guen/_Z ir
SFX 38 r guin/_Z ir
SFX 38 r gués/_Z ir
SFX 38 r guera/_Z ir
SFX 38 r guessis/_Z ir
SFX 38 r gueres/_Z ir
SFX 38 r guesses/_Z ir
SFX 38 r gués/_Z ir
SFX 38 r guera/_Z ir
SFX 38 r guéssim/_Z ir
SFX 38 r guérem/_Z ir
SFX 38 r guéssem/_Z ir
SFX 38 r guéssiu/_Z ir
SFX 38 r guéreu/_Z ir
SFX 38 r guésseu/_Z ir
SFX 38 r guessin/_Z ir
SFX 38 r gueren/_Z ir
SFX 38 r guessen/_Z ir
SFX 38 r gues/_C ir
SFX 38 ir ís/_C ir
SFX 38 r ga/_D ir
SFX 38 r gui/_D ir
SFX 38 r guem/_C ir
SFX 38 r gau/_C ir
SFX 38 r gueu/_C ir
SFX 38 r guen/_C ir
SFX 38 r guin/_C ir

# Model de conjugació: contrafer
SFX 39 Y 80
SFX 39 r r/_v_C_Y er
SFX 39 r nt/_C er
SFX 39 r t/_v_Y er
SFX 39 r ta/_Y er
SFX 39 r ts/_Y er
SFX 39 r tes/_Y er
SFX 39 er aig/_Z er
SFX 39 er aç/_Z er
SFX 39 er às/_Z er
SFX 39 er à/_Z er
SFX 39 r m/_Z er
SFX 39 r im/_Z er
SFX 39 r u/_Z er
SFX 39 r is/_Z er
SFX 39 er an/_Z er
SFX 39 r ia/_Z er
SFX 39 r ies/_Z er
SFX 39 r ia/_Z er
SFX 39 er èiem/_Z er
SFX 39 er éiem/_Z er
SFX 39 er èieu/_Z er
SFX 39 er éieu/_Z er
SFX 39 r ien/_Z er
SFX 39 er iu/_Z er
SFX 39 r res/_Z er
SFX 39 er éu/_Z er
SFX 39 er é/_Z er
SFX 39 er érem/_Z er
SFX 39 er éreu/_Z er
SFX 39 r ren/_Z er
SFX 39 er aré/_Z er
SFX 39 er aràs/_Z er
SFX 39 er arà/_Z er
SFX 39 er arem/_Z er
SFX 39 er areu/_Z er
SFX 39 er aran/_Z er
SFX 39 er aria/_Z er
SFX 39 er aries/_Z er
SFX 39 er aria/_Z er
SFX 39 er aríem/_Z er
SFX 39 er aríeu/_Z er
SFX 39 er arien/_Z er
SFX 39 er aça/_Z er
SFX 39 er aci/_Z er
SFX 39 er aces/_Z er
SFX 39 er acis/_Z er
SFX 39 er aça/_Z er
SFX 39 er aci/_Z er
SFX 39 r m/_Z er
SFX 39 er acem/_Z er
SFX 39 r u/_Z er
SFX 39 er aceu/_Z er
SFX 39 er acen/_Z er
SFX 39 er acin/_Z er
SFX 39 er és/_Z er
SFX 39 r ra/_Z er
SFX 39 r ssis/_Z er
SFX 39 r res/_Z er
SFX 39 r sses/_Z er
SFX 39 er és/_Z er
SFX 39 r ra/_Z er
SFX 39 er éssim/_Z er
SFX 39 er érem/_Z er
SFX 39 er éssem/_Z er
SFX 39 er éssiu/_Z er
SFX 39 er éreu/_Z er
SFX 39 er ésseu/_Z er
SFX 39 r ssin/_Z er
SFX 39 r ren/_Z er
SFX 39 r ssen/_Z er
SFX 39 er és/_C er
SFX 39 er é/_C er
SFX 39 er aça/_D er
SFX 39 er aci/_D er
SFX 39 r m/_C er
SFX 39 er acem/_C er
SFX 39 r u/_C er
SFX 39 r is/_C er
SFX 39 er acen/_C er
SFX 39 er acin/_C er

# Model de conjugació: contrapesar
SFX 3A Y 84
SFX 3A r r/_v_C_Y ar
SFX 3A r nt/_C ar
SFX 3A r t/_v_Y ar
SFX 3A r da/_Y ar
SFX 3A r ts/_Y ar
SFX 3A r des/_Y ar
SFX 3A ar o/_Z ar
SFX 3A ar e/_Z ar
SFX 3A esar és/_Z ar
SFX 3A ar es/_Z ar
SFX 3A r 0/_Z ar
SFX 3A ar em/_Z ar
SFX 3A r m/_Z ar
SFX 3A ar eu/_Z ar
SFX 3A r u/_Z ar
SFX 3A ar en/_Z ar
SFX 3A r va/_Z ar
SFX 3A r ves/_Z ar
SFX 3A r va/_Z ar
SFX 3A ar àvem/_Z ar
SFX 3A ar àveu/_Z ar
SFX 3A r ven/_Z ar
SFX 3A ar í/_Z ar
SFX 3A r res/_Z ar
SFX 3A ar à/_Z ar
SFX 3A ar àrem/_Z ar
SFX 3A ar àreu/_Z ar
SFX 3A r ren/_Z ar
SFX 3A r ré/_Z ar
SFX 3A r ràs/_Z ar
SFX 3A r rà/_Z ar
SFX 3A r rem/_Z ar
SFX 3A r reu/_Z ar
SFX 3A r ran/_Z ar
SFX 3A r ria/_Z ar
SFX 3A r ries/_Z ar
SFX 3A r ria/_Z ar
SFX 3A r ríem/_Z ar
SFX 3A r ríeu/_Z ar
SFX 3A r rien/_Z ar
SFX 3A ar e/_Z ar
SFX 3A ar i/_Z ar
SFX 3A ar es/_Z ar
SFX 3A ar is/_Z ar
SFX 3A ar e/_Z ar
SFX 3A ar i/_Z ar
SFX 3A ar em/_Z ar
SFX 3A ar eu/_Z ar
SFX 3A ar en/_Z ar
SFX 3A ar in/_Z ar
SFX 3A ar és/_Z ar
SFX 3A r ra/_Z ar
SFX 3A ar às/_Z ar
SFX 3A ar essis/_Z ar
SFX 3A r res/_Z ar
SFX 3A r ssis/_Z ar
SFX 3A ar esses/_Z ar
SFX 3A r sses/_Z ar
SFX 3A ar és/_Z ar
SFX 3A r ra/_Z ar
SFX 3A ar às/_Z ar
SFX 3A ar éssim/_Z ar
SFX 3A ar àrem/_Z ar
SFX 3A ar àssim/_Z ar
SFX 3A ar éssem/_Z ar
SFX 3A ar àssem/_Z ar
SFX 3A ar éssiu/_Z ar
SFX 3A ar àreu/_Z ar
SFX 3A ar àssiu/_Z ar
SFX 3A ar ésseu/_Z ar
SFX 3A ar àsseu/_Z ar
SFX 3A ar essin/_Z ar
SFX 3A r ren/_Z ar
SFX 3A r ssin/_Z ar
SFX 3A ar essen/_Z ar
SFX 3A r ssen/_Z ar
SFX 3A r 0/_D ar
SFX 3A ar e/_D ar
SFX 3A ar i/_D ar
SFX 3A ar em/_C ar
SFX 3A r u/_C ar
SFX 3A ar eu/_C ar
SFX 3A ar en/_C ar
SFX 3A ar in/_C ar

# Model de conjugació: conviure
SFX 3B Y 69
SFX 3B e e/_v_D_Y re
SFX 3B ure vint/_C re
SFX 3B ure scut/_v_Y re
SFX 3B ure scuda/_Y re
SFX 3B ure scuts/_Y re
SFX 3B ure scudes/_Y re
SFX 3B ure sc/_Z re
SFX 3B re s/_Z re
SFX 3B re 0/_Z re
SFX 3B ure vim/_Z re
SFX 3B ure viu/_Z re
SFX 3B re en/_Z re
SFX 3B ure via/_Z re
SFX 3B ure vies/_Z re
SFX 3B ure via/_Z re
SFX 3B ure víem/_Z re
SFX 3B ure víeu/_Z re
SFX 3B ure vien/_Z re
SFX 3B ure squí/_Z re
SFX 3B ure squeres/_Z re
SFX 3B ure squé/_Z re
SFX 3B ure squérem/_Z re
SFX 3B ure squéreu/_Z re
SFX 3B ure squeren/_Z re
SFX 3B e é/_Z re
SFX 3B e às/_Z re
SFX 3B e à/_Z re
SFX 3B e em/_Z re
SFX 3B e eu/_Z re
SFX 3B e an/_Z re
SFX 3B e ia/_Z re
SFX 3B e ies/_Z re
SFX 3B e ia/_Z re
SFX 3B e íem/_Z re
SFX 3B e íeu/_Z re
SFX 3B e ien/_Z re
SFX 3B ure sca/_Z re
SFX 3B ure squi/_Z re
SFX 3B ure sques/_Z re
SFX 3B ure squis/_Z re
SFX 3B ure sca/_Z re
SFX 3B ure squi/_Z re
SFX 3B ure squem/_Z re
SFX 3B ure squeu/_Z re
SFX 3B ure squen/_Z re
SFX 3B ure squin/_Z re
SFX 3B ure squés/_Z re
SFX 3B ure squera/_Z re
SFX 3B ure squessis/_Z re
SFX 3B ure squeres/_Z re
SFX 3B ure squesses/_Z re
SFX 3B ure squés/_Z re
SFX 3B ure squera/_Z re
SFX 3B ure squéssim/_Z re
SFX 3B ure squérem/_Z re
SFX 3B ure squéssem/_Z re
SFX 3B ure squéssiu/_Z re
SFX 3B ure squéreu/_Z re
SFX 3B ure squésseu/_Z re
SFX 3B ure squessin/_Z re
SFX 3B ure squeren/_Z re
SFX 3B ure squessen/_Z re
SFX 3B re 0/_C re
SFX 3B ure sca/_D re
SFX 3B ure squi/_D re
SFX 3B ure squem/_C re
SFX 3B ure viu/_C re
SFX 3B ure squen/_C re
SFX 3B ure squin/_C re

# Model de conjugació: convèncer
SFX 3C Y 71
SFX 3C r r/_v_C_Y er
SFX 3C èncer éncer/_v_C_Y er
SFX 3C èncer encent/_C er
SFX 3C èncer ençut/_v_Y er
SFX 3C èncer ençuda/_Y er
SFX 3C èncer ençuts/_Y er
SFX 3C èncer ençudes/_Y er
SFX 3C èncer enço/_Z er
SFX 3C èncer enç/_Z er
SFX 3C èncer ences/_Z er
SFX 3C èncer enç/_Z er
SFX 3C èncer encem/_Z er
SFX 3C èncer enceu/_Z er
SFX 3C èncer encen/_Z er
SFX 3C èncer encia/_Z er
SFX 3C èncer encies/_Z er
SFX 3C èncer encia/_Z er
SFX 3C èncer encíem/_Z er
SFX 3C èncer encíeu/_Z er
SFX 3C èncer encien/_Z er
SFX 3C èncer encí/_Z er
SFX 3C èncer enceres/_Z er
SFX 3C èncer encé/_Z er
SFX 3C èncer encérem/_Z er
SFX 3C èncer encéreu/_Z er
SFX 3C èncer enceren/_Z er
SFX 3C èncer enceré/_Z er
SFX 3C èncer enceràs/_Z er
SFX 3C èncer encerà/_Z er
SFX 3C èncer encerem/_Z er
SFX 3C èncer encereu/_Z er
SFX 3C èncer enceran/_Z er
SFX 3C èncer enceria/_Z er
SFX 3C èncer enceries/_Z er
SFX 3C èncer enceria/_Z er
SFX 3C èncer enceríem/_Z er
SFX 3C èncer enceríeu/_Z er
SFX 3C èncer encerien/_Z er
SFX 3C èncer ença/_Z er
SFX 3C èncer enci/_Z er
SFX 3C èncer ences/_Z er
SFX 3C èncer encis/_Z er
SFX 3C èncer ença/_Z er
SFX 3C èncer enci/_Z er
SFX 3C èncer encem/_Z er
SFX 3C èncer enceu/_Z er
SFX 3C èncer encen/_Z er
SFX 3C èncer encin/_Z er
SFX 3C èncer encés/_Z er
SFX 3C èncer encera/_Z er
SFX 3C èncer encessis/_Z er
SFX 3C èncer enceres/_Z er
SFX 3C èncer encesses/_Z er
SFX 3C èncer encés/_Z er
SFX 3C èncer encera/_Z er
SFX 3C èncer encéssim/_Z er
SFX 3C èncer encérem/_Z er
SFX 3C èncer encéssem/_Z er
SFX 3C èncer encéssiu/_Z er
SFX 3C èncer encéreu/_Z er
SFX 3C èncer encésseu/_Z er
SFX 3C èncer encessin/_Z er
SFX 3C èncer enceren/_Z er
SFX 3C èncer encessen/_Z er
SFX 3C èncer enç/_C er
SFX 3C èncer ença/_D er
SFX 3C èncer enci/_D er
SFX 3C èncer encem/_C er
SFX 3C èncer enceu/_C er
SFX 3C èncer encen/_C er
SFX 3C èncer encin/_C er

# Model de conjugació: conèixer
SFX 3D Y 70
SFX 3D r r/_v_C_Y er
SFX 3D èixer éixer/_v_C_Y er
SFX 3D èixer eixent/_C er
SFX 3D èixer egut/_v_Y er
SFX 3D èixer eguda/_Y er
SFX 3D èixer eguts/_Y er
SFX 3D èixer egudes/_Y er
SFX 3D èixer ec/_Z er
SFX 3D èixer eixes/_Z er
SFX 3D èixer eix/_Z er
SFX 3D èixer eixem/_Z er
SFX 3D èixer eixeu/_Z er
SFX 3D èixer eixen/_Z er
SFX 3D èixer eixia/_Z er
SFX 3D èixer eixies/_Z er
SFX 3D èixer eixia/_Z er
SFX 3D èixer eixíem/_Z er
SFX 3D èixer eixíeu/_Z er
SFX 3D èixer eixien/_Z er
SFX 3D èixer eguí/_Z er
SFX 3D èixer egueres/_Z er
SFX 3D èixer egué/_Z er
SFX 3D èixer eguérem/_Z er
SFX 3D èixer eguéreu/_Z er
SFX 3D èixer egueren/_Z er
SFX 3D èixer eixeré/_Z er
SFX 3D èixer eixeràs/_Z er
SFX 3D èixer eixerà/_Z er
SFX 3D èixer eixerem/_Z er
SFX 3D èixer eixereu/_Z er
SFX 3D èixer eixeran/_Z er
SFX 3D èixer eixeria/_Z er
SFX 3D èixer eixeries/_Z er
SFX 3D èixer eixeria/_Z er
SFX 3D èixer eixeríem/_Z er
SFX 3D èixer eixeríeu/_Z er
SFX 3D èixer eixerien/_Z er
SFX 3D èixer ega/_Z er
SFX 3D èixer egui/_Z er
SFX 3D èixer egues/_Z er
SFX 3D èixer eguis/_Z er
SFX 3D èixer ega/_Z er
SFX 3D èixer egui/_Z er
SFX 3D èixer eguem/_Z er
SFX 3D èixer egueu/_Z er
SFX 3D èixer eguen/_Z er
SFX 3D èixer eguin/_Z er
SFX 3D èixer egués/_Z er
SFX 3D èixer eguera/_Z er
SFX 3D èixer eguessis/_Z er
SFX 3D èixer egueres/_Z er
SFX 3D èixer eguesses/_Z er
SFX 3D èixer egués/_Z er
SFX 3D èixer eguera/_Z er
SFX 3D èixer eguéssim/_Z er
SFX 3D èixer eguérem/_Z er
SFX 3D èixer eguéssem/_Z er
SFX 3D èixer eguéssiu/_Z er
SFX 3D èixer eguéreu/_Z er
SFX 3D èixer eguésseu/_Z er
SFX 3D èixer eguessin/_Z er
SFX 3D èixer egueren/_Z er
SFX 3D èixer eguessen/_Z er
SFX 3D èixer eix/_C er
SFX 3D èixer ega/_D er
SFX 3D èixer egui/_D er
SFX 3D èixer eguem/_C er
SFX 3D èixer eixeu/_C er
SFX 3D èixer eguen/_C er
SFX 3D èixer eguin/_C er

# Model de conjugació: cosir
SFX 3E Y 73
SFX 3E r r/_v_C_Y ir
SFX 3E r nt/_C ir
SFX 3E r t/_v_Y ir
SFX 3E r da/_Y ir
SFX 3E r ts/_Y ir
SFX 3E r des/_Y ir
SFX 3E osir uso/_Z ir
SFX 3E osir us/_Z ir
SFX 3E osir uses/_Z ir
SFX 3E osir us/_Z ir
SFX 3E r m/_Z ir
SFX 3E r u/_Z ir
SFX 3E osir usen/_Z ir
SFX 3E r a/_Z ir
SFX 3E r es/_Z ir
SFX 3E r a/_Z ir
SFX 3E ir íem/_Z ir
SFX 3E ir íeu/_Z ir
SFX 3E r en/_Z ir
SFX 3E ir í/_Z ir
SFX 3E r res/_Z ir
SFX 3E ir í/_Z ir
SFX 3E ir írem/_Z ir
SFX 3E ir íreu/_Z ir
SFX 3E r ren/_Z ir
SFX 3E r ré/_Z ir
SFX 3E r ràs/_Z ir
SFX 3E r rà/_Z ir
SFX 3E r rem/_Z ir
SFX 3E r reu/_Z ir
SFX 3E r ran/_Z ir
SFX 3E r ria/_Z ir
SFX 3E r ries/_Z ir
SFX 3E r ria/_Z ir
SFX 3E r ríem/_Z ir
SFX 3E r ríeu/_Z ir
SFX 3E r rien/_Z ir
SFX 3E osir usa/_Z ir
SFX 3E osir usi/_Z ir
SFX 3E osir uses/_Z ir
SFX 3E osir usis/_Z ir
SFX 3E osir usa/_Z ir
SFX 3E osir usi/_Z ir
SFX 3E r m/_Z ir
SFX 3E r guem/_Z ir
SFX 3E r u/_Z ir
SFX 3E r gueu/_Z ir
SFX 3E osir usen/_Z ir
SFX 3E osir usin/_Z ir
SFX 3E ir ís/_Z ir
SFX 3E r ra/_Z ir
SFX 3E r ssis/_Z ir
SFX 3E r res/_Z ir
SFX 3E r sses/_Z ir
SFX 3E ir ís/_Z ir
SFX 3E r ra/_Z ir
SFX 3E ir íssim/_Z ir
SFX 3E ir írem/_Z ir
SFX 3E ir íssem/_Z ir
SFX 3E ir íssiu/_Z ir
SFX 3E ir íreu/_Z ir
SFX 3E ir ísseu/_Z ir
SFX 3E r ssin/_Z ir
SFX 3E r ren/_Z ir
SFX 3E r ssen/_Z ir
SFX 3E osir us/_C ir
SFX 3E osir usa/_D ir
SFX 3E osir usi/_D ir
SFX 3E r m/_C ir
SFX 3E r guem/_C ir
SFX 3E r u/_C ir
SFX 3E osir usen/_C ir
SFX 3E osir usin/_C ir

# Model de conjugació: coure
SFX 3F Y 73
SFX 3F e e/_v_D_Y re
SFX 3F ure ent/_C re
SFX 3F ure gut/_v_Y re
SFX 3F oure uit/_v_Y re
SFX 3F ure guda/_Y re
SFX 3F oure uita/_Y re
SFX 3F ure guts/_Y re
SFX 3F oure uits/_Y re
SFX 3F ure gudes/_Y re
SFX 3F oure uites/_Y re
SFX 3F ure c/_Z re
SFX 3F re s/_Z re
SFX 3F re 0/_Z re
SFX 3F ure em/_Z re
SFX 3F ure eu/_Z re
SFX 3F re en/_Z re
SFX 3F ure ïa/_Z re
SFX 3F ure ïes/_Z re
SFX 3F ure ïa/_Z re
SFX 3F ure íem/_Z re
SFX 3F ure íeu/_Z re
SFX 3F ure ïen/_Z re
SFX 3F ure guí/_Z re
SFX 3F ure gueres/_Z re
SFX 3F ure gué/_Z re
SFX 3F ure guérem/_Z re
SFX 3F ure guéreu/_Z re
SFX 3F ure gueren/_Z re
SFX 3F e é/_Z re
SFX 3F e às/_Z re
SFX 3F e à/_Z re
SFX 3F e em/_Z re
SFX 3F e eu/_Z re
SFX 3F e an/_Z re
SFX 3F e ia/_Z re
SFX 3F e ies/_Z re
SFX 3F e ia/_Z re
SFX 3F e íem/_Z re
SFX 3F e íeu/_Z re
SFX 3F e ien/_Z re
SFX 3F ure ga/_Z re
SFX 3F ure gui/_Z re
SFX 3F ure gues/_Z re
SFX 3F ure guis/_Z re
SFX 3F ure ga/_Z re
SFX 3F ure gui/_Z re
SFX 3F ure guem/_Z re
SFX 3F ure gueu/_Z re
SFX 3F ure guen/_Z re
SFX 3F ure guin/_Z re
SFX 3F ure gués/_Z re
SFX 3F ure guera/_Z re
SFX 3F ure guessis/_Z re
SFX 3F ure gueres/_Z re
SFX 3F ure guesses/_Z re
SFX 3F ure gués/_Z re
SFX 3F ure guera/_Z re
SFX 3F ure guéssim/_Z re
SFX 3F ure guérem/_Z re
SFX 3F ure guéssem/_Z re
SFX 3F ure guéssiu/_Z re
SFX 3F ure guéreu/_Z re
SFX 3F ure guésseu/_Z re
SFX 3F ure guessin/_Z re
SFX 3F ure gueren/_Z re
SFX 3F ure guessen/_Z re
SFX 3F re 0/_C re
SFX 3F ure ga/_D re
SFX 3F ure gui/_D re
SFX 3F ure guem/_C re
SFX 3F ure eu/_C re
SFX 3F ure guen/_C re
SFX 3F ure guin/_C re

# Model de conjugació: crear
SFX 40 Y 84
SFX 40 r r/_v_C_Y ar
SFX 40 r nt/_C ar
SFX 40 r t/_v_Y ar
SFX 40 r da/_Y ar
SFX 40 r ts/_Y ar
SFX 40 r des/_Y ar
SFX 40 ar o/_Z ar
SFX 40 ar e/_Z ar
SFX 40 ar i/_Z ar
SFX 40 ar es/_Z ar
SFX 40 r 0/_Z ar
SFX 40 ar em/_Z ar
SFX 40 r m/_Z ar
SFX 40 ar eu/_Z ar
SFX 40 r u/_Z ar
SFX 40 ar en/_Z ar
SFX 40 r va/_Z ar
SFX 40 r ves/_Z ar
SFX 40 r va/_Z ar
SFX 40 ar àvem/_Z ar
SFX 40 ar àveu/_Z ar
SFX 40 r ven/_Z ar
SFX 40 ar í/_Z ar
SFX 40 r res/_Z ar
SFX 40 ar à/_Z ar
SFX 40 ar àrem/_Z ar
SFX 40 ar àreu/_Z ar
SFX 40 r ren/_Z ar
SFX 40 r ré/_Z ar
SFX 40 r ràs/_Z ar
SFX 40 r rà/_Z ar
SFX 40 r rem/_Z ar
SFX 40 r reu/_Z ar
SFX 40 r ran/_Z ar
SFX 40 r ria/_Z ar
SFX 40 r ries/_Z ar
SFX 40 r ria/_Z ar
SFX 40 r ríem/_Z ar
SFX 40 r ríeu/_Z ar
SFX 40 r rien/_Z ar
SFX 40 ar e/_Z ar
SFX 40 ar ï/_Z ar
SFX 40 ar es/_Z ar
SFX 40 ar ïs/_Z ar
SFX 40 ar e/_Z ar
SFX 40 ar ï/_Z ar
SFX 40 ar em/_Z ar
SFX 40 ar eu/_Z ar
SFX 40 ar en/_Z ar
SFX 40 ar ïn/_Z ar
SFX 40 ar és/_Z ar
SFX 40 r ra/_Z ar
SFX 40 ar às/_Z ar
SFX 40 ar essis/_Z ar
SFX 40 r res/_Z ar
SFX 40 r ssis/_Z ar
SFX 40 ar esses/_Z ar
SFX 40 r sses/_Z ar
SFX 40 ar és/_Z ar
SFX 40 r ra/_Z ar
SFX 40 ar às/_Z ar
SFX 40 ar éssim/_Z ar
SFX 40 ar àrem/_Z ar
SFX 40 ar àssim/_Z ar
SFX 40 ar éssem/_Z ar
SFX 40 ar àssem/_Z ar
SFX 40 ar éssiu/_Z ar
SFX 40 ar àreu/_Z ar
SFX 40 ar àssiu/_Z ar
SFX 40 ar ésseu/_Z ar
SFX 40 ar àsseu/_Z ar
SFX 40 ar essin/_Z ar
SFX 40 r ren/_Z ar
SFX 40 r ssin/_Z ar
SFX 40 ar essen/_Z ar
SFX 40 r ssen/_Z ar
SFX 40 r 0/_D ar
SFX 40 ar e/_D ar
SFX 40 ar ï/_D ar
SFX 40 ar em/_C ar
SFX 40 r u/_C ar
SFX 40 ar eu/_C ar
SFX 40 ar en/_C ar
SFX 40 ar ïn/_C ar

# Model de conjugació: cruixir
SFX 41 Y 73
SFX 41 r r/_v_C_Y ir
SFX 41 r nt/_C ir
SFX 41 r t/_v_Y ir
SFX 41 r da/_Y ir
SFX 41 r ts/_Y ir
SFX 41 r des/_Y ir
SFX 41 ir o/_Z ir
SFX 41 ir 0/_Z ir
SFX 41 ir es/_Z ir
SFX 41 ir 0/_Z ir
SFX 41 r m/_Z ir
SFX 41 r u/_Z ir
SFX 41 ir en/_Z ir
SFX 41 r a/_Z ir
SFX 41 r es/_Z ir
SFX 41 r a/_Z ir
SFX 41 ir íem/_Z ir
SFX 41 ir íeu/_Z ir
SFX 41 r en/_Z ir
SFX 41 ir í/_Z ir
SFX 41 r res/_Z ir
SFX 41 ir í/_Z ir
SFX 41 ir írem/_Z ir
SFX 41 ir íreu/_Z ir
SFX 41 r ren/_Z ir
SFX 41 r ré/_Z ir
SFX 41 r ràs/_Z ir
SFX 41 r rà/_Z ir
SFX 41 r rem/_Z ir
SFX 41 r reu/_Z ir
SFX 41 r ran/_Z ir
SFX 41 r ria/_Z ir
SFX 41 r ries/_Z ir
SFX 41 r ria/_Z ir
SFX 41 r ríem/_Z ir
SFX 41 r ríeu/_Z ir
SFX 41 r rien/_Z ir
SFX 41 ir a/_Z ir
SFX 41 r 0/_Z ir
SFX 41 ir es/_Z ir
SFX 41 r s/_Z ir
SFX 41 ir a/_Z ir
SFX 41 r 0/_Z ir
SFX 41 r m/_Z ir
SFX 41 r guem/_Z ir
SFX 41 r u/_Z ir
SFX 41 r gueu/_Z ir
SFX 41 ir en/_Z ir
SFX 41 r n/_Z ir
SFX 41 ir ís/_Z ir
SFX 41 r ra/_Z ir
SFX 41 r ssis/_Z ir
SFX 41 r res/_Z ir
SFX 41 r sses/_Z ir
SFX 41 ir ís/_Z ir
SFX 41 r ra/_Z ir
SFX 41 ir íssim/_Z ir
SFX 41 ir írem/_Z ir
SFX 41 ir íssem/_Z ir
SFX 41 ir íssiu/_Z ir
SFX 41 ir íreu/_Z ir
SFX 41 ir ísseu/_Z ir
SFX 41 r ssin/_Z ir
SFX 41 r ren/_Z ir
SFX 41 r ssen/_Z ir
SFX 41 ir 0/_C ir
SFX 41 ir a/_D ir
SFX 41 r 0/_D ir
SFX 41 r m/_C ir
SFX 41 r guem/_C ir
SFX 41 r u/_C ir
SFX 41 ir en/_C ir
SFX 41 r n/_C ir

# Model de conjugació: dar
SFX 42 Y 66
SFX 42 r r/_v_C_Y ar
SFX 42 r nt/_C ar
SFX 42 r t/_v_Y ar
SFX 42 r da/_Y ar
SFX 42 r ts/_Y ar
SFX 42 r des/_Y ar
SFX 42 ar em/_Z ar
SFX 42 r m/_Z ar
SFX 42 ar eu/_Z ar
SFX 42 r u/_Z ar
SFX 42 r va/_Z ar
SFX 42 r ves/_Z ar
SFX 42 r va/_Z ar
SFX 42 ar àvem/_Z ar
SFX 42 ar àveu/_Z ar
SFX 42 r ven/_Z ar
SFX 42 ar i/_Z ar
SFX 42 r res/_Z ar
SFX 42 r 0/_Z ar
SFX 42 ar àrem/_Z ar
SFX 42 ar àreu/_Z ar
SFX 42 r ren/_Z ar
SFX 42 r ré/_Z ar
SFX 42 r ràs/_Z ar
SFX 42 r rà/_Z ar
SFX 42 r rem/_Z ar
SFX 42 r reu/_Z ar
SFX 42 r ran/_Z ar
SFX 42 r ria/_Z ar
SFX 42 r ries/_Z ar
SFX 42 r ria/_Z ar
SFX 42 r ríem/_Z ar
SFX 42 r ríeu/_Z ar
SFX 42 r rien/_Z ar
SFX 42 ar em/_Z ar
SFX 42 ar eu/_Z ar
SFX 42 ar es/_Z ar
SFX 42 r ra/_Z ar
SFX 42 r s/_Z ar
SFX 42 ar essis/_Z ar
SFX 42 r res/_Z ar
SFX 42 r ssis/_Z ar
SFX 42 ar esses/_Z ar
SFX 42 r sses/_Z ar
SFX 42 ar es/_Z ar
SFX 42 r ra/_Z ar
SFX 42 r s/_Z ar
SFX 42 ar éssim/_Z ar
SFX 42 ar àrem/_Z ar
SFX 42 ar àssim/_Z ar
SFX 42 ar éssem/_Z ar
SFX 42 ar àssem/_Z ar
SFX 42 ar éssiu/_Z ar
SFX 42 ar àreu/_Z ar
SFX 42 ar àssiu/_Z ar
SFX 42 ar ésseu/_Z ar
SFX 42 ar àsseu/_Z ar
SFX 42 ar essin/_Z ar
SFX 42 r ren/_Z ar
SFX 42 r ssin/_Z ar
SFX 42 ar essen/_Z ar
SFX 42 r ssen/_Z ar
SFX 42 r 0/_D ar
SFX 42 ar em/_C ar
SFX 42 r u/_C ar
SFX 42 ar eu/_C ar

# Model de conjugació: descosir
SFX 43 Y 73
SFX 43 r r/_v_C_Y ir
SFX 43 r nt/_C ir
SFX 43 r t/_v_Y ir
SFX 43 r da/_Y ir
SFX 43 r ts/_Y ir
SFX 43 r des/_Y ir
SFX 43 osir uso/_Z ir
SFX 43 osir ús/_Z ir
SFX 43 osir uses/_Z ir
SFX 43 osir ús/_Z ir
SFX 43 r m/_Z ir
SFX 43 r u/_Z ir
SFX 43 osir usen/_Z ir
SFX 43 r a/_Z ir
SFX 43 r es/_Z ir
SFX 43 r a/_Z ir
SFX 43 ir íem/_Z ir
SFX 43 ir íeu/_Z ir
SFX 43 r en/_Z ir
SFX 43 ir í/_Z ir
SFX 43 r res/_Z ir
SFX 43 ir í/_Z ir
SFX 43 ir írem/_Z ir
SFX 43 ir íreu/_Z ir
SFX 43 r ren/_Z ir
SFX 43 r ré/_Z ir
SFX 43 r ràs/_Z ir
SFX 43 r rà/_Z ir
SFX 43 r rem/_Z ir
SFX 43 r reu/_Z ir
SFX 43 r ran/_Z ir
SFX 43 r ria/_Z ir
SFX 43 r ries/_Z ir
SFX 43 r ria/_Z ir
SFX 43 r ríem/_Z ir
SFX 43 r ríeu/_Z ir
SFX 43 r rien/_Z ir
SFX 43 osir usa/_Z ir
SFX 43 osir usi/_Z ir
SFX 43 osir uses/_Z ir
SFX 43 osir usis/_Z ir
SFX 43 osir usa/_Z ir
SFX 43 osir usi/_Z ir
SFX 43 r m/_Z ir
SFX 43 r guem/_Z ir
SFX 43 r u/_Z ir
SFX 43 r gueu/_Z ir
SFX 43 osir usen/_Z ir
SFX 43 osir usin/_Z ir
SFX 43 ir ís/_Z ir
SFX 43 r ra/_Z ir
SFX 43 r ssis/_Z ir
SFX 43 r res/_Z ir
SFX 43 r sses/_Z ir
SFX 43 ir ís/_Z ir
SFX 43 r ra/_Z ir
SFX 43 ir íssim/_Z ir
SFX 43 ir írem/_Z ir
SFX 43 ir íssem/_Z ir
SFX 43 ir íssiu/_Z ir
SFX 43 ir íreu/_Z ir
SFX 43 ir ísseu/_Z ir
SFX 43 r ssin/_Z ir
SFX 43 r ren/_Z ir
SFX 43 r ssen/_Z ir
SFX 43 osir ús/_C ir
SFX 43 osir usa/_D ir
SFX 43 osir usi/_D ir
SFX 43 r m/_C ir
SFX 43 r guem/_C ir
SFX 43 r u/_C ir
SFX 43 osir usen/_C ir
SFX 43 osir usin/_C ir

# Model de conjugació: deseixir
SFX 44 Y 86
SFX 44 r r/_v_C_Y ir
SFX 44 r nt/_C ir
SFX 44 r t/_v_Y ir
SFX 44 r da/_Y ir
SFX 44 r ts/_Y ir
SFX 44 r des/_Y ir
SFX 44 eixir ixo/_Z ir
SFX 44 eixir isc/_Z ir
SFX 44 eixir ixes/_Z ir
SFX 44 eixir ix/_Z ir
SFX 44 r m/_Z ir
SFX 44 r u/_Z ir
SFX 44 eixir ixen/_Z ir
SFX 44 r a/_Z ir
SFX 44 r es/_Z ir
SFX 44 r a/_Z ir
SFX 44 ir íem/_Z ir
SFX 44 ir íeu/_Z ir
SFX 44 r en/_Z ir
SFX 44 ir í/_Z ir
SFX 44 eixir isquí/_Z ir
SFX 44 r res/_Z ir
SFX 44 eixir isqueres/_Z ir
SFX 44 ir í/_Z ir
SFX 44 eixir isqué/_Z ir
SFX 44 ir írem/_Z ir
SFX 44 eixir isquérem/_Z ir
SFX 44 ir íreu/_Z ir
SFX 44 eixir isquéreu/_Z ir
SFX 44 r ren/_Z ir
SFX 44 eixir isqueren/_Z ir
SFX 44 r ré/_Z ir
SFX 44 r ràs/_Z ir
SFX 44 r rà/_Z ir
SFX 44 r rem/_Z ir
SFX 44 r reu/_Z ir
SFX 44 r ran/_Z ir
SFX 44 r ria/_Z ir
SFX 44 r ries/_Z ir
SFX 44 r ria/_Z ir
SFX 44 r ríem/_Z ir
SFX 44 r ríeu/_Z ir
SFX 44 r rien/_Z ir
SFX 44 eixir isca/_Z ir
SFX 44 eixir ixi/_Z ir
SFX 44 eixir isques/_Z ir
SFX 44 eixir ixis/_Z ir
SFX 44 eixir isca/_Z ir
SFX 44 eixir ixi/_Z ir
SFX 44 r m/_Z ir
SFX 44 eixir isquem/_Z ir
SFX 44 r guem/_Z ir
SFX 44 r u/_Z ir
SFX 44 eixir isqueu/_Z ir
SFX 44 r gueu/_Z ir
SFX 44 eixir isquen/_Z ir
SFX 44 eixir ixin/_Z ir
SFX 44 ir ís/_Z ir
SFX 44 eixir isqués/_Z ir
SFX 44 eixir isquera/_Z ir
SFX 44 r ssis/_Z ir
SFX 44 eixir isqueres/_Z ir
SFX 44 r sses/_Z ir
SFX 44 eixir isquesses/_Z ir
SFX 44 ir ís/_Z ir
SFX 44 eixir isqués/_Z ir
SFX 44 eixir isquera/_Z ir
SFX 44 ir íssim/_Z ir
SFX 44 eixir isquérem/_Z ir
SFX 44 ir íssem/_Z ir
SFX 44 eixir isquéssem/_Z ir
SFX 44 ir íssiu/_Z ir
SFX 44 eixir isquéreu/_Z ir
SFX 44 ir ísseu/_Z ir
SFX 44 eixir isquésseu/_Z ir
SFX 44 r ssin/_Z ir
SFX 44 eixir isqueren/_Z ir
SFX 44 r ssen/_Z ir
SFX 44 eixir isquessen/_Z ir
SFX 44 eixir ix/_C ir
SFX 44 eixir isca/_D ir
SFX 44 eixir ixi/_D ir
SFX 44 r m/_C ir
SFX 44 r u/_C ir
SFX 44 eixir isquen/_C ir
SFX 44 eixir ixin/_C ir

# Model de conjugació: desmerèixer
SFX 45 Y 96
SFX 45 r r/_v_C_Y er
SFX 45 èixer éixer/_v_C_Y er
SFX 45 èixer eixent/_C er
SFX 45 èixer escut/_v_Y er
SFX 45 èixer escuda/_Y er
SFX 45 èixer escuts/_Y er
SFX 45 èixer escudes/_Y er
SFX 45 èixer eixo/_Z er
SFX 45 èixer esc/_Z er
SFX 45 èixer eixes/_Z er
SFX 45 èixer eix/_Z er
SFX 45 èixer eixem/_Z er
SFX 45 èixer eixeu/_Z er
SFX 45 èixer eixen/_Z er
SFX 45 èixer eixia/_Z er
SFX 45 èixer eixies/_Z er
SFX 45 èixer eixia/_Z er
SFX 45 èixer eixíem/_Z er
SFX 45 èixer eixíeu/_Z er
SFX 45 èixer eixien/_Z er
SFX 45 èixer eixí/_Z er
SFX 45 èixer esquí/_Z er
SFX 45 èixer eixeres/_Z er
SFX 45 èixer esqueres/_Z er
SFX 45 èixer eixé/_Z er
SFX 45 èixer esqué/_Z er
SFX 45 èixer eixérem/_Z er
SFX 45 èixer esquérem/_Z er
SFX 45 èixer eixéreu/_Z er
SFX 45 èixer esquéreu/_Z er
SFX 45 èixer eixeren/_Z er
SFX 45 èixer esqueren/_Z er
SFX 45 èixer eixeré/_Z er
SFX 45 èixer eixeràs/_Z er
SFX 45 èixer eixerà/_Z er
SFX 45 èixer eixerem/_Z er
SFX 45 èixer eixereu/_Z er
SFX 45 èixer eixeran/_Z er
SFX 45 èixer eixeria/_Z er
SFX 45 èixer eixeries/_Z er
SFX 45 èixer eixeria/_Z er
SFX 45 èixer eixeríem/_Z er
SFX 45 èixer eixeríeu/_Z er
SFX 45 èixer eixerien/_Z er
SFX 45 èixer esca/_Z er
SFX 45 èixer esqui/_Z er
SFX 45 èixer eixi/_Z er
SFX 45 èixer esques/_Z er
SFX 45 èixer esquis/_Z er
SFX 45 èixer eixis/_Z er
SFX 45 èixer esca/_Z er
SFX 45 èixer esqui/_Z er
SFX 45 èixer eixi/_Z er
SFX 45 èixer eixem/_Z er
SFX 45 èixer esquem/_Z er
SFX 45 èixer eixeu/_Z er
SFX 45 èixer esqueu/_Z er
SFX 45 èixer esquen/_Z er
SFX 45 èixer esquin/_Z er
SFX 45 èixer eixin/_Z er
SFX 45 èixer eixés/_Z er
SFX 45 èixer esqués/_Z er
SFX 45 èixer esquera/_Z er
SFX 45 èixer eixessis/_Z er
SFX 45 èixer esquessis/_Z er
SFX 45 èixer esqueres/_Z er
SFX 45 èixer eixesses/_Z er
SFX 45 èixer esquesses/_Z er
SFX 45 èixer eixés/_Z er
SFX 45 èixer esqués/_Z er
SFX 45 èixer esquera/_Z er
SFX 45 èixer eixéssim/_Z er
SFX 45 èixer esquéssim/_Z er
SFX 45 èixer esquérem/_Z er
SFX 45 èixer eixéssem/_Z er
SFX 45 èixer esquéssem/_Z er
SFX 45 èixer eixéssiu/_Z er
SFX 45 èixer esquéssiu/_Z er
SFX 45 èixer esquéreu/_Z er
SFX 45 èixer eixésseu/_Z er
SFX 45 èixer esquésseu/_Z er
SFX 45 èixer eixessin/_Z er
SFX 45 èixer esquessin/_Z er
SFX 45 èixer esqueren/_Z er
SFX 45 èixer eixessen/_Z er
SFX 45 èixer esquessen/_Z er
SFX 45 èixer eix/_C er
SFX 45 èixer esca/_D er
SFX 45 èixer esqui/_D er
SFX 45 èixer eixi/_D er
SFX 45 èixer eixem/_C er
SFX 45 èixer esquem/_C er
SFX 45 èixer eixeu/_C er
SFX 45 èixer esquen/_C er
SFX 45 èixer esquin/_C er
SFX 45 èixer eixin/_C er

# Model de conjugació: dir
SFX 46 Y 75
SFX 46 r r/_v_C_Y ir
SFX 46 r ent/_C ir
SFX 46 r t/_v_Y ir
SFX 46 r ta/_Y ir
SFX 46 r ts/_Y ir
SFX 46 r tes/_Y ir
SFX 46 r c/_Z ir
SFX 46 r us/_Z ir
SFX 46 r u/_Z ir
SFX 46 r em/_Z ir
SFX 46 ir eim/_Z ir
SFX 46 r eu/_Z ir
SFX 46 ir eis/_Z ir
SFX 46 r uen/_Z ir
SFX 46 ir eia/_Z ir
SFX 46 ir eies/_Z ir
SFX 46 ir eia/_Z ir
SFX 46 ir èiem/_Z ir
SFX 46 ir éiem/_Z ir
SFX 46 ir èieu/_Z ir
SFX 46 ir éieu/_Z ir
SFX 46 ir eien/_Z ir
SFX 46 r guí/_Z ir
SFX 46 r gueres/_Z ir
SFX 46 r gué/_Z ir
SFX 46 r guérem/_Z ir
SFX 46 r guéreu/_Z ir
SFX 46 r gueren/_Z ir
SFX 46 r ré/_Z ir
SFX 46 r ràs/_Z ir
SFX 46 r rà/_Z ir
SFX 46 r rem/_Z ir
SFX 46 r reu/_Z ir
SFX 46 r ran/_Z ir
SFX 46 r ria/_Z ir
SFX 46 r ries/_Z ir
SFX 46 r ria/_Z ir
SFX 46 r ríem/_Z ir
SFX 46 r ríeu/_Z ir
SFX 46 r rien/_Z ir
SFX 46 r ga/_Z ir
SFX 46 r gui/_Z ir
SFX 46 r gues/_Z ir
SFX 46 r guis/_Z ir
SFX 46 r ga/_Z ir
SFX 46 r gui/_Z ir
SFX 46 r guem/_Z ir
SFX 46 r gueu/_Z ir
SFX 46 r guen/_Z ir
SFX 46 r guin/_Z ir
SFX 46 r gués/_Z ir
SFX 46 r guera/_Z ir
SFX 46 r guessis/_Z ir
SFX 46 r gueres/_Z ir
SFX 46 r guesses/_Z ir
SFX 46 r gués/_Z ir
SFX 46 r guera/_Z ir
SFX 46 r guéssim/_Z ir
SFX 46 r guérem/_Z ir
SFX 46 r guéssem/_Z ir
SFX 46 r guéssiu/_Z ir
SFX 46 r guéreu/_Z ir
SFX 46 r guésseu/_Z ir
SFX 46 r guessin/_Z ir
SFX 46 r gueren/_Z ir
SFX 46 r guessen/_Z ir
SFX 46 r gues/_C ir
SFX 46 r s/_C ir
SFX 46 r ga/_D ir
SFX 46 r gui/_D ir
SFX 46 r guem/_C ir
SFX 46 r gau/_C ir
SFX 46 r gueu/_C ir
SFX 46 r guen/_C ir
SFX 46 r guin/_C ir

# Model de conjugació: doldre
SFX 47 Y 70
SFX 47 e e/_v_D_Y re
SFX 47 dre er/_v_C_Y re
SFX 47 dre ent/_C re
SFX 47 dre gut/_v_Y re
SFX 47 dre guda/_Y re
SFX 47 dre guts/_Y re
SFX 47 dre gudes/_Y re
SFX 47 dre c/_Z re
SFX 47 dre s/_Z re
SFX 47 dre 0/_Z re
SFX 47 dre em/_Z re
SFX 47 dre eu/_Z re
SFX 47 dre en/_Z re
SFX 47 dre ia/_Z re
SFX 47 dre ies/_Z re
SFX 47 dre ia/_Z re
SFX 47 dre íem/_Z re
SFX 47 dre íeu/_Z re
SFX 47 dre ien/_Z re
SFX 47 dre guí/_Z re
SFX 47 dre gueres/_Z re
SFX 47 dre gué/_Z re
SFX 47 dre guérem/_Z re
SFX 47 dre guéreu/_Z re
SFX 47 dre gueren/_Z re
SFX 47 e é/_Z re
SFX 47 e às/_Z re
SFX 47 e à/_Z re
SFX 47 e em/_Z re
SFX 47 e eu/_Z re
SFX 47 e an/_Z re
SFX 47 e ia/_Z re
SFX 47 e ies/_Z re
SFX 47 e ia/_Z re
SFX 47 e íem/_Z re
SFX 47 e íeu/_Z re
SFX 47 e ien/_Z re
SFX 47 dre ga/_Z re
SFX 47 dre gui/_Z re
SFX 47 dre gues/_Z re
SFX 47 dre guis/_Z re
SFX 47 dre ga/_Z re
SFX 47 dre gui/_Z re
SFX 47 dre guem/_Z re
SFX 47 dre gueu/_Z re
SFX 47 dre guen/_Z re
SFX 47 dre guin/_Z re
SFX 47 dre gués/_Z re
SFX 47 dre guera/_Z re
SFX 47 dre guessis/_Z re
SFX 47 dre gueres/_Z re
SFX 47 dre guesses/_Z re
SFX 47 dre gués/_Z re
SFX 47 dre guera/_Z re
SFX 47 dre guéssim/_Z re
SFX 47 dre guérem/_Z re
SFX 47 dre guéssem/_Z re
SFX 47 dre guéssiu/_Z re
SFX 47 dre guéreu/_Z re
SFX 47 dre guésseu/_Z re
SFX 47 dre guessin/_Z re
SFX 47 dre gueren/_Z re
SFX 47 dre guessen/_Z re
SFX 47 dre 0/_C re
SFX 47 dre ga/_D re
SFX 47 dre gui/_D re
SFX 47 dre guem/_C re
SFX 47 dre eu/_C re
SFX 47 dre guen/_C re
SFX 47 dre guin/_C re

# Model de conjugació: donar
SFX 48 Y 84
SFX 48 r r/_v_C_Y ar
SFX 48 r nt/_C ar
SFX 48 r t/_v_Y ar
SFX 48 r da/_Y ar
SFX 48 r ts/_Y ar
SFX 48 r des/_Y ar
SFX 48 ar o/_Z ar
SFX 48 ar e/_Z ar
SFX 48 ar 0/_Z ar
SFX 48 onar ónes/_Z ar
SFX 48 onar óna/_Z ar
SFX 48 ar em/_Z ar
SFX 48 r m/_Z ar
SFX 48 ar eu/_Z ar
SFX 48 r u/_Z ar
SFX 48 ar en/_Z ar
SFX 48 r va/_Z ar
SFX 48 r ves/_Z ar
SFX 48 r va/_Z ar
SFX 48 ar àvem/_Z ar
SFX 48 ar àveu/_Z ar
SFX 48 r ven/_Z ar
SFX 48 ar í/_Z ar
SFX 48 r res/_Z ar
SFX 48 ar à/_Z ar
SFX 48 ar àrem/_Z ar
SFX 48 ar àreu/_Z ar
SFX 48 r ren/_Z ar
SFX 48 r ré/_Z ar
SFX 48 r ràs/_Z ar
SFX 48 r rà/_Z ar
SFX 48 r rem/_Z ar
SFX 48 r reu/_Z ar
SFX 48 r ran/_Z ar
SFX 48 r ria/_Z ar
SFX 48 r ries/_Z ar
SFX 48 r ria/_Z ar
SFX 48 r ríem/_Z ar
SFX 48 r ríeu/_Z ar
SFX 48 r rien/_Z ar
SFX 48 ar e/_Z ar
SFX 48 ar i/_Z ar
SFX 48 onar ónes/_Z ar
SFX 48 ar is/_Z ar
SFX 48 ar e/_Z ar
SFX 48 ar i/_Z ar
SFX 48 ar em/_Z ar
SFX 48 ar eu/_Z ar
SFX 48 ar en/_Z ar
SFX 48 ar in/_Z ar
SFX 48 ar és/_Z ar
SFX 48 r ra/_Z ar
SFX 48 ar às/_Z ar
SFX 48 ar essis/_Z ar
SFX 48 r res/_Z ar
SFX 48 r ssis/_Z ar
SFX 48 ar esses/_Z ar
SFX 48 r sses/_Z ar
SFX 48 ar és/_Z ar
SFX 48 r ra/_Z ar
SFX 48 ar às/_Z ar
SFX 48 ar éssim/_Z ar
SFX 48 ar àrem/_Z ar
SFX 48 ar àssim/_Z ar
SFX 48 ar éssem/_Z ar
SFX 48 ar àssem/_Z ar
SFX 48 ar éssiu/_Z ar
SFX 48 ar àreu/_Z ar
SFX 48 ar àssiu/_Z ar
SFX 48 ar ésseu/_Z ar
SFX 48 ar àsseu/_Z ar
SFX 48 ar essin/_Z ar
SFX 48 r ren/_Z ar
SFX 48 r ssin/_Z ar
SFX 48 ar essen/_Z ar
SFX 48 r ssen/_Z ar
SFX 48 onar óna/_D ar
SFX 48 ar e/_D ar
SFX 48 ar i/_D ar
SFX 48 ar em/_C ar
SFX 48 r u/_C ar
SFX 48 ar eu/_C ar
SFX 48 ar en/_C ar
SFX 48 ar in/_C ar

# Model de conjugació: dormir
SFX 49 Y 73
SFX 49 r r/_v_C_Y ir
SFX 49 r nt/_C ir
SFX 49 r t/_v_Y ir
SFX 49 r da/_Y ir
SFX 49 r ts/_Y ir
SFX 49 r des/_Y ir
SFX 49 ir o/_Z ir
SFX 49 ir 0/_Z ir
SFX 49 ir s/_Z ir
SFX 49 ir 0/_Z ir
SFX 49 r m/_Z ir
SFX 49 r u/_Z ir
SFX 49 ir en/_Z ir
SFX 49 r a/_Z ir
SFX 49 r es/_Z ir
SFX 49 r a/_Z ir
SFX 49 ir íem/_Z ir
SFX 49 ir íeu/_Z ir
SFX 49 r en/_Z ir
SFX 49 ir í/_Z ir
SFX 49 r res/_Z ir
SFX 49 ir í/_Z ir
SFX 49 ir írem/_Z ir
SFX 49 ir íreu/_Z ir
SFX 49 r ren/_Z ir
SFX 49 r ré/_Z ir
SFX 49 r ràs/_Z ir
SFX 49 r rà/_Z ir
SFX 49 r rem/_Z ir
SFX 49 r reu/_Z ir
SFX 49 r ran/_Z ir
SFX 49 r ria/_Z ir
SFX 49 r ries/_Z ir
SFX 49 r ria/_Z ir
SFX 49 r ríem/_Z ir
SFX 49 r ríeu/_Z ir
SFX 49 r rien/_Z ir
SFX 49 ir a/_Z ir
SFX 49 r 0/_Z ir
SFX 49 ir es/_Z ir
SFX 49 r s/_Z ir
SFX 49 ir a/_Z ir
SFX 49 r 0/_Z ir
SFX 49 r m/_Z ir
SFX 49 r guem/_Z ir
SFX 49 r u/_Z ir
SFX 49 r gueu/_Z ir
SFX 49 ir en/_Z ir
SFX 49 r n/_Z ir
SFX 49 ir ís/_Z ir
SFX 49 r ra/_Z ir
SFX 49 r ssis/_Z ir
SFX 49 r res/_Z ir
SFX 49 r sses/_Z ir
SFX 49 ir ís/_Z ir
SFX 49 r ra/_Z ir
SFX 49 ir íssim/_Z ir
SFX 49 ir írem/_Z ir
SFX 49 ir íssem/_Z ir
SFX 49 ir íssiu/_Z ir
SFX 49 ir íreu/_Z ir
SFX 49 ir ísseu/_Z ir
SFX 49 r ssin/_Z ir
SFX 49 r ren/_Z ir
SFX 49 r ssen/_Z ir
SFX 49 ir 0/_C ir
SFX 49 ir a/_D ir
SFX 49 r 0/_D ir
SFX 49 r m/_C ir
SFX 49 r guem/_C ir
SFX 49 r u/_C ir
SFX 49 ir en/_C ir
SFX 49 r n/_C ir

# Model de conjugació: dur
SFX 4A Y 81
SFX 4A r r/_v_C_Y ur
SFX 4A r ent/_C ur
SFX 4A r t/_v_Y ur
SFX 4A r it/_v_Y ur
SFX 4A r ta/_Y ur
SFX 4A r ita/_Y ur
SFX 4A r ts/_Y ur
SFX 4A r its/_Y ur
SFX 4A r tes/_Y ur
SFX 4A r ites/_Y ur
SFX 4A r c/_Z ur
SFX 4A r s/_Z ur
SFX 4A r us/_Z ur
SFX 4A r 0/_Z ur
SFX 4A r u/_Z ur
SFX 4A r em/_Z ur
SFX 4A r im/_Z ur
SFX 4A r eu/_Z ur
SFX 4A r is/_Z ur
SFX 4A r en/_Z ur
SFX 4A r ia/_Z ur
SFX 4A r ies/_Z ur
SFX 4A r ia/_Z ur
SFX 4A ur úiem/_Z ur
SFX 4A ur úieu/_Z ur
SFX 4A r ien/_Z ur
SFX 4A r guí/_Z ur
SFX 4A r gueres/_Z ur
SFX 4A r gué/_Z ur
SFX 4A r guérem/_Z ur
SFX 4A r guéreu/_Z ur
SFX 4A r gueren/_Z ur
SFX 4A r ré/_Z ur
SFX 4A r ràs/_Z ur
SFX 4A r rà/_Z ur
SFX 4A r rem/_Z ur
SFX 4A r reu/_Z ur
SFX 4A r ran/_Z ur
SFX 4A r ria/_Z ur
SFX 4A r ries/_Z ur
SFX 4A r ria/_Z ur
SFX 4A r ríem/_Z ur
SFX 4A r ríeu/_Z ur
SFX 4A r rien/_Z ur
SFX 4A r ga/_Z ur
SFX 4A r gui/_Z ur
SFX 4A r gues/_Z ur
SFX 4A r guis/_Z ur
SFX 4A r ga/_Z ur
SFX 4A r gui/_Z ur
SFX 4A r guem/_Z ur
SFX 4A r gueu/_Z ur
SFX 4A r guen/_Z ur
SFX 4A r guin/_Z ur
SFX 4A r gués/_Z ur
SFX 4A r guera/_Z ur
SFX 4A r guessis/_Z ur
SFX 4A r gueres/_Z ur
SFX 4A r guesses/_Z ur
SFX 4A r gués/_Z ur
SFX 4A r guera/_Z ur
SFX 4A r guéssim/_Z ur
SFX 4A r guérem/_Z ur
SFX 4A r guéssem/_Z ur
SFX 4A r guéssiu/_Z ur
SFX 4A r guéreu/_Z ur
SFX 4A r guésseu/_Z ur
SFX 4A r guessin/_Z ur
SFX 4A r gueren/_Z ur
SFX 4A r guessen/_Z ur
SFX 4A r 0/_C ur
SFX 4A r u/_C ur
SFX 4A r s/_C ur
SFX 4A r us/_C ur
SFX 4A r ga/_D ur
SFX 4A r gui/_D ur
SFX 4A r guem/_C ur
SFX 4A r eu/_C ur
SFX 4A r is/_C ur
SFX 4A r guen/_C ur
SFX 4A r guin/_C ur

# Model de conjugació: endur
SFX 4B Y 81
SFX 4B r r/_v_C_Y ur
SFX 4B r ent/_C ur
SFX 4B r t/_v_Y ur
SFX 4B r it/_v_Y ur
SFX 4B r ta/_Y ur
SFX 4B r ita/_Y ur
SFX 4B r ts/_Y ur
SFX 4B r its/_Y ur
SFX 4B r tes/_Y ur
SFX 4B r ites/_Y ur
SFX 4B r c/_Z ur
SFX 4B r us/_Z ur
SFX 4B ur ús/_Z ur
SFX 4B r u/_Z ur
SFX 4B ur ú/_Z ur
SFX 4B r em/_Z ur
SFX 4B r im/_Z ur
SFX 4B r eu/_Z ur
SFX 4B r is/_Z ur
SFX 4B r en/_Z ur
SFX 4B r ia/_Z ur
SFX 4B r ies/_Z ur
SFX 4B r ia/_Z ur
SFX 4B ur úiem/_Z ur
SFX 4B ur úieu/_Z ur
SFX 4B r ien/_Z ur
SFX 4B r guí/_Z ur
SFX 4B r gueres/_Z ur
SFX 4B r gué/_Z ur
SFX 4B r guérem/_Z ur
SFX 4B r guéreu/_Z ur
SFX 4B r gueren/_Z ur
SFX 4B r ré/_Z ur
SFX 4B r ràs/_Z ur
SFX 4B r rà/_Z ur
SFX 4B r rem/_Z ur
SFX 4B r reu/_Z ur
SFX 4B r ran/_Z ur
SFX 4B r ria/_Z ur
SFX 4B r ries/_Z ur
SFX 4B r ria/_Z ur
SFX 4B r ríem/_Z ur
SFX 4B r ríeu/_Z ur
SFX 4B r rien/_Z ur
SFX 4B r ga/_Z ur
SFX 4B r gui/_Z ur
SFX 4B r gues/_Z ur
SFX 4B r guis/_Z ur
SFX 4B r ga/_Z ur
SFX 4B r gui/_Z ur
SFX 4B r guem/_Z ur
SFX 4B r gueu/_Z ur
SFX 4B r guen/_Z ur
SFX 4B r guin/_Z ur
SFX 4B r gués/_Z ur
SFX 4B r guera/_Z ur
SFX 4B r guessis/_Z ur
SFX 4B r gueres/_Z ur
SFX 4B r guesses/_Z ur
SFX 4B r gués/_Z ur
SFX 4B r guera/_Z ur
SFX 4B r guéssim/_Z ur
SFX 4B r guérem/_Z ur
SFX 4B r guéssem/_Z ur
SFX 4B r guéssiu/_Z ur
SFX 4B r guéreu/_Z ur
SFX 4B r guésseu/_Z ur
SFX 4B r guessin/_Z ur
SFX 4B r gueren/_Z ur
SFX 4B r guessen/_Z ur
SFX 4B r u/_C ur
SFX 4B ur ú/_C ur
SFX 4B r us/_C ur
SFX 4B ur ús/_C ur
SFX 4B r ga/_D ur
SFX 4B r gui/_D ur
SFX 4B r guem/_C ur
SFX 4B r eu/_C ur
SFX 4B r is/_C ur
SFX 4B r guen/_C ur
SFX 4B r guin/_C ur

# Model de conjugació: enfastijar
SFX 4C Y 84
SFX 4C r r/_v_C_Y ar
SFX 4C r nt/_C ar
SFX 4C r t/_v_Y ar
SFX 4C r da/_Y ar
SFX 4C r ts/_Y ar
SFX 4C r des/_Y ar
SFX 4C ar o/_Z ar
SFX 4C jar ge/_Z ar
SFX 4C jar g/_Z ar
SFX 4C jar ges/_Z ar
SFX 4C r 0/_Z ar
SFX 4C jar gem/_Z ar
SFX 4C r m/_Z ar
SFX 4C jar geu/_Z ar
SFX 4C r u/_Z ar
SFX 4C jar gen/_Z ar
SFX 4C r va/_Z ar
SFX 4C r ves/_Z ar
SFX 4C r va/_Z ar
SFX 4C ar àvem/_Z ar
SFX 4C ar àveu/_Z ar
SFX 4C r ven/_Z ar
SFX 4C jar gí/_Z ar
SFX 4C r res/_Z ar
SFX 4C ar à/_Z ar
SFX 4C ar àrem/_Z ar
SFX 4C ar àreu/_Z ar
SFX 4C r ren/_Z ar
SFX 4C r ré/_Z ar
SFX 4C r ràs/_Z ar
SFX 4C r rà/_Z ar
SFX 4C r rem/_Z ar
SFX 4C r reu/_Z ar
SFX 4C r ran/_Z ar
SFX 4C r ria/_Z ar
SFX 4C r ries/_Z ar
SFX 4C r ria/_Z ar
SFX 4C r ríem/_Z ar
SFX 4C r ríeu/_Z ar
SFX 4C r rien/_Z ar
SFX 4C jar ge/_Z ar
SFX 4C jar gi/_Z ar
SFX 4C jar ges/_Z ar
SFX 4C jar gis/_Z ar
SFX 4C jar ge/_Z ar
SFX 4C jar gi/_Z ar
SFX 4C jar gem/_Z ar
SFX 4C jar geu/_Z ar
SFX 4C jar gen/_Z ar
SFX 4C jar gin/_Z ar
SFX 4C jar gés/_Z ar
SFX 4C r ra/_Z ar
SFX 4C ar às/_Z ar
SFX 4C jar gessis/_Z ar
SFX 4C r res/_Z ar
SFX 4C r ssis/_Z ar
SFX 4C jar gesses/_Z ar
SFX 4C r sses/_Z ar
SFX 4C jar gés/_Z ar
SFX 4C r ra/_Z ar
SFX 4C ar às/_Z ar
SFX 4C jar géssim/_Z ar
SFX 4C ar àrem/_Z ar
SFX 4C ar àssim/_Z ar
SFX 4C jar géssem/_Z ar
SFX 4C ar àssem/_Z ar
SFX 4C jar géssiu/_Z ar
SFX 4C ar àreu/_Z ar
SFX 4C ar àssiu/_Z ar
SFX 4C jar gésseu/_Z ar
SFX 4C ar àsseu/_Z ar
SFX 4C jar gessin/_Z ar
SFX 4C r ren/_Z ar
SFX 4C r ssin/_Z ar
SFX 4C jar gessen/_Z ar
SFX 4C r ssen/_Z ar
SFX 4C r 0/_D ar
SFX 4C jar ge/_D ar
SFX 4C jar gi/_D ar
SFX 4C jar gem/_C ar
SFX 4C r u/_C ar
SFX 4C jar geu/_C ar
SFX 4C jar gen/_C ar
SFX 4C jar gin/_C ar

# Model de conjugació: enfondre
SFX 4D Y 69
SFX 4D e e/_v_D_Y re
SFX 4D dre ent/_C re
SFX 4D ondre ús/_v_Y re
SFX 4D ondre usa/_Y re
SFX 4D ondre usos/_Y re
SFX 4D ondre uses/_Y re
SFX 4D dre c/_Z re
SFX 4D dre s/_Z re
SFX 4D dre 0/_Z re
SFX 4D dre em/_Z re
SFX 4D dre eu/_Z re
SFX 4D dre en/_Z re
SFX 4D dre ia/_Z re
SFX 4D dre ies/_Z re
SFX 4D dre ia/_Z re
SFX 4D dre íem/_Z re
SFX 4D dre íeu/_Z re
SFX 4D dre ien/_Z re
SFX 4D dre guí/_Z re
SFX 4D dre gueres/_Z re
SFX 4D dre gué/_Z re
SFX 4D dre guérem/_Z re
SFX 4D dre guéreu/_Z re
SFX 4D dre gueren/_Z re
SFX 4D e é/_Z re
SFX 4D e às/_Z re
SFX 4D e à/_Z re
SFX 4D e em/_Z re
SFX 4D e eu/_Z re
SFX 4D e an/_Z re
SFX 4D e ia/_Z re
SFX 4D e ies/_Z re
SFX 4D e ia/_Z re
SFX 4D e íem/_Z re
SFX 4D e íeu/_Z re
SFX 4D e ien/_Z re
SFX 4D dre ga/_Z re
SFX 4D dre gui/_Z re
SFX 4D dre gues/_Z re
SFX 4D dre guis/_Z re
SFX 4D dre ga/_Z re
SFX 4D dre gui/_Z re
SFX 4D dre guem/_Z re
SFX 4D dre gueu/_Z re
SFX 4D dre guen/_Z re
SFX 4D dre guin/_Z re
SFX 4D dre gués/_Z re
SFX 4D dre guera/_Z re
SFX 4D dre guessis/_Z re
SFX 4D dre gueres/_Z re
SFX 4D dre guesses/_Z re
SFX 4D dre gués/_Z re
SFX 4D dre guera/_Z re
SFX 4D dre guéssim/_Z re
SFX 4D dre guérem/_Z re
SFX 4D dre guéssem/_Z re
SFX 4D dre guéssiu/_Z re
SFX 4D dre guéreu/_Z re
SFX 4D dre guésseu/_Z re
SFX 4D dre guessin/_Z re
SFX 4D dre gueren/_Z re
SFX 4D dre guessen/_Z re
SFX 4D dre 0/_C re
SFX 4D dre ga/_D re
SFX 4D dre gui/_D re
SFX 4D dre guem/_C re
SFX 4D dre eu/_C re
SFX 4D dre guen/_C re
SFX 4D dre guin/_C re

# Model de conjugació: engolir
SFX 4E Y 101
SFX 4E r r/_v_C_Y ir
SFX 4E r nt/_C ir
SFX 4E r t/_v_Y ir
SFX 4E r da/_Y ir
SFX 4E r ts/_Y ir
SFX 4E r des/_Y ir
SFX 4E ir eixo/_Z ir
SFX 4E r sc/_Z ir
SFX 4E olir ul/_Z ir
SFX 4E ir esc/_Z ir
SFX 4E ir eixes/_Z ir
SFX 4E r xes/_Z ir
SFX 4E olir uls/_Z ir
SFX 4E ir eix/_Z ir
SFX 4E r x/_Z ir
SFX 4E olir ul/_Z ir
SFX 4E r m/_Z ir
SFX 4E r u/_Z ir
SFX 4E ir eixen/_Z ir
SFX 4E r xen/_Z ir
SFX 4E olir ulen/_Z ir
SFX 4E r a/_Z ir
SFX 4E r es/_Z ir
SFX 4E r a/_Z ir
SFX 4E ir íem/_Z ir
SFX 4E ir íeu/_Z ir
SFX 4E r en/_Z ir
SFX 4E ir í/_Z ir
SFX 4E r res/_Z ir
SFX 4E ir í/_Z ir
SFX 4E ir írem/_Z ir
SFX 4E ir íreu/_Z ir
SFX 4E r ren/_Z ir
SFX 4E r ré/_Z ir
SFX 4E r ràs/_Z ir
SFX 4E r rà/_Z ir
SFX 4E r rem/_Z ir
SFX 4E r reu/_Z ir
SFX 4E r ran/_Z ir
SFX 4E r ria/_Z ir
SFX 4E r ries/_Z ir
SFX 4E r ria/_Z ir
SFX 4E r ríem/_Z ir
SFX 4E r ríeu/_Z ir
SFX 4E r rien/_Z ir
SFX 4E ir esca/_Z ir
SFX 4E r sca/_Z ir
SFX 4E olir ula/_Z ir
SFX 4E ir esqui/_Z ir
SFX 4E ir eixi/_Z ir
SFX 4E ir esques/_Z ir
SFX 4E r sques/_Z ir
SFX 4E olir ules/_Z ir
SFX 4E ir esquis/_Z ir
SFX 4E ir eixis/_Z ir
SFX 4E ir esca/_Z ir
SFX 4E r sca/_Z ir
SFX 4E olir ula/_Z ir
SFX 4E ir esqui/_Z ir
SFX 4E ir eixi/_Z ir
SFX 4E r m/_Z ir
SFX 4E r guem/_Z ir
SFX 4E r u/_Z ir
SFX 4E r gueu/_Z ir
SFX 4E ir esquen/_Z ir
SFX 4E r squen/_Z ir
SFX 4E olir ulen/_Z ir
SFX 4E ir esquin/_Z ir
SFX 4E ir eixin/_Z ir
SFX 4E ir ís/_Z ir
SFX 4E r ra/_Z ir
SFX 4E r ssis/_Z ir
SFX 4E r res/_Z ir
SFX 4E r sses/_Z ir
SFX 4E ir ís/_Z ir
SFX 4E r ra/_Z ir
SFX 4E ir íssim/_Z ir
SFX 4E ir írem/_Z ir
SFX 4E ir íssem/_Z ir
SFX 4E ir íssiu/_Z ir
SFX 4E ir íreu/_Z ir
SFX 4E ir ísseu/_Z ir
SFX 4E r ssin/_Z ir
SFX 4E r ren/_Z ir
SFX 4E r ssen/_Z ir
SFX 4E ir eix/_C ir
SFX 4E r x/_C ir
SFX 4E olir ul/_C ir
SFX 4E ir esca/_D ir
SFX 4E r sca/_D ir
SFX 4E olir ula/_D ir
SFX 4E ir esqui/_D ir
SFX 4E ir eixi/_D ir
SFX 4E r m/_C ir
SFX 4E r guem/_C ir
SFX 4E r u/_C ir
SFX 4E ir esquen/_C ir
SFX 4E r squen/_C ir
SFX 4E olir ulen/_C ir
SFX 4E ir esquin/_C ir
SFX 4E ir eixin/_C ir

# Model de conjugació: entravessar
SFX 4F Y 84
SFX 4F r r/_v_C_Y ar
SFX 4F r nt/_C ar
SFX 4F r t/_v_Y ar
SFX 4F r da/_Y ar
SFX 4F r ts/_Y ar
SFX 4F r des/_Y ar
SFX 4F ar o/_Z ar
SFX 4F ar e/_Z ar
SFX 4F essar ès/_Z ar
SFX 4F ar es/_Z ar
SFX 4F r 0/_Z ar
SFX 4F ar em/_Z ar
SFX 4F r m/_Z ar
SFX 4F ar eu/_Z ar
SFX 4F r u/_Z ar
SFX 4F ar en/_Z ar
SFX 4F r va/_Z ar
SFX 4F r ves/_Z ar
SFX 4F r va/_Z ar
SFX 4F ar àvem/_Z ar
SFX 4F ar àveu/_Z ar
SFX 4F r ven/_Z ar
SFX 4F ar í/_Z ar
SFX 4F r res/_Z ar
SFX 4F ar à/_Z ar
SFX 4F ar àrem/_Z ar
SFX 4F ar àreu/_Z ar
SFX 4F r ren/_Z ar
SFX 4F r ré/_Z ar
SFX 4F r ràs/_Z ar
SFX 4F r rà/_Z ar
SFX 4F r rem/_Z ar
SFX 4F r reu/_Z ar
SFX 4F r ran/_Z ar
SFX 4F r ria/_Z ar
SFX 4F r ries/_Z ar
SFX 4F r ria/_Z ar
SFX 4F r ríem/_Z ar
SFX 4F r ríeu/_Z ar
SFX 4F r rien/_Z ar
SFX 4F ar e/_Z ar
SFX 4F ar i/_Z ar
SFX 4F ar es/_Z ar
SFX 4F ar is/_Z ar
SFX 4F ar e/_Z ar
SFX 4F ar i/_Z ar
SFX 4F ar em/_Z ar
SFX 4F ar eu/_Z ar
SFX 4F ar en/_Z ar
SFX 4F ar in/_Z ar
SFX 4F ar és/_Z ar
SFX 4F r ra/_Z ar
SFX 4F ar às/_Z ar
SFX 4F ar essis/_Z ar
SFX 4F r res/_Z ar
SFX 4F r ssis/_Z ar
SFX 4F ar esses/_Z ar
SFX 4F r sses/_Z ar
SFX 4F ar és/_Z ar
SFX 4F r ra/_Z ar
SFX 4F ar às/_Z ar
SFX 4F ar éssim/_Z ar
SFX 4F ar àrem/_Z ar
SFX 4F ar àssim/_Z ar
SFX 4F ar éssem/_Z ar
SFX 4F ar àssem/_Z ar
SFX 4F ar éssiu/_Z ar
SFX 4F ar àreu/_Z ar
SFX 4F ar àssiu/_Z ar
SFX 4F ar ésseu/_Z ar
SFX 4F ar àsseu/_Z ar
SFX 4F ar essin/_Z ar
SFX 4F r ren/_Z ar
SFX 4F r ssin/_Z ar
SFX 4F ar essen/_Z ar
SFX 4F r ssen/_Z ar
SFX 4F r 0/_D ar
SFX 4F ar e/_D ar
SFX 4F ar i/_D ar
SFX 4F ar em/_C ar
SFX 4F r u/_C ar
SFX 4F ar eu/_C ar
SFX 4F ar en/_C ar
SFX 4F ar in/_C ar

# Model de conjugació: entrelluir
SFX 50 Y 111
SFX 50 r r/_v_C_Y ir
SFX 50 r nt/_C ir
SFX 50 ir ït/_v_Y ir
SFX 50 ir ïda/_Y ir
SFX 50 ir ïts/_Y ir
SFX 50 ir ïdes/_Y ir
SFX 50 ir eixo/_Z ir
SFX 50 ir o/_Z ir
SFX 50 ir ïsc/_Z ir
SFX 50 ir u/_Z ir
SFX 50 ir esc/_Z ir
SFX 50 ir eixes/_Z ir
SFX 50 ir us/_Z ir
SFX 50 uir ús/_Z ir
SFX 50 ir ïxes/_Z ir
SFX 50 ir eix/_Z ir
SFX 50 ir u/_Z ir
SFX 50 uir ú/_Z ir
SFX 50 ir ïx/_Z ir
SFX 50 ir ïm/_Z ir
SFX 50 ir ïu/_Z ir
SFX 50 ir eixen/_Z ir
SFX 50 ir en/_Z ir
SFX 50 ir ïxen/_Z ir
SFX 50 ir ïa/_Z ir
SFX 50 ir ïes/_Z ir
SFX 50 ir ïa/_Z ir
SFX 50 ir íem/_Z ir
SFX 50 ir íeu/_Z ir
SFX 50 ir ïen/_Z ir
SFX 50 ir í/_Z ir
SFX 50 ir ïres/_Z ir
SFX 50 ir í/_Z ir
SFX 50 ir írem/_Z ir
SFX 50 ir íreu/_Z ir
SFX 50 ir ïren/_Z ir
SFX 50 r ré/_Z ir
SFX 50 r ràs/_Z ir
SFX 50 r rà/_Z ir
SFX 50 r rem/_Z ir
SFX 50 r reu/_Z ir
SFX 50 r ran/_Z ir
SFX 50 r ria/_Z ir
SFX 50 r ries/_Z ir
SFX 50 r ria/_Z ir
SFX 50 r ríem/_Z ir
SFX 50 r ríeu/_Z ir
SFX 50 r rien/_Z ir
SFX 50 ir a/_Z ir
SFX 50 ir esca/_Z ir
SFX 50 ir ïsca/_Z ir
SFX 50 ir esqui/_Z ir
SFX 50 ir eixi/_Z ir
SFX 50 ir ï/_Z ir
SFX 50 ir es/_Z ir
SFX 50 ir esques/_Z ir
SFX 50 ir ïsques/_Z ir
SFX 50 ir esquis/_Z ir
SFX 50 ir eixis/_Z ir
SFX 50 ir ïs/_Z ir
SFX 50 ir a/_Z ir
SFX 50 ir esca/_Z ir
SFX 50 ir ïsca/_Z ir
SFX 50 ir esqui/_Z ir
SFX 50 ir eixi/_Z ir
SFX 50 ir ï/_Z ir
SFX 50 ir ïm/_Z ir
SFX 50 ir ïguem/_Z ir
SFX 50 ir ïu/_Z ir
SFX 50 ir ïgueu/_Z ir
SFX 50 ir en/_Z ir
SFX 50 ir esquen/_Z ir
SFX 50 ir ïsquen/_Z ir
SFX 50 ir esquin/_Z ir
SFX 50 ir eixin/_Z ir
SFX 50 ir ïn/_Z ir
SFX 50 ir ís/_Z ir
SFX 50 ir ïra/_Z ir
SFX 50 ir ïssis/_Z ir
SFX 50 ir ïres/_Z ir
SFX 50 ir ïsses/_Z ir
SFX 50 ir ís/_Z ir
SFX 50 ir ïra/_Z ir
SFX 50 ir íssim/_Z ir
SFX 50 ir írem/_Z ir
SFX 50 ir íssem/_Z ir
SFX 50 ir íssiu/_Z ir
SFX 50 ir íreu/_Z ir
SFX 50 ir ísseu/_Z ir
SFX 50 ir ïssin/_Z ir
SFX 50 ir ïren/_Z ir
SFX 50 ir ïssen/_Z ir
SFX 50 ir eix/_C ir
SFX 50 ir u/_C ir
SFX 50 uir ú/_C ir
SFX 50 ir ïx/_C ir
SFX 50 ir a/_D ir
SFX 50 ir esca/_D ir
SFX 50 ir ïsca/_D ir
SFX 50 ir esqui/_D ir
SFX 50 ir eixi/_D ir
SFX 50 ir ï/_D ir
SFX 50 ir ïm/_C ir
SFX 50 ir ïguem/_C ir
SFX 50 ir ïu/_C ir
SFX 50 ir en/_C ir
SFX 50 ir esquen/_C ir
SFX 50 ir ïsquen/_C ir
SFX 50 ir esquin/_C ir
SFX 50 ir eixin/_C ir
SFX 50 ir ïn/_C ir

# Model de conjugació: entreveure
SFX 51 Y 91
SFX 51 e e/_v_D_Y re
SFX 51 ure ient/_C re
SFX 51 ure ent/_C re
SFX 51 eure ist/_v_Y re
SFX 51 eure ista/_Y re
SFX 51 eure istos/_Y re
SFX 51 eure ists/_Y re
SFX 51 eure istes/_Y re
SFX 51 ure ig/_Z re
SFX 51 re s/_Z re
SFX 51 re 0/_Z re
SFX 51 ure iem/_Z re
SFX 51 ure em/_Z re
SFX 51 ure im/_Z re
SFX 51 ure ieu/_Z re
SFX 51 ure eu/_Z re
SFX 51 ure is/_Z re
SFX 51 re en/_Z re
SFX 51 ure ia/_Z re
SFX 51 ure ies/_Z re
SFX 51 ure ia/_Z re
SFX 51 eure èiem/_Z re
SFX 51 eure éiem/_Z re
SFX 51 eure èieu/_Z re
SFX 51 eure éieu/_Z re
SFX 51 ure ien/_Z re
SFX 51 eure iu/_Z re
SFX 51 ure ieres/_Z re
SFX 51 ure res/_Z re
SFX 51 ure ié/_Z re
SFX 51 eure éu/_Z re
SFX 51 ure iérem/_Z re
SFX 51 eure érem/_Z re
SFX 51 ure iéreu/_Z re
SFX 51 eure éreu/_Z re
SFX 51 ure ieren/_Z re
SFX 51 ure ren/_Z re
SFX 51 e é/_Z re
SFX 51 e às/_Z re
SFX 51 e à/_Z re
SFX 51 e em/_Z re
SFX 51 e eu/_Z re
SFX 51 e an/_Z re
SFX 51 e ia/_Z re
SFX 51 e ies/_Z re
SFX 51 e ia/_Z re
SFX 51 e íem/_Z re
SFX 51 e íeu/_Z re
SFX 51 e ien/_Z re
SFX 51 ure ja/_Z re
SFX 51 ure gi/_Z re
SFX 51 ure ges/_Z re
SFX 51 ure gis/_Z re
SFX 51 ure ja/_Z re
SFX 51 ure gi/_Z re
SFX 51 ure gem/_Z re
SFX 51 ure geu/_Z re
SFX 51 ure gen/_Z re
SFX 51 ure gin/_Z re
SFX 51 ure iés/_Z re
SFX 51 eure és/_Z re
SFX 51 ure ra/_Z re
SFX 51 ure iessis/_Z re
SFX 51 ure ssis/_Z re
SFX 51 ure res/_Z re
SFX 51 ure iesses/_Z re
SFX 51 ure iés/_Z re
SFX 51 eure és/_Z re
SFX 51 ure ra/_Z re
SFX 51 ure iéssim/_Z re
SFX 51 eure éssim/_Z re
SFX 51 eure érem/_Z re
SFX 51 ure iéssem/_Z re
SFX 51 ure iéssiu/_Z re
SFX 51 eure éssiu/_Z re
SFX 51 eure éreu/_Z re
SFX 51 ure iésseu/_Z re
SFX 51 ure iessin/_Z re
SFX 51 ure ssin/_Z re
SFX 51 ure ren/_Z re
SFX 51 ure iessen/_Z re
SFX 51 ure ges/_C re
SFX 51 ure ja/_D re
SFX 51 ure gi/_D re
SFX 51 ure gem/_C re
SFX 51 ure geu/_C re
SFX 51 ure ieu/_C re
SFX 51 ure eu/_C re
SFX 51 ure is/_C re
SFX 51 ure gen/_C re
SFX 51 ure gin/_C re

# Model de conjugació: envejar
SFX 52 Y 84
SFX 52 r r/_v_C_Y ar
SFX 52 r nt/_C ar
SFX 52 r t/_v_Y ar
SFX 52 r da/_Y ar
SFX 52 r ts/_Y ar
SFX 52 r des/_Y ar
SFX 52 ar o/_Z ar
SFX 52 jar ge/_Z ar
SFX 52 jar ig/_Z ar
SFX 52 jar ges/_Z ar
SFX 52 r 0/_Z ar
SFX 52 jar gem/_Z ar
SFX 52 r m/_Z ar
SFX 52 jar geu/_Z ar
SFX 52 r u/_Z ar
SFX 52 jar gen/_Z ar
SFX 52 r va/_Z ar
SFX 52 r ves/_Z ar
SFX 52 r va/_Z ar
SFX 52 ar àvem/_Z ar
SFX 52 ar àveu/_Z ar
SFX 52 r ven/_Z ar
SFX 52 jar gí/_Z ar
SFX 52 r res/_Z ar
SFX 52 ar à/_Z ar
SFX 52 ar àrem/_Z ar
SFX 52 ar àreu/_Z ar
SFX 52 r ren/_Z ar
SFX 52 r ré/_Z ar
SFX 52 r ràs/_Z ar
SFX 52 r rà/_Z ar
SFX 52 r rem/_Z ar
SFX 52 r reu/_Z ar
SFX 52 r ran/_Z ar
SFX 52 r ria/_Z ar
SFX 52 r ries/_Z ar
SFX 52 r ria/_Z ar
SFX 52 r ríem/_Z ar
SFX 52 r ríeu/_Z ar
SFX 52 r rien/_Z ar
SFX 52 jar ge/_Z ar
SFX 52 jar gi/_Z ar
SFX 52 jar ges/_Z ar
SFX 52 jar gis/_Z ar
SFX 52 jar ge/_Z ar
SFX 52 jar gi/_Z ar
SFX 52 jar gem/_Z ar
SFX 52 jar geu/_Z ar
SFX 52 jar gen/_Z ar
SFX 52 jar gin/_Z ar
SFX 52 jar gés/_Z ar
SFX 52 r ra/_Z ar
SFX 52 ar às/_Z ar
SFX 52 jar gessis/_Z ar
SFX 52 r res/_Z ar
SFX 52 r ssis/_Z ar
SFX 52 jar gesses/_Z ar
SFX 52 r sses/_Z ar
SFX 52 jar gés/_Z ar
SFX 52 r ra/_Z ar
SFX 52 ar às/_Z ar
SFX 52 jar géssim/_Z ar
SFX 52 ar àrem/_Z ar
SFX 52 ar àssim/_Z ar
SFX 52 jar géssem/_Z ar
SFX 52 ar àssem/_Z ar
SFX 52 jar géssiu/_Z ar
SFX 52 ar àreu/_Z ar
SFX 52 ar àssiu/_Z ar
SFX 52 jar gésseu/_Z ar
SFX 52 ar àsseu/_Z ar
SFX 52 jar gessin/_Z ar
SFX 52 r ren/_Z ar
SFX 52 r ssin/_Z ar
SFX 52 jar gessen/_Z ar
SFX 52 r ssen/_Z ar
SFX 52 r 0/_D ar
SFX 52 jar ge/_D ar
SFX 52 jar gi/_D ar
SFX 52 jar gem/_C ar
SFX 52 r u/_C ar
SFX 52 jar geu/_C ar
SFX 52 jar gen/_C ar
SFX 52 jar gin/_C ar

# Model de conjugació: escollir
SFX 53 Y 108
SFX 53 r r/_v_C_Y ir
SFX 53 r nt/_C ir
SFX 53 r t/_v_Y ir
SFX 53 r da/_Y ir
SFX 53 r ts/_Y ir
SFX 53 r des/_Y ir
SFX 53 ir eixo/_Z ir
SFX 53 ollir ullo/_Z ir
SFX 53 r sc/_Z ir
SFX 53 ir esc/_Z ir
SFX 53 ollir ull/_Z ir
SFX 53 ir eixes/_Z ir
SFX 53 ollir ulls/_Z ir
SFX 53 r xes/_Z ir
SFX 53 ir eix/_Z ir
SFX 53 ollir ull/_Z ir
SFX 53 r x/_Z ir
SFX 53 r m/_Z ir
SFX 53 r u/_Z ir
SFX 53 ir eixen/_Z ir
SFX 53 ollir ullen/_Z ir
SFX 53 r xen/_Z ir
SFX 53 r a/_Z ir
SFX 53 r es/_Z ir
SFX 53 r a/_Z ir
SFX 53 ir íem/_Z ir
SFX 53 ir íeu/_Z ir
SFX 53 r en/_Z ir
SFX 53 ir í/_Z ir
SFX 53 r res/_Z ir
SFX 53 ir í/_Z ir
SFX 53 ir írem/_Z ir
SFX 53 ir íreu/_Z ir
SFX 53 r ren/_Z ir
SFX 53 r ré/_Z ir
SFX 53 r ràs/_Z ir
SFX 53 r rà/_Z ir
SFX 53 r rem/_Z ir
SFX 53 r reu/_Z ir
SFX 53 r ran/_Z ir
SFX 53 r ria/_Z ir
SFX 53 r ries/_Z ir
SFX 53 r ria/_Z ir
SFX 53 r ríem/_Z ir
SFX 53 r ríeu/_Z ir
SFX 53 r rien/_Z ir
SFX 53 ir esca/_Z ir
SFX 53 r sca/_Z ir
SFX 53 ollir ulla/_Z ir
SFX 53 ir esqui/_Z ir
SFX 53 ir eixi/_Z ir
SFX 53 ollir ulli/_Z ir
SFX 53 ir esques/_Z ir
SFX 53 r sques/_Z ir
SFX 53 ollir ulles/_Z ir
SFX 53 ir esquis/_Z ir
SFX 53 ir eixis/_Z ir
SFX 53 ollir ullis/_Z ir
SFX 53 ir esca/_Z ir
SFX 53 r sca/_Z ir
SFX 53 ollir ulla/_Z ir
SFX 53 ir esqui/_Z ir
SFX 53 ir eixi/_Z ir
SFX 53 ollir ulli/_Z ir
SFX 53 r m/_Z ir
SFX 53 r guem/_Z ir
SFX 53 r u/_Z ir
SFX 53 r gueu/_Z ir
SFX 53 ir esquen/_Z ir
SFX 53 r squen/_Z ir
SFX 53 ollir ullen/_Z ir
SFX 53 ir esquin/_Z ir
SFX 53 ir eixin/_Z ir
SFX 53 ollir ullin/_Z ir
SFX 53 ir ís/_Z ir
SFX 53 r ra/_Z ir
SFX 53 r ssis/_Z ir
SFX 53 r res/_Z ir
SFX 53 r sses/_Z ir
SFX 53 ir ís/_Z ir
SFX 53 r ra/_Z ir
SFX 53 ir íssim/_Z ir
SFX 53 ir írem/_Z ir
SFX 53 ir íssem/_Z ir
SFX 53 ir íssiu/_Z ir
SFX 53 ir íreu/_Z ir
SFX 53 ir ísseu/_Z ir
SFX 53 r ssin/_Z ir
SFX 53 r ren/_Z ir
SFX 53 r ssen/_Z ir
SFX 53 ir eix/_C ir
SFX 53 ollir ull/_C ir
SFX 53 r x/_C ir
SFX 53 ir esca/_D ir
SFX 53 r sca/_D ir
SFX 53 ollir ulla/_D ir
SFX 53 ir esqui/_D ir
SFX 53 ir eixi/_D ir
SFX 53 ollir ulli/_D ir
SFX 53 r m/_C ir
SFX 53 r guem/_C ir
SFX 53 r u/_C ir
SFX 53 ir esquen/_C ir
SFX 53 r squen/_C ir
SFX 53 ollir ullen/_C ir
SFX 53 ir esquin/_C ir
SFX 53 ir eixin/_C ir
SFX 53 ollir ullin/_C ir

# Model de conjugació: escopir
SFX 54 Y 70
SFX 54 r r/_v_C_Y ir
SFX 54 r nt/_C ir
SFX 54 r t/_v_Y ir
SFX 54 r da/_Y ir
SFX 54 r ts/_Y ir
SFX 54 r des/_Y ir
SFX 54 opir upo/_Z ir
SFX 54 opir up/_Z ir
SFX 54 opir ups/_Z ir
SFX 54 opir up/_Z ir
SFX 54 r m/_Z ir
SFX 54 r u/_Z ir
SFX 54 opir upen/_Z ir
SFX 54 r a/_Z ir
SFX 54 r es/_Z ir
SFX 54 r a/_Z ir
SFX 54 ir íem/_Z ir
SFX 54 ir íeu/_Z ir
SFX 54 r en/_Z ir
SFX 54 ir í/_Z ir
SFX 54 r res/_Z ir
SFX 54 ir í/_Z ir
SFX 54 ir írem/_Z ir
SFX 54 ir íreu/_Z ir
SFX 54 r ren/_Z ir
SFX 54 r ré/_Z ir
SFX 54 r ràs/_Z ir
SFX 54 r rà/_Z ir
SFX 54 r rem/_Z ir
SFX 54 r reu/_Z ir
SFX 54 r ran/_Z ir
SFX 54 r ria/_Z ir
SFX 54 r ries/_Z ir
SFX 54 r ria/_Z ir
SFX 54 r ríem/_Z ir
SFX 54 r ríeu/_Z ir
SFX 54 r rien/_Z ir
SFX 54 opir upa/_Z ir
SFX 54 opir upi/_Z ir
SFX 54 opir upes/_Z ir
SFX 54 opir upis/_Z ir
SFX 54 opir upa/_Z ir
SFX 54 opir upi/_Z ir
SFX 54 r m/_Z ir
SFX 54 r u/_Z ir
SFX 54 opir upen/_Z ir
SFX 54 opir upin/_Z ir
SFX 54 ir ís/_Z ir
SFX 54 r ra/_Z ir
SFX 54 r ssis/_Z ir
SFX 54 r res/_Z ir
SFX 54 r sses/_Z ir
SFX 54 ir ís/_Z ir
SFX 54 r ra/_Z ir
SFX 54 ir íssim/_Z ir
SFX 54 ir írem/_Z ir
SFX 54 ir íssem/_Z ir
SFX 54 ir íssiu/_Z ir
SFX 54 ir íreu/_Z ir
SFX 54 ir ísseu/_Z ir
SFX 54 r ssin/_Z ir
SFX 54 r ren/_Z ir
SFX 54 r ssen/_Z ir
SFX 54 opir up/_C ir
SFX 54 opir upa/_D ir
SFX 54 opir upi/_D ir
SFX 54 r m/_C ir
SFX 54 r u/_C ir
SFX 54 opir upen/_C ir
SFX 54 opir upin/_C ir

# Model de conjugació: esglaiar
SFX 55 Y 84
SFX 55 r r/_v_C_Y ar
SFX 55 r nt/_C ar
SFX 55 r t/_v_Y ar
SFX 55 r da/_Y ar
SFX 55 r ts/_Y ar
SFX 55 r des/_Y ar
SFX 55 ar o/_Z ar
SFX 55 ar e/_Z ar
SFX 55 ar 0/_Z ar
SFX 55 ar es/_Z ar
SFX 55 r 0/_Z ar
SFX 55 ar em/_Z ar
SFX 55 r m/_Z ar
SFX 55 ar eu/_Z ar
SFX 55 r u/_Z ar
SFX 55 ar en/_Z ar
SFX 55 r va/_Z ar
SFX 55 r ves/_Z ar
SFX 55 r va/_Z ar
SFX 55 ar àvem/_Z ar
SFX 55 ar àveu/_Z ar
SFX 55 r ven/_Z ar
SFX 55 iar í/_Z ar
SFX 55 r res/_Z ar
SFX 55 ar à/_Z ar
SFX 55 ar àrem/_Z ar
SFX 55 ar àreu/_Z ar
SFX 55 r ren/_Z ar
SFX 55 r ré/_Z ar
SFX 55 r ràs/_Z ar
SFX 55 r rà/_Z ar
SFX 55 r rem/_Z ar
SFX 55 r reu/_Z ar
SFX 55 r ran/_Z ar
SFX 55 r ria/_Z ar
SFX 55 r ries/_Z ar
SFX 55 r ria/_Z ar
SFX 55 r ríem/_Z ar
SFX 55 r ríeu/_Z ar
SFX 55 r rien/_Z ar
SFX 55 ar e/_Z ar
SFX 55 iar ï/_Z ar
SFX 55 ar es/_Z ar
SFX 55 iar ïs/_Z ar
SFX 55 ar e/_Z ar
SFX 55 iar ï/_Z ar
SFX 55 ar em/_Z ar
SFX 55 ar eu/_Z ar
SFX 55 ar en/_Z ar
SFX 55 iar ïn/_Z ar
SFX 55 ar és/_Z ar
SFX 55 r ra/_Z ar
SFX 55 ar às/_Z ar
SFX 55 ar essis/_Z ar
SFX 55 r res/_Z ar
SFX 55 r ssis/_Z ar
SFX 55 ar esses/_Z ar
SFX 55 r sses/_Z ar
SFX 55 ar és/_Z ar
SFX 55 r ra/_Z ar
SFX 55 ar às/_Z ar
SFX 55 ar éssim/_Z ar
SFX 55 ar àrem/_Z ar
SFX 55 ar àssim/_Z ar
SFX 55 ar éssem/_Z ar
SFX 55 ar àssem/_Z ar
SFX 55 ar éssiu/_Z ar
SFX 55 ar àreu/_Z ar
SFX 55 ar àssiu/_Z ar
SFX 55 ar ésseu/_Z ar
SFX 55 ar àsseu/_Z ar
SFX 55 ar essin/_Z ar
SFX 55 r ren/_Z ar
SFX 55 r ssin/_Z ar
SFX 55 ar essen/_Z ar
SFX 55 r ssen/_Z ar
SFX 55 r 0/_D ar
SFX 55 ar e/_D ar
SFX 55 iar ï/_D ar
SFX 55 ar em/_C ar
SFX 55 r u/_C ar
SFX 55 ar eu/_C ar
SFX 55 ar en/_C ar
SFX 55 iar ïn/_C ar

# Model de conjugació: estar
SFX 56 Y 74
SFX 56 r r/_v_C_Y ar
SFX 56 r nt/_C ar
SFX 56 r t/_v_Y ar
SFX 56 r da/_Y ar
SFX 56 r ts/_Y ar
SFX 56 r des/_Y ar
SFX 56 ar ic/_Z ar
SFX 56 ar às/_Z ar
SFX 56 ar à/_Z ar
SFX 56 ar em/_Z ar
SFX 56 r m/_Z ar
SFX 56 ar eu/_Z ar
SFX 56 r u/_Z ar
SFX 56 r n/_Z ar
SFX 56 r va/_Z ar
SFX 56 r ves/_Z ar
SFX 56 r va/_Z ar
SFX 56 ar àvem/_Z ar
SFX 56 ar àveu/_Z ar
SFX 56 r ven/_Z ar
SFX 56 ar iguí/_Z ar
SFX 56 ar igueres/_Z ar
SFX 56 ar igué/_Z ar
SFX 56 ar iguérem/_Z ar
SFX 56 ar iguéreu/_Z ar
SFX 56 ar igueren/_Z ar
SFX 56 r ré/_Z ar
SFX 56 r ràs/_Z ar
SFX 56 r rà/_Z ar
SFX 56 r rem/_Z ar
SFX 56 r reu/_Z ar
SFX 56 r ran/_Z ar
SFX 56 r ria/_Z ar
SFX 56 r ries/_Z ar
SFX 56 r ria/_Z ar
SFX 56 r ríem/_Z ar
SFX 56 r ríeu/_Z ar
SFX 56 r rien/_Z ar
SFX 56 ar iga/_Z ar
SFX 56 ar igui/_Z ar
SFX 56 ar igues/_Z ar
SFX 56 ar iguis/_Z ar
SFX 56 ar iga/_Z ar
SFX 56 ar igui/_Z ar
SFX 56 ar iguem/_Z ar
SFX 56 ar igueu/_Z ar
SFX 56 ar iguen/_Z ar
SFX 56 ar iguin/_Z ar
SFX 56 ar igués/_Z ar
SFX 56 ar iguera/_Z ar
SFX 56 ar iguessis/_Z ar
SFX 56 ar igueres/_Z ar
SFX 56 ar iguesses/_Z ar
SFX 56 ar igués/_Z ar
SFX 56 ar iguera/_Z ar
SFX 56 ar iguéssim/_Z ar
SFX 56 ar iguérem/_Z ar
SFX 56 ar iguéssem/_Z ar
SFX 56 ar iguéssiu/_Z ar
SFX 56 ar iguéreu/_Z ar
SFX 56 ar iguésseu/_Z ar
SFX 56 ar iguessin/_Z ar
SFX 56 ar igueren/_Z ar
SFX 56 ar iguessen/_Z ar
SFX 56 ar igues/_C ar
SFX 56 ar à/_C ar
SFX 56 ar iga/_D ar
SFX 56 ar igui/_D ar
SFX 56 ar iguem/_C ar
SFX 56 r u/_C ar
SFX 56 ar eu/_C ar
SFX 56 ar igueu/_C ar
SFX 56 ar iguen/_C ar
SFX 56 ar iguin/_C ar

# Model de conjugació: fendre
SFX 57 Y 69
SFX 57 e e/_v_D_Y re
SFX 57 dre ent/_C re
SFX 57 ndre s/_v_Y re
SFX 57 ndre sa/_Y re
SFX 57 ndre sos/_Y re
SFX 57 ndre ses/_Y re
SFX 57 dre c/_Z re
SFX 57 dre s/_Z re
SFX 57 dre 0/_Z re
SFX 57 dre em/_Z re
SFX 57 dre eu/_Z re
SFX 57 dre en/_Z re
SFX 57 dre ia/_Z re
SFX 57 dre ies/_Z re
SFX 57 dre ia/_Z re
SFX 57 dre íem/_Z re
SFX 57 dre íeu/_Z re
SFX 57 dre ien/_Z re
SFX 57 dre guí/_Z re
SFX 57 dre gueres/_Z re
SFX 57 dre gué/_Z re
SFX 57 dre guérem/_Z re
SFX 57 dre guéreu/_Z re
SFX 57 dre gueren/_Z re
SFX 57 e é/_Z re
SFX 57 e às/_Z re
SFX 57 e à/_Z re
SFX 57 e em/_Z re
SFX 57 e eu/_Z re
SFX 57 e an/_Z re
SFX 57 e ia/_Z re
SFX 57 e ies/_Z re
SFX 57 e ia/_Z re
SFX 57 e íem/_Z re
SFX 57 e íeu/_Z re
SFX 57 e ien/_Z re
SFX 57 dre ga/_Z re
SFX 57 dre gui/_Z re
SFX 57 dre gues/_Z re
SFX 57 dre guis/_Z re
SFX 57 dre ga/_Z re
SFX 57 dre gui/_Z re
SFX 57 dre guem/_Z re
SFX 57 dre gueu/_Z re
SFX 57 dre guen/_Z re
SFX 57 dre guin/_Z re
SFX 57 dre gués/_Z re
SFX 57 dre guera/_Z re
SFX 57 dre guessis/_Z re
SFX 57 dre gueres/_Z re
SFX 57 dre guesses/_Z re
SFX 57 dre gués/_Z re
SFX 57 dre guera/_Z re
SFX 57 dre guéssim/_Z re
SFX 57 dre guérem/_Z re
SFX 57 dre guéssem/_Z re
SFX 57 dre guéssiu/_Z re
SFX 57 dre guéreu/_Z re
SFX 57 dre guésseu/_Z re
SFX 57 dre guessin/_Z re
SFX 57 dre gueren/_Z re
SFX 57 dre guessen/_Z re
SFX 57 dre 0/_C re
SFX 57 dre ga/_D re
SFX 57 dre gui/_D re
SFX 57 dre guem/_C re
SFX 57 dre eu/_C re
SFX 57 dre guen/_C re
SFX 57 dre guin/_C re

# Model de conjugació: fer
SFX 58 Y 80
SFX 58 r r/_v_C_Y er
SFX 58 r nt/_C er
SFX 58 r t/_v_Y er
SFX 58 r ta/_Y er
SFX 58 r ts/_Y er
SFX 58 r tes/_Y er
SFX 58 er aig/_Z er
SFX 58 er aç/_Z er
SFX 58 er as/_Z er
SFX 58 er a/_Z er
SFX 58 r m/_Z er
SFX 58 r im/_Z er
SFX 58 r u/_Z er
SFX 58 r is/_Z er
SFX 58 er an/_Z er
SFX 58 r ia/_Z er
SFX 58 r ies/_Z er
SFX 58 r ia/_Z er
SFX 58 er èiem/_Z er
SFX 58 er éiem/_Z er
SFX 58 er èieu/_Z er
SFX 58 er éieu/_Z er
SFX 58 r ien/_Z er
SFX 58 er iu/_Z er
SFX 58 r res/_Z er
SFX 58 er éu/_Z er
SFX 58 er é/_Z er
SFX 58 er érem/_Z er
SFX 58 er éreu/_Z er
SFX 58 r ren/_Z er
SFX 58 er aré/_Z er
SFX 58 er aràs/_Z er
SFX 58 er arà/_Z er
SFX 58 er arem/_Z er
SFX 58 er areu/_Z er
SFX 58 er aran/_Z er
SFX 58 er aria/_Z er
SFX 58 er aries/_Z er
SFX 58 er aria/_Z er
SFX 58 er aríem/_Z er
SFX 58 er aríeu/_Z er
SFX 58 er arien/_Z er
SFX 58 er aça/_Z er
SFX 58 er aci/_Z er
SFX 58 er aces/_Z er
SFX 58 er acis/_Z er
SFX 58 er aça/_Z er
SFX 58 er aci/_Z er
SFX 58 r m/_Z er
SFX 58 er acem/_Z er
SFX 58 r u/_Z er
SFX 58 er aceu/_Z er
SFX 58 er acen/_Z er
SFX 58 er acin/_Z er
SFX 58 r s/_Z er
SFX 58 r ra/_Z er
SFX 58 r ssis/_Z er
SFX 58 r res/_Z er
SFX 58 r sses/_Z er
SFX 58 r s/_Z er
SFX 58 r ra/_Z er
SFX 58 er éssim/_Z er
SFX 58 er érem/_Z er
SFX 58 er éssem/_Z er
SFX 58 er éssiu/_Z er
SFX 58 er éreu/_Z er
SFX 58 er ésseu/_Z er
SFX 58 r ssin/_Z er
SFX 58 r ren/_Z er
SFX 58 r ssen/_Z er
SFX 58 r s/_C er
SFX 58 er é/_C er
SFX 58 er aça/_D er
SFX 58 er aci/_D er
SFX 58 r m/_C er
SFX 58 er acem/_C er
SFX 58 r u/_C er
SFX 58 r is/_C er
SFX 58 er acen/_C er
SFX 58 er acin/_C er

# Model de conjugació: ferir
SFX 59 Y 101
SFX 59 r r/_v_C_Y ir
SFX 59 r nt/_C ir
SFX 59 r t/_v_Y ir
SFX 59 r da/_Y ir
SFX 59 r ts/_Y ir
SFX 59 r des/_Y ir
SFX 59 ir eixo/_Z ir
SFX 59 r sc/_Z ir
SFX 59 ir 0/_Z ir
SFX 59 ir esc/_Z ir
SFX 59 ir eixes/_Z ir
SFX 59 r xes/_Z ir
SFX 59 ir s/_Z ir
SFX 59 ir eix/_Z ir
SFX 59 r x/_Z ir
SFX 59 ir 0/_Z ir
SFX 59 r m/_Z ir
SFX 59 r u/_Z ir
SFX 59 ir eixen/_Z ir
SFX 59 r xen/_Z ir
SFX 59 ir en/_Z ir
SFX 59 r a/_Z ir
SFX 59 r es/_Z ir
SFX 59 r a/_Z ir
SFX 59 ir íem/_Z ir
SFX 59 ir íeu/_Z ir
SFX 59 r en/_Z ir
SFX 59 ir í/_Z ir
SFX 59 r res/_Z ir
SFX 59 ir í/_Z ir
SFX 59 ir írem/_Z ir
SFX 59 ir íreu/_Z ir
SFX 59 r ren/_Z ir
SFX 59 r ré/_Z ir
SFX 59 r ràs/_Z ir
SFX 59 r rà/_Z ir
SFX 59 r rem/_Z ir
SFX 59 r reu/_Z ir
SFX 59 r ran/_Z ir
SFX 59 r ria/_Z ir
SFX 59 r ries/_Z ir
SFX 59 r ria/_Z ir
SFX 59 r ríem/_Z ir
SFX 59 r ríeu/_Z ir
SFX 59 r rien/_Z ir
SFX 59 ir esca/_Z ir
SFX 59 r sca/_Z ir
SFX 59 ir esqui/_Z ir
SFX 59 r 0/_Z ir
SFX 59 ir eixi/_Z ir
SFX 59 ir esques/_Z ir
SFX 59 r sques/_Z ir
SFX 59 ir esquis/_Z ir
SFX 59 r s/_Z ir
SFX 59 ir eixis/_Z ir
SFX 59 ir esca/_Z ir
SFX 59 r sca/_Z ir
SFX 59 ir esqui/_Z ir
SFX 59 r 0/_Z ir
SFX 59 ir eixi/_Z ir
SFX 59 r m/_Z ir
SFX 59 r guem/_Z ir
SFX 59 r u/_Z ir
SFX 59 r gueu/_Z ir
SFX 59 ir esquen/_Z ir
SFX 59 r squen/_Z ir
SFX 59 ir esquin/_Z ir
SFX 59 r n/_Z ir
SFX 59 ir eixin/_Z ir
SFX 59 ir ís/_Z ir
SFX 59 r ra/_Z ir
SFX 59 r ssis/_Z ir
SFX 59 r res/_Z ir
SFX 59 r sses/_Z ir
SFX 59 ir ís/_Z ir
SFX 59 r ra/_Z ir
SFX 59 ir íssim/_Z ir
SFX 59 ir írem/_Z ir
SFX 59 ir íssem/_Z ir
SFX 59 ir íssiu/_Z ir
SFX 59 ir íreu/_Z ir
SFX 59 ir ísseu/_Z ir
SFX 59 r ssin/_Z ir
SFX 59 r ren/_Z ir
SFX 59 r ssen/_Z ir
SFX 59 ir eix/_C ir
SFX 59 r x/_C ir
SFX 59 ir 0/_C ir
SFX 59 ir esca/_D ir
SFX 59 r sca/_D ir
SFX 59 ir esqui/_D ir
SFX 59 r 0/_D ir
SFX 59 ir eixi/_D ir
SFX 59 r m/_C ir
SFX 59 r guem/_C ir
SFX 59 r u/_C ir
SFX 59 ir esquen/_C ir
SFX 59 r squen/_C ir
SFX 59 ir esquin/_C ir
SFX 59 r n/_C ir
SFX 59 ir eixin/_C ir

# Model de conjugació: fènyer
SFX 5A Y 110
SFX 5A r r/_v_C_Y er
SFX 5A ènyer ényer/_v_C_Y er
SFX 5A ènyer enyent/_C er
SFX 5A ènyer engut/_v_Y er
SFX 5A ènyer enyut/_v_Y er
SFX 5A ènyer enguda/_Y er
SFX 5A ènyer enyuda/_Y er
SFX 5A ènyer enguts/_Y er
SFX 5A ènyer enyuts/_Y er
SFX 5A ènyer engudes/_Y er
SFX 5A ènyer enyudes/_Y er
SFX 5A ènyer enyo/_Z er
SFX 5A ènyer enc/_Z er
SFX 5A ènyer enys/_Z er
SFX 5A ènyer eny/_Z er
SFX 5A ènyer enyem/_Z er
SFX 5A ènyer enyeu/_Z er
SFX 5A ènyer enyen/_Z er
SFX 5A ènyer enyia/_Z er
SFX 5A ènyer enyies/_Z er
SFX 5A ènyer enyia/_Z er
SFX 5A ènyer enyíem/_Z er
SFX 5A ènyer enyíeu/_Z er
SFX 5A ènyer enyien/_Z er
SFX 5A ènyer enguí/_Z er
SFX 5A ènyer enyí/_Z er
SFX 5A ènyer engueres/_Z er
SFX 5A ènyer enyeres/_Z er
SFX 5A ènyer engué/_Z er
SFX 5A ènyer enyé/_Z er
SFX 5A ènyer enguérem/_Z er
SFX 5A ènyer enyérem/_Z er
SFX 5A ènyer enguéreu/_Z er
SFX 5A ènyer enyéreu/_Z er
SFX 5A ènyer engueren/_Z er
SFX 5A ènyer enyeren/_Z er
SFX 5A ènyer enyeré/_Z er
SFX 5A ènyer enyeràs/_Z er
SFX 5A ènyer enyerà/_Z er
SFX 5A ènyer enyerem/_Z er
SFX 5A ènyer enyereu/_Z er
SFX 5A ènyer enyeran/_Z er
SFX 5A ènyer enyeria/_Z er
SFX 5A ènyer enyeries/_Z er
SFX 5A ènyer enyeria/_Z er
SFX 5A ènyer enyeríem/_Z er
SFX 5A ènyer enyeríeu/_Z er
SFX 5A ènyer enyerien/_Z er
SFX 5A ènyer enga/_Z er
SFX 5A ènyer enya/_Z er
SFX 5A ènyer engui/_Z er
SFX 5A ènyer enyi/_Z er
SFX 5A ènyer engues/_Z er
SFX 5A ènyer enyes/_Z er
SFX 5A ènyer enguis/_Z er
SFX 5A ènyer enyis/_Z er
SFX 5A ènyer enga/_Z er
SFX 5A ènyer enya/_Z er
SFX 5A ènyer engui/_Z er
SFX 5A ènyer enyi/_Z er
SFX 5A ènyer enguem/_Z er
SFX 5A ènyer enyem/_Z er
SFX 5A ènyer engueu/_Z er
SFX 5A ènyer enyeu/_Z er
SFX 5A ènyer enguen/_Z er
SFX 5A ènyer enyen/_Z er
SFX 5A ènyer enguin/_Z er
SFX 5A ènyer enyin/_Z er
SFX 5A ènyer engués/_Z er
SFX 5A ènyer enyés/_Z er
SFX 5A ènyer enguera/_Z er
SFX 5A ènyer enyera/_Z er
SFX 5A ènyer enguessis/_Z er
SFX 5A ènyer enyessis/_Z er
SFX 5A ènyer engueres/_Z er
SFX 5A ènyer enyeres/_Z er
SFX 5A ènyer enguesses/_Z er
SFX 5A ènyer enyesses/_Z er
SFX 5A ènyer engués/_Z er
SFX 5A ènyer enguera/_Z er
SFX 5A ènyer enyera/_Z er
SFX 5A ènyer enguéssim/_Z er
SFX 5A ènyer enyéssim/_Z er
SFX 5A ènyer enguérem/_Z er
SFX 5A ènyer enyérem/_Z er
SFX 5A ènyer enguéssem/_Z er
SFX 5A ènyer enyéssem/_Z er
SFX 5A ènyer enguéssiu/_Z er
SFX 5A ènyer enyéssiu/_Z er
SFX 5A ènyer enguéreu/_Z er
SFX 5A ènyer enyéreu/_Z er
SFX 5A ènyer enguésseu/_Z er
SFX 5A ènyer enyésseu/_Z er
SFX 5A ènyer enguessin/_Z er
SFX 5A ènyer enyessin/_Z er
SFX 5A ènyer engueren/_Z er
SFX 5A ènyer enyeren/_Z er
SFX 5A ènyer enguessen/_Z er
SFX 5A ènyer enyessen/_Z er
SFX 5A ènyer eny/_C er
SFX 5A ènyer enga/_D er
SFX 5A ènyer enya/_D er
SFX 5A ènyer engui/_D er
SFX 5A ènyer enyi/_D er
SFX 5A ènyer enguem/_C er
SFX 5A ènyer enyem/_C er
SFX 5A ènyer enyeu/_C er
SFX 5A ènyer enguen/_C er
SFX 5A ènyer enguin/_C er
SFX 5A ènyer enyin/_C er

# Model de conjugació: fúmer
SFX 5B Y 70
SFX 5B r r/_v_C_Y er
SFX 5B úmer ument/_C er
SFX 5B úmer umut/_v_Y er
SFX 5B úmer umuda/_Y er
SFX 5B úmer umuts/_Y er
SFX 5B úmer umudes/_Y er
SFX 5B úmer umo/_Z er
SFX 5B úmer um/_Z er
SFX 5B úmer ums/_Z er
SFX 5B úmer um/_Z er
SFX 5B úmer umem/_Z er
SFX 5B úmer umeu/_Z er
SFX 5B úmer umen/_Z er
SFX 5B úmer umia/_Z er
SFX 5B úmer umies/_Z er
SFX 5B úmer umia/_Z er
SFX 5B úmer umíem/_Z er
SFX 5B úmer umíeu/_Z er
SFX 5B úmer umien/_Z er
SFX 5B úmer umí/_Z er
SFX 5B úmer umeres/_Z er
SFX 5B úmer umé/_Z er
SFX 5B úmer umérem/_Z er
SFX 5B úmer uméreu/_Z er
SFX 5B úmer umeren/_Z er
SFX 5B úmer umeré/_Z er
SFX 5B úmer umeràs/_Z er
SFX 5B úmer umerà/_Z er
SFX 5B úmer umerem/_Z er
SFX 5B úmer umereu/_Z er
SFX 5B úmer umeran/_Z er
SFX 5B úmer umeria/_Z er
SFX 5B úmer umeries/_Z er
SFX 5B úmer umeria/_Z er
SFX 5B úmer umeríem/_Z er
SFX 5B úmer umeríeu/_Z er
SFX 5B úmer umerien/_Z er
SFX 5B úmer uma/_Z er
SFX 5B úmer umi/_Z er
SFX 5B úmer umes/_Z er
SFX 5B úmer umis/_Z er
SFX 5B úmer uma/_Z er
SFX 5B úmer umi/_Z er
SFX 5B úmer umem/_Z er
SFX 5B úmer umeu/_Z er
SFX 5B úmer umen/_Z er
SFX 5B úmer umin/_Z er
SFX 5B úmer umés/_Z er
SFX 5B úmer umera/_Z er
SFX 5B úmer umessis/_Z er
SFX 5B úmer umeres/_Z er
SFX 5B úmer umesses/_Z er
SFX 5B úmer umés/_Z er
SFX 5B úmer umera/_Z er
SFX 5B úmer uméssim/_Z er
SFX 5B úmer umérem/_Z er
SFX 5B úmer uméssem/_Z er
SFX 5B úmer uméssiu/_Z er
SFX 5B úmer uméreu/_Z er
SFX 5B úmer umésseu/_Z er
SFX 5B úmer umessin/_Z er
SFX 5B úmer umeren/_Z er
SFX 5B úmer umessen/_Z er
SFX 5B úmer um/_C er
SFX 5B úmer uma/_D er
SFX 5B úmer umi/_D er
SFX 5B úmer umem/_C er
SFX 5B úmer umeu/_C er
SFX 5B úmer umen/_C er
SFX 5B úmer umin/_C er

# Model de conjugació: haver
SFX 5C Y 73
SFX 5C r r/_v_C_Y er
SFX 5C r nt/_C er
SFX 5C ver gut/_v_Y er
SFX 5C ver guda/_Y er
SFX 5C ver guts/_Y er
SFX 5C ver gudes/_Y er
SFX 5C ver ig/_Z er
SFX 5C aver e/_Z er
SFX 5C ver s/_Z er
SFX 5C ver 0/_Z er
SFX 5C r m/_Z er
SFX 5C aver em/_Z er
SFX 5C r u/_Z er
SFX 5C aver eu/_Z er
SFX 5C ver n/_Z er
SFX 5C er ia/_Z er
SFX 5C er ies/_Z er
SFX 5C er ia/_Z er
SFX 5C er íem/_Z er
SFX 5C er íeu/_Z er
SFX 5C er ien/_Z er
SFX 5C ver guí/_Z er
SFX 5C ver gueres/_Z er
SFX 5C ver gué/_Z er
SFX 5C ver guérem/_Z er
SFX 5C ver guéreu/_Z er
SFX 5C ver gueren/_Z er
SFX 5C ver uré/_Z er
SFX 5C ver uràs/_Z er
SFX 5C ver urà/_Z er
SFX 5C ver urem/_Z er
SFX 5C ver ureu/_Z er
SFX 5C ver uran/_Z er
SFX 5C ver guera/_Z er
SFX 5C ver uria/_Z er
SFX 5C ver gueres/_Z er
SFX 5C ver uries/_Z er
SFX 5C ver guera/_Z er
SFX 5C ver uria/_Z er
SFX 5C ver guérem/_Z er
SFX 5C ver uríem/_Z er
SFX 5C ver guéreu/_Z er
SFX 5C ver uríeu/_Z er
SFX 5C ver gueren/_Z er
SFX 5C ver urien/_Z er
SFX 5C ver ja/_Z er
SFX 5C ver gi/_Z er
SFX 5C ver ges/_Z er
SFX 5C ver gis/_Z er
SFX 5C ver ja/_Z er
SFX 5C ver gi/_Z er
SFX 5C aver àgem/_Z er
SFX 5C aver àgim/_Z er
SFX 5C aver àgeu/_Z er
SFX 5C aver àgiu/_Z er
SFX 5C ver gen/_Z er
SFX 5C ver gin/_Z er
SFX 5C ver gués/_Z er
SFX 5C ver guera/_Z er
SFX 5C ver guessis/_Z er
SFX 5C ver gueres/_Z er
SFX 5C ver guesses/_Z er
SFX 5C ver gués/_Z er
SFX 5C ver guera/_Z er
SFX 5C ver guéssim/_Z er
SFX 5C ver guérem/_Z er
SFX 5C ver guéssem/_Z er
SFX 5C ver guéssiu/_Z er
SFX 5C ver guéreu/_Z er
SFX 5C ver guésseu/_Z er
SFX 5C ver guessin/_Z er
SFX 5C ver gueren/_Z er
SFX 5C ver guessen/_Z er

# Model de conjugació: heure
SFX 5D Y 82
SFX 5D eure aure/_v_D_Y re
SFX 5D eure aver/_v_C_Y re
SFX 5D e e/_v_D_Y re
SFX 5D eure avent/_C re
SFX 5D eure agut/_v_Y re
SFX 5D eure aguda/_Y re
SFX 5D eure aguts/_Y re
SFX 5D eure agudes/_Y re
SFX 5D eure ac/_Z re
SFX 5D ure c/_Z re
SFX 5D eure aus/_Z re
SFX 5D re s/_Z re
SFX 5D eure au/_Z re
SFX 5D re 0/_Z re
SFX 5D eure avem/_Z re
SFX 5D eure aveu/_Z re
SFX 5D eure auen/_Z re
SFX 5D re en/_Z re
SFX 5D eure avia/_Z re
SFX 5D eure avies/_Z re
SFX 5D eure avia/_Z re
SFX 5D eure avíem/_Z re
SFX 5D eure avíeu/_Z re
SFX 5D eure avien/_Z re
SFX 5D eure aguí/_Z re
SFX 5D eure agueres/_Z re
SFX 5D eure agué/_Z re
SFX 5D eure aguérem/_Z re
SFX 5D eure aguéreu/_Z re
SFX 5D eure agueren/_Z re
SFX 5D eure auré/_Z re
SFX 5D eure auràs/_Z re
SFX 5D eure aurà/_Z re
SFX 5D eure aurem/_Z re
SFX 5D eure aureu/_Z re
SFX 5D eure auran/_Z re
SFX 5D eure auria/_Z re
SFX 5D eure auries/_Z re
SFX 5D eure auria/_Z re
SFX 5D eure auríem/_Z re
SFX 5D eure auríeu/_Z re
SFX 5D eure aurien/_Z re
SFX 5D eure aga/_Z re
SFX 5D eure agui/_Z re
SFX 5D ure gui/_Z re
SFX 5D eure agues/_Z re
SFX 5D eure aguis/_Z re
SFX 5D ure guis/_Z re
SFX 5D eure aga/_Z re
SFX 5D eure agui/_Z re
SFX 5D ure gui/_Z re
SFX 5D eure aguem/_Z re
SFX 5D eure agueu/_Z re
SFX 5D eure aguen/_Z re
SFX 5D eure aguin/_Z re
SFX 5D ure guin/_Z re
SFX 5D eure agués/_Z re
SFX 5D eure aguera/_Z re
SFX 5D eure aguessis/_Z re
SFX 5D eure agueres/_Z re
SFX 5D eure aguesses/_Z re
SFX 5D eure agués/_Z re
SFX 5D eure aguera/_Z re
SFX 5D eure aguéssim/_Z re
SFX 5D eure aguérem/_Z re
SFX 5D eure aguéssem/_Z re
SFX 5D eure aguéssiu/_Z re
SFX 5D eure aguéreu/_Z re
SFX 5D eure aguésseu/_Z re
SFX 5D eure aguessin/_Z re
SFX 5D eure agueren/_Z re
SFX 5D eure aguessen/_Z re
SFX 5D eure au/_C re
SFX 5D re 0/_C re
SFX 5D eure aga/_D re
SFX 5D eure agui/_D re
SFX 5D ure gui/_D re
SFX 5D eure aguem/_C re
SFX 5D eure aveu/_C re
SFX 5D eure aguen/_C re
SFX 5D eure aguin/_C re
SFX 5D ure guin/_C re

# Model de conjugació: imprimir
SFX 5E Y 91
SFX 5E r r/_v_C_Y ir
SFX 5E r nt/_C ir
SFX 5E imir ès/_v_Y ir
SFX 5E imir és/_v_Y ir
SFX 5E imir esa/_Y ir
SFX 5E imir esos/_Y ir
SFX 5E imir eses/_Y ir
SFX 5E ir eixo/_Z ir
SFX 5E r sc/_Z ir
SFX 5E ir esc/_Z ir
SFX 5E ir eixes/_Z ir
SFX 5E r xes/_Z ir
SFX 5E ir eix/_Z ir
SFX 5E r x/_Z ir
SFX 5E r m/_Z ir
SFX 5E r u/_Z ir
SFX 5E ir eixen/_Z ir
SFX 5E r xen/_Z ir
SFX 5E r a/_Z ir
SFX 5E r es/_Z ir
SFX 5E r a/_Z ir
SFX 5E ir íem/_Z ir
SFX 5E ir íeu/_Z ir
SFX 5E r en/_Z ir
SFX 5E ir í/_Z ir
SFX 5E r res/_Z ir
SFX 5E ir í/_Z ir
SFX 5E ir írem/_Z ir
SFX 5E ir íreu/_Z ir
SFX 5E r ren/_Z ir
SFX 5E r ré/_Z ir
SFX 5E r ràs/_Z ir
SFX 5E r rà/_Z ir
SFX 5E r rem/_Z ir
SFX 5E r reu/_Z ir
SFX 5E r ran/_Z ir
SFX 5E r ria/_Z ir
SFX 5E r ries/_Z ir
SFX 5E r ria/_Z ir
SFX 5E r ríem/_Z ir
SFX 5E r ríeu/_Z ir
SFX 5E r rien/_Z ir
SFX 5E ir esca/_Z ir
SFX 5E r sca/_Z ir
SFX 5E ir esqui/_Z ir
SFX 5E ir eixi/_Z ir
SFX 5E ir esques/_Z ir
SFX 5E r sques/_Z ir
SFX 5E ir esquis/_Z ir
SFX 5E ir eixis/_Z ir
SFX 5E ir esca/_Z ir
SFX 5E r sca/_Z ir
SFX 5E ir esqui/_Z ir
SFX 5E ir eixi/_Z ir
SFX 5E r m/_Z ir
SFX 5E r guem/_Z ir
SFX 5E r u/_Z ir
SFX 5E r gueu/_Z ir
SFX 5E ir esquen/_Z ir
SFX 5E r squen/_Z ir
SFX 5E ir esquin/_Z ir
SFX 5E ir eixin/_Z ir
SFX 5E ir ís/_Z ir
SFX 5E r ra/_Z ir
SFX 5E r ssis/_Z ir
SFX 5E r res/_Z ir
SFX 5E r sses/_Z ir
SFX 5E ir ís/_Z ir
SFX 5E r ra/_Z ir
SFX 5E ir íssim/_Z ir
SFX 5E ir írem/_Z ir
SFX 5E ir íssem/_Z ir
SFX 5E ir íssiu/_Z ir
SFX 5E ir íreu/_Z ir
SFX 5E ir ísseu/_Z ir
SFX 5E r ssin/_Z ir
SFX 5E r ren/_Z ir
SFX 5E r ssen/_Z ir
SFX 5E ir eix/_C ir
SFX 5E r x/_C ir
SFX 5E ir esca/_D ir
SFX 5E r sca/_D ir
SFX 5E ir esqui/_D ir
SFX 5E ir eixi/_D ir
SFX 5E r m/_C ir
SFX 5E r guem/_C ir
SFX 5E r u/_C ir
SFX 5E ir esquen/_C ir
SFX 5E r squen/_C ir
SFX 5E ir esquin/_C ir
SFX 5E ir eixin/_C ir

# Model de conjugació: irèixer
SFX 5F Y 92
SFX 5F r r/_v_C_Y er
SFX 5F èixer éixer/_v_C_Y er
SFX 5F èixer eixent/_C er
SFX 5F èixer escut/_v_Y er
SFX 5F èixer escuda/_Y er
SFX 5F èixer escuts/_Y er
SFX 5F èixer escudes/_Y er
SFX 5F èixer eixo/_Z er
SFX 5F èixer esc/_Z er
SFX 5F èixer eixes/_Z er
SFX 5F èixer eix/_Z er
SFX 5F èixer eixem/_Z er
SFX 5F èixer eixeu/_Z er
SFX 5F èixer eixen/_Z er
SFX 5F èixer eixia/_Z er
SFX 5F èixer eixies/_Z er
SFX 5F èixer eixia/_Z er
SFX 5F èixer eixíem/_Z er
SFX 5F èixer eixíeu/_Z er
SFX 5F èixer eixien/_Z er
SFX 5F èixer eixí/_Z er
SFX 5F èixer esquí/_Z er
SFX 5F èixer eixeres/_Z er
SFX 5F èixer esqueres/_Z er
SFX 5F èixer eixé/_Z er
SFX 5F èixer esqué/_Z er
SFX 5F èixer eixérem/_Z er
SFX 5F èixer esquérem/_Z er
SFX 5F èixer eixéreu/_Z er
SFX 5F èixer esquéreu/_Z er
SFX 5F èixer eixeren/_Z er
SFX 5F èixer esqueren/_Z er
SFX 5F èixer eixeré/_Z er
SFX 5F èixer eixeràs/_Z er
SFX 5F èixer eixerà/_Z er
SFX 5F èixer eixerem/_Z er
SFX 5F èixer eixereu/_Z er
SFX 5F èixer eixeran/_Z er
SFX 5F èixer eixeria/_Z er
SFX 5F èixer eixeries/_Z er
SFX 5F èixer eixeria/_Z er
SFX 5F èixer eixeríem/_Z er
SFX 5F èixer eixeríeu/_Z er
SFX 5F èixer eixerien/_Z er
SFX 5F èixer esca/_Z er
SFX 5F èixer esqui/_Z er
SFX 5F èixer eixi/_Z er
SFX 5F èixer esques/_Z er
SFX 5F èixer esquis/_Z er
SFX 5F èixer eixis/_Z er
SFX 5F èixer esca/_Z er
SFX 5F èixer esqui/_Z er
SFX 5F èixer eixi/_Z er
SFX 5F èixer eixem/_Z er
SFX 5F èixer esquem/_Z er
SFX 5F èixer eixeu/_Z er
SFX 5F èixer esqueu/_Z er
SFX 5F èixer esquen/_Z er
SFX 5F èixer esquin/_Z er
SFX 5F èixer eixin/_Z er
SFX 5F èixer eixés/_Z er
SFX 5F èixer esqués/_Z er
SFX 5F èixer esquera/_Z er
SFX 5F èixer eixessis/_Z er
SFX 5F èixer esquessis/_Z er
SFX 5F èixer esqueres/_Z er
SFX 5F èixer esquesses/_Z er
SFX 5F èixer eixés/_Z er
SFX 5F èixer esqués/_Z er
SFX 5F èixer esquera/_Z er
SFX 5F èixer eixéssim/_Z er
SFX 5F èixer esquéssim/_Z er
SFX 5F èixer esquérem/_Z er
SFX 5F èixer esquéssem/_Z er
SFX 5F èixer eixéssiu/_Z er
SFX 5F èixer esquéssiu/_Z er
SFX 5F èixer esquéreu/_Z er
SFX 5F èixer esquésseu/_Z er
SFX 5F èixer eixessin/_Z er
SFX 5F èixer esquessin/_Z er
SFX 5F èixer esqueren/_Z er
SFX 5F èixer esquessen/_Z er
SFX 5F èixer eix/_C er
SFX 5F èixer esca/_D er
SFX 5F èixer esqui/_D er
SFX 5F èixer eixi/_D er
SFX 5F èixer eixem/_C er
SFX 5F èixer esquem/_C er
SFX 5F èixer eixeu/_C er
SFX 5F èixer esquen/_C er
SFX 5F èixer esquin/_C er
SFX 5F èixer eixin/_C er

# Model de conjugació: jeure
SFX 60 Y 90
SFX 60 eure aure/_v_D_Y re
SFX 60 e e/_v_D_Y re
SFX 60 eure aient/_C re
SFX 60 eure aent/_C re
SFX 60 eure agut/_v_Y re
SFX 60 eure aguda/_Y re
SFX 60 eure aguts/_Y re
SFX 60 eure agudes/_Y re
SFX 60 eure ac/_Z re
SFX 60 ure c/_Z re
SFX 60 eure aus/_Z re
SFX 60 re s/_Z re
SFX 60 eure au/_Z re
SFX 60 re 0/_Z re
SFX 60 eure aiem/_Z re
SFX 60 ure im/_Z re
SFX 60 eure aem/_Z re
SFX 60 eure aieu/_Z re
SFX 60 ure is/_Z re
SFX 60 eure aeu/_Z re
SFX 60 eure auen/_Z re
SFX 60 re en/_Z re
SFX 60 ure ia/_Z re
SFX 60 ure ies/_Z re
SFX 60 ure ia/_Z re
SFX 60 eure èiem/_Z re
SFX 60 eure éiem/_Z re
SFX 60 eure èieu/_Z re
SFX 60 eure éieu/_Z re
SFX 60 ure ien/_Z re
SFX 60 eure aguí/_Z re
SFX 60 eure agueres/_Z re
SFX 60 eure agué/_Z re
SFX 60 eure aguérem/_Z re
SFX 60 eure aguéreu/_Z re
SFX 60 eure agueren/_Z re
SFX 60 eure auré/_Z re
SFX 60 eure auràs/_Z re
SFX 60 eure aurà/_Z re
SFX 60 eure aurem/_Z re
SFX 60 eure aureu/_Z re
SFX 60 eure auran/_Z re
SFX 60 eure auria/_Z re
SFX 60 eure auries/_Z re
SFX 60 eure auria/_Z re
SFX 60 eure auríem/_Z re
SFX 60 eure auríeu/_Z re
SFX 60 eure aurien/_Z re
SFX 60 eure aga/_Z re
SFX 60 eure agui/_Z re
SFX 60 ure gui/_Z re
SFX 60 eure agues/_Z re
SFX 60 eure aguis/_Z re
SFX 60 ure guis/_Z re
SFX 60 eure aga/_Z re
SFX 60 eure agui/_Z re
SFX 60 ure gui/_Z re
SFX 60 eure aguem/_Z re
SFX 60 eure agueu/_Z re
SFX 60 eure aguen/_Z re
SFX 60 eure aguin/_Z re
SFX 60 ure guin/_Z re
SFX 60 eure agués/_Z re
SFX 60 eure aguera/_Z re
SFX 60 eure aguessis/_Z re
SFX 60 eure agueres/_Z re
SFX 60 eure aguesses/_Z re
SFX 60 eure agués/_Z re
SFX 60 eure aguera/_Z re
SFX 60 eure aguéssim/_Z re
SFX 60 eure aguérem/_Z re
SFX 60 eure aguéssem/_Z re
SFX 60 eure aguéssiu/_Z re
SFX 60 eure aguéreu/_Z re
SFX 60 eure aguésseu/_Z re
SFX 60 eure aguessin/_Z re
SFX 60 eure agueren/_Z re
SFX 60 eure aguessen/_Z re
SFX 60 eure au/_C re
SFX 60 re 0/_C re
SFX 60 eure aga/_D re
SFX 60 eure agui/_D re
SFX 60 ure gui/_D re
SFX 60 eure aguem/_C re
SFX 60 eure aieu/_C re
SFX 60 ure is/_C re
SFX 60 eure aeu/_C re
SFX 60 eure aguen/_C re
SFX 60 eure aguin/_C re
SFX 60 ure guin/_C re

# Model de conjugació: júnyer
SFX 61 Y 70
SFX 61 r r/_v_C_Y er
SFX 61 únyer unyent/_C er
SFX 61 únyer unyut/_v_Y er
SFX 61 únyer unyuda/_Y er
SFX 61 únyer unyuts/_Y er
SFX 61 únyer unyudes/_Y er
SFX 61 únyer unyo/_Z er
SFX 61 únyer uny/_Z er
SFX 61 únyer unys/_Z er
SFX 61 únyer uny/_Z er
SFX 61 únyer unyem/_Z er
SFX 61 únyer unyeu/_Z er
SFX 61 únyer unyen/_Z er
SFX 61 únyer unyia/_Z er
SFX 61 únyer unyies/_Z er
SFX 61 únyer unyia/_Z er
SFX 61 únyer unyíem/_Z er
SFX 61 únyer unyíeu/_Z er
SFX 61 únyer unyien/_Z er
SFX 61 únyer unyí/_Z er
SFX 61 únyer unyeres/_Z er
SFX 61 únyer unyé/_Z er
SFX 61 únyer unyérem/_Z er
SFX 61 únyer unyéreu/_Z er
SFX 61 únyer unyeren/_Z er
SFX 61 únyer unyeré/_Z er
SFX 61 únyer unyeràs/_Z er
SFX 61 únyer unyerà/_Z er
SFX 61 únyer unyerem/_Z er
SFX 61 únyer unyereu/_Z er
SFX 61 únyer unyeran/_Z er
SFX 61 únyer unyeria/_Z er
SFX 61 únyer unyeries/_Z er
SFX 61 únyer unyeria/_Z er
SFX 61 únyer unyeríem/_Z er
SFX 61 únyer unyeríeu/_Z er
SFX 61 únyer unyerien/_Z er
SFX 61 únyer unya/_Z er
SFX 61 únyer unyi/_Z er
SFX 61 únyer unyes/_Z er
SFX 61 únyer unyis/_Z er
SFX 61 únyer unya/_Z er
SFX 61 únyer unyi/_Z er
SFX 61 únyer unyem/_Z er
SFX 61 únyer unyeu/_Z er
SFX 61 únyer unyen/_Z er
SFX 61 únyer unyin/_Z er
SFX 61 únyer unyés/_Z er
SFX 61 únyer unyera/_Z er
SFX 61 únyer unyessis/_Z er
SFX 61 únyer unyeres/_Z er
SFX 61 únyer unyesses/_Z er
SFX 61 únyer unyés/_Z er
SFX 61 únyer unyera/_Z er
SFX 61 únyer unyéssim/_Z er
SFX 61 únyer unyérem/_Z er
SFX 61 únyer unyéssem/_Z er
SFX 61 únyer unyéssiu/_Z er
SFX 61 únyer unyéreu/_Z er
SFX 61 únyer unyésseu/_Z er
SFX 61 únyer unyessin/_Z er
SFX 61 únyer unyeren/_Z er
SFX 61 únyer unyessen/_Z er
SFX 61 únyer uny/_C er
SFX 61 únyer unya/_D er
SFX 61 únyer unyi/_D er
SFX 61 únyer unyem/_C er
SFX 61 únyer unyeu/_C er
SFX 61 únyer unyen/_C er
SFX 61 únyer unyin/_C er

# Model de conjugació: lleure
SFX 62 Y 21
SFX 62 e e/_v_D_Y re
SFX 62 ure gut/_v_Y re
SFX 62 re 0/_Z re
SFX 62 re en/_Z re
SFX 62 ure ia/_Z re
SFX 62 ure ien/_Z re
SFX 62 ure gué/_Z re
SFX 62 ure gueren/_Z re
SFX 62 e à/_Z re
SFX 62 e an/_Z re
SFX 62 e ia/_Z re
SFX 62 e ien/_Z re
SFX 62 ure ga/_Z re
SFX 62 ure gui/_Z re
SFX 62 ure guen/_Z re
SFX 62 ure guin/_Z re
SFX 62 ure gués/_Z re
SFX 62 ure guera/_Z re
SFX 62 ure guessin/_Z re
SFX 62 ure gueren/_Z re
SFX 62 ure guessen/_Z re

# Model de conjugació: lloar
SFX 63 Y 84
SFX 63 r r/_v_C_Y ar
SFX 63 r nt/_C ar
SFX 63 r t/_v_Y ar
SFX 63 r da/_Y ar
SFX 63 r ts/_Y ar
SFX 63 r des/_Y ar
SFX 63 ar o/_Z ar
SFX 63 ar e/_Z ar
SFX 63 ar u/_Z ar
SFX 63 ar es/_Z ar
SFX 63 r 0/_Z ar
SFX 63 ar em/_Z ar
SFX 63 r m/_Z ar
SFX 63 ar eu/_Z ar
SFX 63 r u/_Z ar
SFX 63 ar en/_Z ar
SFX 63 r va/_Z ar
SFX 63 r ves/_Z ar
SFX 63 r va/_Z ar
SFX 63 ar àvem/_Z ar
SFX 63 ar àveu/_Z ar
SFX 63 r ven/_Z ar
SFX 63 ar í/_Z ar
SFX 63 r res/_Z ar
SFX 63 ar à/_Z ar
SFX 63 ar àrem/_Z ar
SFX 63 ar àreu/_Z ar
SFX 63 r ren/_Z ar
SFX 63 r ré/_Z ar
SFX 63 r ràs/_Z ar
SFX 63 r rà/_Z ar
SFX 63 r rem/_Z ar
SFX 63 r reu/_Z ar
SFX 63 r ran/_Z ar
SFX 63 r ria/_Z ar
SFX 63 r ries/_Z ar
SFX 63 r ria/_Z ar
SFX 63 r ríem/_Z ar
SFX 63 r ríeu/_Z ar
SFX 63 r rien/_Z ar
SFX 63 ar e/_Z ar
SFX 63 ar ï/_Z ar
SFX 63 ar es/_Z ar
SFX 63 ar ïs/_Z ar
SFX 63 ar e/_Z ar
SFX 63 ar ï/_Z ar
SFX 63 ar em/_Z ar
SFX 63 ar eu/_Z ar
SFX 63 ar en/_Z ar
SFX 63 ar ïn/_Z ar
SFX 63 ar és/_Z ar
SFX 63 r ra/_Z ar
SFX 63 ar às/_Z ar
SFX 63 ar essis/_Z ar
SFX 63 r res/_Z ar
SFX 63 r ssis/_Z ar
SFX 63 ar esses/_Z ar
SFX 63 r sses/_Z ar
SFX 63 ar és/_Z ar
SFX 63 r ra/_Z ar
SFX 63 ar às/_Z ar
SFX 63 ar éssim/_Z ar
SFX 63 ar àrem/_Z ar
SFX 63 ar àssim/_Z ar
SFX 63 ar éssem/_Z ar
SFX 63 ar àssem/_Z ar
SFX 63 ar éssiu/_Z ar
SFX 63 ar àreu/_Z ar
SFX 63 ar àssiu/_Z ar
SFX 63 ar ésseu/_Z ar
SFX 63 ar àsseu/_Z ar
SFX 63 ar essin/_Z ar
SFX 63 r ren/_Z ar
SFX 63 r ssin/_Z ar
SFX 63 ar essen/_Z ar
SFX 63 r ssen/_Z ar
SFX 63 r 0/_D ar
SFX 63 ar e/_D ar
SFX 63 ar ï/_D ar
SFX 63 ar em/_C ar
SFX 63 r u/_C ar
SFX 63 ar eu/_C ar
SFX 63 ar en/_C ar
SFX 63 ar ïn/_C ar

# Model de conjugació: lluir
SFX 64 Y 111
SFX 64 r r/_v_C_Y ir
SFX 64 r nt/_C ir
SFX 64 ir ït/_v_Y ir
SFX 64 ir ïda/_Y ir
SFX 64 ir ïts/_Y ir
SFX 64 ir ïdes/_Y ir
SFX 64 ir u/_Z ir
SFX 64 ir eixo/_Z ir
SFX 64 ir o/_Z ir
SFX 64 ir ïsc/_Z ir
SFX 64 ir esc/_Z ir
SFX 64 ir eixes/_Z ir
SFX 64 ir s/_Z ir
SFX 64 ir us/_Z ir
SFX 64 ir ïxes/_Z ir
SFX 64 ir 0/_Z ir
SFX 64 ir eix/_Z ir
SFX 64 ir u/_Z ir
SFX 64 ir ïx/_Z ir
SFX 64 ir ïm/_Z ir
SFX 64 ir ïu/_Z ir
SFX 64 ir eixen/_Z ir
SFX 64 ir en/_Z ir
SFX 64 ir ïxen/_Z ir
SFX 64 ir ïa/_Z ir
SFX 64 ir ïes/_Z ir
SFX 64 ir ïa/_Z ir
SFX 64 ir íem/_Z ir
SFX 64 ir íeu/_Z ir
SFX 64 ir ïen/_Z ir
SFX 64 ir í/_Z ir
SFX 64 ir ïres/_Z ir
SFX 64 ir í/_Z ir
SFX 64 ir írem/_Z ir
SFX 64 ir íreu/_Z ir
SFX 64 ir ïren/_Z ir
SFX 64 r ré/_Z ir
SFX 64 r ràs/_Z ir
SFX 64 r rà/_Z ir
SFX 64 r rem/_Z ir
SFX 64 r reu/_Z ir
SFX 64 r ran/_Z ir
SFX 64 r ria/_Z ir
SFX 64 r ries/_Z ir
SFX 64 r ria/_Z ir
SFX 64 r ríem/_Z ir
SFX 64 r ríeu/_Z ir
SFX 64 r rien/_Z ir
SFX 64 ir a/_Z ir
SFX 64 ir esca/_Z ir
SFX 64 ir ïsca/_Z ir
SFX 64 ir esqui/_Z ir
SFX 64 ir eixi/_Z ir
SFX 64 ir ï/_Z ir
SFX 64 ir es/_Z ir
SFX 64 ir esques/_Z ir
SFX 64 ir ïsques/_Z ir
SFX 64 ir esquis/_Z ir
SFX 64 ir eixis/_Z ir
SFX 64 ir ïs/_Z ir
SFX 64 ir a/_Z ir
SFX 64 ir esca/_Z ir
SFX 64 ir ïsca/_Z ir
SFX 64 ir esqui/_Z ir
SFX 64 ir eixi/_Z ir
SFX 64 ir ï/_Z ir
SFX 64 ir ïm/_Z ir
SFX 64 ir ïguem/_Z ir
SFX 64 ir ïu/_Z ir
SFX 64 ir ïgueu/_Z ir
SFX 64 ir en/_Z ir
SFX 64 ir esquen/_Z ir
SFX 64 ir ïsquen/_Z ir
SFX 64 ir esquin/_Z ir
SFX 64 ir eixin/_Z ir
SFX 64 ir ïn/_Z ir
SFX 64 ir ís/_Z ir
SFX 64 ir ïra/_Z ir
SFX 64 ir ïssis/_Z ir
SFX 64 ir ïres/_Z ir
SFX 64 ir ïsses/_Z ir
SFX 64 ir ís/_Z ir
SFX 64 ir ïra/_Z ir
SFX 64 ir íssim/_Z ir
SFX 64 ir írem/_Z ir
SFX 64 ir íssem/_Z ir
SFX 64 ir íssiu/_Z ir
SFX 64 ir íreu/_Z ir
SFX 64 ir ísseu/_Z ir
SFX 64 ir ïssin/_Z ir
SFX 64 ir ïren/_Z ir
SFX 64 ir ïssen/_Z ir
SFX 64 ir 0/_C ir
SFX 64 ir eix/_C ir
SFX 64 ir u/_C ir
SFX 64 ir ïx/_C ir
SFX 64 ir a/_D ir
SFX 64 ir esca/_D ir
SFX 64 ir ïsca/_D ir
SFX 64 ir esqui/_D ir
SFX 64 ir eixi/_D ir
SFX 64 ir ï/_D ir
SFX 64 ir ïm/_C ir
SFX 64 ir ïguem/_C ir
SFX 64 ir ïu/_C ir
SFX 64 ir en/_C ir
SFX 64 ir esquen/_C ir
SFX 64 ir ïsquen/_C ir
SFX 64 ir esquin/_C ir
SFX 64 ir eixin/_C ir
SFX 64 ir ïn/_C ir

# Model de conjugació: matar
SFX 65 Y 88
SFX 65 r r/_v_C_Y ar
SFX 65 r nt/_C ar
SFX 65 r t/_v_Y ar
SFX 65 atar ort/_v_Y ar
SFX 65 r da/_Y ar
SFX 65 atar orta/_Y ar
SFX 65 r ts/_Y ar
SFX 65 atar orts/_Y ar
SFX 65 r des/_Y ar
SFX 65 atar ortes/_Y ar
SFX 65 ar o/_Z ar
SFX 65 ar e/_Z ar
SFX 65 ar 0/_Z ar
SFX 65 ar es/_Z ar
SFX 65 r 0/_Z ar
SFX 65 ar em/_Z ar
SFX 65 r m/_Z ar
SFX 65 ar eu/_Z ar
SFX 65 r u/_Z ar
SFX 65 ar en/_Z ar
SFX 65 r va/_Z ar
SFX 65 r ves/_Z ar
SFX 65 r va/_Z ar
SFX 65 ar àvem/_Z ar
SFX 65 ar àveu/_Z ar
SFX 65 r ven/_Z ar
SFX 65 ar í/_Z ar
SFX 65 r res/_Z ar
SFX 65 ar à/_Z ar
SFX 65 ar àrem/_Z ar
SFX 65 ar àreu/_Z ar
SFX 65 r ren/_Z ar
SFX 65 r ré/_Z ar
SFX 65 r ràs/_Z ar
SFX 65 r rà/_Z ar
SFX 65 r rem/_Z ar
SFX 65 r reu/_Z ar
SFX 65 r ran/_Z ar
SFX 65 r ria/_Z ar
SFX 65 r ries/_Z ar
SFX 65 r ria/_Z ar
SFX 65 r ríem/_Z ar
SFX 65 r ríeu/_Z ar
SFX 65 r rien/_Z ar
SFX 65 ar e/_Z ar
SFX 65 ar i/_Z ar
SFX 65 ar es/_Z ar
SFX 65 ar is/_Z ar
SFX 65 ar e/_Z ar
SFX 65 ar i/_Z ar
SFX 65 ar em/_Z ar
SFX 65 ar eu/_Z ar
SFX 65 ar en/_Z ar
SFX 65 ar in/_Z ar
SFX 65 ar és/_Z ar
SFX 65 r ra/_Z ar
SFX 65 ar às/_Z ar
SFX 65 ar essis/_Z ar
SFX 65 r res/_Z ar
SFX 65 r ssis/_Z ar
SFX 65 ar esses/_Z ar
SFX 65 r sses/_Z ar
SFX 65 ar és/_Z ar
SFX 65 r ra/_Z ar
SFX 65 ar às/_Z ar
SFX 65 ar éssim/_Z ar
SFX 65 ar àrem/_Z ar
SFX 65 ar àssim/_Z ar
SFX 65 ar éssem/_Z ar
SFX 65 ar àssem/_Z ar
SFX 65 ar éssiu/_Z ar
SFX 65 ar àreu/_Z ar
SFX 65 ar àssiu/_Z ar
SFX 65 ar ésseu/_Z ar
SFX 65 ar àsseu/_Z ar
SFX 65 ar essin/_Z ar
SFX 65 r ren/_Z ar
SFX 65 r ssin/_Z ar
SFX 65 ar essen/_Z ar
SFX 65 r ssen/_Z ar
SFX 65 r 0/_D ar
SFX 65 ar e/_D ar
SFX 65 ar i/_D ar
SFX 65 ar em/_C ar
SFX 65 r u/_C ar
SFX 65 ar eu/_C ar
SFX 65 ar en/_C ar
SFX 65 ar in/_C ar

# Model de conjugació: menjar
SFX 66 Y 84
SFX 66 r r/_v_C_Y ar
SFX 66 r nt/_C ar
SFX 66 r t/_v_Y ar
SFX 66 r da/_Y ar
SFX 66 r ts/_Y ar
SFX 66 r des/_Y ar
SFX 66 ar o/_Z ar
SFX 66 jar ge/_Z ar
SFX 66 ar 0/_Z ar
SFX 66 jar ges/_Z ar
SFX 66 r 0/_Z ar
SFX 66 jar gem/_Z ar
SFX 66 r m/_Z ar
SFX 66 jar geu/_Z ar
SFX 66 r u/_Z ar
SFX 66 jar gen/_Z ar
SFX 66 r va/_Z ar
SFX 66 r ves/_Z ar
SFX 66 r va/_Z ar
SFX 66 ar àvem/_Z ar
SFX 66 ar àveu/_Z ar
SFX 66 r ven/_Z ar
SFX 66 jar gí/_Z ar
SFX 66 r res/_Z ar
SFX 66 ar à/_Z ar
SFX 66 ar àrem/_Z ar
SFX 66 ar àreu/_Z ar
SFX 66 r ren/_Z ar
SFX 66 r ré/_Z ar
SFX 66 r ràs/_Z ar
SFX 66 r rà/_Z ar
SFX 66 r rem/_Z ar
SFX 66 r reu/_Z ar
SFX 66 r ran/_Z ar
SFX 66 r ria/_Z ar
SFX 66 r ries/_Z ar
SFX 66 r ria/_Z ar
SFX 66 r ríem/_Z ar
SFX 66 r ríeu/_Z ar
SFX 66 r rien/_Z ar
SFX 66 jar ge/_Z ar
SFX 66 jar gi/_Z ar
SFX 66 jar ges/_Z ar
SFX 66 jar gis/_Z ar
SFX 66 jar ge/_Z ar
SFX 66 jar gi/_Z ar
SFX 66 jar gem/_Z ar
SFX 66 jar geu/_Z ar
SFX 66 jar gen/_Z ar
SFX 66 jar gin/_Z ar
SFX 66 jar gés/_Z ar
SFX 66 r ra/_Z ar
SFX 66 ar às/_Z ar
SFX 66 jar gessis/_Z ar
SFX 66 r res/_Z ar
SFX 66 r ssis/_Z ar
SFX 66 jar gesses/_Z ar
SFX 66 r sses/_Z ar
SFX 66 jar gés/_Z ar
SFX 66 r ra/_Z ar
SFX 66 ar às/_Z ar
SFX 66 jar géssim/_Z ar
SFX 66 ar àrem/_Z ar
SFX 66 ar àssim/_Z ar
SFX 66 jar géssem/_Z ar
SFX 66 ar àssem/_Z ar
SFX 66 jar géssiu/_Z ar
SFX 66 ar àreu/_Z ar
SFX 66 ar àssiu/_Z ar
SFX 66 jar gésseu/_Z ar
SFX 66 ar àsseu/_Z ar
SFX 66 jar gessin/_Z ar
SFX 66 r ren/_Z ar
SFX 66 r ssin/_Z ar
SFX 66 jar gessen/_Z ar
SFX 66 r ssen/_Z ar
SFX 66 r 0/_D ar
SFX 66 jar ge/_D ar
SFX 66 jar gi/_D ar
SFX 66 jar gem/_C ar
SFX 66 r u/_C ar
SFX 66 jar geu/_C ar
SFX 66 jar gen/_C ar
SFX 66 jar gin/_C ar

# Model de conjugació: mentir
SFX 67 Y 108
SFX 67 r r/_v_C_Y ir
SFX 67 r nt/_C ir
SFX 67 r t/_v_Y ir
SFX 67 r da/_Y ir
SFX 67 r ts/_Y ir
SFX 67 r des/_Y ir
SFX 67 ir eixo/_Z ir
SFX 67 ir o/_Z ir
SFX 67 r sc/_Z ir
SFX 67 ir 0/_Z ir
SFX 67 ir esc/_Z ir
SFX 67 ir eixes/_Z ir
SFX 67 ir s/_Z ir
SFX 67 r xes/_Z ir
SFX 67 ir 0/_Z ir
SFX 67 ir eix/_Z ir
SFX 67 r x/_Z ir
SFX 67 r m/_Z ir
SFX 67 r u/_Z ir
SFX 67 ir eixen/_Z ir
SFX 67 ir en/_Z ir
SFX 67 r xen/_Z ir
SFX 67 r a/_Z ir
SFX 67 r es/_Z ir
SFX 67 r a/_Z ir
SFX 67 ir íem/_Z ir
SFX 67 ir íeu/_Z ir
SFX 67 r en/_Z ir
SFX 67 ir í/_Z ir
SFX 67 r res/_Z ir
SFX 67 ir í/_Z ir
SFX 67 ir írem/_Z ir
SFX 67 ir íreu/_Z ir
SFX 67 r ren/_Z ir
SFX 67 r ré/_Z ir
SFX 67 r ràs/_Z ir
SFX 67 r rà/_Z ir
SFX 67 r rem/_Z ir
SFX 67 r reu/_Z ir
SFX 67 r ran/_Z ir
SFX 67 r ria/_Z ir
SFX 67 r ries/_Z ir
SFX 67 r ria/_Z ir
SFX 67 r ríem/_Z ir
SFX 67 r ríeu/_Z ir
SFX 67 r rien/_Z ir
SFX 67 ir a/_Z ir
SFX 67 ir esca/_Z ir
SFX 67 r sca/_Z ir
SFX 67 ir esqui/_Z ir
SFX 67 ir eixi/_Z ir
SFX 67 r 0/_Z ir
SFX 67 ir es/_Z ir
SFX 67 ir esques/_Z ir
SFX 67 r sques/_Z ir
SFX 67 ir esquis/_Z ir
SFX 67 ir eixis/_Z ir
SFX 67 r s/_Z ir
SFX 67 ir a/_Z ir
SFX 67 ir esca/_Z ir
SFX 67 r sca/_Z ir
SFX 67 ir esqui/_Z ir
SFX 67 ir eixi/_Z ir
SFX 67 r 0/_Z ir
SFX 67 r m/_Z ir
SFX 67 r guem/_Z ir
SFX 67 r u/_Z ir
SFX 67 r gueu/_Z ir
SFX 67 ir en/_Z ir
SFX 67 ir esquen/_Z ir
SFX 67 r squen/_Z ir
SFX 67 ir esquin/_Z ir
SFX 67 ir eixin/_Z ir
SFX 67 r n/_Z ir
SFX 67 ir ís/_Z ir
SFX 67 r ra/_Z ir
SFX 67 r ssis/_Z ir
SFX 67 r res/_Z ir
SFX 67 r sses/_Z ir
SFX 67 ir ís/_Z ir
SFX 67 r ra/_Z ir
SFX 67 ir íssim/_Z ir
SFX 67 ir írem/_Z ir
SFX 67 ir íssem/_Z ir
SFX 67 ir íssiu/_Z ir
SFX 67 ir íreu/_Z ir
SFX 67 ir ísseu/_Z ir
SFX 67 r ssin/_Z ir
SFX 67 r ren/_Z ir
SFX 67 r ssen/_Z ir
SFX 67 ir 0/_C ir
SFX 67 ir eix/_C ir
SFX 67 r x/_C ir
SFX 67 ir a/_D ir
SFX 67 ir esca/_D ir
SFX 67 r sca/_D ir
SFX 67 ir esqui/_D ir
SFX 67 ir eixi/_D ir
SFX 67 r 0/_D ir
SFX 67 r m/_C ir
SFX 67 r guem/_C ir
SFX 67 r u/_C ir
SFX 67 ir en/_C ir
SFX 67 ir esquen/_C ir
SFX 67 r squen/_C ir
SFX 67 ir esquin/_C ir
SFX 67 ir eixin/_C ir
SFX 67 r n/_C ir

# Model de conjugació: metre
SFX 68 Y 70
SFX 68 e e/_v_D_Y re
SFX 68 re ent/_C re
SFX 68 tre s/_v_Y re
SFX 68 tre sa/_Y re
SFX 68 tre sos/_Y re
SFX 68 tre ses/_Y re
SFX 68 re o/_Z re
SFX 68 re 0/_Z re
SFX 68 re s/_Z re
SFX 68 re 0/_Z re
SFX 68 re em/_Z re
SFX 68 re eu/_Z re
SFX 68 re en/_Z re
SFX 68 re ia/_Z re
SFX 68 re ies/_Z re
SFX 68 re ia/_Z re
SFX 68 re íem/_Z re
SFX 68 re íeu/_Z re
SFX 68 re ien/_Z re
SFX 68 re í/_Z re
SFX 68 re eres/_Z re
SFX 68 re é/_Z re
SFX 68 re érem/_Z re
SFX 68 re éreu/_Z re
SFX 68 re eren/_Z re
SFX 68 e é/_Z re
SFX 68 e às/_Z re
SFX 68 e à/_Z re
SFX 68 e em/_Z re
SFX 68 e eu/_Z re
SFX 68 e an/_Z re
SFX 68 e ia/_Z re
SFX 68 e ies/_Z re
SFX 68 e ia/_Z re
SFX 68 e íem/_Z re
SFX 68 e íeu/_Z re
SFX 68 e ien/_Z re
SFX 68 re a/_Z re
SFX 68 re i/_Z re
SFX 68 re es/_Z re
SFX 68 re is/_Z re
SFX 68 re a/_Z re
SFX 68 re i/_Z re
SFX 68 re em/_Z re
SFX 68 re eu/_Z re
SFX 68 re en/_Z re
SFX 68 re in/_Z re
SFX 68 re és/_Z re
SFX 68 re era/_Z re
SFX 68 re essis/_Z re
SFX 68 re eres/_Z re
SFX 68 re esses/_Z re
SFX 68 re és/_Z re
SFX 68 re era/_Z re
SFX 68 re éssim/_Z re
SFX 68 re érem/_Z re
SFX 68 re éssem/_Z re
SFX 68 re éssiu/_Z re
SFX 68 re éreu/_Z re
SFX 68 re ésseu/_Z re
SFX 68 re essin/_Z re
SFX 68 re eren/_Z re
SFX 68 re essen/_Z re
SFX 68 re 0/_C re
SFX 68 re a/_D re
SFX 68 re i/_D re
SFX 68 re em/_C re
SFX 68 re eu/_C re
SFX 68 re en/_C re
SFX 68 re in/_C re

# Model de conjugació: moldre
SFX 69 Y 69
SFX 69 e e/_v_D_Y re
SFX 69 dre ent/_C re
SFX 69 oldre òlt/_v_Y re
SFX 69 oldre òlta/_Y re
SFX 69 oldre òlts/_Y re
SFX 69 oldre òltes/_Y re
SFX 69 dre c/_Z re
SFX 69 dre s/_Z re
SFX 69 dre 0/_Z re
SFX 69 dre em/_Z re
SFX 69 dre eu/_Z re
SFX 69 dre en/_Z re
SFX 69 dre ia/_Z re
SFX 69 dre ies/_Z re
SFX 69 dre ia/_Z re
SFX 69 dre íem/_Z re
SFX 69 dre íeu/_Z re
SFX 69 dre ien/_Z re
SFX 69 dre guí/_Z re
SFX 69 dre gueres/_Z re
SFX 69 dre gué/_Z re
SFX 69 dre guérem/_Z re
SFX 69 dre guéreu/_Z re
SFX 69 dre gueren/_Z re
SFX 69 e é/_Z re
SFX 69 e às/_Z re
SFX 69 e à/_Z re
SFX 69 e em/_Z re
SFX 69 e eu/_Z re
SFX 69 e an/_Z re
SFX 69 e ia/_Z re
SFX 69 e ies/_Z re
SFX 69 e ia/_Z re
SFX 69 e íem/_Z re
SFX 69 e íeu/_Z re
SFX 69 e ien/_Z re
SFX 69 dre ga/_Z re
SFX 69 dre gui/_Z re
SFX 69 dre gues/_Z re
SFX 69 dre guis/_Z re
SFX 69 dre ga/_Z re
SFX 69 dre gui/_Z re
SFX 69 dre guem/_Z re
SFX 69 dre gueu/_Z re
SFX 69 dre guen/_Z re
SFX 69 dre guin/_Z re
SFX 69 dre gués/_Z re
SFX 69 dre guera/_Z re
SFX 69 dre guessis/_Z re
SFX 69 dre gueres/_Z re
SFX 69 dre guesses/_Z re
SFX 69 dre gués/_Z re
SFX 69 dre guera/_Z re
SFX 69 dre guéssim/_Z re
SFX 69 dre guérem/_Z re
SFX 69 dre guéssem/_Z re
SFX 69 dre guéssiu/_Z re
SFX 69 dre guéreu/_Z re
SFX 69 dre guésseu/_Z re
SFX 69 dre guessin/_Z re
SFX 69 dre gueren/_Z re
SFX 69 dre guessen/_Z re
SFX 69 dre 0/_C re
SFX 69 dre ga/_D re
SFX 69 dre gui/_D re
SFX 69 dre guem/_C re
SFX 69 dre eu/_C re
SFX 69 dre guen/_C re
SFX 69 dre guin/_C re

# Model de conjugació: morir
SFX 6A Y 70
SFX 6A r r/_v_C_Y ir
SFX 6A r nt/_C ir
SFX 6A ir t/_v_Y ir
SFX 6A ir ta/_Y ir
SFX 6A ir ts/_Y ir
SFX 6A ir tes/_Y ir
SFX 6A ir o/_Z ir
SFX 6A ir 0/_Z ir
SFX 6A ir s/_Z ir
SFX 6A ir 0/_Z ir
SFX 6A r m/_Z ir
SFX 6A r u/_Z ir
SFX 6A ir en/_Z ir
SFX 6A r a/_Z ir
SFX 6A r es/_Z ir
SFX 6A r a/_Z ir
SFX 6A ir íem/_Z ir
SFX 6A ir íeu/_Z ir
SFX 6A r en/_Z ir
SFX 6A ir í/_Z ir
SFX 6A r res/_Z ir
SFX 6A ir í/_Z ir
SFX 6A ir írem/_Z ir
SFX 6A ir íreu/_Z ir
SFX 6A r ren/_Z ir
SFX 6A r ré/_Z ir
SFX 6A r ràs/_Z ir
SFX 6A r rà/_Z ir
SFX 6A r rem/_Z ir
SFX 6A r reu/_Z ir
SFX 6A r ran/_Z ir
SFX 6A r ria/_Z ir
SFX 6A r ries/_Z ir
SFX 6A r ria/_Z ir
SFX 6A r ríem/_Z ir
SFX 6A r ríeu/_Z ir
SFX 6A r rien/_Z ir
SFX 6A orir uira/_Z ir
SFX 6A r 0/_Z ir
SFX 6A orir uires/_Z ir
SFX 6A r s/_Z ir
SFX 6A orir uira/_Z ir
SFX 6A r 0/_Z ir
SFX 6A r m/_Z ir
SFX 6A r u/_Z ir
SFX 6A orir uiren/_Z ir
SFX 6A r n/_Z ir
SFX 6A ir ís/_Z ir
SFX 6A r ra/_Z ir
SFX 6A r ssis/_Z ir
SFX 6A r res/_Z ir
SFX 6A r sses/_Z ir
SFX 6A ir ís/_Z ir
SFX 6A r ra/_Z ir
SFX 6A ir íssim/_Z ir
SFX 6A ir írem/_Z ir
SFX 6A ir íssem/_Z ir
SFX 6A ir íssiu/_Z ir
SFX 6A ir íreu/_Z ir
SFX 6A ir ísseu/_Z ir
SFX 6A r ssin/_Z ir
SFX 6A r ren/_Z ir
SFX 6A r ssen/_Z ir
SFX 6A ir 0/_C ir
SFX 6A orir uira/_D ir
SFX 6A r 0/_D ir
SFX 6A r m/_C ir
SFX 6A r u/_C ir
SFX 6A orir uiren/_C ir
SFX 6A r n/_C ir

# Model de conjugació: nannar
SFX 6B Y 84
SFX 6B r r/_v_C_Y ar
SFX 6B r nt/_C ar
SFX 6B r t/_v_Y ar
SFX 6B r da/_Y ar
SFX 6B r ts/_Y ar
SFX 6B r des/_Y ar
SFX 6B ar o/_Z ar
SFX 6B ar e/_Z ar
SFX 6B nar 0/_Z ar
SFX 6B ar es/_Z ar
SFX 6B r 0/_Z ar
SFX 6B ar em/_Z ar
SFX 6B r m/_Z ar
SFX 6B ar eu/_Z ar
SFX 6B r u/_Z ar
SFX 6B ar en/_Z ar
SFX 6B r va/_Z ar
SFX 6B r ves/_Z ar
SFX 6B r va/_Z ar
SFX 6B ar àvem/_Z ar
SFX 6B ar àveu/_Z ar
SFX 6B r ven/_Z ar
SFX 6B ar í/_Z ar
SFX 6B r res/_Z ar
SFX 6B ar à/_Z ar
SFX 6B ar àrem/_Z ar
SFX 6B ar àreu/_Z ar
SFX 6B r ren/_Z ar
SFX 6B r ré/_Z ar
SFX 6B r ràs/_Z ar
SFX 6B r rà/_Z ar
SFX 6B r rem/_Z ar
SFX 6B r reu/_Z ar
SFX 6B r ran/_Z ar
SFX 6B r ria/_Z ar
SFX 6B r ries/_Z ar
SFX 6B r ria/_Z ar
SFX 6B r ríem/_Z ar
SFX 6B r ríeu/_Z ar
SFX 6B r rien/_Z ar
SFX 6B ar e/_Z ar
SFX 6B ar i/_Z ar
SFX 6B ar es/_Z ar
SFX 6B ar is/_Z ar
SFX 6B ar e/_Z ar
SFX 6B ar i/_Z ar
SFX 6B ar em/_Z ar
SFX 6B ar eu/_Z ar
SFX 6B ar en/_Z ar
SFX 6B ar in/_Z ar
SFX 6B ar és/_Z ar
SFX 6B r ra/_Z ar
SFX 6B ar às/_Z ar
SFX 6B ar essis/_Z ar
SFX 6B r res/_Z ar
SFX 6B r ssis/_Z ar
SFX 6B ar esses/_Z ar
SFX 6B r sses/_Z ar
SFX 6B ar és/_Z ar
SFX 6B r ra/_Z ar
SFX 6B ar às/_Z ar
SFX 6B ar éssim/_Z ar
SFX 6B ar àrem/_Z ar
SFX 6B ar àssim/_Z ar
SFX 6B ar éssem/_Z ar
SFX 6B ar àssem/_Z ar
SFX 6B ar éssiu/_Z ar
SFX 6B ar àreu/_Z ar
SFX 6B ar àssiu/_Z ar
SFX 6B ar ésseu/_Z ar
SFX 6B ar àsseu/_Z ar
SFX 6B ar essin/_Z ar
SFX 6B r ren/_Z ar
SFX 6B r ssin/_Z ar
SFX 6B ar essen/_Z ar
SFX 6B r ssen/_Z ar
SFX 6B r 0/_D ar
SFX 6B ar e/_D ar
SFX 6B ar i/_D ar
SFX 6B ar em/_C ar
SFX 6B r u/_C ar
SFX 6B ar eu/_C ar
SFX 6B ar en/_C ar
SFX 6B ar in/_C ar

# Model de conjugació: néixer
SFX 6C Y 104
SFX 6C éixer àixer/_v_C_Y er
SFX 6C r r/_v_C_Y er
SFX 6C éixer aixent/_C er
SFX 6C éixer ascut/_v_Y er
SFX 6C éixer ascuda/_Y er
SFX 6C éixer ascuts/_Y er
SFX 6C éixer ascudes/_Y er
SFX 6C éixer aixo/_Z er
SFX 6C éixer eixo/_Z er
SFX 6C éixer asc/_Z er
SFX 6C éixer esc/_Z er
SFX 6C éixer aixes/_Z er
SFX 6C éixer eixes/_Z er
SFX 6C éixer aix/_Z er
SFX 6C éixer eix/_Z er
SFX 6C éixer aixem/_Z er
SFX 6C éixer aixeu/_Z er
SFX 6C éixer aixen/_Z er
SFX 6C éixer eixen/_Z er
SFX 6C éixer aixia/_Z er
SFX 6C éixer aixies/_Z er
SFX 6C éixer aixia/_Z er
SFX 6C éixer aixíem/_Z er
SFX 6C éixer aixíeu/_Z er
SFX 6C éixer aixien/_Z er
SFX 6C éixer així/_Z er
SFX 6C éixer asquí/_Z er
SFX 6C éixer aixeres/_Z er
SFX 6C éixer asqueres/_Z er
SFX 6C éixer aixé/_Z er
SFX 6C éixer asqué/_Z er
SFX 6C éixer aixérem/_Z er
SFX 6C éixer asquérem/_Z er
SFX 6C éixer aixéreu/_Z er
SFX 6C éixer asquéreu/_Z er
SFX 6C éixer aixeren/_Z er
SFX 6C éixer asqueren/_Z er
SFX 6C éixer aixeré/_Z er
SFX 6C éixer aixeràs/_Z er
SFX 6C éixer aixerà/_Z er
SFX 6C éixer aixerem/_Z er
SFX 6C éixer aixereu/_Z er
SFX 6C éixer aixeran/_Z er
SFX 6C éixer aixeria/_Z er
SFX 6C éixer aixeries/_Z er
SFX 6C éixer aixeria/_Z er
SFX 6C éixer aixeríem/_Z er
SFX 6C éixer aixeríeu/_Z er
SFX 6C éixer aixerien/_Z er
SFX 6C éixer asca/_Z er
SFX 6C éixer esqui/_Z er
SFX 6C éixer aixi/_Z er
SFX 6C éixer eixi/_Z er
SFX 6C éixer asques/_Z er
SFX 6C éixer esquis/_Z er
SFX 6C éixer aixis/_Z er
SFX 6C éixer eixis/_Z er
SFX 6C éixer asca/_Z er
SFX 6C éixer esqui/_Z er
SFX 6C éixer aixi/_Z er
SFX 6C éixer eixi/_Z er
SFX 6C éixer aixem/_Z er
SFX 6C éixer asquem/_Z er
SFX 6C éixer aixeu/_Z er
SFX 6C éixer asqueu/_Z er
SFX 6C éixer asquen/_Z er
SFX 6C éixer esquin/_Z er
SFX 6C éixer aixin/_Z er
SFX 6C éixer eixin/_Z er
SFX 6C éixer aixés/_Z er
SFX 6C éixer asqués/_Z er
SFX 6C éixer asquera/_Z er
SFX 6C éixer aixessis/_Z er
SFX 6C éixer asquessis/_Z er
SFX 6C éixer asqueres/_Z er
SFX 6C éixer asquesses/_Z er
SFX 6C éixer aixés/_Z er
SFX 6C éixer asqués/_Z er
SFX 6C éixer asquera/_Z er
SFX 6C éixer aixéssim/_Z er
SFX 6C éixer asquéssim/_Z er
SFX 6C éixer asquérem/_Z er
SFX 6C éixer asquéssem/_Z er
SFX 6C éixer aixéssiu/_Z er
SFX 6C éixer asquéssiu/_Z er
SFX 6C éixer asquéreu/_Z er
SFX 6C éixer asquésseu/_Z er
SFX 6C éixer aixessin/_Z er
SFX 6C éixer asquessin/_Z er
SFX 6C éixer asqueren/_Z er
SFX 6C éixer asquessen/_Z er
SFX 6C éixer aix/_C er
SFX 6C éixer eix/_C er
SFX 6C éixer asca/_D er
SFX 6C éixer esqui/_D er
SFX 6C éixer aixi/_D er
SFX 6C éixer eixi/_D er
SFX 6C éixer aixem/_C er
SFX 6C éixer asquem/_C er
SFX 6C éixer aixeu/_C er
SFX 6C éixer asquen/_C er
SFX 6C éixer esquin/_C er
SFX 6C éixer aixin/_C er
SFX 6C éixer eixin/_C er

# Model de conjugació: nòmer
SFX 6D Y 70
SFX 6D r r/_v_C_Y er
SFX 6D òmer oment/_C er
SFX 6D òmer omut/_v_Y er
SFX 6D òmer omuda/_Y er
SFX 6D òmer omuts/_Y er
SFX 6D òmer omudes/_Y er
SFX 6D òmer omo/_Z er
SFX 6D òmer om/_Z er
SFX 6D òmer oms/_Z er
SFX 6D òmer om/_Z er
SFX 6D òmer omem/_Z er
SFX 6D òmer omeu/_Z er
SFX 6D òmer omen/_Z er
SFX 6D òmer omia/_Z er
SFX 6D òmer omies/_Z er
SFX 6D òmer omia/_Z er
SFX 6D òmer omíem/_Z er
SFX 6D òmer omíeu/_Z er
SFX 6D òmer omien/_Z er
SFX 6D òmer omí/_Z er
SFX 6D òmer omeres/_Z er
SFX 6D òmer omé/_Z er
SFX 6D òmer omérem/_Z er
SFX 6D òmer oméreu/_Z er
SFX 6D òmer omeren/_Z er
SFX 6D òmer omeré/_Z er
SFX 6D òmer omeràs/_Z er
SFX 6D òmer omerà/_Z er
SFX 6D òmer omerem/_Z er
SFX 6D òmer omereu/_Z er
SFX 6D òmer omeran/_Z er
SFX 6D òmer omeria/_Z er
SFX 6D òmer omeries/_Z er
SFX 6D òmer omeria/_Z er
SFX 6D òmer omeríem/_Z er
SFX 6D òmer omeríeu/_Z er
SFX 6D òmer omerien/_Z er
SFX 6D òmer oma/_Z er
SFX 6D òmer omi/_Z er
SFX 6D òmer omes/_Z er
SFX 6D òmer omis/_Z er
SFX 6D òmer oma/_Z er
SFX 6D òmer omi/_Z er
SFX 6D òmer omem/_Z er
SFX 6D òmer omeu/_Z er
SFX 6D òmer omen/_Z er
SFX 6D òmer omin/_Z er
SFX 6D òmer omés/_Z er
SFX 6D òmer omera/_Z er
SFX 6D òmer omessis/_Z er
SFX 6D òmer omeres/_Z er
SFX 6D òmer omesses/_Z er
SFX 6D òmer omés/_Z er
SFX 6D òmer omera/_Z er
SFX 6D òmer oméssim/_Z er
SFX 6D òmer omérem/_Z er
SFX 6D òmer oméssem/_Z er
SFX 6D òmer oméssiu/_Z er
SFX 6D òmer oméreu/_Z er
SFX 6D òmer omésseu/_Z er
SFX 6D òmer omessin/_Z er
SFX 6D òmer omeren/_Z er
SFX 6D òmer omessen/_Z er
SFX 6D òmer om/_C er
SFX 6D òmer oma/_D er
SFX 6D òmer omi/_D er
SFX 6D òmer omem/_C er
SFX 6D òmer omeu/_C er
SFX 6D òmer omen/_C er
SFX 6D òmer omin/_C er

# Model de conjugació: obrir
SFX 6E Y 78
SFX 6E r r/_v_C_Y ir
SFX 6E r nt/_C ir
SFX 6E rir ert/_v_Y ir
SFX 6E rir erta/_Y ir
SFX 6E rir erts/_Y ir
SFX 6E rir ertes/_Y ir
SFX 6E ir o/_Z ir
SFX 6E obrir òbric/_Z ir
SFX 6E ir 0/_Z ir
SFX 6E ir es/_Z ir
SFX 6E r s/_Z ir
SFX 6E ir e/_Z ir
SFX 6E r 0/_Z ir
SFX 6E r m/_Z ir
SFX 6E r u/_Z ir
SFX 6E ir en/_Z ir
SFX 6E r n/_Z ir
SFX 6E r a/_Z ir
SFX 6E r es/_Z ir
SFX 6E r a/_Z ir
SFX 6E ir íem/_Z ir
SFX 6E ir íeu/_Z ir
SFX 6E r en/_Z ir
SFX 6E ir í/_Z ir
SFX 6E r res/_Z ir
SFX 6E ir í/_Z ir
SFX 6E ir írem/_Z ir
SFX 6E ir íreu/_Z ir
SFX 6E r ren/_Z ir
SFX 6E r ré/_Z ir
SFX 6E r ràs/_Z ir
SFX 6E r rà/_Z ir
SFX 6E r rem/_Z ir
SFX 6E r reu/_Z ir
SFX 6E r ran/_Z ir
SFX 6E r ria/_Z ir
SFX 6E r ries/_Z ir
SFX 6E r ria/_Z ir
SFX 6E r ríem/_Z ir
SFX 6E r ríeu/_Z ir
SFX 6E r rien/_Z ir
SFX 6E obrir òbriga/_Z ir
SFX 6E r 0/_Z ir
SFX 6E obrir òbrigues/_Z ir
SFX 6E r s/_Z ir
SFX 6E obrir òbriga/_Z ir
SFX 6E r 0/_Z ir
SFX 6E r m/_Z ir
SFX 6E r guem/_Z ir
SFX 6E r u/_Z ir
SFX 6E r gueu/_Z ir
SFX 6E obrir òbriguen/_Z ir
SFX 6E r n/_Z ir
SFX 6E ir ís/_Z ir
SFX 6E r ra/_Z ir
SFX 6E r ssis/_Z ir
SFX 6E r res/_Z ir
SFX 6E r sses/_Z ir
SFX 6E ir ís/_Z ir
SFX 6E r ra/_Z ir
SFX 6E ir íssim/_Z ir
SFX 6E ir írem/_Z ir
SFX 6E ir íssem/_Z ir
SFX 6E ir íssiu/_Z ir
SFX 6E ir íreu/_Z ir
SFX 6E ir ísseu/_Z ir
SFX 6E r ssin/_Z ir
SFX 6E r ren/_Z ir
SFX 6E r ssen/_Z ir
SFX 6E r 0/_D ir
SFX 6E ir e/_D ir
SFX 6E obrir òbriga/_D ir
SFX 6E r 0/_D ir
SFX 6E r m/_C ir
SFX 6E r guem/_C ir
SFX 6E r u/_C ir
SFX 6E obrir òbriguen/_C ir
SFX 6E r n/_C ir

# Model de conjugació: ofendre
SFX 6F Y 72
SFX 6F e e/_v_D_Y re
SFX 6F dre ent/_C re
SFX 6F endre ès/_v_Y re
SFX 6F endre és/_v_Y re
SFX 6F ndre sa/_Y re
SFX 6F ndre sos/_Y re
SFX 6F ndre ses/_Y re
SFX 6F dre c/_Z re
SFX 6F dre s/_Z re
SFX 6F endre èn/_Z re
SFX 6F endre én/_Z re
SFX 6F dre em/_Z re
SFX 6F dre eu/_Z re
SFX 6F dre en/_Z re
SFX 6F dre ia/_Z re
SFX 6F dre ies/_Z re
SFX 6F dre ia/_Z re
SFX 6F dre íem/_Z re
SFX 6F dre íeu/_Z re
SFX 6F dre ien/_Z re
SFX 6F dre guí/_Z re
SFX 6F dre gueres/_Z re
SFX 6F dre gué/_Z re
SFX 6F dre guérem/_Z re
SFX 6F dre guéreu/_Z re
SFX 6F dre gueren/_Z re
SFX 6F e é/_Z re
SFX 6F e às/_Z re
SFX 6F e à/_Z re
SFX 6F e em/_Z re
SFX 6F e eu/_Z re
SFX 6F e an/_Z re
SFX 6F e ia/_Z re
SFX 6F e ies/_Z re
SFX 6F e ia/_Z re
SFX 6F e íem/_Z re
SFX 6F e íeu/_Z re
SFX 6F e ien/_Z re
SFX 6F dre ga/_Z re
SFX 6F dre gui/_Z re
SFX 6F dre gues/_Z re
SFX 6F dre guis/_Z re
SFX 6F dre ga/_Z re
SFX 6F dre gui/_Z re
SFX 6F dre guem/_Z re
SFX 6F dre gueu/_Z re
SFX 6F dre guen/_Z re
SFX 6F dre guin/_Z re
SFX 6F dre gués/_Z re
SFX 6F dre guera/_Z re
SFX 6F dre guessis/_Z re
SFX 6F dre gueres/_Z re
SFX 6F dre guesses/_Z re
SFX 6F dre gués/_Z re
SFX 6F dre guera/_Z re
SFX 6F dre guéssim/_Z re
SFX 6F dre guérem/_Z re
SFX 6F dre guéssem/_Z re
SFX 6F dre guéssiu/_Z re
SFX 6F dre guéreu/_Z re
SFX 6F dre guésseu/_Z re
SFX 6F dre guessin/_Z re
SFX 6F dre gueren/_Z re
SFX 6F dre guessen/_Z re
SFX 6F endre èn/_C re
SFX 6F endre én/_C re
SFX 6F dre ga/_D re
SFX 6F dre gui/_D re
SFX 6F dre guem/_C re
SFX 6F dre eu/_C re
SFX 6F dre guen/_C re
SFX 6F dre guin/_C re

# Model de conjugació: oferir
SFX 70 Y 94
SFX 70 r r/_v_C_Y ir
SFX 70 r nt/_C ir
SFX 70 r t/_v_Y ir
SFX 70 ir t/_v_Y ir
SFX 70 r da/_Y ir
SFX 70 ir ta/_Y ir
SFX 70 r ts/_Y ir
SFX 70 ir ts/_Y ir
SFX 70 r des/_Y ir
SFX 70 ir tes/_Y ir
SFX 70 ir eixo/_Z ir
SFX 70 r sc/_Z ir
SFX 70 ir esc/_Z ir
SFX 70 ir eixes/_Z ir
SFX 70 r xes/_Z ir
SFX 70 ir eix/_Z ir
SFX 70 r x/_Z ir
SFX 70 r m/_Z ir
SFX 70 r u/_Z ir
SFX 70 ir eixen/_Z ir
SFX 70 r xen/_Z ir
SFX 70 r a/_Z ir
SFX 70 r es/_Z ir
SFX 70 r a/_Z ir
SFX 70 ir íem/_Z ir
SFX 70 ir íeu/_Z ir
SFX 70 r en/_Z ir
SFX 70 ir í/_Z ir
SFX 70 r res/_Z ir
SFX 70 ir í/_Z ir
SFX 70 ir írem/_Z ir
SFX 70 ir íreu/_Z ir
SFX 70 r ren/_Z ir
SFX 70 r ré/_Z ir
SFX 70 r ràs/_Z ir
SFX 70 r rà/_Z ir
SFX 70 r rem/_Z ir
SFX 70 r reu/_Z ir
SFX 70 r ran/_Z ir
SFX 70 r ria/_Z ir
SFX 70 r ries/_Z ir
SFX 70 r ria/_Z ir
SFX 70 r ríem/_Z ir
SFX 70 r ríeu/_Z ir
SFX 70 r rien/_Z ir
SFX 70 ir esca/_Z ir
SFX 70 r sca/_Z ir
SFX 70 ir esqui/_Z ir
SFX 70 ir eixi/_Z ir
SFX 70 ir esques/_Z ir
SFX 70 r sques/_Z ir
SFX 70 ir esquis/_Z ir
SFX 70 ir eixis/_Z ir
SFX 70 ir esca/_Z ir
SFX 70 r sca/_Z ir
SFX 70 ir esqui/_Z ir
SFX 70 ir eixi/_Z ir
SFX 70 r m/_Z ir
SFX 70 r guem/_Z ir
SFX 70 r u/_Z ir
SFX 70 r gueu/_Z ir
SFX 70 ir esquen/_Z ir
SFX 70 r squen/_Z ir
SFX 70 ir esquin/_Z ir
SFX 70 ir eixin/_Z ir
SFX 70 ir ís/_Z ir
SFX 70 r ra/_Z ir
SFX 70 r ssis/_Z ir
SFX 70 r res/_Z ir
SFX 70 r sses/_Z ir
SFX 70 ir ís/_Z ir
SFX 70 r ra/_Z ir
SFX 70 ir íssim/_Z ir
SFX 70 ir írem/_Z ir
SFX 70 ir íssem/_Z ir
SFX 70 ir íssiu/_Z ir
SFX 70 ir íreu/_Z ir
SFX 70 ir ísseu/_Z ir
SFX 70 r ssin/_Z ir
SFX 70 r ren/_Z ir
SFX 70 r ssen/_Z ir
SFX 70 ir eix/_C ir
SFX 70 r x/_C ir
SFX 70 ir esca/_D ir
SFX 70 r sca/_D ir
SFX 70 ir esqui/_D ir
SFX 70 ir eixi/_D ir
SFX 70 r m/_C ir
SFX 70 r guem/_C ir
SFX 70 r u/_C ir
SFX 70 ir esquen/_C ir
SFX 70 r squen/_C ir
SFX 70 ir esquin/_C ir
SFX 70 ir eixin/_C ir

# Model de conjugació: ofrenar
SFX 71 Y 84
SFX 71 r r/_v_C_Y ar
SFX 71 r nt/_C ar
SFX 71 r t/_v_Y ar
SFX 71 r da/_Y ar
SFX 71 r ts/_Y ar
SFX 71 r des/_Y ar
SFX 71 ar o/_Z ar
SFX 71 ar e/_Z ar
SFX 71 enar èn/_Z ar
SFX 71 ar es/_Z ar
SFX 71 r 0/_Z ar
SFX 71 ar em/_Z ar
SFX 71 r m/_Z ar
SFX 71 ar eu/_Z ar
SFX 71 r u/_Z ar
SFX 71 ar en/_Z ar
SFX 71 r va/_Z ar
SFX 71 r ves/_Z ar
SFX 71 r va/_Z ar
SFX 71 ar àvem/_Z ar
SFX 71 ar àveu/_Z ar
SFX 71 r ven/_Z ar
SFX 71 ar í/_Z ar
SFX 71 r res/_Z ar
SFX 71 ar à/_Z ar
SFX 71 ar àrem/_Z ar
SFX 71 ar àreu/_Z ar
SFX 71 r ren/_Z ar
SFX 71 r ré/_Z ar
SFX 71 r ràs/_Z ar
SFX 71 r rà/_Z ar
SFX 71 r rem/_Z ar
SFX 71 r reu/_Z ar
SFX 71 r ran/_Z ar
SFX 71 r ria/_Z ar
SFX 71 r ries/_Z ar
SFX 71 r ria/_Z ar
SFX 71 r ríem/_Z ar
SFX 71 r ríeu/_Z ar
SFX 71 r rien/_Z ar
SFX 71 ar e/_Z ar
SFX 71 ar i/_Z ar
SFX 71 ar es/_Z ar
SFX 71 ar is/_Z ar
SFX 71 ar e/_Z ar
SFX 71 ar i/_Z ar
SFX 71 ar em/_Z ar
SFX 71 ar eu/_Z ar
SFX 71 ar en/_Z ar
SFX 71 ar in/_Z ar
SFX 71 ar és/_Z ar
SFX 71 r ra/_Z ar
SFX 71 ar às/_Z ar
SFX 71 ar essis/_Z ar
SFX 71 r res/_Z ar
SFX 71 r ssis/_Z ar
SFX 71 ar esses/_Z ar
SFX 71 r sses/_Z ar
SFX 71 ar és/_Z ar
SFX 71 r ra/_Z ar
SFX 71 ar às/_Z ar
SFX 71 ar éssim/_Z ar
SFX 71 ar àrem/_Z ar
SFX 71 ar àssim/_Z ar
SFX 71 ar éssem/_Z ar
SFX 71 ar àssem/_Z ar
SFX 71 ar éssiu/_Z ar
SFX 71 ar àreu/_Z ar
SFX 71 ar àssiu/_Z ar
SFX 71 ar ésseu/_Z ar
SFX 71 ar àsseu/_Z ar
SFX 71 ar essin/_Z ar
SFX 71 r ren/_Z ar
SFX 71 r ssin/_Z ar
SFX 71 ar essen/_Z ar
SFX 71 r ssen/_Z ar
SFX 71 r 0/_D ar
SFX 71 ar e/_D ar
SFX 71 ar i/_D ar
SFX 71 ar em/_C ar
SFX 71 r u/_C ar
SFX 71 ar eu/_C ar
SFX 71 ar en/_C ar
SFX 71 ar in/_C ar

# Model de conjugació: oir
SFX 72 Y 92
SFX 72 r r/_v_C_Y ir
SFX 72 r nt/_C ir
SFX 72 ir ït/_v_Y ir
SFX 72 ir ïda/_Y ir
SFX 72 ir ïts/_Y ir
SFX 72 ir ïdes/_Y ir
SFX 72 ir eixo/_Z ir
SFX 72 ir ïsc/_Z ir
SFX 72 ir esc/_Z ir
SFX 72 ir eixes/_Z ir
SFX 72 ir us/_Z ir
SFX 72 ir ïxes/_Z ir
SFX 72 ir eix/_Z ir
SFX 72 ir u/_Z ir
SFX 72 ir ïx/_Z ir
SFX 72 ir ïm/_Z ir
SFX 72 ir ïu/_Z ir
SFX 72 ir eixen/_Z ir
SFX 72 ir uen/_Z ir
SFX 72 ir ïxen/_Z ir
SFX 72 ir ïa/_Z ir
SFX 72 ir ïes/_Z ir
SFX 72 ir ïa/_Z ir
SFX 72 ir íem/_Z ir
SFX 72 ir íeu/_Z ir
SFX 72 ir ïen/_Z ir
SFX 72 ir í/_Z ir
SFX 72 ir ïres/_Z ir
SFX 72 ir í/_Z ir
SFX 72 ir írem/_Z ir
SFX 72 ir íreu/_Z ir
SFX 72 ir ïren/_Z ir
SFX 72 r ré/_Z ir
SFX 72 r ràs/_Z ir
SFX 72 r rà/_Z ir
SFX 72 r rem/_Z ir
SFX 72 r reu/_Z ir
SFX 72 r ran/_Z ir
SFX 72 r ria/_Z ir
SFX 72 r ries/_Z ir
SFX 72 r ria/_Z ir
SFX 72 r ríem/_Z ir
SFX 72 r ríeu/_Z ir
SFX 72 r rien/_Z ir
SFX 72 ir esca/_Z ir
SFX 72 ir ïsca/_Z ir
SFX 72 ir esqui/_Z ir
SFX 72 ir eixi/_Z ir
SFX 72 ir esques/_Z ir
SFX 72 ir ïsques/_Z ir
SFX 72 ir esquis/_Z ir
SFX 72 ir eixis/_Z ir
SFX 72 ir esca/_Z ir
SFX 72 ir ïsca/_Z ir
SFX 72 ir esqui/_Z ir
SFX 72 ir eixi/_Z ir
SFX 72 ir ïm/_Z ir
SFX 72 ir ïguem/_Z ir
SFX 72 ir ïu/_Z ir
SFX 72 ir ïgueu/_Z ir
SFX 72 ir esquen/_Z ir
SFX 72 ir ïsquen/_Z ir
SFX 72 ir esquin/_Z ir
SFX 72 ir eixin/_Z ir
SFX 72 ir ís/_Z ir
SFX 72 ir ïra/_Z ir
SFX 72 ir ïssis/_Z ir
SFX 72 ir ïres/_Z ir
SFX 72 ir ïsses/_Z ir
SFX 72 ir ís/_Z ir
SFX 72 ir ïra/_Z ir
SFX 72 ir íssim/_Z ir
SFX 72 ir írem/_Z ir
SFX 72 ir íssem/_Z ir
SFX 72 ir íssiu/_Z ir
SFX 72 ir íreu/_Z ir
SFX 72 ir ísseu/_Z ir
SFX 72 ir ïssin/_Z ir
SFX 72 ir ïren/_Z ir
SFX 72 ir ïssen/_Z ir
SFX 72 ir eix/_C ir
SFX 72 ir esca/_D ir
SFX 72 ir ïsca/_D ir
SFX 72 ir esqui/_D ir
SFX 72 ir eixi/_D ir
SFX 72 ir ïm/_C ir
SFX 72 ir ïguem/_C ir
SFX 72 ir ïu/_C ir
SFX 72 ir esquen/_C ir
SFX 72 ir ïsquen/_C ir
SFX 72 ir esquin/_C ir
SFX 72 ir eixin/_C ir

# Model de conjugació: omplir
SFX 73 Y 82
SFX 73 r r/_v_C_Y ir
SFX 73 r nt/_C ir
SFX 73 ir ert/_v_Y ir
SFX 73 r t/_v_Y ir
SFX 73 ir erta/_Y ir
SFX 73 r da/_Y ir
SFX 73 ir erts/_Y ir
SFX 73 r ts/_Y ir
SFX 73 ir ertes/_Y ir
SFX 73 r des/_Y ir
SFX 73 ir o/_Z ir
SFX 73 omplir òmplic/_Z ir
SFX 73 ir 0/_Z ir
SFX 73 ir es/_Z ir
SFX 73 r s/_Z ir
SFX 73 ir e/_Z ir
SFX 73 r 0/_Z ir
SFX 73 r m/_Z ir
SFX 73 r u/_Z ir
SFX 73 ir en/_Z ir
SFX 73 r n/_Z ir
SFX 73 r a/_Z ir
SFX 73 r es/_Z ir
SFX 73 r a/_Z ir
SFX 73 ir íem/_Z ir
SFX 73 ir íeu/_Z ir
SFX 73 r en/_Z ir
SFX 73 ir í/_Z ir
SFX 73 r res/_Z ir
SFX 73 ir í/_Z ir
SFX 73 ir írem/_Z ir
SFX 73 ir íreu/_Z ir
SFX 73 r ren/_Z ir
SFX 73 r ré/_Z ir
SFX 73 r ràs/_Z ir
SFX 73 r rà/_Z ir
SFX 73 r rem/_Z ir
SFX 73 r reu/_Z ir
SFX 73 r ran/_Z ir
SFX 73 r ria/_Z ir
SFX 73 r ries/_Z ir
SFX 73 r ria/_Z ir
SFX 73 r ríem/_Z ir
SFX 73 r ríeu/_Z ir
SFX 73 r rien/_Z ir
SFX 73 omplir òmpliga/_Z ir
SFX 73 r 0/_Z ir
SFX 73 omplir òmpligues/_Z ir
SFX 73 r s/_Z ir
SFX 73 omplir òmpliga/_Z ir
SFX 73 r 0/_Z ir
SFX 73 r m/_Z ir
SFX 73 r guem/_Z ir
SFX 73 r u/_Z ir
SFX 73 r gueu/_Z ir
SFX 73 omplir òmpliguen/_Z ir
SFX 73 r n/_Z ir
SFX 73 ir ís/_Z ir
SFX 73 r ra/_Z ir
SFX 73 r ssis/_Z ir
SFX 73 r res/_Z ir
SFX 73 r sses/_Z ir
SFX 73 ir ís/_Z ir
SFX 73 r ra/_Z ir
SFX 73 ir íssim/_Z ir
SFX 73 ir írem/_Z ir
SFX 73 ir íssem/_Z ir
SFX 73 ir íssiu/_Z ir
SFX 73 ir íreu/_Z ir
SFX 73 ir ísseu/_Z ir
SFX 73 r ssin/_Z ir
SFX 73 r ren/_Z ir
SFX 73 r ssen/_Z ir
SFX 73 r 0/_D ir
SFX 73 ir e/_D ir
SFX 73 omplir òmpliga/_D ir
SFX 73 r 0/_D ir
SFX 73 r m/_C ir
SFX 73 r guem/_C ir
SFX 73 r u/_C ir
SFX 73 omplir òmpliguen/_C ir
SFX 73 r n/_C ir

# Model de conjugació: ordenar
SFX 74 Y 84
SFX 74 r r/_v_C_Y ar
SFX 74 r nt/_C ar
SFX 74 r t/_v_Y ar
SFX 74 r da/_Y ar
SFX 74 r ts/_Y ar
SFX 74 r des/_Y ar
SFX 74 ar o/_Z ar
SFX 74 ar e/_Z ar
SFX 74 enar én/_Z ar
SFX 74 ar es/_Z ar
SFX 74 r 0/_Z ar
SFX 74 ar em/_Z ar
SFX 74 r m/_Z ar
SFX 74 ar eu/_Z ar
SFX 74 r u/_Z ar
SFX 74 ar en/_Z ar
SFX 74 r va/_Z ar
SFX 74 r ves/_Z ar
SFX 74 r va/_Z ar
SFX 74 ar àvem/_Z ar
SFX 74 ar àveu/_Z ar
SFX 74 r ven/_Z ar
SFX 74 ar í/_Z ar
SFX 74 r res/_Z ar
SFX 74 ar à/_Z ar
SFX 74 ar àrem/_Z ar
SFX 74 ar àreu/_Z ar
SFX 74 r ren/_Z ar
SFX 74 r ré/_Z ar
SFX 74 r ràs/_Z ar
SFX 74 r rà/_Z ar
SFX 74 r rem/_Z ar
SFX 74 r reu/_Z ar
SFX 74 r ran/_Z ar
SFX 74 r ria/_Z ar
SFX 74 r ries/_Z ar
SFX 74 r ria/_Z ar
SFX 74 r ríem/_Z ar
SFX 74 r ríeu/_Z ar
SFX 74 r rien/_Z ar
SFX 74 ar e/_Z ar
SFX 74 ar i/_Z ar
SFX 74 ar es/_Z ar
SFX 74 ar is/_Z ar
SFX 74 ar e/_Z ar
SFX 74 ar i/_Z ar
SFX 74 ar em/_Z ar
SFX 74 ar eu/_Z ar
SFX 74 ar en/_Z ar
SFX 74 ar in/_Z ar
SFX 74 ar és/_Z ar
SFX 74 r ra/_Z ar
SFX 74 ar às/_Z ar
SFX 74 ar essis/_Z ar
SFX 74 r res/_Z ar
SFX 74 r ssis/_Z ar
SFX 74 ar esses/_Z ar
SFX 74 r sses/_Z ar
SFX 74 ar és/_Z ar
SFX 74 r ra/_Z ar
SFX 74 ar às/_Z ar
SFX 74 ar éssim/_Z ar
SFX 74 ar àrem/_Z ar
SFX 74 ar àssim/_Z ar
SFX 74 ar éssem/_Z ar
SFX 74 ar àssem/_Z ar
SFX 74 ar éssiu/_Z ar
SFX 74 ar àreu/_Z ar
SFX 74 ar àssiu/_Z ar
SFX 74 ar ésseu/_Z ar
SFX 74 ar àsseu/_Z ar
SFX 74 ar essin/_Z ar
SFX 74 r ren/_Z ar
SFX 74 r ssin/_Z ar
SFX 74 ar essen/_Z ar
SFX 74 r ssen/_Z ar
SFX 74 r 0/_D ar
SFX 74 ar e/_D ar
SFX 74 ar i/_D ar
SFX 74 ar em/_C ar
SFX 74 r u/_C ar
SFX 74 ar eu/_C ar
SFX 74 ar en/_C ar
SFX 74 ar in/_C ar

# Model de conjugació: penedir
SFX 75 Y 100
SFX 75 r r/_v_C_Y ir
SFX 75 r nt/_C ir
SFX 75 r t/_v_Y ir
SFX 75 r da/_Y ir
SFX 75 r ts/_Y ir
SFX 75 r des/_Y ir
SFX 75 ir eixo/_Z ir
SFX 75 r sc/_Z ir
SFX 75 dir t/_Z ir
SFX 75 ir esc/_Z ir
SFX 75 ir eixes/_Z ir
SFX 75 r xes/_Z ir
SFX 75 dir ts/_Z ir
SFX 75 ir eix/_Z ir
SFX 75 r x/_Z ir
SFX 75 dir t/_Z ir
SFX 75 r m/_Z ir
SFX 75 r u/_Z ir
SFX 75 ir eixen/_Z ir
SFX 75 r xen/_Z ir
SFX 75 ir en/_Z ir
SFX 75 r a/_Z ir
SFX 75 r es/_Z ir
SFX 75 r a/_Z ir
SFX 75 ir íem/_Z ir
SFX 75 ir íeu/_Z ir
SFX 75 r en/_Z ir
SFX 75 ir í/_Z ir
SFX 75 r res/_Z ir
SFX 75 ir í/_Z ir
SFX 75 ir írem/_Z ir
SFX 75 ir íreu/_Z ir
SFX 75 r ren/_Z ir
SFX 75 r ré/_Z ir
SFX 75 r ràs/_Z ir
SFX 75 r rà/_Z ir
SFX 75 r rem/_Z ir
SFX 75 r reu/_Z ir
SFX 75 r ran/_Z ir
SFX 75 r ria/_Z ir
SFX 75 r ries/_Z ir
SFX 75 r ria/_Z ir
SFX 75 r ríem/_Z ir
SFX 75 r ríeu/_Z ir
SFX 75 r rien/_Z ir
SFX 75 ir esca/_Z ir
SFX 75 r sca/_Z ir
SFX 75 ir esqui/_Z ir
SFX 75 r 0/_Z ir
SFX 75 ir eixi/_Z ir
SFX 75 ir esques/_Z ir
SFX 75 r sques/_Z ir
SFX 75 ir esquis/_Z ir
SFX 75 r s/_Z ir
SFX 75 ir eixis/_Z ir
SFX 75 ir esca/_Z ir
SFX 75 r sca/_Z ir
SFX 75 ir esqui/_Z ir
SFX 75 r 0/_Z ir
SFX 75 ir eixi/_Z ir
SFX 75 r m/_Z ir
SFX 75 r guem/_Z ir
SFX 75 r u/_Z ir
SFX 75 r gueu/_Z ir
SFX 75 ir esquen/_Z ir
SFX 75 r squen/_Z ir
SFX 75 ir esquin/_Z ir
SFX 75 r n/_Z ir
SFX 75 ir eixin/_Z ir
SFX 75 ir ís/_Z ir
SFX 75 r ra/_Z ir
SFX 75 r ssis/_Z ir
SFX 75 r res/_Z ir
SFX 75 r sses/_Z ir
SFX 75 ir ís/_Z ir
SFX 75 r ra/_Z ir
SFX 75 ir íssim/_Z ir
SFX 75 ir írem/_Z ir
SFX 75 ir íssem/_Z ir
SFX 75 ir íssiu/_Z ir
SFX 75 ir íreu/_Z ir
SFX 75 ir ísseu/_Z ir
SFX 75 r ssin/_Z ir
SFX 75 r ren/_Z ir
SFX 75 r ssen/_Z ir
SFX 75 ir eix/_C ir
SFX 75 r x/_C ir
SFX 75 ir esca/_D ir
SFX 75 r sca/_D ir
SFX 75 ir esqui/_D ir
SFX 75 r 0/_D ir
SFX 75 ir eixi/_D ir
SFX 75 r m/_C ir
SFX 75 r guem/_C ir
SFX 75 r u/_C ir
SFX 75 ir esquen/_C ir
SFX 75 r squen/_C ir
SFX 75 ir esquin/_C ir
SFX 75 r n/_C ir
SFX 75 ir eixin/_C ir

# Model de conjugació: pertànyer
SFX 76 Y 110
SFX 76 r r/_v_C_Y er
SFX 76 ànyer anyent/_C er
SFX 76 ànyer angut/_v_Y er
SFX 76 ànyer anyut/_v_Y er
SFX 76 ànyer anguda/_Y er
SFX 76 ànyer anyuda/_Y er
SFX 76 ànyer anguts/_Y er
SFX 76 ànyer anyuts/_Y er
SFX 76 ànyer angudes/_Y er
SFX 76 ànyer anyudes/_Y er
SFX 76 ànyer anyo/_Z er
SFX 76 ànyer anc/_Z er
SFX 76 ànyer anys/_Z er
SFX 76 ànyer any/_Z er
SFX 76 ànyer anyem/_Z er
SFX 76 ànyer anyeu/_Z er
SFX 76 ànyer anyen/_Z er
SFX 76 ànyer anyia/_Z er
SFX 76 ànyer anyies/_Z er
SFX 76 ànyer anyia/_Z er
SFX 76 ànyer anyíem/_Z er
SFX 76 ànyer anyíeu/_Z er
SFX 76 ànyer anyien/_Z er
SFX 76 ànyer anguí/_Z er
SFX 76 ànyer anyí/_Z er
SFX 76 ànyer angueres/_Z er
SFX 76 ànyer anyeres/_Z er
SFX 76 ànyer angué/_Z er
SFX 76 ànyer anyé/_Z er
SFX 76 ànyer anguérem/_Z er
SFX 76 ànyer anyérem/_Z er
SFX 76 ànyer anguéreu/_Z er
SFX 76 ànyer anyéreu/_Z er
SFX 76 ànyer angueren/_Z er
SFX 76 ànyer anyeren/_Z er
SFX 76 ànyer anyeré/_Z er
SFX 76 ànyer anyeràs/_Z er
SFX 76 ànyer anyerà/_Z er
SFX 76 ànyer anyerem/_Z er
SFX 76 ànyer anyereu/_Z er
SFX 76 ànyer anyeran/_Z er
SFX 76 ànyer anyeria/_Z er
SFX 76 ànyer anyeries/_Z er
SFX 76 ànyer anyeria/_Z er
SFX 76 ànyer anyeríem/_Z er
SFX 76 ànyer anyeríeu/_Z er
SFX 76 ànyer anyerien/_Z er
SFX 76 ànyer anga/_Z er
SFX 76 ànyer anya/_Z er
SFX 76 ànyer angui/_Z er
SFX 76 ànyer anyi/_Z er
SFX 76 ànyer angues/_Z er
SFX 76 ànyer anyes/_Z er
SFX 76 ànyer anguis/_Z er
SFX 76 ànyer anyis/_Z er
SFX 76 ànyer anga/_Z er
SFX 76 ànyer anya/_Z er
SFX 76 ànyer angui/_Z er
SFX 76 ànyer anyi/_Z er
SFX 76 ànyer anguem/_Z er
SFX 76 ànyer anyem/_Z er
SFX 76 ànyer angueu/_Z er
SFX 76 ànyer anyeu/_Z er
SFX 76 ànyer anguen/_Z er
SFX 76 ànyer anyen/_Z er
SFX 76 ànyer anguin/_Z er
SFX 76 ànyer anyin/_Z er
SFX 76 ànyer angués/_Z er
SFX 76 ànyer anyés/_Z er
SFX 76 ànyer anguera/_Z er
SFX 76 ànyer anyera/_Z er
SFX 76 ànyer anguessis/_Z er
SFX 76 ànyer anyessis/_Z er
SFX 76 ànyer angueres/_Z er
SFX 76 ànyer anyeres/_Z er
SFX 76 ànyer anguesses/_Z er
SFX 76 ànyer anyesses/_Z er
SFX 76 ànyer angués/_Z er
SFX 76 ànyer anyés/_Z er
SFX 76 ànyer anguera/_Z er
SFX 76 ànyer anyera/_Z er
SFX 76 ànyer anguéssim/_Z er
SFX 76 ànyer anyéssim/_Z er
SFX 76 ànyer anguérem/_Z er
SFX 76 ànyer anyérem/_Z er
SFX 76 ànyer anguéssem/_Z er
SFX 76 ànyer anyéssem/_Z er
SFX 76 ànyer anguéssiu/_Z er
SFX 76 ànyer anyéssiu/_Z er
SFX 76 ànyer anguéreu/_Z er
SFX 76 ànyer anyéreu/_Z er
SFX 76 ànyer anguésseu/_Z er
SFX 76 ànyer anyésseu/_Z er
SFX 76 ànyer anguessin/_Z er
SFX 76 ànyer anyessin/_Z er
SFX 76 ànyer angueren/_Z er
SFX 76 ànyer anyeren/_Z er
SFX 76 ànyer anguessen/_Z er
SFX 76 ànyer anyessen/_Z er
SFX 76 ànyer any/_C er
SFX 76 ànyer anga/_D er
SFX 76 ànyer anya/_D er
SFX 76 ànyer angui/_D er
SFX 76 ànyer anyi/_D er
SFX 76 ànyer anguem/_C er
SFX 76 ànyer anyem/_C er
SFX 76 ànyer anyeu/_C er
SFX 76 ànyer anguen/_C er
SFX 76 ànyer anguin/_C er
SFX 76 ànyer anyin/_C er

# Model de conjugació: poder
SFX 77 Y 69
SFX 77 r r/_v_C_Y er
SFX 77 r nt/_C er
SFX 77 der gut/_v_Y er
SFX 77 der guda/_Y er
SFX 77 der guts/_Y er
SFX 77 der gudes/_Y er
SFX 77 oder uc/_Z er
SFX 77 der ts/_Z er
SFX 77 der t/_Z er
SFX 77 r m/_Z er
SFX 77 r u/_Z er
SFX 77 r n/_Z er
SFX 77 er ia/_Z er
SFX 77 er ies/_Z er
SFX 77 er ia/_Z er
SFX 77 er íem/_Z er
SFX 77 er íeu/_Z er
SFX 77 er ien/_Z er
SFX 77 der guí/_Z er
SFX 77 der gueres/_Z er
SFX 77 der gué/_Z er
SFX 77 der guérem/_Z er
SFX 77 der guéreu/_Z er
SFX 77 der gueren/_Z er
SFX 77 er ré/_Z er
SFX 77 er ràs/_Z er
SFX 77 er rà/_Z er
SFX 77 er rem/_Z er
SFX 77 er reu/_Z er
SFX 77 er ran/_Z er
SFX 77 er ria/_Z er
SFX 77 er ries/_Z er
SFX 77 er ria/_Z er
SFX 77 er ríem/_Z er
SFX 77 er ríeu/_Z er
SFX 77 er rien/_Z er
SFX 77 oder uga/_Z er
SFX 77 oder ugui/_Z er
SFX 77 oder ugues/_Z er
SFX 77 oder uguis/_Z er
SFX 77 oder uga/_Z er
SFX 77 oder ugui/_Z er
SFX 77 oder uguem/_Z er
SFX 77 oder ugueu/_Z er
SFX 77 oder uguen/_Z er
SFX 77 oder uguin/_Z er
SFX 77 der gués/_Z er
SFX 77 der guera/_Z er
SFX 77 der guessis/_Z er
SFX 77 der gueres/_Z er
SFX 77 der guesses/_Z er
SFX 77 der gués/_Z er
SFX 77 der guera/_Z er
SFX 77 der guéssim/_Z er
SFX 77 der guérem/_Z er
SFX 77 der guéssem/_Z er
SFX 77 der guéssiu/_Z er
SFX 77 der guéreu/_Z er
SFX 77 der guésseu/_Z er
SFX 77 der guessin/_Z er
SFX 77 der gueren/_Z er
SFX 77 der guessen/_Z er
SFX 77 oder ugues/_C er
SFX 77 oder uga/_D er
SFX 77 oder ugui/_D er
SFX 77 oder uguem/_C er
SFX 77 oder ugueu/_C er
SFX 77 oder uguen/_C er
SFX 77 oder uguin/_C er

# Model de conjugació: pregar
SFX 78 Y 84
SFX 78 r r/_v_C_Y ar
SFX 78 r nt/_C ar
SFX 78 r t/_v_Y ar
SFX 78 r da/_Y ar
SFX 78 r ts/_Y ar
SFX 78 r des/_Y ar
SFX 78 ar o/_Z ar
SFX 78 ar ue/_Z ar
SFX 78 ar 0/_Z ar
SFX 78 ar ues/_Z ar
SFX 78 r 0/_Z ar
SFX 78 ar uem/_Z ar
SFX 78 r m/_Z ar
SFX 78 ar ueu/_Z ar
SFX 78 r u/_Z ar
SFX 78 ar uen/_Z ar
SFX 78 r va/_Z ar
SFX 78 r ves/_Z ar
SFX 78 r va/_Z ar
SFX 78 ar àvem/_Z ar
SFX 78 ar àveu/_Z ar
SFX 78 r ven/_Z ar
SFX 78 ar uí/_Z ar
SFX 78 r res/_Z ar
SFX 78 ar à/_Z ar
SFX 78 ar àrem/_Z ar
SFX 78 ar àreu/_Z ar
SFX 78 r ren/_Z ar
SFX 78 r ré/_Z ar
SFX 78 r ràs/_Z ar
SFX 78 r rà/_Z ar
SFX 78 r rem/_Z ar
SFX 78 r reu/_Z ar
SFX 78 r ran/_Z ar
SFX 78 r ria/_Z ar
SFX 78 r ries/_Z ar
SFX 78 r ria/_Z ar
SFX 78 r ríem/_Z ar
SFX 78 r ríeu/_Z ar
SFX 78 r rien/_Z ar
SFX 78 ar ue/_Z ar
SFX 78 ar ui/_Z ar
SFX 78 ar ues/_Z ar
SFX 78 ar uis/_Z ar
SFX 78 ar ue/_Z ar
SFX 78 ar ui/_Z ar
SFX 78 ar uem/_Z ar
SFX 78 ar ueu/_Z ar
SFX 78 ar uen/_Z ar
SFX 78 ar uin/_Z ar
SFX 78 ar ués/_Z ar
SFX 78 r ra/_Z ar
SFX 78 ar às/_Z ar
SFX 78 ar uessis/_Z ar
SFX 78 r res/_Z ar
SFX 78 r ssis/_Z ar
SFX 78 ar uesses/_Z ar
SFX 78 r sses/_Z ar
SFX 78 ar ués/_Z ar
SFX 78 r ra/_Z ar
SFX 78 ar às/_Z ar
SFX 78 ar uéssim/_Z ar
SFX 78 ar àrem/_Z ar
SFX 78 ar àssim/_Z ar
SFX 78 ar uéssem/_Z ar
SFX 78 ar àssem/_Z ar
SFX 78 ar uéssiu/_Z ar
SFX 78 ar àreu/_Z ar
SFX 78 ar àssiu/_Z ar
SFX 78 ar uésseu/_Z ar
SFX 78 ar àsseu/_Z ar
SFX 78 ar uessin/_Z ar
SFX 78 r ren/_Z ar
SFX 78 r ssin/_Z ar
SFX 78 ar uessen/_Z ar
SFX 78 r ssen/_Z ar
SFX 78 r 0/_D ar
SFX 78 ar ue/_D ar
SFX 78 ar ui/_D ar
SFX 78 ar uem/_C ar
SFX 78 r u/_C ar
SFX 78 ar ueu/_C ar
SFX 78 ar uen/_C ar
SFX 78 ar uin/_C ar

# Model de conjugació: prevenir
SFX 79 Y 109
SFX 79 r r/_v_C_Y ir
SFX 79 enir indre/_v_D_Y ir
SFX 79 r nt/_C ir
SFX 79 enir ingut/_v_Y ir
SFX 79 ir gut/_v_Y ir
SFX 79 enir inguda/_Y ir
SFX 79 ir guda/_Y ir
SFX 79 enir inguts/_Y ir
SFX 79 ir guts/_Y ir
SFX 79 enir ingudes/_Y ir
SFX 79 ir gudes/_Y ir
SFX 79 enir inc/_Z ir
SFX 79 ir c/_Z ir
SFX 79 ir s/_Z ir
SFX 79 enir é/_Z ir
SFX 79 r m/_Z ir
SFX 79 r u/_Z ir
SFX 79 ir en/_Z ir
SFX 79 r a/_Z ir
SFX 79 r es/_Z ir
SFX 79 r a/_Z ir
SFX 79 ir íem/_Z ir
SFX 79 ir íeu/_Z ir
SFX 79 r en/_Z ir
SFX 79 enir inguí/_Z ir
SFX 79 ir guí/_Z ir
SFX 79 enir ingueres/_Z ir
SFX 79 ir gueres/_Z ir
SFX 79 enir ingué/_Z ir
SFX 79 ir gué/_Z ir
SFX 79 enir inguérem/_Z ir
SFX 79 ir guérem/_Z ir
SFX 79 enir inguéreu/_Z ir
SFX 79 ir guéreu/_Z ir
SFX 79 enir ingueren/_Z ir
SFX 79 ir gueren/_Z ir
SFX 79 enir indré/_Z ir
SFX 79 ir dré/_Z ir
SFX 79 enir indràs/_Z ir
SFX 79 ir dràs/_Z ir
SFX 79 enir indrà/_Z ir
SFX 79 ir drà/_Z ir
SFX 79 enir indrem/_Z ir
SFX 79 ir drem/_Z ir
SFX 79 enir indreu/_Z ir
SFX 79 ir dreu/_Z ir
SFX 79 enir indran/_Z ir
SFX 79 ir dran/_Z ir
SFX 79 enir indria/_Z ir
SFX 79 ir dria/_Z ir
SFX 79 enir indries/_Z ir
SFX 79 ir dries/_Z ir
SFX 79 enir indria/_Z ir
SFX 79 ir dria/_Z ir
SFX 79 enir indríem/_Z ir
SFX 79 ir dríem/_Z ir
SFX 79 enir indríeu/_Z ir
SFX 79 ir dríeu/_Z ir
SFX 79 enir indrien/_Z ir
SFX 79 ir drien/_Z ir
SFX 79 enir inga/_Z ir
SFX 79 ir gui/_Z ir
SFX 79 enir ingui/_Z ir
SFX 79 enir ingues/_Z ir
SFX 79 ir guis/_Z ir
SFX 79 enir inguis/_Z ir
SFX 79 enir inga/_Z ir
SFX 79 ir gui/_Z ir
SFX 79 enir ingui/_Z ir
SFX 79 enir inguem/_Z ir
SFX 79 ir guem/_Z ir
SFX 79 enir ingueu/_Z ir
SFX 79 ir gueu/_Z ir
SFX 79 enir inguen/_Z ir
SFX 79 ir guin/_Z ir
SFX 79 enir inguin/_Z ir
SFX 79 enir ingués/_Z ir
SFX 79 enir inguera/_Z ir
SFX 79 ir gués/_Z ir
SFX 79 enir inguessis/_Z ir
SFX 79 enir ingueres/_Z ir
SFX 79 enir inguesses/_Z ir
SFX 79 ir guessis/_Z ir
SFX 79 enir ingués/_Z ir
SFX 79 enir inguera/_Z ir
SFX 79 ir gués/_Z ir
SFX 79 enir inguéssim/_Z ir
SFX 79 enir inguérem/_Z ir
SFX 79 enir inguéssem/_Z ir
SFX 79 ir guéssim/_Z ir
SFX 79 enir inguéssiu/_Z ir
SFX 79 enir inguéreu/_Z ir
SFX 79 enir inguésseu/_Z ir
SFX 79 ir guéssiu/_Z ir
SFX 79 enir inguessin/_Z ir
SFX 79 enir ingueren/_Z ir
SFX 79 enir inguessen/_Z ir
SFX 79 ir guessin/_Z ir
SFX 79 enir én/_C ir
SFX 79 enir ín/_C ir
SFX 79 enir inga/_D ir
SFX 79 ir gui/_D ir
SFX 79 enir ingui/_D ir
SFX 79 enir inguem/_C ir
SFX 79 ir guem/_C ir
SFX 79 r u/_C ir
SFX 79 enir inguen/_C ir
SFX 79 ir guin/_C ir
SFX 79 enir inguin/_C ir

# Model de conjugació: pruir
SFX 7A Y 76
SFX 7A r r/_v_C_Y ir
SFX 7A r nt/_C ir
SFX 7A ir ït/_v_Y ir
SFX 7A ir ïda/_Y ir
SFX 7A ir ïts/_Y ir
SFX 7A ir ïdes/_Y ir
SFX 7A ir u/_Z ir
SFX 7A ir o/_Z ir
SFX 7A ir s/_Z ir
SFX 7A ir us/_Z ir
SFX 7A ir 0/_Z ir
SFX 7A ir u/_Z ir
SFX 7A ir ïm/_Z ir
SFX 7A ir ïu/_Z ir
SFX 7A ir en/_Z ir
SFX 7A ir ïa/_Z ir
SFX 7A ir ïes/_Z ir
SFX 7A ir ïa/_Z ir
SFX 7A ir íem/_Z ir
SFX 7A ir íeu/_Z ir
SFX 7A ir ïen/_Z ir
SFX 7A ir í/_Z ir
SFX 7A ir ïres/_Z ir
SFX 7A ir í/_Z ir
SFX 7A ir írem/_Z ir
SFX 7A ir íreu/_Z ir
SFX 7A ir ïren/_Z ir
SFX 7A r ré/_Z ir
SFX 7A r ràs/_Z ir
SFX 7A r rà/_Z ir
SFX 7A r rem/_Z ir
SFX 7A r reu/_Z ir
SFX 7A r ran/_Z ir
SFX 7A r ria/_Z ir
SFX 7A r ries/_Z ir
SFX 7A r ria/_Z ir
SFX 7A r ríem/_Z ir
SFX 7A r ríeu/_Z ir
SFX 7A r rien/_Z ir
SFX 7A ir a/_Z ir
SFX 7A ir ï/_Z ir
SFX 7A ir es/_Z ir
SFX 7A ir ïs/_Z ir
SFX 7A ir a/_Z ir
SFX 7A ir ï/_Z ir
SFX 7A ir ïm/_Z ir
SFX 7A ir ïguem/_Z ir
SFX 7A ir ïu/_Z ir
SFX 7A ir ïgueu/_Z ir
SFX 7A ir en/_Z ir
SFX 7A ir ïn/_Z ir
SFX 7A ir ís/_Z ir
SFX 7A ir ïra/_Z ir
SFX 7A ir ïssis/_Z ir
SFX 7A ir ïres/_Z ir
SFX 7A ir ïsses/_Z ir
SFX 7A ir ís/_Z ir
SFX 7A ir ïra/_Z ir
SFX 7A ir íssim/_Z ir
SFX 7A ir írem/_Z ir
SFX 7A ir íssem/_Z ir
SFX 7A ir íssiu/_Z ir
SFX 7A ir íreu/_Z ir
SFX 7A ir ísseu/_Z ir
SFX 7A ir ïssin/_Z ir
SFX 7A ir ïren/_Z ir
SFX 7A ir ïssen/_Z ir
SFX 7A ir 0/_C ir
SFX 7A ir u/_C ir
SFX 7A ir a/_D ir
SFX 7A ir ï/_D ir
SFX 7A ir ïm/_C ir
SFX 7A ir ïguem/_C ir
SFX 7A ir ïu/_C ir
SFX 7A ir en/_C ir
SFX 7A ir ïn/_C ir

# Model de conjugació: pudir
SFX 7B Y 70
SFX 7B r r/_v_C_Y ir
SFX 7B r nt/_C ir
SFX 7B r t/_v_Y ir
SFX 7B r da/_Y ir
SFX 7B r ts/_Y ir
SFX 7B r des/_Y ir
SFX 7B ir o/_Z ir
SFX 7B dir t/_Z ir
SFX 7B dir ts/_Z ir
SFX 7B dir t/_Z ir
SFX 7B r m/_Z ir
SFX 7B r u/_Z ir
SFX 7B ir en/_Z ir
SFX 7B r a/_Z ir
SFX 7B r es/_Z ir
SFX 7B r a/_Z ir
SFX 7B ir íem/_Z ir
SFX 7B ir íeu/_Z ir
SFX 7B r en/_Z ir
SFX 7B ir í/_Z ir
SFX 7B r res/_Z ir
SFX 7B ir í/_Z ir
SFX 7B ir írem/_Z ir
SFX 7B ir íreu/_Z ir
SFX 7B r ren/_Z ir
SFX 7B r ré/_Z ir
SFX 7B r ràs/_Z ir
SFX 7B r rà/_Z ir
SFX 7B r rem/_Z ir
SFX 7B r reu/_Z ir
SFX 7B r ran/_Z ir
SFX 7B r ria/_Z ir
SFX 7B r ries/_Z ir
SFX 7B r ria/_Z ir
SFX 7B r ríem/_Z ir
SFX 7B r ríeu/_Z ir
SFX 7B r rien/_Z ir
SFX 7B ir a/_Z ir
SFX 7B r 0/_Z ir
SFX 7B ir es/_Z ir
SFX 7B r s/_Z ir
SFX 7B ir a/_Z ir
SFX 7B r 0/_Z ir
SFX 7B r m/_Z ir
SFX 7B r u/_Z ir
SFX 7B ir en/_Z ir
SFX 7B r n/_Z ir
SFX 7B ir ís/_Z ir
SFX 7B r ra/_Z ir
SFX 7B r ssis/_Z ir
SFX 7B r res/_Z ir
SFX 7B r sses/_Z ir
SFX 7B ir ís/_Z ir
SFX 7B r ra/_Z ir
SFX 7B ir íssim/_Z ir
SFX 7B ir írem/_Z ir
SFX 7B ir íssem/_Z ir
SFX 7B ir íssiu/_Z ir
SFX 7B ir íreu/_Z ir
SFX 7B ir ísseu/_Z ir
SFX 7B r ssin/_Z ir
SFX 7B r ren/_Z ir
SFX 7B r ssen/_Z ir
SFX 7B dir t/_C ir
SFX 7B ir a/_D ir
SFX 7B r 0/_D ir
SFX 7B r m/_C ir
SFX 7B r u/_C ir
SFX 7B ir en/_C ir
SFX 7B r n/_C ir

# Model de conjugació: péixer
SFX 7C Y 102
SFX 7C r r/_v_C_Y er
SFX 7C éixer aixent/_C er
SFX 7C éixer ascut/_v_Y er
SFX 7C éixer ascuda/_Y er
SFX 7C éixer ascuts/_Y er
SFX 7C éixer ascudes/_Y er
SFX 7C éixer eixo/_Z er
SFX 7C éixer asc/_Z er
SFX 7C éixer esc/_Z er
SFX 7C éixer aixes/_Z er
SFX 7C éixer eixes/_Z er
SFX 7C éixer aix/_Z er
SFX 7C éixer eix/_Z er
SFX 7C éixer aixem/_Z er
SFX 7C éixer aixeu/_Z er
SFX 7C éixer aixen/_Z er
SFX 7C éixer eixen/_Z er
SFX 7C éixer aixia/_Z er
SFX 7C éixer aixies/_Z er
SFX 7C éixer aixia/_Z er
SFX 7C éixer aixíem/_Z er
SFX 7C éixer aixíeu/_Z er
SFX 7C éixer aixien/_Z er
SFX 7C éixer així/_Z er
SFX 7C éixer asquí/_Z er
SFX 7C éixer aixeres/_Z er
SFX 7C éixer asqueres/_Z er
SFX 7C éixer aixé/_Z er
SFX 7C éixer asqué/_Z er
SFX 7C éixer aixérem/_Z er
SFX 7C éixer asquérem/_Z er
SFX 7C éixer aixéreu/_Z er
SFX 7C éixer asquéreu/_Z er
SFX 7C éixer aixeren/_Z er
SFX 7C éixer asqueren/_Z er
SFX 7C éixer aixeré/_Z er
SFX 7C éixer aixeràs/_Z er
SFX 7C éixer aixerà/_Z er
SFX 7C éixer aixerem/_Z er
SFX 7C éixer aixereu/_Z er
SFX 7C éixer aixeran/_Z er
SFX 7C éixer aixeria/_Z er
SFX 7C éixer aixeries/_Z er
SFX 7C éixer aixeria/_Z er
SFX 7C éixer aixeríem/_Z er
SFX 7C éixer aixeríeu/_Z er
SFX 7C éixer aixerien/_Z er
SFX 7C éixer asca/_Z er
SFX 7C éixer esqui/_Z er
SFX 7C éixer aixi/_Z er
SFX 7C éixer eixi/_Z er
SFX 7C éixer asques/_Z er
SFX 7C éixer esquis/_Z er
SFX 7C éixer aixis/_Z er
SFX 7C éixer eixis/_Z er
SFX 7C éixer asca/_Z er
SFX 7C éixer esqui/_Z er
SFX 7C éixer aixi/_Z er
SFX 7C éixer eixi/_Z er
SFX 7C éixer aixem/_Z er
SFX 7C éixer asquem/_Z er
SFX 7C éixer aixeu/_Z er
SFX 7C éixer asqueu/_Z er
SFX 7C éixer asquen/_Z er
SFX 7C éixer esquin/_Z er
SFX 7C éixer aixin/_Z er
SFX 7C éixer eixin/_Z er
SFX 7C éixer aixés/_Z er
SFX 7C éixer asqués/_Z er
SFX 7C éixer asquera/_Z er
SFX 7C éixer aixessis/_Z er
SFX 7C éixer asquessis/_Z er
SFX 7C éixer asqueres/_Z er
SFX 7C éixer asquesses/_Z er
SFX 7C éixer aixés/_Z er
SFX 7C éixer asqués/_Z er
SFX 7C éixer asquera/_Z er
SFX 7C éixer aixéssim/_Z er
SFX 7C éixer asquéssim/_Z er
SFX 7C éixer asquérem/_Z er
SFX 7C éixer asquéssem/_Z er
SFX 7C éixer aixéssiu/_Z er
SFX 7C éixer asquéssiu/_Z er
SFX 7C éixer asquéreu/_Z er
SFX 7C éixer asquésseu/_Z er
SFX 7C éixer aixessin/_Z er
SFX 7C éixer asquessin/_Z er
SFX 7C éixer asqueren/_Z er
SFX 7C éixer asquessen/_Z er
SFX 7C éixer aix/_C er
SFX 7C éixer eix/_C er
SFX 7C éixer asca/_D er
SFX 7C éixer esqui/_D er
SFX 7C éixer aixi/_D er
SFX 7C éixer eixi/_D er
SFX 7C éixer aixem/_C er
SFX 7C éixer asquem/_C er
SFX 7C éixer aixeu/_C er
SFX 7C éixer asquen/_C er
SFX 7C éixer esquin/_C er
SFX 7C éixer aixin/_C er
SFX 7C éixer eixin/_C er

# Model de conjugació: raure
SFX 7D Y 73
SFX 7D e e/_v_D_Y re
SFX 7D ure ent/_C re
SFX 7D ure gut/_v_Y re
SFX 7D ure s/_v_Y re
SFX 7D ure guda/_Y re
SFX 7D ure sa/_Y re
SFX 7D ure guts/_Y re
SFX 7D ure sos/_Y re
SFX 7D ure gudes/_Y re
SFX 7D ure ses/_Y re
SFX 7D ure c/_Z re
SFX 7D re s/_Z re
SFX 7D re 0/_Z re
SFX 7D ure em/_Z re
SFX 7D ure eu/_Z re
SFX 7D re en/_Z re
SFX 7D ure ïa/_Z re
SFX 7D ure ïes/_Z re
SFX 7D ure ïa/_Z re
SFX 7D ure íem/_Z re
SFX 7D ure íeu/_Z re
SFX 7D ure ïen/_Z re
SFX 7D ure guí/_Z re
SFX 7D ure gueres/_Z re
SFX 7D ure gué/_Z re
SFX 7D ure guérem/_Z re
SFX 7D ure guéreu/_Z re
SFX 7D ure gueren/_Z re
SFX 7D e é/_Z re
SFX 7D e às/_Z re
SFX 7D e à/_Z re
SFX 7D e em/_Z re
SFX 7D e eu/_Z re
SFX 7D e an/_Z re
SFX 7D e ia/_Z re
SFX 7D e ies/_Z re
SFX 7D e ia/_Z re
SFX 7D e íem/_Z re
SFX 7D e íeu/_Z re
SFX 7D e ien/_Z re
SFX 7D ure ga/_Z re
SFX 7D ure gui/_Z re
SFX 7D ure gues/_Z re
SFX 7D ure guis/_Z re
SFX 7D ure ga/_Z re
SFX 7D ure gui/_Z re
SFX 7D ure guem/_Z re
SFX 7D ure gueu/_Z re
SFX 7D ure guen/_Z re
SFX 7D ure guin/_Z re
SFX 7D ure gués/_Z re
SFX 7D ure guera/_Z re
SFX 7D ure guessis/_Z re
SFX 7D ure gueres/_Z re
SFX 7D ure guesses/_Z re
SFX 7D ure gués/_Z re
SFX 7D ure guera/_Z re
SFX 7D ure guéssim/_Z re
SFX 7D ure guérem/_Z re
SFX 7D ure guéssem/_Z re
SFX 7D ure guéssiu/_Z re
SFX 7D ure guéreu/_Z re
SFX 7D ure guésseu/_Z re
SFX 7D ure guessin/_Z re
SFX 7D ure gueren/_Z re
SFX 7D ure guessen/_Z re
SFX 7D re 0/_C re
SFX 7D ure ga/_D re
SFX 7D ure gui/_D re
SFX 7D ure guem/_C re
SFX 7D ure eu/_C re
SFX 7D ure guen/_C re
SFX 7D ure guin/_C re

# Model de conjugació: recoure
SFX 7E Y 69
SFX 7E e e/_v_D_Y re
SFX 7E ure ent/_C re
SFX 7E oure uit/_v_Y re
SFX 7E oure uita/_Y re
SFX 7E oure uits/_Y re
SFX 7E oure uites/_Y re
SFX 7E ure c/_Z re
SFX 7E re s/_Z re
SFX 7E re 0/_Z re
SFX 7E ure em/_Z re
SFX 7E ure eu/_Z re
SFX 7E re en/_Z re
SFX 7E ure ïa/_Z re
SFX 7E ure ïes/_Z re
SFX 7E ure ïa/_Z re
SFX 7E ure íem/_Z re
SFX 7E ure íeu/_Z re
SFX 7E ure ïen/_Z re
SFX 7E ure guí/_Z re
SFX 7E ure gueres/_Z re
SFX 7E ure gué/_Z re
SFX 7E ure guérem/_Z re
SFX 7E ure guéreu/_Z re
SFX 7E ure gueren/_Z re
SFX 7E e é/_Z re
SFX 7E e às/_Z re
SFX 7E e à/_Z re
SFX 7E e em/_Z re
SFX 7E e eu/_Z re
SFX 7E e an/_Z re
SFX 7E e ia/_Z re
SFX 7E e ies/_Z re
SFX 7E e ia/_Z re
SFX 7E e íem/_Z re
SFX 7E e íeu/_Z re
SFX 7E e ien/_Z re
SFX 7E ure ga/_Z re
SFX 7E ure gui/_Z re
SFX 7E ure gues/_Z re
SFX 7E ure guis/_Z re
SFX 7E ure ga/_Z re
SFX 7E ure gui/_Z re
SFX 7E ure guem/_Z re
SFX 7E ure gueu/_Z re
SFX 7E ure guen/_Z re
SFX 7E ure guin/_Z re
SFX 7E ure gués/_Z re
SFX 7E ure guera/_Z re
SFX 7E ure guessis/_Z re
SFX 7E ure gueres/_Z re
SFX 7E ure guesses/_Z re
SFX 7E ure gués/_Z re
SFX 7E ure guera/_Z re
SFX 7E ure guéssim/_Z re
SFX 7E ure guérem/_Z re
SFX 7E ure guéssem/_Z re
SFX 7E ure guéssiu/_Z re
SFX 7E ure guéreu/_Z re
SFX 7E ure guésseu/_Z re
SFX 7E ure guessin/_Z re
SFX 7E ure gueren/_Z re
SFX 7E ure guessen/_Z re
SFX 7E re 0/_C re
SFX 7E ure ga/_D re
SFX 7E ure gui/_D re
SFX 7E ure guem/_C re
SFX 7E ure eu/_C re
SFX 7E ure guen/_C re
SFX 7E ure guin/_C re

# Model de conjugació: reeixir
SFX 7F Y 98
SFX 7F r r/_v_C_Y ir
SFX 7F r nt/_C ir
SFX 7F r t/_v_Y ir
SFX 7F r da/_Y ir
SFX 7F r ts/_Y ir
SFX 7F r des/_Y ir
SFX 7F eixir ïxo/_Z ir
SFX 7F eixir ïsc/_Z ir
SFX 7F eixir ïxes/_Z ir
SFX 7F eixir ïx/_Z ir
SFX 7F r m/_Z ir
SFX 7F r u/_Z ir
SFX 7F eixir ïxen/_Z ir
SFX 7F r a/_Z ir
SFX 7F r es/_Z ir
SFX 7F r a/_Z ir
SFX 7F ir íem/_Z ir
SFX 7F ir íeu/_Z ir
SFX 7F r en/_Z ir
SFX 7F ir í/_Z ir
SFX 7F eixir ïsquí/_Z ir
SFX 7F r res/_Z ir
SFX 7F eixir ïsqueres/_Z ir
SFX 7F ir í/_Z ir
SFX 7F eixir ïsqué/_Z ir
SFX 7F ir írem/_Z ir
SFX 7F eixir ïsquérem/_Z ir
SFX 7F ir íreu/_Z ir
SFX 7F eixir ïsquéreu/_Z ir
SFX 7F r ren/_Z ir
SFX 7F eixir ïsqueren/_Z ir
SFX 7F r ré/_Z ir
SFX 7F r ràs/_Z ir
SFX 7F r rà/_Z ir
SFX 7F r rem/_Z ir
SFX 7F r reu/_Z ir
SFX 7F r ran/_Z ir
SFX 7F r ria/_Z ir
SFX 7F r ries/_Z ir
SFX 7F r ria/_Z ir
SFX 7F r ríem/_Z ir
SFX 7F r ríeu/_Z ir
SFX 7F r rien/_Z ir
SFX 7F eixir ïsca/_Z ir
SFX 7F eixir ïsqui/_Z ir
SFX 7F eixir ïxi/_Z ir
SFX 7F eixir ïsques/_Z ir
SFX 7F eixir ïsquis/_Z ir
SFX 7F eixir ïxis/_Z ir
SFX 7F eixir ïsca/_Z ir
SFX 7F eixir ïsqui/_Z ir
SFX 7F eixir ïxi/_Z ir
SFX 7F r m/_Z ir
SFX 7F eixir ïsquem/_Z ir
SFX 7F r u/_Z ir
SFX 7F eixir ïsqueu/_Z ir
SFX 7F eixir ïsquen/_Z ir
SFX 7F eixir ïsquin/_Z ir
SFX 7F eixir ïxin/_Z ir
SFX 7F ir ís/_Z ir
SFX 7F eixir ïsqués/_Z ir
SFX 7F r ra/_Z ir
SFX 7F eixir ïsquera/_Z ir
SFX 7F r ssis/_Z ir
SFX 7F eixir ïsquessis/_Z ir
SFX 7F r res/_Z ir
SFX 7F eixir ïsqueres/_Z ir
SFX 7F r sses/_Z ir
SFX 7F eixir ïsquesses/_Z ir
SFX 7F ir ís/_Z ir
SFX 7F eixir ïsqués/_Z ir
SFX 7F r ra/_Z ir
SFX 7F eixir ïsquera/_Z ir
SFX 7F ir íssim/_Z ir
SFX 7F eixir ïsquéssim/_Z ir
SFX 7F ir írem/_Z ir
SFX 7F eixir ïsquérem/_Z ir
SFX 7F ir íssem/_Z ir
SFX 7F eixir ïsquéssem/_Z ir
SFX 7F ir íssiu/_Z ir
SFX 7F eixir ïsquéssiu/_Z ir
SFX 7F ir íreu/_Z ir
SFX 7F eixir ïsquéreu/_Z ir
SFX 7F ir ísseu/_Z ir
SFX 7F eixir ïsquésseu/_Z ir
SFX 7F r ssin/_Z ir
SFX 7F eixir ïsquessin/_Z ir
SFX 7F r ren/_Z ir
SFX 7F eixir ïsqueren/_Z ir
SFX 7F r ssen/_Z ir
SFX 7F eixir ïsquessen/_Z ir
SFX 7F eixir ïx/_C ir
SFX 7F eixir ïsca/_D ir
SFX 7F eixir ïxi/_D ir
SFX 7F r m/_C ir
SFX 7F r u/_C ir
SFX 7F eixir ïsquen/_C ir
SFX 7F eixir ïxin/_C ir

# Model de conjugació: renyir
SFX 80 Y 101
SFX 80 r r/_v_C_Y ir
SFX 80 r nt/_C ir
SFX 80 r t/_v_Y ir
SFX 80 r da/_Y ir
SFX 80 r ts/_Y ir
SFX 80 r des/_Y ir
SFX 80 ir eixo/_Z ir
SFX 80 r sc/_Z ir
SFX 80 enyir iny/_Z ir
SFX 80 ir esc/_Z ir
SFX 80 ir eixes/_Z ir
SFX 80 r xes/_Z ir
SFX 80 enyir inys/_Z ir
SFX 80 ir eix/_Z ir
SFX 80 r x/_Z ir
SFX 80 enyir iny/_Z ir
SFX 80 r m/_Z ir
SFX 80 r u/_Z ir
SFX 80 ir eixen/_Z ir
SFX 80 r xen/_Z ir
SFX 80 enyir inyen/_Z ir
SFX 80 r a/_Z ir
SFX 80 r es/_Z ir
SFX 80 r a/_Z ir
SFX 80 ir íem/_Z ir
SFX 80 ir íeu/_Z ir
SFX 80 r en/_Z ir
SFX 80 ir í/_Z ir
SFX 80 r res/_Z ir
SFX 80 ir í/_Z ir
SFX 80 ir írem/_Z ir
SFX 80 ir íreu/_Z ir
SFX 80 r ren/_Z ir
SFX 80 r ré/_Z ir
SFX 80 r ràs/_Z ir
SFX 80 r rà/_Z ir
SFX 80 r rem/_Z ir
SFX 80 r reu/_Z ir
SFX 80 r ran/_Z ir
SFX 80 r ria/_Z ir
SFX 80 r ries/_Z ir
SFX 80 r ria/_Z ir
SFX 80 r ríem/_Z ir
SFX 80 r ríeu/_Z ir
SFX 80 r rien/_Z ir
SFX 80 ir esca/_Z ir
SFX 80 r sca/_Z ir
SFX 80 enyir inya/_Z ir
SFX 80 ir esqui/_Z ir
SFX 80 ir eixi/_Z ir
SFX 80 ir esques/_Z ir
SFX 80 r sques/_Z ir
SFX 80 enyir inyes/_Z ir
SFX 80 ir esquis/_Z ir
SFX 80 ir eixis/_Z ir
SFX 80 ir esca/_Z ir
SFX 80 r sca/_Z ir
SFX 80 enyir inya/_Z ir
SFX 80 ir esqui/_Z ir
SFX 80 ir eixi/_Z ir
SFX 80 r m/_Z ir
SFX 80 r guem/_Z ir
SFX 80 r u/_Z ir
SFX 80 r gueu/_Z ir
SFX 80 ir esquen/_Z ir
SFX 80 r squen/_Z ir
SFX 80 enyir inyen/_Z ir
SFX 80 ir esquin/_Z ir
SFX 80 ir eixin/_Z ir
SFX 80 ir ís/_Z ir
SFX 80 r ra/_Z ir
SFX 80 r ssis/_Z ir
SFX 80 r res/_Z ir
SFX 80 r sses/_Z ir
SFX 80 ir ís/_Z ir
SFX 80 r ra/_Z ir
SFX 80 ir íssim/_Z ir
SFX 80 ir írem/_Z ir
SFX 80 ir íssem/_Z ir
SFX 80 ir íssiu/_Z ir
SFX 80 ir íreu/_Z ir
SFX 80 ir ísseu/_Z ir
SFX 80 r ssin/_Z ir
SFX 80 r ren/_Z ir
SFX 80 r ssen/_Z ir
SFX 80 ir eix/_C ir
SFX 80 r x/_C ir
SFX 80 enyir iny/_C ir
SFX 80 ir esca/_D ir
SFX 80 r sca/_D ir
SFX 80 enyir inya/_D ir
SFX 80 ir esqui/_D ir
SFX 80 ir eixi/_D ir
SFX 80 r m/_C ir
SFX 80 r guem/_C ir
SFX 80 r u/_C ir
SFX 80 ir esquen/_C ir
SFX 80 r squen/_C ir
SFX 80 enyir inyen/_C ir
SFX 80 ir esquin/_C ir
SFX 80 ir eixin/_C ir

# Model de conjugació: revendre
SFX 81 Y 71
SFX 81 e e/_v_D_Y re
SFX 81 dre ent/_C re
SFX 81 dre ut/_v_Y re
SFX 81 dre uda/_Y re
SFX 81 dre uts/_Y re
SFX 81 dre udes/_Y re
SFX 81 dre c/_Z re
SFX 81 dre s/_Z re
SFX 81 endre èn/_Z re
SFX 81 endre én/_Z re
SFX 81 dre em/_Z re
SFX 81 dre eu/_Z re
SFX 81 dre en/_Z re
SFX 81 dre ia/_Z re
SFX 81 dre ies/_Z re
SFX 81 dre ia/_Z re
SFX 81 dre íem/_Z re
SFX 81 dre íeu/_Z re
SFX 81 dre ien/_Z re
SFX 81 dre guí/_Z re
SFX 81 dre gueres/_Z re
SFX 81 dre gué/_Z re
SFX 81 dre guérem/_Z re
SFX 81 dre guéreu/_Z re
SFX 81 dre gueren/_Z re
SFX 81 e é/_Z re
SFX 81 e às/_Z re
SFX 81 e à/_Z re
SFX 81 e em/_Z re
SFX 81 e eu/_Z re
SFX 81 e an/_Z re
SFX 81 e ia/_Z re
SFX 81 e ies/_Z re
SFX 81 e ia/_Z re
SFX 81 e íem/_Z re
SFX 81 e íeu/_Z re
SFX 81 e ien/_Z re
SFX 81 dre ga/_Z re
SFX 81 dre gui/_Z re
SFX 81 dre gues/_Z re
SFX 81 dre guis/_Z re
SFX 81 dre ga/_Z re
SFX 81 dre gui/_Z re
SFX 81 dre guem/_Z re
SFX 81 dre gueu/_Z re
SFX 81 dre guen/_Z re
SFX 81 dre guin/_Z re
SFX 81 dre gués/_Z re
SFX 81 dre guera/_Z re
SFX 81 dre guessis/_Z re
SFX 81 dre gueres/_Z re
SFX 81 dre guesses/_Z re
SFX 81 dre gués/_Z re
SFX 81 dre guera/_Z re
SFX 81 dre guéssim/_Z re
SFX 81 dre guérem/_Z re
SFX 81 dre guéssem/_Z re
SFX 81 dre guéssiu/_Z re
SFX 81 dre guéreu/_Z re
SFX 81 dre guésseu/_Z re
SFX 81 dre guessin/_Z re
SFX 81 dre gueren/_Z re
SFX 81 dre guessen/_Z re
SFX 81 endre èn/_C re
SFX 81 endre én/_C re
SFX 81 dre ga/_D re
SFX 81 dre gui/_D re
SFX 81 dre guem/_C re
SFX 81 dre eu/_C re
SFX 81 dre guen/_C re
SFX 81 dre guin/_C re

# Model de conjugació: revenir
SFX 82 Y 109
SFX 82 r r/_v_C_Y ir
SFX 82 enir indre/_v_D_Y ir
SFX 82 r nt/_C ir
SFX 82 enir ingut/_v_Y ir
SFX 82 ir gut/_v_Y ir
SFX 82 enir inguda/_Y ir
SFX 82 ir guda/_Y ir
SFX 82 enir inguts/_Y ir
SFX 82 ir guts/_Y ir
SFX 82 enir ingudes/_Y ir
SFX 82 ir gudes/_Y ir
SFX 82 enir inc/_Z ir
SFX 82 ir c/_Z ir
SFX 82 enir éns/_Z ir
SFX 82 enir é/_Z ir
SFX 82 r m/_Z ir
SFX 82 r u/_Z ir
SFX 82 enir énen/_Z ir
SFX 82 r a/_Z ir
SFX 82 r es/_Z ir
SFX 82 r a/_Z ir
SFX 82 ir íem/_Z ir
SFX 82 ir íeu/_Z ir
SFX 82 r en/_Z ir
SFX 82 enir inguí/_Z ir
SFX 82 ir guí/_Z ir
SFX 82 enir ingueres/_Z ir
SFX 82 ir gueres/_Z ir
SFX 82 enir ingué/_Z ir
SFX 82 ir gué/_Z ir
SFX 82 enir inguérem/_Z ir
SFX 82 ir guérem/_Z ir
SFX 82 enir inguéreu/_Z ir
SFX 82 ir guéreu/_Z ir
SFX 82 enir ingueren/_Z ir
SFX 82 ir gueren/_Z ir
SFX 82 enir indré/_Z ir
SFX 82 ir dré/_Z ir
SFX 82 enir indràs/_Z ir
SFX 82 ir dràs/_Z ir
SFX 82 enir indrà/_Z ir
SFX 82 ir drà/_Z ir
SFX 82 enir indrem/_Z ir
SFX 82 ir drem/_Z ir
SFX 82 enir indreu/_Z ir
SFX 82 ir dreu/_Z ir
SFX 82 enir indran/_Z ir
SFX 82 ir dran/_Z ir
SFX 82 enir indria/_Z ir
SFX 82 ir dria/_Z ir
SFX 82 enir indries/_Z ir
SFX 82 ir dries/_Z ir
SFX 82 enir indria/_Z ir
SFX 82 ir dria/_Z ir
SFX 82 enir indríem/_Z ir
SFX 82 ir dríem/_Z ir
SFX 82 enir indríeu/_Z ir
SFX 82 ir dríeu/_Z ir
SFX 82 enir indrien/_Z ir
SFX 82 ir drien/_Z ir
SFX 82 enir inga/_Z ir
SFX 82 ir gui/_Z ir
SFX 82 enir ingui/_Z ir
SFX 82 enir ingues/_Z ir
SFX 82 ir guis/_Z ir
SFX 82 enir inguis/_Z ir
SFX 82 enir inga/_Z ir
SFX 82 ir gui/_Z ir
SFX 82 enir ingui/_Z ir
SFX 82 enir inguem/_Z ir
SFX 82 ir guem/_Z ir
SFX 82 enir ingueu/_Z ir
SFX 82 ir gueu/_Z ir
SFX 82 enir inguen/_Z ir
SFX 82 ir guin/_Z ir
SFX 82 enir inguin/_Z ir
SFX 82 enir ingués/_Z ir
SFX 82 enir inguera/_Z ir
SFX 82 ir gués/_Z ir
SFX 82 enir inguessis/_Z ir
SFX 82 enir ingueres/_Z ir
SFX 82 enir inguesses/_Z ir
SFX 82 ir guessis/_Z ir
SFX 82 enir ingués/_Z ir
SFX 82 enir inguera/_Z ir
SFX 82 ir gués/_Z ir
SFX 82 enir inguéssim/_Z ir
SFX 82 enir inguérem/_Z ir
SFX 82 enir inguéssem/_Z ir
SFX 82 ir guéssim/_Z ir
SFX 82 enir inguéssiu/_Z ir
SFX 82 enir inguéreu/_Z ir
SFX 82 enir inguésseu/_Z ir
SFX 82 ir guéssiu/_Z ir
SFX 82 enir inguessin/_Z ir
SFX 82 enir ingueren/_Z ir
SFX 82 enir inguessen/_Z ir
SFX 82 ir guessin/_Z ir
SFX 82 enir én/_C ir
SFX 82 enir ín/_C ir
SFX 82 enir inga/_D ir
SFX 82 ir gui/_D ir
SFX 82 enir ingui/_D ir
SFX 82 enir inguem/_C ir
SFX 82 ir guem/_C ir
SFX 82 r u/_C ir
SFX 82 enir inguen/_C ir
SFX 82 ir guin/_C ir
SFX 82 enir inguin/_C ir

# Model de conjugació: riure
SFX 83 Y 78
SFX 83 e e/_v_D_Y re
SFX 83 ure ent/_C re
SFX 83 ure gut/_v_Y re
SFX 83 ure st/_v_Y re
SFX 83 ure guda/_Y re
SFX 83 ure sta/_Y re
SFX 83 ure guts/_Y re
SFX 83 ure sts/_Y re
SFX 83 ure gudes/_Y re
SFX 83 ure stes/_Y re
SFX 83 ure c/_Z re
SFX 83 re s/_Z re
SFX 83 re 0/_Z re
SFX 83 ure em/_Z re
SFX 83 iure eim/_Z re
SFX 83 ure eu/_Z re
SFX 83 iure eis/_Z re
SFX 83 re en/_Z re
SFX 83 iure eia/_Z re
SFX 83 iure eies/_Z re
SFX 83 iure eia/_Z re
SFX 83 iure èiem/_Z re
SFX 83 iure éiem/_Z re
SFX 83 iure èieu/_Z re
SFX 83 iure éieu/_Z re
SFX 83 iure eien/_Z re
SFX 83 ure guí/_Z re
SFX 83 ure gueres/_Z re
SFX 83 ure gué/_Z re
SFX 83 ure guérem/_Z re
SFX 83 ure guéreu/_Z re
SFX 83 ure gueren/_Z re
SFX 83 e é/_Z re
SFX 83 e às/_Z re
SFX 83 e à/_Z re
SFX 83 e em/_Z re
SFX 83 e eu/_Z re
SFX 83 e an/_Z re
SFX 83 e ia/_Z re
SFX 83 e ies/_Z re
SFX 83 e ia/_Z re
SFX 83 e íem/_Z re
SFX 83 e íeu/_Z re
SFX 83 e ien/_Z re
SFX 83 ure ga/_Z re
SFX 83 ure gui/_Z re
SFX 83 ure gues/_Z re
SFX 83 ure guis/_Z re
SFX 83 ure ga/_Z re
SFX 83 ure gui/_Z re
SFX 83 ure guem/_Z re
SFX 83 ure gueu/_Z re
SFX 83 ure guen/_Z re
SFX 83 ure guin/_Z re
SFX 83 ure gués/_Z re
SFX 83 ure guera/_Z re
SFX 83 ure guessis/_Z re
SFX 83 ure gueres/_Z re
SFX 83 ure guesses/_Z re
SFX 83 ure gués/_Z re
SFX 83 ure guera/_Z re
SFX 83 ure guéssim/_Z re
SFX 83 ure guérem/_Z re
SFX 83 ure guéssem/_Z re
SFX 83 ure guéssiu/_Z re
SFX 83 ure guéreu/_Z re
SFX 83 ure guésseu/_Z re
SFX 83 ure guessin/_Z re
SFX 83 ure gueren/_Z re
SFX 83 ure guessen/_Z re
SFX 83 re 0/_C re
SFX 83 ure ga/_D re
SFX 83 ure gui/_D re
SFX 83 ure guem/_C re
SFX 83 ure eu/_C re
SFX 83 iure eis/_C re
SFX 83 ure guen/_C re
SFX 83 ure guin/_C re

# Model de conjugació: romandre
SFX 84 Y 69
SFX 84 e e/_v_D_Y re
SFX 84 dre ent/_C re
SFX 84 andre às/_v_Y re
SFX 84 ndre sa/_Y re
SFX 84 ndre sos/_Y re
SFX 84 ndre ses/_Y re
SFX 84 dre c/_Z re
SFX 84 dre s/_Z re
SFX 84 dre 0/_Z re
SFX 84 dre em/_Z re
SFX 84 dre eu/_Z re
SFX 84 dre en/_Z re
SFX 84 dre ia/_Z re
SFX 84 dre ies/_Z re
SFX 84 dre ia/_Z re
SFX 84 dre íem/_Z re
SFX 84 dre íeu/_Z re
SFX 84 dre ien/_Z re
SFX 84 dre guí/_Z re
SFX 84 dre gueres/_Z re
SFX 84 dre gué/_Z re
SFX 84 dre guérem/_Z re
SFX 84 dre guéreu/_Z re
SFX 84 dre gueren/_Z re
SFX 84 e é/_Z re
SFX 84 e às/_Z re
SFX 84 e à/_Z re
SFX 84 e em/_Z re
SFX 84 e eu/_Z re
SFX 84 e an/_Z re
SFX 84 e ia/_Z re
SFX 84 e ies/_Z re
SFX 84 e ia/_Z re
SFX 84 e íem/_Z re
SFX 84 e íeu/_Z re
SFX 84 e ien/_Z re
SFX 84 dre ga/_Z re
SFX 84 dre gui/_Z re
SFX 84 dre gues/_Z re
SFX 84 dre guis/_Z re
SFX 84 dre ga/_Z re
SFX 84 dre gui/_Z re
SFX 84 dre guem/_Z re
SFX 84 dre gueu/_Z re
SFX 84 dre guen/_Z re
SFX 84 dre guin/_Z re
SFX 84 dre gués/_Z re
SFX 84 dre guera/_Z re
SFX 84 dre guessis/_Z re
SFX 84 dre gueres/_Z re
SFX 84 dre guesses/_Z re
SFX 84 dre gués/_Z re
SFX 84 dre guera/_Z re
SFX 84 dre guéssim/_Z re
SFX 84 dre guérem/_Z re
SFX 84 dre guéssem/_Z re
SFX 84 dre guéssiu/_Z re
SFX 84 dre guéreu/_Z re
SFX 84 dre guésseu/_Z re
SFX 84 dre guessin/_Z re
SFX 84 dre gueren/_Z re
SFX 84 dre guessen/_Z re
SFX 84 dre 0/_C re
SFX 84 dre ga/_D re
SFX 84 dre gui/_D re
SFX 84 dre guem/_C re
SFX 84 dre eu/_C re
SFX 84 dre guen/_C re
SFX 84 dre guin/_C re

# Model de conjugació: saber
SFX 85 Y 73
SFX 85 r r/_v_C_Y er
SFX 85 r nt/_C er
SFX 85 er ut/_v_Y er
SFX 85 er uda/_Y er
SFX 85 er uts/_Y er
SFX 85 er udes/_Y er
SFX 85 aber é/_Z er
SFX 85 ber ps/_Z er
SFX 85 ber p/_Z er
SFX 85 r m/_Z er
SFX 85 r u/_Z er
SFX 85 r n/_Z er
SFX 85 er ia/_Z er
SFX 85 er ies/_Z er
SFX 85 er ia/_Z er
SFX 85 er íem/_Z er
SFX 85 er íeu/_Z er
SFX 85 er ien/_Z er
SFX 85 er í/_Z er
SFX 85 r res/_Z er
SFX 85 er é/_Z er
SFX 85 er érem/_Z er
SFX 85 er éreu/_Z er
SFX 85 r ren/_Z er
SFX 85 er ré/_Z er
SFX 85 er ràs/_Z er
SFX 85 er rà/_Z er
SFX 85 er rem/_Z er
SFX 85 er reu/_Z er
SFX 85 er ran/_Z er
SFX 85 er ria/_Z er
SFX 85 er ries/_Z er
SFX 85 er ria/_Z er
SFX 85 er ríem/_Z er
SFX 85 er ríeu/_Z er
SFX 85 er rien/_Z er
SFX 85 aber àpiga/_Z er
SFX 85 aber àpia/_Z er
SFX 85 aber àpigues/_Z er
SFX 85 aber àpies/_Z er
SFX 85 aber àpiga/_Z er
SFX 85 aber àpia/_Z er
SFX 85 ber piguem/_Z er
SFX 85 ber piem/_Z er
SFX 85 ber pigueu/_Z er
SFX 85 ber pieu/_Z er
SFX 85 aber àpiguen/_Z er
SFX 85 aber àpien/_Z er
SFX 85 er és/_Z er
SFX 85 r ra/_Z er
SFX 85 r ssis/_Z er
SFX 85 r res/_Z er
SFX 85 r sses/_Z er
SFX 85 er és/_Z er
SFX 85 r ra/_Z er
SFX 85 er éssim/_Z er
SFX 85 er érem/_Z er
SFX 85 er éssem/_Z er
SFX 85 er éssiu/_Z er
SFX 85 er éreu/_Z er
SFX 85 er ésseu/_Z er
SFX 85 r ssin/_Z er
SFX 85 r ren/_Z er
SFX 85 r ssen/_Z er
SFX 85 aber àpigues/_C er
SFX 85 aber àpiga/_D er
SFX 85 aber àpia/_D er
SFX 85 ber piguem/_C er
SFX 85 ber piem/_C er
SFX 85 ber pigueu/_C er
SFX 85 ber pieu/_C er
SFX 85 aber àpiguen/_C er
SFX 85 aber àpien/_C er

# Model de conjugació: ser
SFX 86 Y 83
SFX 86 r r/_v_C_Y er
SFX 86 ser ésser/_v_C_Y er
SFX 86 ser esser/_v_C_Y er
SFX 86 ser essent/_C er
SFX 86 r nt/_C er
SFX 86 ser estat/_v_Y er
SFX 86 er igut/_v_Y er
SFX 86 ser estada/_Y er
SFX 86 er iguda/_Y er
SFX 86 ser estats/_Y er
SFX 86 er iguts/_Y er
SFX 86 ser estades/_Y er
SFX 86 er igudes/_Y er
SFX 86 er ó/_Z er
SFX 86 er óc/_Z er
SFX 86 ser ets/_Z er
SFX 86 ser és/_Z er
SFX 86 er om/_Z er
SFX 86 er ou/_Z er
SFX 86 er ón/_Z er
SFX 86 ser era/_Z er
SFX 86 ser eres/_Z er
SFX 86 ser era/_Z er
SFX 86 ser érem/_Z er
SFX 86 ser éreu/_Z er
SFX 86 ser eren/_Z er
SFX 86 ser fui/_Z er
SFX 86 ser fores/_Z er
SFX 86 ser fou/_Z er
SFX 86 ser fórem/_Z er
SFX 86 ser fóreu/_Z er
SFX 86 ser foren/_Z er
SFX 86 r ré/_Z er
SFX 86 r ràs/_Z er
SFX 86 r rà/_Z er
SFX 86 r rem/_Z er
SFX 86 r reu/_Z er
SFX 86 r ran/_Z er
SFX 86 ser fóra/_Z er
SFX 86 r ria/_Z er
SFX 86 ser fores/_Z er
SFX 86 r ries/_Z er
SFX 86 ser fóra/_Z er
SFX 86 r ria/_Z er
SFX 86 ser fórem/_Z er
SFX 86 r ríem/_Z er
SFX 86 ser fóreu/_Z er
SFX 86 r ríeu/_Z er
SFX 86 ser foren/_Z er
SFX 86 r rien/_Z er
SFX 86 er iga/_Z er
SFX 86 er igui/_Z er
SFX 86 er igues/_Z er
SFX 86 er iguis/_Z er
SFX 86 er iga/_Z er
SFX 86 er igui/_Z er
SFX 86 er iguem/_Z er
SFX 86 er igueu/_Z er
SFX 86 er iguen/_Z er
SFX 86 er iguin/_Z er
SFX 86 ser fos/_Z er
SFX 86 ser fóra/_Z er
SFX 86 ser fossis/_Z er
SFX 86 ser fores/_Z er
SFX 86 ser fosses/_Z er
SFX 86 ser fos/_Z er
SFX 86 ser fóra/_Z er
SFX 86 ser fóssim/_Z er
SFX 86 ser fórem/_Z er
SFX 86 ser fóssem/_Z er
SFX 86 ser fóssiu/_Z er
SFX 86 ser fóreu/_Z er
SFX 86 ser fósseu/_Z er
SFX 86 ser fossin/_Z er
SFX 86 ser foren/_Z er
SFX 86 ser fossen/_Z er
SFX 86 er igues/_C er
SFX 86 er iga/_D er
SFX 86 er igui/_D er
SFX 86 er iguem/_C er
SFX 86 er igueu/_C er
SFX 86 er iguen/_C er
SFX 86 er iguin/_C er

# Model de conjugació: servir
SFX 87 Y 90
SFX 87 r r/_v_C_Y ir
SFX 87 r nt/_C ir
SFX 87 r t/_v_Y ir
SFX 87 r da/_Y ir
SFX 87 r ts/_Y ir
SFX 87 r des/_Y ir
SFX 87 ir eixo/_Z ir
SFX 87 r sc/_Z ir
SFX 87 ir esc/_Z ir
SFX 87 ir eixes/_Z ir
SFX 87 r xes/_Z ir
SFX 87 ir eix/_Z ir
SFX 87 r x/_Z ir
SFX 87 r m/_Z ir
SFX 87 r u/_Z ir
SFX 87 ir eixen/_Z ir
SFX 87 r xen/_Z ir
SFX 87 r a/_Z ir
SFX 87 r es/_Z ir
SFX 87 r a/_Z ir
SFX 87 ir íem/_Z ir
SFX 87 ir íeu/_Z ir
SFX 87 r en/_Z ir
SFX 87 ir í/_Z ir
SFX 87 r res/_Z ir
SFX 87 ir í/_Z ir
SFX 87 ir írem/_Z ir
SFX 87 ir íreu/_Z ir
SFX 87 r ren/_Z ir
SFX 87 r ré/_Z ir
SFX 87 r ràs/_Z ir
SFX 87 r rà/_Z ir
SFX 87 r rem/_Z ir
SFX 87 r reu/_Z ir
SFX 87 r ran/_Z ir
SFX 87 r ria/_Z ir
SFX 87 r ries/_Z ir
SFX 87 r ria/_Z ir
SFX 87 r ríem/_Z ir
SFX 87 r ríeu/_Z ir
SFX 87 r rien/_Z ir
SFX 87 ir esca/_Z ir
SFX 87 r sca/_Z ir
SFX 87 ir esqui/_Z ir
SFX 87 ir eixi/_Z ir
SFX 87 ir esques/_Z ir
SFX 87 r sques/_Z ir
SFX 87 ir esquis/_Z ir
SFX 87 ir eixis/_Z ir
SFX 87 ir esca/_Z ir
SFX 87 r sca/_Z ir
SFX 87 ir esqui/_Z ir
SFX 87 ir eixi/_Z ir
SFX 87 r m/_Z ir
SFX 87 r guem/_Z ir
SFX 87 r u/_Z ir
SFX 87 r gueu/_Z ir
SFX 87 ir esquen/_Z ir
SFX 87 r squen/_Z ir
SFX 87 ir esquin/_Z ir
SFX 87 ir eixin/_Z ir
SFX 87 ir ís/_Z ir
SFX 87 r ra/_Z ir
SFX 87 r ssis/_Z ir
SFX 87 r res/_Z ir
SFX 87 r sses/_Z ir
SFX 87 ir ís/_Z ir
SFX 87 r ra/_Z ir
SFX 87 ir íssim/_Z ir
SFX 87 ir írem/_Z ir
SFX 87 ir íssem/_Z ir
SFX 87 ir íssiu/_Z ir
SFX 87 ir íreu/_Z ir
SFX 87 ir ísseu/_Z ir
SFX 87 r ssin/_Z ir
SFX 87 r ren/_Z ir
SFX 87 r ssen/_Z ir
SFX 87 ir eix/_C ir
SFX 87 r x/_C ir
SFX 87 ir esca/_D ir
SFX 87 r sca/_D ir
SFX 87 ir esqui/_D ir
SFX 87 ir eixi/_D ir
SFX 87 r m/_C ir
SFX 87 r guem/_C ir
SFX 87 r u/_C ir
SFX 87 ir esquen/_C ir
SFX 87 r squen/_C ir
SFX 87 ir esquin/_C ir
SFX 87 ir eixin/_C ir

# Model de conjugació: sofrir
SFX 88 Y 94
SFX 88 r r/_v_C_Y ir
SFX 88 r nt/_C ir
SFX 88 rir ert/_v_Y ir
SFX 88 r t/_v_Y ir
SFX 88 rir erta/_Y ir
SFX 88 r da/_Y ir
SFX 88 rir erts/_Y ir
SFX 88 r ts/_Y ir
SFX 88 rir ertes/_Y ir
SFX 88 r des/_Y ir
SFX 88 ir eixo/_Z ir
SFX 88 r sc/_Z ir
SFX 88 ir esc/_Z ir
SFX 88 ir eixes/_Z ir
SFX 88 r xes/_Z ir
SFX 88 ir eix/_Z ir
SFX 88 r x/_Z ir
SFX 88 r m/_Z ir
SFX 88 r u/_Z ir
SFX 88 ir eixen/_Z ir
SFX 88 r xen/_Z ir
SFX 88 r a/_Z ir
SFX 88 r es/_Z ir
SFX 88 r a/_Z ir
SFX 88 ir íem/_Z ir
SFX 88 ir íeu/_Z ir
SFX 88 r en/_Z ir
SFX 88 ir í/_Z ir
SFX 88 r res/_Z ir
SFX 88 ir í/_Z ir
SFX 88 ir írem/_Z ir
SFX 88 ir íreu/_Z ir
SFX 88 r ren/_Z ir
SFX 88 r ré/_Z ir
SFX 88 r ràs/_Z ir
SFX 88 r rà/_Z ir
SFX 88 r rem/_Z ir
SFX 88 r reu/_Z ir
SFX 88 r ran/_Z ir
SFX 88 r ria/_Z ir
SFX 88 r ries/_Z ir
SFX 88 r ria/_Z ir
SFX 88 r ríem/_Z ir
SFX 88 r ríeu/_Z ir
SFX 88 r rien/_Z ir
SFX 88 ir esca/_Z ir
SFX 88 r sca/_Z ir
SFX 88 ir esqui/_Z ir
SFX 88 ir eixi/_Z ir
SFX 88 ir esques/_Z ir
SFX 88 r sques/_Z ir
SFX 88 ir esquis/_Z ir
SFX 88 ir eixis/_Z ir
SFX 88 ir esca/_Z ir
SFX 88 r sca/_Z ir
SFX 88 ir esqui/_Z ir
SFX 88 ir eixi/_Z ir
SFX 88 r m/_Z ir
SFX 88 r guem/_Z ir
SFX 88 r u/_Z ir
SFX 88 r gueu/_Z ir
SFX 88 ir esquen/_Z ir
SFX 88 r squen/_Z ir
SFX 88 ir esquin/_Z ir
SFX 88 ir eixin/_Z ir
SFX 88 ir ís/_Z ir
SFX 88 r ra/_Z ir
SFX 88 r ssis/_Z ir
SFX 88 r res/_Z ir
SFX 88 r sses/_Z ir
SFX 88 ir ís/_Z ir
SFX 88 r ra/_Z ir
SFX 88 ir íssim/_Z ir
SFX 88 ir írem/_Z ir
SFX 88 ir íssem/_Z ir
SFX 88 ir íssiu/_Z ir
SFX 88 ir íreu/_Z ir
SFX 88 ir ísseu/_Z ir
SFX 88 r ssin/_Z ir
SFX 88 r ren/_Z ir
SFX 88 r ssen/_Z ir
SFX 88 ir eix/_C ir
SFX 88 r x/_C ir
SFX 88 ir esca/_D ir
SFX 88 r sca/_D ir
SFX 88 ir esqui/_D ir
SFX 88 ir eixi/_D ir
SFX 88 r m/_C ir
SFX 88 r guem/_C ir
SFX 88 r u/_C ir
SFX 88 ir esquen/_C ir
SFX 88 r squen/_C ir
SFX 88 ir esquin/_C ir
SFX 88 ir eixin/_C ir

# Model de conjugació: soler
SFX 89 Y 69
SFX 89 r r/_v_C_Y er
SFX 89 r nt/_C er
SFX 89 er gut/_v_Y er
SFX 89 er guda/_Y er
SFX 89 er guts/_Y er
SFX 89 er gudes/_Y er
SFX 89 er c/_Z er
SFX 89 er s/_Z er
SFX 89 er 0/_Z er
SFX 89 r m/_Z er
SFX 89 r u/_Z er
SFX 89 r n/_Z er
SFX 89 er ia/_Z er
SFX 89 er ies/_Z er
SFX 89 er ia/_Z er
SFX 89 er íem/_Z er
SFX 89 er íeu/_Z er
SFX 89 er ien/_Z er
SFX 89 er guí/_Z er
SFX 89 er gueres/_Z er
SFX 89 er gué/_Z er
SFX 89 er guérem/_Z er
SFX 89 er guéreu/_Z er
SFX 89 er gueren/_Z er
SFX 89 er dré/_Z er
SFX 89 er dràs/_Z er
SFX 89 er drà/_Z er
SFX 89 er drem/_Z er
SFX 89 er dreu/_Z er
SFX 89 er dran/_Z er
SFX 89 er dria/_Z er
SFX 89 er dries/_Z er
SFX 89 er dria/_Z er
SFX 89 er dríem/_Z er
SFX 89 er dríeu/_Z er
SFX 89 er drien/_Z er
SFX 89 er ga/_Z er
SFX 89 er gui/_Z er
SFX 89 er gues/_Z er
SFX 89 er guis/_Z er
SFX 89 er ga/_Z er
SFX 89 er gui/_Z er
SFX 89 er guem/_Z er
SFX 89 er gueu/_Z er
SFX 89 er guen/_Z er
SFX 89 er guin/_Z er
SFX 89 er gués/_Z er
SFX 89 er guera/_Z er
SFX 89 er guessis/_Z er
SFX 89 er gueres/_Z er
SFX 89 er guesses/_Z er
SFX 89 er gués/_Z er
SFX 89 er guera/_Z er
SFX 89 er guéssim/_Z er
SFX 89 er guérem/_Z er
SFX 89 er guéssem/_Z er
SFX 89 er guéssiu/_Z er
SFX 89 er guéreu/_Z er
SFX 89 er guésseu/_Z er
SFX 89 er guessin/_Z er
SFX 89 er gueren/_Z er
SFX 89 er guessen/_Z er
SFX 89 er 0/_C er
SFX 89 er ga/_D er
SFX 89 er gui/_D er
SFX 89 er guem/_C er
SFX 89 r u/_C er
SFX 89 er guen/_C er
SFX 89 er guin/_C er

# Model de conjugació: sortir
SFX 8A Y 70
SFX 8A r r/_v_C_Y ir
SFX 8A r nt/_C ir
SFX 8A r t/_v_Y ir
SFX 8A r da/_Y ir
SFX 8A r ts/_Y ir
SFX 8A r des/_Y ir
SFX 8A ortir urto/_Z ir
SFX 8A ortir urt/_Z ir
SFX 8A ortir urts/_Z ir
SFX 8A ortir urt/_Z ir
SFX 8A r m/_Z ir
SFX 8A r u/_Z ir
SFX 8A ortir urten/_Z ir
SFX 8A r a/_Z ir
SFX 8A r es/_Z ir
SFX 8A r a/_Z ir
SFX 8A ir íem/_Z ir
SFX 8A ir íeu/_Z ir
SFX 8A r en/_Z ir
SFX 8A ir í/_Z ir
SFX 8A r res/_Z ir
SFX 8A ir í/_Z ir
SFX 8A ir írem/_Z ir
SFX 8A ir íreu/_Z ir
SFX 8A r ren/_Z ir
SFX 8A r ré/_Z ir
SFX 8A r ràs/_Z ir
SFX 8A r rà/_Z ir
SFX 8A r rem/_Z ir
SFX 8A r reu/_Z ir
SFX 8A r ran/_Z ir
SFX 8A r ria/_Z ir
SFX 8A r ries/_Z ir
SFX 8A r ria/_Z ir
SFX 8A r ríem/_Z ir
SFX 8A r ríeu/_Z ir
SFX 8A r rien/_Z ir
SFX 8A ortir urta/_Z ir
SFX 8A ortir urti/_Z ir
SFX 8A ortir urtes/_Z ir
SFX 8A ortir urtis/_Z ir
SFX 8A ortir urta/_Z ir
SFX 8A ortir urti/_Z ir
SFX 8A r m/_Z ir
SFX 8A r u/_Z ir
SFX 8A ortir urten/_Z ir
SFX 8A ortir urtin/_Z ir
SFX 8A ir ís/_Z ir
SFX 8A r ra/_Z ir
SFX 8A r ssis/_Z ir
SFX 8A r res/_Z ir
SFX 8A r sses/_Z ir
SFX 8A ir ís/_Z ir
SFX 8A r ra/_Z ir
SFX 8A ir íssim/_Z ir
SFX 8A ir írem/_Z ir
SFX 8A ir íssem/_Z ir
SFX 8A ir íssiu/_Z ir
SFX 8A ir íreu/_Z ir
SFX 8A ir ísseu/_Z ir
SFX 8A r ssin/_Z ir
SFX 8A r ren/_Z ir
SFX 8A r ssen/_Z ir
SFX 8A ortir urt/_C ir
SFX 8A ortir urta/_D ir
SFX 8A ortir urti/_D ir
SFX 8A r m/_C ir
SFX 8A r u/_C ir
SFX 8A ortir urten/_C ir
SFX 8A ortir urtin/_C ir

# Model de conjugació: subjaure
SFX 8B Y 74
SFX 8B e e/_v_D_Y re
SFX 8B ure ient/_C re
SFX 8B ure gut/_v_Y re
SFX 8B ure guda/_Y re
SFX 8B ure guts/_Y re
SFX 8B ure gudes/_Y re
SFX 8B ure c/_Z re
SFX 8B re s/_Z re
SFX 8B re 0/_Z re
SFX 8B ure iem/_Z re
SFX 8B aure eim/_Z re
SFX 8B ure ieu/_Z re
SFX 8B aure eis/_Z re
SFX 8B re en/_Z re
SFX 8B aure eia/_Z re
SFX 8B aure eies/_Z re
SFX 8B aure eia/_Z re
SFX 8B aure èiem/_Z re
SFX 8B aure éiem/_Z re
SFX 8B aure èieu/_Z re
SFX 8B aure éieu/_Z re
SFX 8B aure eien/_Z re
SFX 8B ure guí/_Z re
SFX 8B ure gueres/_Z re
SFX 8B ure gué/_Z re
SFX 8B ure guérem/_Z re
SFX 8B ure guéreu/_Z re
SFX 8B ure gueren/_Z re
SFX 8B e é/_Z re
SFX 8B e às/_Z re
SFX 8B e à/_Z re
SFX 8B e em/_Z re
SFX 8B e eu/_Z re
SFX 8B e an/_Z re
SFX 8B e ia/_Z re
SFX 8B e ies/_Z re
SFX 8B e ia/_Z re
SFX 8B e íem/_Z re
SFX 8B e íeu/_Z re
SFX 8B e ien/_Z re
SFX 8B ure ga/_Z re
SFX 8B ure gui/_Z re
SFX 8B ure gues/_Z re
SFX 8B ure guis/_Z re
SFX 8B ure ga/_Z re
SFX 8B ure gui/_Z re
SFX 8B ure guem/_Z re
SFX 8B ure gueu/_Z re
SFX 8B ure guen/_Z re
SFX 8B ure guin/_Z re
SFX 8B ure gués/_Z re
SFX 8B ure guera/_Z re
SFX 8B ure guessis/_Z re
SFX 8B ure gueres/_Z re
SFX 8B ure guesses/_Z re
SFX 8B ure gués/_Z re
SFX 8B ure guera/_Z re
SFX 8B ure guéssim/_Z re
SFX 8B ure guérem/_Z re
SFX 8B ure guéssem/_Z re
SFX 8B ure guéssiu/_Z re
SFX 8B ure guéreu/_Z re
SFX 8B ure guésseu/_Z re
SFX 8B ure guessin/_Z re
SFX 8B ure gueren/_Z re
SFX 8B ure guessen/_Z re
SFX 8B re 0/_C re
SFX 8B ure ga/_D re
SFX 8B ure gui/_D re
SFX 8B ure guem/_C re
SFX 8B ure ieu/_C re
SFX 8B aure eis/_C re
SFX 8B ure guen/_C re
SFX 8B ure guin/_C re

# Model de conjugació: teixir
SFX 8C Y 107
SFX 8C r r/_v_C_Y ir
SFX 8C r nt/_C ir
SFX 8C r t/_v_Y ir
SFX 8C r da/_Y ir
SFX 8C r ts/_Y ir
SFX 8C r des/_Y ir
SFX 8C ir eixo/_Z ir
SFX 8C r sc/_Z ir
SFX 8C ir esc/_Z ir
SFX 8C eixir ix/_Z ir
SFX 8C ir eixes/_Z ir
SFX 8C r xes/_Z ir
SFX 8C eixir ixes/_Z ir
SFX 8C ir eix/_Z ir
SFX 8C r x/_Z ir
SFX 8C eixir ix/_Z ir
SFX 8C r m/_Z ir
SFX 8C r u/_Z ir
SFX 8C ir eixen/_Z ir
SFX 8C r xen/_Z ir
SFX 8C eixir ixen/_Z ir
SFX 8C r a/_Z ir
SFX 8C r es/_Z ir
SFX 8C r a/_Z ir
SFX 8C ir íem/_Z ir
SFX 8C ir íeu/_Z ir
SFX 8C r en/_Z ir
SFX 8C ir í/_Z ir
SFX 8C r res/_Z ir
SFX 8C ir í/_Z ir
SFX 8C ir írem/_Z ir
SFX 8C ir íreu/_Z ir
SFX 8C r ren/_Z ir
SFX 8C r ré/_Z ir
SFX 8C r ràs/_Z ir
SFX 8C r rà/_Z ir
SFX 8C r rem/_Z ir
SFX 8C r reu/_Z ir
SFX 8C r ran/_Z ir
SFX 8C r ria/_Z ir
SFX 8C r ries/_Z ir
SFX 8C r ria/_Z ir
SFX 8C r ríem/_Z ir
SFX 8C r ríeu/_Z ir
SFX 8C r rien/_Z ir
SFX 8C ir esca/_Z ir
SFX 8C r sca/_Z ir
SFX 8C eixir ixa/_Z ir
SFX 8C ir esqui/_Z ir
SFX 8C eixir ixi/_Z ir
SFX 8C ir eixi/_Z ir
SFX 8C ir esques/_Z ir
SFX 8C r sques/_Z ir
SFX 8C eixir ixes/_Z ir
SFX 8C ir esquis/_Z ir
SFX 8C eixir ixis/_Z ir
SFX 8C ir eixis/_Z ir
SFX 8C ir esca/_Z ir
SFX 8C r sca/_Z ir
SFX 8C eixir ixa/_Z ir
SFX 8C ir esqui/_Z ir
SFX 8C eixir ixi/_Z ir
SFX 8C ir eixi/_Z ir
SFX 8C r m/_Z ir
SFX 8C r guem/_Z ir
SFX 8C r u/_Z ir
SFX 8C r gueu/_Z ir
SFX 8C ir esquen/_Z ir
SFX 8C r squen/_Z ir
SFX 8C eixir ixen/_Z ir
SFX 8C ir esquin/_Z ir
SFX 8C eixir ixin/_Z ir
SFX 8C ir eixin/_Z ir
SFX 8C ir ís/_Z ir
SFX 8C r ra/_Z ir
SFX 8C r ssis/_Z ir
SFX 8C r res/_Z ir
SFX 8C r sses/_Z ir
SFX 8C ir ís/_Z ir
SFX 8C r ra/_Z ir
SFX 8C ir íssim/_Z ir
SFX 8C ir írem/_Z ir
SFX 8C ir íssem/_Z ir
SFX 8C ir íssiu/_Z ir
SFX 8C ir íreu/_Z ir
SFX 8C ir ísseu/_Z ir
SFX 8C r ssin/_Z ir
SFX 8C r ren/_Z ir
SFX 8C r ssen/_Z ir
SFX 8C ir eix/_C ir
SFX 8C r x/_C ir
SFX 8C eixir ix/_C ir
SFX 8C ir esca/_D ir
SFX 8C r sca/_D ir
SFX 8C eixir ixa/_D ir
SFX 8C ir esqui/_D ir
SFX 8C eixir ixi/_D ir
SFX 8C ir eixi/_D ir
SFX 8C r m/_C ir
SFX 8C r guem/_C ir
SFX 8C r u/_C ir
SFX 8C ir esquen/_C ir
SFX 8C r squen/_C ir
SFX 8C eixir ixen/_C ir
SFX 8C ir esquin/_C ir
SFX 8C eixir ixin/_C ir
SFX 8C ir eixin/_C ir

# Model de conjugació: tenir
SFX 8D Y 113
SFX 8D r r/_v_C_Y ir
SFX 8D enir indre/_v_D_Y ir
SFX 8D r nt/_C ir
SFX 8D enir ingut/_v_Y ir
SFX 8D ir gut/_v_Y ir
SFX 8D enir inguda/_Y ir
SFX 8D ir guda/_Y ir
SFX 8D enir inguts/_Y ir
SFX 8D ir guts/_Y ir
SFX 8D enir ingudes/_Y ir
SFX 8D ir gudes/_Y ir
SFX 8D enir inc/_Z ir
SFX 8D ir c/_Z ir
SFX 8D ir s/_Z ir
SFX 8D enir é/_Z ir
SFX 8D r m/_Z ir
SFX 8D r u/_Z ir
SFX 8D ir en/_Z ir
SFX 8D r a/_Z ir
SFX 8D r es/_Z ir
SFX 8D r a/_Z ir
SFX 8D ir íem/_Z ir
SFX 8D ir íeu/_Z ir
SFX 8D r en/_Z ir
SFX 8D enir inguí/_Z ir
SFX 8D ir guí/_Z ir
SFX 8D enir ingueres/_Z ir
SFX 8D ir gueres/_Z ir
SFX 8D enir ingué/_Z ir
SFX 8D ir gué/_Z ir
SFX 8D enir inguérem/_Z ir
SFX 8D ir guérem/_Z ir
SFX 8D enir inguéreu/_Z ir
SFX 8D ir guéreu/_Z ir
SFX 8D enir ingueren/_Z ir
SFX 8D ir gueren/_Z ir
SFX 8D enir indré/_Z ir
SFX 8D ir dré/_Z ir
SFX 8D enir indràs/_Z ir
SFX 8D ir dràs/_Z ir
SFX 8D enir indrà/_Z ir
SFX 8D ir drà/_Z ir
SFX 8D enir indrem/_Z ir
SFX 8D ir drem/_Z ir
SFX 8D enir indreu/_Z ir
SFX 8D ir dreu/_Z ir
SFX 8D enir indran/_Z ir
SFX 8D ir dran/_Z ir
SFX 8D enir indria/_Z ir
SFX 8D ir dria/_Z ir
SFX 8D enir indries/_Z ir
SFX 8D ir dries/_Z ir
SFX 8D enir indria/_Z ir
SFX 8D ir dria/_Z ir
SFX 8D enir indríem/_Z ir
SFX 8D ir dríem/_Z ir
SFX 8D enir indríeu/_Z ir
SFX 8D ir dríeu/_Z ir
SFX 8D enir indrien/_Z ir
SFX 8D ir drien/_Z ir
SFX 8D enir inga/_Z ir
SFX 8D ir gui/_Z ir
SFX 8D enir ingui/_Z ir
SFX 8D enir ingues/_Z ir
SFX 8D ir gues/_Z ir
SFX 8D ir guis/_Z ir
SFX 8D enir inguis/_Z ir
SFX 8D enir inga/_Z ir
SFX 8D ir gui/_Z ir
SFX 8D enir ingui/_Z ir
SFX 8D enir inguem/_Z ir
SFX 8D ir guem/_Z ir
SFX 8D enir ingueu/_Z ir
SFX 8D ir gueu/_Z ir
SFX 8D enir inguen/_Z ir
SFX 8D ir guin/_Z ir
SFX 8D enir inguin/_Z ir
SFX 8D enir ingués/_Z ir
SFX 8D enir inguera/_Z ir
SFX 8D ir gués/_Z ir
SFX 8D enir inguessis/_Z ir
SFX 8D enir ingueres/_Z ir
SFX 8D enir inguesses/_Z ir
SFX 8D ir guessis/_Z ir
SFX 8D enir ingués/_Z ir
SFX 8D enir inguera/_Z ir
SFX 8D ir gués/_Z ir
SFX 8D enir inguéssim/_Z ir
SFX 8D enir inguérem/_Z ir
SFX 8D enir inguéssem/_Z ir
SFX 8D ir guéssim/_Z ir
SFX 8D enir inguéssiu/_Z ir
SFX 8D enir inguéreu/_Z ir
SFX 8D enir inguésseu/_Z ir
SFX 8D ir guéssiu/_Z ir
SFX 8D enir inguessin/_Z ir
SFX 8D enir ingueren/_Z ir
SFX 8D enir inguessen/_Z ir
SFX 8D ir guessin/_Z ir
SFX 8D ir 0/_C ir
SFX 8D enir ingues/_C ir
SFX 8D enir é/_C ir
SFX 8D enir in/_C ir
SFX 8D enir inga/_D ir
SFX 8D ir gui/_D ir
SFX 8D enir ingui/_D ir
SFX 8D enir inguem/_C ir
SFX 8D ir guem/_C ir
SFX 8D r u/_C ir
SFX 8D enir ingueu/_C ir
SFX 8D enir inguen/_C ir
SFX 8D ir guin/_C ir
SFX 8D enir inguin/_C ir

# Model de conjugació: tenyir
SFX 8E Y 107
SFX 8E r r/_v_C_Y ir
SFX 8E r nt/_C ir
SFX 8E r t/_v_Y ir
SFX 8E r da/_Y ir
SFX 8E r ts/_Y ir
SFX 8E r des/_Y ir
SFX 8E ir eixo/_Z ir
SFX 8E r sc/_Z ir
SFX 8E ir esc/_Z ir
SFX 8E enyir iny/_Z ir
SFX 8E ir eixes/_Z ir
SFX 8E r xes/_Z ir
SFX 8E enyir inys/_Z ir
SFX 8E ir eix/_Z ir
SFX 8E r x/_Z ir
SFX 8E enyir iny/_Z ir
SFX 8E r m/_Z ir
SFX 8E r u/_Z ir
SFX 8E ir eixen/_Z ir
SFX 8E r xen/_Z ir
SFX 8E enyir inyen/_Z ir
SFX 8E r a/_Z ir
SFX 8E r es/_Z ir
SFX 8E r a/_Z ir
SFX 8E ir íem/_Z ir
SFX 8E ir íeu/_Z ir
SFX 8E r en/_Z ir
SFX 8E ir í/_Z ir
SFX 8E r res/_Z ir
SFX 8E ir í/_Z ir
SFX 8E ir írem/_Z ir
SFX 8E ir íreu/_Z ir
SFX 8E r ren/_Z ir
SFX 8E r ré/_Z ir
SFX 8E r ràs/_Z ir
SFX 8E r rà/_Z ir
SFX 8E r rem/_Z ir
SFX 8E r reu/_Z ir
SFX 8E r ran/_Z ir
SFX 8E r ria/_Z ir
SFX 8E r ries/_Z ir
SFX 8E r ria/_Z ir
SFX 8E r ríem/_Z ir
SFX 8E r ríeu/_Z ir
SFX 8E r rien/_Z ir
SFX 8E ir esca/_Z ir
SFX 8E r sca/_Z ir
SFX 8E enyir inya/_Z ir
SFX 8E ir esqui/_Z ir
SFX 8E enyir inyi/_Z ir
SFX 8E ir eixi/_Z ir
SFX 8E ir esques/_Z ir
SFX 8E r sques/_Z ir
SFX 8E enyir inyes/_Z ir
SFX 8E ir esquis/_Z ir
SFX 8E enyir inyis/_Z ir
SFX 8E ir eixis/_Z ir
SFX 8E ir esca/_Z ir
SFX 8E r sca/_Z ir
SFX 8E enyir inya/_Z ir
SFX 8E ir esqui/_Z ir
SFX 8E enyir inyi/_Z ir
SFX 8E ir eixi/_Z ir
SFX 8E r m/_Z ir
SFX 8E r guem/_Z ir
SFX 8E r u/_Z ir
SFX 8E r gueu/_Z ir
SFX 8E ir esquen/_Z ir
SFX 8E r squen/_Z ir
SFX 8E enyir inyen/_Z ir
SFX 8E ir esquin/_Z ir
SFX 8E enyir inyin/_Z ir
SFX 8E ir eixin/_Z ir
SFX 8E ir ís/_Z ir
SFX 8E r ra/_Z ir
SFX 8E r ssis/_Z ir
SFX 8E r res/_Z ir
SFX 8E r sses/_Z ir
SFX 8E ir ís/_Z ir
SFX 8E r ra/_Z ir
SFX 8E ir íssim/_Z ir
SFX 8E ir írem/_Z ir
SFX 8E ir íssem/_Z ir
SFX 8E ir íssiu/_Z ir
SFX 8E ir íreu/_Z ir
SFX 8E ir ísseu/_Z ir
SFX 8E r ssin/_Z ir
SFX 8E r ren/_Z ir
SFX 8E r ssen/_Z ir
SFX 8E ir eix/_C ir
SFX 8E r x/_C ir
SFX 8E enyir iny/_C ir
SFX 8E ir esca/_D ir
SFX 8E r sca/_D ir
SFX 8E enyir inya/_D ir
SFX 8E ir esqui/_D ir
SFX 8E enyir inyi/_D ir
SFX 8E ir eixi/_D ir
SFX 8E r m/_C ir
SFX 8E r guem/_C ir
SFX 8E r u/_C ir
SFX 8E ir esquen/_C ir
SFX 8E r squen/_C ir
SFX 8E enyir inyen/_C ir
SFX 8E ir esquin/_C ir
SFX 8E enyir inyin/_C ir
SFX 8E ir eixin/_C ir

# Model de conjugació: tossir
SFX 8F Y 73
SFX 8F r r/_v_C_Y ir
SFX 8F r nt/_C ir
SFX 8F r t/_v_Y ir
SFX 8F r da/_Y ir
SFX 8F r ts/_Y ir
SFX 8F r des/_Y ir
SFX 8F ossir usso/_Z ir
SFX 8F ossir us/_Z ir
SFX 8F ossir usses/_Z ir
SFX 8F ossir us/_Z ir
SFX 8F r m/_Z ir
SFX 8F r u/_Z ir
SFX 8F ossir ussen/_Z ir
SFX 8F r a/_Z ir
SFX 8F r es/_Z ir
SFX 8F r a/_Z ir
SFX 8F ir íem/_Z ir
SFX 8F ir íeu/_Z ir
SFX 8F r en/_Z ir
SFX 8F ir í/_Z ir
SFX 8F r res/_Z ir
SFX 8F ir í/_Z ir
SFX 8F ir írem/_Z ir
SFX 8F ir íreu/_Z ir
SFX 8F r ren/_Z ir
SFX 8F r ré/_Z ir
SFX 8F r ràs/_Z ir
SFX 8F r rà/_Z ir
SFX 8F r rem/_Z ir
SFX 8F r reu/_Z ir
SFX 8F r ran/_Z ir
SFX 8F r ria/_Z ir
SFX 8F r ries/_Z ir
SFX 8F r ria/_Z ir
SFX 8F r ríem/_Z ir
SFX 8F r ríeu/_Z ir
SFX 8F r rien/_Z ir
SFX 8F ossir ussa/_Z ir
SFX 8F ossir ussi/_Z ir
SFX 8F ossir usses/_Z ir
SFX 8F ossir ussis/_Z ir
SFX 8F ossir ussa/_Z ir
SFX 8F ossir ussi/_Z ir
SFX 8F r m/_Z ir
SFX 8F r guem/_Z ir
SFX 8F r u/_Z ir
SFX 8F r gueu/_Z ir
SFX 8F ossir ussen/_Z ir
SFX 8F ossir ussin/_Z ir
SFX 8F ir ís/_Z ir
SFX 8F r ra/_Z ir
SFX 8F r ssis/_Z ir
SFX 8F r res/_Z ir
SFX 8F r sses/_Z ir
SFX 8F ir ís/_Z ir
SFX 8F r ra/_Z ir
SFX 8F ir íssim/_Z ir
SFX 8F ir írem/_Z ir
SFX 8F ir íssem/_Z ir
SFX 8F ir íssiu/_Z ir
SFX 8F ir íreu/_Z ir
SFX 8F ir ísseu/_Z ir
SFX 8F r ssin/_Z ir
SFX 8F r ren/_Z ir
SFX 8F r ssen/_Z ir
SFX 8F ossir us/_C ir
SFX 8F ossir ussa/_D ir
SFX 8F ossir ussi/_D ir
SFX 8F r m/_C ir
SFX 8F r guem/_C ir
SFX 8F r u/_C ir
SFX 8F ossir ussen/_C ir
SFX 8F ossir ussin/_C ir

# Model de conjugació: traduir
SFX 90 Y 90
SFX 90 r r/_v_C_Y ir
SFX 90 r nt/_C ir
SFX 90 ir ït/_v_Y ir
SFX 90 ir ïda/_Y ir
SFX 90 ir ïts/_Y ir
SFX 90 ir ïdes/_Y ir
SFX 90 ir eixo/_Z ir
SFX 90 ir ïsc/_Z ir
SFX 90 ir esc/_Z ir
SFX 90 ir eixes/_Z ir
SFX 90 ir ïxes/_Z ir
SFX 90 ir eix/_Z ir
SFX 90 ir ïx/_Z ir
SFX 90 ir ïm/_Z ir
SFX 90 ir ïu/_Z ir
SFX 90 ir eixen/_Z ir
SFX 90 ir ïxen/_Z ir
SFX 90 ir ïa/_Z ir
SFX 90 ir ïes/_Z ir
SFX 90 ir ïa/_Z ir
SFX 90 ir íem/_Z ir
SFX 90 ir íeu/_Z ir
SFX 90 ir ïen/_Z ir
SFX 90 ir í/_Z ir
SFX 90 ir ïres/_Z ir
SFX 90 ir í/_Z ir
SFX 90 ir írem/_Z ir
SFX 90 ir íreu/_Z ir
SFX 90 ir ïren/_Z ir
SFX 90 r ré/_Z ir
SFX 90 r ràs/_Z ir
SFX 90 r rà/_Z ir
SFX 90 r rem/_Z ir
SFX 90 r reu/_Z ir
SFX 90 r ran/_Z ir
SFX 90 r ria/_Z ir
SFX 90 r ries/_Z ir
SFX 90 r ria/_Z ir
SFX 90 r ríem/_Z ir
SFX 90 r ríeu/_Z ir
SFX 90 r rien/_Z ir
SFX 90 ir esca/_Z ir
SFX 90 ir ïsca/_Z ir
SFX 90 ir esqui/_Z ir
SFX 90 ir eixi/_Z ir
SFX 90 ir esques/_Z ir
SFX 90 ir ïsques/_Z ir
SFX 90 ir esquis/_Z ir
SFX 90 ir eixis/_Z ir
SFX 90 ir esca/_Z ir
SFX 90 ir ïsca/_Z ir
SFX 90 ir esqui/_Z ir
SFX 90 ir eixi/_Z ir
SFX 90 ir ïm/_Z ir
SFX 90 ir ïguem/_Z ir
SFX 90 ir ïu/_Z ir
SFX 90 ir ïgueu/_Z ir
SFX 90 ir esquen/_Z ir
SFX 90 ir ïsquen/_Z ir
SFX 90 ir esquin/_Z ir
SFX 90 ir eixin/_Z ir
SFX 90 ir ís/_Z ir
SFX 90 ir ïra/_Z ir
SFX 90 ir ïssis/_Z ir
SFX 90 ir ïres/_Z ir
SFX 90 ir ïsses/_Z ir
SFX 90 ir ís/_Z ir
SFX 90 ir ïra/_Z ir
SFX 90 ir íssim/_Z ir
SFX 90 ir írem/_Z ir
SFX 90 ir íssem/_Z ir
SFX 90 ir íssiu/_Z ir
SFX 90 ir íreu/_Z ir
SFX 90 ir ísseu/_Z ir
SFX 90 ir ïssin/_Z ir
SFX 90 ir ïren/_Z ir
SFX 90 ir ïssen/_Z ir
SFX 90 ir eix/_C ir
SFX 90 ir ïx/_C ir
SFX 90 ir esca/_D ir
SFX 90 ir ïsca/_D ir
SFX 90 ir esqui/_D ir
SFX 90 ir eixi/_D ir
SFX 90 ir ïm/_C ir
SFX 90 ir ïguem/_C ir
SFX 90 ir ïu/_C ir
SFX 90 ir esquen/_C ir
SFX 90 ir ïsquen/_C ir
SFX 90 ir esquin/_C ir
SFX 90 ir eixin/_C ir

# Model de conjugació: trencar
SFX 91 Y 84
SFX 91 r r/_v_C_Y ar
SFX 91 r nt/_C ar
SFX 91 r t/_v_Y ar
SFX 91 r da/_Y ar
SFX 91 r ts/_Y ar
SFX 91 r des/_Y ar
SFX 91 ar o/_Z ar
SFX 91 car que/_Z ar
SFX 91 ar 0/_Z ar
SFX 91 car ques/_Z ar
SFX 91 r 0/_Z ar
SFX 91 car quem/_Z ar
SFX 91 r m/_Z ar
SFX 91 car queu/_Z ar
SFX 91 r u/_Z ar
SFX 91 car quen/_Z ar
SFX 91 r va/_Z ar
SFX 91 r ves/_Z ar
SFX 91 r va/_Z ar
SFX 91 ar àvem/_Z ar
SFX 91 ar àveu/_Z ar
SFX 91 r ven/_Z ar
SFX 91 car quí/_Z ar
SFX 91 r res/_Z ar
SFX 91 ar à/_Z ar
SFX 91 ar àrem/_Z ar
SFX 91 ar àreu/_Z ar
SFX 91 r ren/_Z ar
SFX 91 r ré/_Z ar
SFX 91 r ràs/_Z ar
SFX 91 r rà/_Z ar
SFX 91 r rem/_Z ar
SFX 91 r reu/_Z ar
SFX 91 r ran/_Z ar
SFX 91 r ria/_Z ar
SFX 91 r ries/_Z ar
SFX 91 r ria/_Z ar
SFX 91 r ríem/_Z ar
SFX 91 r ríeu/_Z ar
SFX 91 r rien/_Z ar
SFX 91 car que/_Z ar
SFX 91 car qui/_Z ar
SFX 91 car ques/_Z ar
SFX 91 car quis/_Z ar
SFX 91 car que/_Z ar
SFX 91 car qui/_Z ar
SFX 91 car quem/_Z ar
SFX 91 car queu/_Z ar
SFX 91 car quen/_Z ar
SFX 91 car quin/_Z ar
SFX 91 car qués/_Z ar
SFX 91 r ra/_Z ar
SFX 91 ar às/_Z ar
SFX 91 car quessis/_Z ar
SFX 91 r res/_Z ar
SFX 91 r ssis/_Z ar
SFX 91 car quesses/_Z ar
SFX 91 r sses/_Z ar
SFX 91 car qués/_Z ar
SFX 91 r ra/_Z ar
SFX 91 ar às/_Z ar
SFX 91 car quéssim/_Z ar
SFX 91 ar àrem/_Z ar
SFX 91 ar àssim/_Z ar
SFX 91 car quéssem/_Z ar
SFX 91 ar àssem/_Z ar
SFX 91 car quéssiu/_Z ar
SFX 91 ar àreu/_Z ar
SFX 91 ar àssiu/_Z ar
SFX 91 car quésseu/_Z ar
SFX 91 ar àsseu/_Z ar
SFX 91 car quessin/_Z ar
SFX 91 r ren/_Z ar
SFX 91 r ssin/_Z ar
SFX 91 car quessen/_Z ar
SFX 91 r ssen/_Z ar
SFX 91 r 0/_D ar
SFX 91 car que/_D ar
SFX 91 car qui/_D ar
SFX 91 car quem/_C ar
SFX 91 r u/_C ar
SFX 91 car queu/_C ar
SFX 91 car quen/_C ar
SFX 91 car quin/_C ar

# Model de conjugació: témer
SFX 92 Y 70
SFX 92 r r/_v_C_Y er
SFX 92 émer ement/_C er
SFX 92 émer emut/_v_Y er
SFX 92 émer emuda/_Y er
SFX 92 émer emuts/_Y er
SFX 92 émer emudes/_Y er
SFX 92 émer emo/_Z er
SFX 92 émer em/_Z er
SFX 92 émer ems/_Z er
SFX 92 émer em/_Z er
SFX 92 émer emem/_Z er
SFX 92 émer emeu/_Z er
SFX 92 émer emen/_Z er
SFX 92 émer emia/_Z er
SFX 92 émer emies/_Z er
SFX 92 émer emia/_Z er
SFX 92 émer emíem/_Z er
SFX 92 émer emíeu/_Z er
SFX 92 émer emien/_Z er
SFX 92 émer emí/_Z er
SFX 92 émer emeres/_Z er
SFX 92 émer emé/_Z er
SFX 92 émer emérem/_Z er
SFX 92 émer eméreu/_Z er
SFX 92 émer emeren/_Z er
SFX 92 émer emeré/_Z er
SFX 92 émer emeràs/_Z er
SFX 92 émer emerà/_Z er
SFX 92 émer emerem/_Z er
SFX 92 émer emereu/_Z er
SFX 92 émer emeran/_Z er
SFX 92 émer emeria/_Z er
SFX 92 émer emeries/_Z er
SFX 92 émer emeria/_Z er
SFX 92 émer emeríem/_Z er
SFX 92 émer emeríeu/_Z er
SFX 92 émer emerien/_Z er
SFX 92 émer ema/_Z er
SFX 92 émer emi/_Z er
SFX 92 émer emes/_Z er
SFX 92 émer emis/_Z er
SFX 92 émer ema/_Z er
SFX 92 émer emi/_Z er
SFX 92 émer emem/_Z er
SFX 92 émer emeu/_Z er
SFX 92 émer emen/_Z er
SFX 92 émer emin/_Z er
SFX 92 émer emés/_Z er
SFX 92 émer emera/_Z er
SFX 92 émer emessis/_Z er
SFX 92 émer emeres/_Z er
SFX 92 émer emesses/_Z er
SFX 92 émer emés/_Z er
SFX 92 émer emera/_Z er
SFX 92 émer eméssim/_Z er
SFX 92 émer emérem/_Z er
SFX 92 émer eméssem/_Z er
SFX 92 émer eméssiu/_Z er
SFX 92 émer eméreu/_Z er
SFX 92 émer emésseu/_Z er
SFX 92 émer emessin/_Z er
SFX 92 émer emeren/_Z er
SFX 92 émer emessen/_Z er
SFX 92 émer em/_C er
SFX 92 émer ema/_D er
SFX 92 émer emi/_D er
SFX 92 émer emem/_C er
SFX 92 émer emeu/_C er
SFX 92 émer emen/_C er
SFX 92 émer emin/_C er

# Model de conjugació: tòrcer
SFX 93 Y 70
SFX 93 r r/_v_C_Y er
SFX 93 òrcer orcent/_C er
SFX 93 òrcer orçut/_v_Y er
SFX 93 òrcer orçuda/_Y er
SFX 93 òrcer orçuts/_Y er
SFX 93 òrcer orçudes/_Y er
SFX 93 òrcer orço/_Z er
SFX 93 òrcer orç/_Z er
SFX 93 òrcer orces/_Z er
SFX 93 òrcer orç/_Z er
SFX 93 òrcer orcem/_Z er
SFX 93 òrcer orceu/_Z er
SFX 93 òrcer orcen/_Z er
SFX 93 òrcer orcia/_Z er
SFX 93 òrcer orcies/_Z er
SFX 93 òrcer orcia/_Z er
SFX 93 òrcer orcíem/_Z er
SFX 93 òrcer orcíeu/_Z er
SFX 93 òrcer orcien/_Z er
SFX 93 òrcer orcí/_Z er
SFX 93 òrcer orceres/_Z er
SFX 93 òrcer orcé/_Z er
SFX 93 òrcer orcérem/_Z er
SFX 93 òrcer orcéreu/_Z er
SFX 93 òrcer orceren/_Z er
SFX 93 òrcer orceré/_Z er
SFX 93 òrcer orceràs/_Z er
SFX 93 òrcer orcerà/_Z er
SFX 93 òrcer orcerem/_Z er
SFX 93 òrcer orcereu/_Z er
SFX 93 òrcer orceran/_Z er
SFX 93 òrcer orceria/_Z er
SFX 93 òrcer orceries/_Z er
SFX 93 òrcer orceria/_Z er
SFX 93 òrcer orceríem/_Z er
SFX 93 òrcer orceríeu/_Z er
SFX 93 òrcer orcerien/_Z er
SFX 93 òrcer orça/_Z er
SFX 93 òrcer orci/_Z er
SFX 93 òrcer orces/_Z er
SFX 93 òrcer orcis/_Z er
SFX 93 òrcer orça/_Z er
SFX 93 òrcer orci/_Z er
SFX 93 òrcer orcem/_Z er
SFX 93 òrcer orceu/_Z er
SFX 93 òrcer orcen/_Z er
SFX 93 òrcer orcin/_Z er
SFX 93 òrcer orcés/_Z er
SFX 93 òrcer orcera/_Z er
SFX 93 òrcer orcessis/_Z er
SFX 93 òrcer orceres/_Z er
SFX 93 òrcer orcesses/_Z er
SFX 93 òrcer orcés/_Z er
SFX 93 òrcer orcera/_Z er
SFX 93 òrcer orcéssim/_Z er
SFX 93 òrcer orcérem/_Z er
SFX 93 òrcer orcéssem/_Z er
SFX 93 òrcer orcéssiu/_Z er
SFX 93 òrcer orcéreu/_Z er
SFX 93 òrcer orcésseu/_Z er
SFX 93 òrcer orcessin/_Z er
SFX 93 òrcer orceren/_Z er
SFX 93 òrcer orcessen/_Z er
SFX 93 òrcer orç/_C er
SFX 93 òrcer orça/_D er
SFX 93 òrcer orci/_D er
SFX 93 òrcer orcem/_C er
SFX 93 òrcer orceu/_C er
SFX 93 òrcer orcen/_C er
SFX 93 òrcer orcin/_C er

# Model de conjugació: uïssar
SFX 94 Y 84
SFX 94 r r/_v_C_Y ar
SFX 94 r nt/_C ar
SFX 94 r t/_v_Y ar
SFX 94 r da/_Y ar
SFX 94 r ts/_Y ar
SFX 94 r des/_Y ar
SFX 94 ar o/_Z ar
SFX 94 ar e/_Z ar
SFX 94 ïssar ís/_Z ar
SFX 94 ar es/_Z ar
SFX 94 r 0/_Z ar
SFX 94 ar em/_Z ar
SFX 94 r m/_Z ar
SFX 94 ar eu/_Z ar
SFX 94 r u/_Z ar
SFX 94 ar en/_Z ar
SFX 94 r va/_Z ar
SFX 94 r ves/_Z ar
SFX 94 r va/_Z ar
SFX 94 ar àvem/_Z ar
SFX 94 ar àveu/_Z ar
SFX 94 r ven/_Z ar
SFX 94 ar í/_Z ar
SFX 94 r res/_Z ar
SFX 94 ar à/_Z ar
SFX 94 ar àrem/_Z ar
SFX 94 ar àreu/_Z ar
SFX 94 r ren/_Z ar
SFX 94 r ré/_Z ar
SFX 94 r ràs/_Z ar
SFX 94 r rà/_Z ar
SFX 94 r rem/_Z ar
SFX 94 r reu/_Z ar
SFX 94 r ran/_Z ar
SFX 94 r ria/_Z ar
SFX 94 r ries/_Z ar
SFX 94 r ria/_Z ar
SFX 94 r ríem/_Z ar
SFX 94 r ríeu/_Z ar
SFX 94 r rien/_Z ar
SFX 94 ar e/_Z ar
SFX 94 ar i/_Z ar
SFX 94 ar es/_Z ar
SFX 94 ar is/_Z ar
SFX 94 ar e/_Z ar
SFX 94 ar i/_Z ar
SFX 94 ar em/_Z ar
SFX 94 ar eu/_Z ar
SFX 94 ar en/_Z ar
SFX 94 ar in/_Z ar
SFX 94 ar és/_Z ar
SFX 94 r ra/_Z ar
SFX 94 ar às/_Z ar
SFX 94 ar essis/_Z ar
SFX 94 r res/_Z ar
SFX 94 r ssis/_Z ar
SFX 94 ar esses/_Z ar
SFX 94 r sses/_Z ar
SFX 94 ar és/_Z ar
SFX 94 r ra/_Z ar
SFX 94 ar às/_Z ar
SFX 94 ar éssim/_Z ar
SFX 94 ar àrem/_Z ar
SFX 94 ar àssim/_Z ar
SFX 94 ar éssem/_Z ar
SFX 94 ar àssem/_Z ar
SFX 94 ar éssiu/_Z ar
SFX 94 ar àreu/_Z ar
SFX 94 ar àssiu/_Z ar
SFX 94 ar ésseu/_Z ar
SFX 94 ar àsseu/_Z ar
SFX 94 ar essin/_Z ar
SFX 94 r ren/_Z ar
SFX 94 r ssin/_Z ar
SFX 94 ar essen/_Z ar
SFX 94 r ssen/_Z ar
SFX 94 r 0/_D ar
SFX 94 ar e/_D ar
SFX 94 ar i/_D ar
SFX 94 ar em/_C ar
SFX 94 r u/_C ar
SFX 94 ar eu/_C ar
SFX 94 ar en/_C ar
SFX 94 ar in/_C ar

# Model de conjugació: valer
SFX 95 Y 70
SFX 95 er dre/_v_D_Y er
SFX 95 r r/_v_C_Y er
SFX 95 r nt/_C er
SFX 95 er gut/_v_Y er
SFX 95 er guda/_Y er
SFX 95 er guts/_Y er
SFX 95 er gudes/_Y er
SFX 95 er c/_Z er
SFX 95 er s/_Z er
SFX 95 er 0/_Z er
SFX 95 r m/_Z er
SFX 95 r u/_Z er
SFX 95 r n/_Z er
SFX 95 er ia/_Z er
SFX 95 er ies/_Z er
SFX 95 er ia/_Z er
SFX 95 er íem/_Z er
SFX 95 er íeu/_Z er
SFX 95 er ien/_Z er
SFX 95 er guí/_Z er
SFX 95 er gueres/_Z er
SFX 95 er gué/_Z er
SFX 95 er guérem/_Z er
SFX 95 er guéreu/_Z er
SFX 95 er gueren/_Z er
SFX 95 er dré/_Z er
SFX 95 er dràs/_Z er
SFX 95 er drà/_Z er
SFX 95 er drem/_Z er
SFX 95 er dreu/_Z er
SFX 95 er dran/_Z er
SFX 95 er dria/_Z er
SFX 95 er dries/_Z er
SFX 95 er dria/_Z er
SFX 95 er dríem/_Z er
SFX 95 er dríeu/_Z er
SFX 95 er drien/_Z er
SFX 95 er ga/_Z er
SFX 95 er gui/_Z er
SFX 95 er gues/_Z er
SFX 95 er guis/_Z er
SFX 95 er ga/_Z er
SFX 95 er gui/_Z er
SFX 95 er guem/_Z er
SFX 95 er gueu/_Z er
SFX 95 er guen/_Z er
SFX 95 er guin/_Z er
SFX 95 er gués/_Z er
SFX 95 er guera/_Z er
SFX 95 er guessis/_Z er
SFX 95 er gueres/_Z er
SFX 95 er guesses/_Z er
SFX 95 er gués/_Z er
SFX 95 er guera/_Z er
SFX 95 er guéssim/_Z er
SFX 95 er guérem/_Z er
SFX 95 er guéssem/_Z er
SFX 95 er guéssiu/_Z er
SFX 95 er guéreu/_Z er
SFX 95 er guésseu/_Z er
SFX 95 er guessin/_Z er
SFX 95 er gueren/_Z er
SFX 95 er guessen/_Z er
SFX 95 er 0/_C er
SFX 95 er ga/_D er
SFX 95 er gui/_D er
SFX 95 er guem/_C er
SFX 95 r u/_C er
SFX 95 er guen/_C er
SFX 95 er guin/_C er

# Model de conjugació: vendre
SFX 96 Y 69
SFX 96 e e/_v_D_Y re
SFX 96 dre ent/_C re
SFX 96 dre ut/_v_Y re
SFX 96 dre uda/_Y re
SFX 96 dre uts/_Y re
SFX 96 dre udes/_Y re
SFX 96 dre c/_Z re
SFX 96 dre s/_Z re
SFX 96 dre 0/_Z re
SFX 96 dre em/_Z re
SFX 96 dre eu/_Z re
SFX 96 dre en/_Z re
SFX 96 dre ia/_Z re
SFX 96 dre ies/_Z re
SFX 96 dre ia/_Z re
SFX 96 dre íem/_Z re
SFX 96 dre íeu/_Z re
SFX 96 dre ien/_Z re
SFX 96 dre guí/_Z re
SFX 96 dre gueres/_Z re
SFX 96 dre gué/_Z re
SFX 96 dre guérem/_Z re
SFX 96 dre guéreu/_Z re
SFX 96 dre gueren/_Z re
SFX 96 e é/_Z re
SFX 96 e às/_Z re
SFX 96 e à/_Z re
SFX 96 e em/_Z re
SFX 96 e eu/_Z re
SFX 96 e an/_Z re
SFX 96 e ia/_Z re
SFX 96 e ies/_Z re
SFX 96 e ia/_Z re
SFX 96 e íem/_Z re
SFX 96 e íeu/_Z re
SFX 96 e ien/_Z re
SFX 96 dre ga/_Z re
SFX 96 dre gui/_Z re
SFX 96 dre gues/_Z re
SFX 96 dre guis/_Z re
SFX 96 dre ga/_Z re
SFX 96 dre gui/_Z re
SFX 96 dre guem/_Z re
SFX 96 dre gueu/_Z re
SFX 96 dre guen/_Z re
SFX 96 dre guin/_Z re
SFX 96 dre gués/_Z re
SFX 96 dre guera/_Z re
SFX 96 dre guessis/_Z re
SFX 96 dre gueres/_Z re
SFX 96 dre guesses/_Z re
SFX 96 dre gués/_Z re
SFX 96 dre guera/_Z re
SFX 96 dre guéssim/_Z re
SFX 96 dre guérem/_Z re
SFX 96 dre guéssem/_Z re
SFX 96 dre guéssiu/_Z re
SFX 96 dre guéreu/_Z re
SFX 96 dre guésseu/_Z re
SFX 96 dre guessin/_Z re
SFX 96 dre gueren/_Z re
SFX 96 dre guessen/_Z re
SFX 96 dre 0/_C re
SFX 96 dre ga/_D re
SFX 96 dre gui/_D re
SFX 96 dre guem/_C re
SFX 96 dre eu/_C re
SFX 96 dre guen/_C re
SFX 96 dre guin/_C re

# Model de conjugació: venir
SFX 97 Y 108
SFX 97 r r/_v_C_Y ir
SFX 97 enir indre/_v_D_Y ir
SFX 97 r nt/_C ir
SFX 97 enir ingut/_v_Y ir
SFX 97 ir gut/_v_Y ir
SFX 97 enir inguda/_Y ir
SFX 97 ir guda/_Y ir
SFX 97 enir inguts/_Y ir
SFX 97 ir guts/_Y ir
SFX 97 enir ingudes/_Y ir
SFX 97 ir gudes/_Y ir
SFX 97 enir inc/_Z ir
SFX 97 enir énc/_Z ir
SFX 97 enir éns/_Z ir
SFX 97 nir 0/_Z ir
SFX 97 r m/_Z ir
SFX 97 r u/_Z ir
SFX 97 enir énen/_Z ir
SFX 97 r a/_Z ir
SFX 97 r es/_Z ir
SFX 97 r a/_Z ir
SFX 97 ir íem/_Z ir
SFX 97 ir íeu/_Z ir
SFX 97 r en/_Z ir
SFX 97 enir inguí/_Z ir
SFX 97 ir guí/_Z ir
SFX 97 enir ingueres/_Z ir
SFX 97 ir gueres/_Z ir
SFX 97 enir ingué/_Z ir
SFX 97 ir gué/_Z ir
SFX 97 enir inguérem/_Z ir
SFX 97 ir guérem/_Z ir
SFX 97 enir inguéreu/_Z ir
SFX 97 ir guéreu/_Z ir
SFX 97 enir ingueren/_Z ir
SFX 97 ir gueren/_Z ir
SFX 97 enir indré/_Z ir
SFX 97 ir dré/_Z ir
SFX 97 enir indràs/_Z ir
SFX 97 ir dràs/_Z ir
SFX 97 enir indrà/_Z ir
SFX 97 ir drà/_Z ir
SFX 97 enir indrem/_Z ir
SFX 97 ir drem/_Z ir
SFX 97 enir indreu/_Z ir
SFX 97 ir dreu/_Z ir
SFX 97 enir indran/_Z ir
SFX 97 ir dran/_Z ir
SFX 97 enir indria/_Z ir
SFX 97 ir dria/_Z ir
SFX 97 enir indries/_Z ir
SFX 97 ir dries/_Z ir
SFX 97 enir indria/_Z ir
SFX 97 ir dria/_Z ir
SFX 97 enir indríem/_Z ir
SFX 97 ir dríem/_Z ir
SFX 97 enir indríeu/_Z ir
SFX 97 ir dríeu/_Z ir
SFX 97 enir indrien/_Z ir
SFX 97 ir drien/_Z ir
SFX 97 enir inga/_Z ir
SFX 97 enir éngui/_Z ir
SFX 97 enir ingui/_Z ir
SFX 97 enir ingues/_Z ir
SFX 97 enir énguis/_Z ir
SFX 97 enir inguis/_Z ir
SFX 97 enir inga/_Z ir
SFX 97 enir éngui/_Z ir
SFX 97 enir ingui/_Z ir
SFX 97 enir inguem/_Z ir
SFX 97 ir guem/_Z ir
SFX 97 enir ingueu/_Z ir
SFX 97 ir gueu/_Z ir
SFX 97 enir inguen/_Z ir
SFX 97 enir énguin/_Z ir
SFX 97 enir inguin/_Z ir
SFX 97 enir ingués/_Z ir
SFX 97 enir inguera/_Z ir
SFX 97 ir gués/_Z ir
SFX 97 enir inguessis/_Z ir
SFX 97 enir ingueres/_Z ir
SFX 97 enir inguesses/_Z ir
SFX 97 ir guessis/_Z ir
SFX 97 enir ingués/_Z ir
SFX 97 enir inguera/_Z ir
SFX 97 ir gués/_Z ir
SFX 97 enir inguéssim/_Z ir
SFX 97 enir inguérem/_Z ir
SFX 97 enir inguéssem/_Z ir
SFX 97 ir guéssim/_Z ir
SFX 97 enir inguéssiu/_Z ir
SFX 97 enir inguéreu/_Z ir
SFX 97 enir inguésseu/_Z ir
SFX 97 ir guéssiu/_Z ir
SFX 97 enir inguessin/_Z ir
SFX 97 enir ingueren/_Z ir
SFX 97 enir inguessen/_Z ir
SFX 97 ir guessin/_Z ir
SFX 97 enir ine/_D ir
SFX 97 enir inga/_D ir
SFX 97 enir éngui/_D ir
SFX 97 enir ingui/_D ir
SFX 97 enir inguem/_C ir
SFX 97 ir guem/_C ir
SFX 97 r u/_C ir
SFX 97 enir inguen/_C ir
SFX 97 enir énguin/_C ir
SFX 97 enir inguin/_C ir

# Model de conjugació: vestir
SFX 98 Y 101
SFX 98 r r/_v_C_Y ir
SFX 98 r nt/_C ir
SFX 98 r t/_v_Y ir
SFX 98 r da/_Y ir
SFX 98 r ts/_Y ir
SFX 98 r des/_Y ir
SFX 98 ir eixo/_Z ir
SFX 98 r sc/_Z ir
SFX 98 estir ist/_Z ir
SFX 98 ir esc/_Z ir
SFX 98 ir eixes/_Z ir
SFX 98 r xes/_Z ir
SFX 98 estir istes/_Z ir
SFX 98 ir eix/_Z ir
SFX 98 r x/_Z ir
SFX 98 estir ist/_Z ir
SFX 98 r m/_Z ir
SFX 98 r u/_Z ir
SFX 98 ir eixen/_Z ir
SFX 98 r xen/_Z ir
SFX 98 estir isten/_Z ir
SFX 98 r a/_Z ir
SFX 98 r es/_Z ir
SFX 98 r a/_Z ir
SFX 98 ir íem/_Z ir
SFX 98 ir íeu/_Z ir
SFX 98 r en/_Z ir
SFX 98 ir í/_Z ir
SFX 98 r res/_Z ir
SFX 98 ir í/_Z ir
SFX 98 ir írem/_Z ir
SFX 98 ir íreu/_Z ir
SFX 98 r ren/_Z ir
SFX 98 r ré/_Z ir
SFX 98 r ràs/_Z ir
SFX 98 r rà/_Z ir
SFX 98 r rem/_Z ir
SFX 98 r reu/_Z ir
SFX 98 r ran/_Z ir
SFX 98 r ria/_Z ir
SFX 98 r ries/_Z ir
SFX 98 r ria/_Z ir
SFX 98 r ríem/_Z ir
SFX 98 r ríeu/_Z ir
SFX 98 r rien/_Z ir
SFX 98 ir esca/_Z ir
SFX 98 r sca/_Z ir
SFX 98 estir ista/_Z ir
SFX 98 ir esqui/_Z ir
SFX 98 ir eixi/_Z ir
SFX 98 ir esques/_Z ir
SFX 98 r sques/_Z ir
SFX 98 estir istes/_Z ir
SFX 98 ir esquis/_Z ir
SFX 98 ir eixis/_Z ir
SFX 98 ir esca/_Z ir
SFX 98 r sca/_Z ir
SFX 98 estir ista/_Z ir
SFX 98 ir esqui/_Z ir
SFX 98 ir eixi/_Z ir
SFX 98 r m/_Z ir
SFX 98 r guem/_Z ir
SFX 98 r u/_Z ir
SFX 98 r gueu/_Z ir
SFX 98 ir esquen/_Z ir
SFX 98 r squen/_Z ir
SFX 98 estir isten/_Z ir
SFX 98 ir esquin/_Z ir
SFX 98 ir eixin/_Z ir
SFX 98 ir ís/_Z ir
SFX 98 r ra/_Z ir
SFX 98 r ssis/_Z ir
SFX 98 r res/_Z ir
SFX 98 r sses/_Z ir
SFX 98 ir ís/_Z ir
SFX 98 r ra/_Z ir
SFX 98 ir íssim/_Z ir
SFX 98 ir írem/_Z ir
SFX 98 ir íssem/_Z ir
SFX 98 ir íssiu/_Z ir
SFX 98 ir íreu/_Z ir
SFX 98 ir ísseu/_Z ir
SFX 98 r ssin/_Z ir
SFX 98 r ren/_Z ir
SFX 98 r ssen/_Z ir
SFX 98 ir eix/_C ir
SFX 98 r x/_C ir
SFX 98 estir ist/_C ir
SFX 98 ir esca/_D ir
SFX 98 r sca/_D ir
SFX 98 estir ista/_D ir
SFX 98 ir esqui/_D ir
SFX 98 ir eixi/_D ir
SFX 98 r m/_C ir
SFX 98 r guem/_C ir
SFX 98 r u/_C ir
SFX 98 ir esquen/_C ir
SFX 98 r squen/_C ir
SFX 98 estir isten/_C ir
SFX 98 ir esquin/_C ir
SFX 98 ir eixin/_C ir

# Model de conjugació: veure
SFX 99 Y 94
SFX 99 e e/_v_D_Y re
SFX 99 ure ient/_C re
SFX 99 ure ent/_C re
SFX 99 eure ist/_v_Y re
SFX 99 eure ista/_Y re
SFX 99 eure istos/_Y re
SFX 99 eure ists/_Y re
SFX 99 eure istes/_Y re
SFX 99 ure ig/_Z re
SFX 99 re s/_Z re
SFX 99 re 0/_Z re
SFX 99 ure iem/_Z re
SFX 99 ure em/_Z re
SFX 99 ure im/_Z re
SFX 99 ure ieu/_Z re
SFX 99 ure eu/_Z re
SFX 99 ure is/_Z re
SFX 99 re en/_Z re
SFX 99 ure ia/_Z re
SFX 99 ure ies/_Z re
SFX 99 ure ia/_Z re
SFX 99 eure èiem/_Z re
SFX 99 eure éiem/_Z re
SFX 99 eure èieu/_Z re
SFX 99 eure éieu/_Z re
SFX 99 ure ien/_Z re
SFX 99 eure iu/_Z re
SFX 99 ure ieres/_Z re
SFX 99 ure res/_Z re
SFX 99 ure ié/_Z re
SFX 99 eure éu/_Z re
SFX 99 ure iérem/_Z re
SFX 99 eure érem/_Z re
SFX 99 ure iéreu/_Z re
SFX 99 eure éreu/_Z re
SFX 99 ure ieren/_Z re
SFX 99 ure ren/_Z re
SFX 99 e é/_Z re
SFX 99 e às/_Z re
SFX 99 e à/_Z re
SFX 99 e em/_Z re
SFX 99 e eu/_Z re
SFX 99 e an/_Z re
SFX 99 e ia/_Z re
SFX 99 e ies/_Z re
SFX 99 e ia/_Z re
SFX 99 e íem/_Z re
SFX 99 e íeu/_Z re
SFX 99 e ien/_Z re
SFX 99 ure ja/_Z re
SFX 99 ure gi/_Z re
SFX 99 ure ges/_Z re
SFX 99 ure gis/_Z re
SFX 99 ure ja/_Z re
SFX 99 ure gi/_Z re
SFX 99 ure gem/_Z re
SFX 99 ure geu/_Z re
SFX 99 ure gen/_Z re
SFX 99 ure gin/_Z re
SFX 99 ure iés/_Z re
SFX 99 ure ra/_Z re
SFX 99 ure s/_Z re
SFX 99 ure iessis/_Z re
SFX 99 ure res/_Z re
SFX 99 ure ssis/_Z re
SFX 99 ure iesses/_Z re
SFX 99 ure iés/_Z re
SFX 99 ure ra/_Z re
SFX 99 ure s/_Z re
SFX 99 ure iéssim/_Z re
SFX 99 eure érem/_Z re
SFX 99 eure éssim/_Z re
SFX 99 ure iéssem/_Z re
SFX 99 ure iéssiu/_Z re
SFX 99 eure éreu/_Z re
SFX 99 eure éssiu/_Z re
SFX 99 ure iésseu/_Z re
SFX 99 ure iessin/_Z re
SFX 99 ure ren/_Z re
SFX 99 ure ssin/_Z re
SFX 99 ure iessen/_Z re
SFX 99 ure ges/_C re
SFX 99 ure s/_C re
SFX 99 ure t/_C re
SFX 99 ure ja/_D re
SFX 99 ure gi/_D re
SFX 99 ure gem/_C re
SFX 99 ure g/_C re
SFX 99 ure geu/_C re
SFX 99 ure ieu/_C re
SFX 99 ure eu/_C re
SFX 99 ure is/_C re
SFX 99 ure gen/_C re
SFX 99 ure gin/_C re

# Model de conjugació: voler
SFX 9A Y 80
SFX 9A r r/_v_C_Y er
SFX 9A r nt/_C er
SFX 9A er gut/_v_Y er
SFX 9A er guda/_Y er
SFX 9A er guts/_Y er
SFX 9A er gudes/_Y er
SFX 9A oler ull/_Z er
SFX 9A er s/_Z er
SFX 9A er 0/_Z er
SFX 9A r m/_Z er
SFX 9A r u/_Z er
SFX 9A r n/_Z er
SFX 9A er ia/_Z er
SFX 9A er ies/_Z er
SFX 9A er ia/_Z er
SFX 9A er íem/_Z er
SFX 9A er íeu/_Z er
SFX 9A er ien/_Z er
SFX 9A er guí/_Z er
SFX 9A er gueres/_Z er
SFX 9A er gué/_Z er
SFX 9A er guérem/_Z er
SFX 9A er guéreu/_Z er
SFX 9A er gueren/_Z er
SFX 9A er dré/_Z er
SFX 9A er dràs/_Z er
SFX 9A er drà/_Z er
SFX 9A er drem/_Z er
SFX 9A er dreu/_Z er
SFX 9A er dran/_Z er
SFX 9A er dria/_Z er
SFX 9A er dries/_Z er
SFX 9A er dria/_Z er
SFX 9A er dríem/_Z er
SFX 9A er dríeu/_Z er
SFX 9A er drien/_Z er
SFX 9A oler ulga/_Z er
SFX 9A oler ullga/_Z er
SFX 9A oler ulgui/_Z er
SFX 9A oler ulgues/_Z er
SFX 9A oler ullgues/_Z er
SFX 9A oler ulguis/_Z er
SFX 9A oler ulga/_Z er
SFX 9A oler ullga/_Z er
SFX 9A oler ulgui/_Z er
SFX 9A oler ulguem/_Z er
SFX 9A oler ullguem/_Z er
SFX 9A oler ulgueu/_Z er
SFX 9A oler ullgueu/_Z er
SFX 9A oler ulguen/_Z er
SFX 9A oler ullguen/_Z er
SFX 9A oler ulguin/_Z er
SFX 9A er gués/_Z er
SFX 9A er guera/_Z er
SFX 9A er guessis/_Z er
SFX 9A er gueres/_Z er
SFX 9A er guesses/_Z er
SFX 9A er gués/_Z er
SFX 9A er guera/_Z er
SFX 9A er guéssim/_Z er
SFX 9A er guérem/_Z er
SFX 9A er guéssem/_Z er
SFX 9A er guéssiu/_Z er
SFX 9A er guéreu/_Z er
SFX 9A er guésseu/_Z er
SFX 9A er guessin/_Z er
SFX 9A er gueren/_Z er
SFX 9A er guessen/_Z er
SFX 9A oler ulgues/_C er
SFX 9A oler ullgues/_C er
SFX 9A oler ulga/_D er
SFX 9A oler ullga/_D er
SFX 9A oler ulgui/_D er
SFX 9A oler ulguem/_C er
SFX 9A oler ullguem/_C er
SFX 9A oler ulgueu/_C er
SFX 9A oler ullgueu/_C er
SFX 9A oler ulguen/_C er
SFX 9A oler ullguen/_C er
SFX 9A oler ulguin/_C er

# Model de conjugació: vore
SFX 9B Y 13
SFX 9B e e/_v_D_Y re
SFX 9B e é/_Z re
SFX 9B e às/_Z re
SFX 9B e à/_Z re
SFX 9B e em/_Z re
SFX 9B e eu/_Z re
SFX 9B e an/_Z re
SFX 9B e ia/_Z re
SFX 9B e ies/_Z re
SFX 9B e ia/_Z re
SFX 9B e íem/_Z re
SFX 9B e íeu/_Z re
SFX 9B e ien/_Z re
